--- 
title_meta  : บทที่ 1 
title       : แนะนำการใช้งานเบื้องต้น
description : "ในบทเรียนนี้คุณจะได้เริ่มต้นใช้งานภาษา R คุณจะได้เรียนรู้การใช้งาน console เป็นเครื่องคิดเลข และการใส่ค่าให้กับตัวแปร นอกจากนี้คุณจะได้รู้จักกับชนิดของข้อมูลพื้นฐานในภาษา R เรามาเริ่มเรียนกันเถอะ!"

--- type:NormalExercise xp:100 skills:1 key:15d729634a
## เริ่มต้นใช้งาน

คุณจะต้องพิมพ์โค้ดภาษา R ลงใน editor ทางด้านขวาเพื่อตอบแบบฝึกหัด เมื่อคุณกดปุ่ม 'Submit Answer' โค้ดทุกๆบรรทัดจะถูกประมวลผล และคุณจะได้รับข้อความว่าโค้ดของคุณนั้นถูกต้องหรือไม่ ผลลัพธ์ของโค้ดจะถูกแสดงอยู่ใน console ที่มุมขวาล่าง

R ใช้เครื่องหมาย `#` ในการคอมเมนต์เพื่ออธิบายการทำงานของโค้ด คอมเมนต์จะไม่ถูกประมวลผลเหมือนกับโค้ด และส่งผลใดๆต่อผลลัพธ์ ตัวอย่างเช่น _Calculate 3 + 4_ ใน editor ด้านขวานั้น ถือว่าเป็นคอมเมนต์

คุณสามารถประมวลผลคำสั่ง R ผ่านทางทาง Console ได้โดยตรงอีกด้วย ซึ่งเป็นช่องทางที่ดีสำหรับการทดลองคำสั่งต่างๆ เนื่องจากคำสั่งที่ป้อนเข้าไปจะไม่ถูกนำมาตรวจสอบความถูกต้อง

*** =instructions
- ใน editor ทางด้านขวา จะมีตัวอย่างโค้ดมาให้ คุณสามารถบอกได้หรือไม่ว่าบรรทัดไหนเป็นโค้ดภาษา R จริงๆ และบรรทัดไหนเป็นคอมเมนต์?
- เขียนโค้ดเพิ่มอีกหนึ่งบรรทัดเพื่อคำนวณค่าผลรวมของ 6 และ 12 จากนั้นกดปุ่ม 'Submit Answer'

*** =hint
แค่เขียนโค้ดภาษา R อีกหนึ่งบรรทัด เพื่อคำนวณผลรวมของ 6 และ 12 เหมือนตัวอย่างที่ให้ไว้ในโค้ด!

*** =pre_exercise_code
```{r}
# no pec
```

*** =sample_code
```{r}
# Calculate 3 + 4
3 + 4

# Calculate 6 + 12

```

*** =solution
```{r}
# Calculate 3 + 4
3 + 4

# Calculate 6 + 12
6 + 12
```

*** =sct
```{r}

incorrect_msg <- paste("ตรวจสอบให้แน่ใจว่าคุณได้พิมพ์", "`6 + 12`", "ลงในบรรทัดใหม่ อย่าเริ่มต้นบรรทัดด้วยเครื่องหมาย", "`#`", "ไม่เช่นนั้นโค้ด R ของคุณจะไม่ถูกประมวลผล!")
# ตรวจสอบให้แน่ใจว่าคุณได้พิมพ์ `6 + 12` ลงในบรรทัดใหม่ อย่าเริ่มต้นบรรทัดด้วยเครื่องหมาย `#` ไม่เช่นนั้นโค้ด R ของคุณจะไม่ถูกประมวลผล!

success_msg <- " เยี่ยมไปเลย! สังเกตหรือไม่ว่า console แสดงผลของโค้ดที่คุณส่งมาอย่างไร? เมื่อคุณคุ้นเคยกับหน้าตาและการใช้งานบทเรียนแล้ว เรามาเริ่มใช้งาน R กันจริงๆเลยดีกว่า! "
# เยี่ยมไปเลย! สังเกตหรือไม่ว่า console แสดงผลของโค้ดที่คุณส่งมาอย่างไร? เมื่อคุณคุ้นเคยกับหน้าตาและการใช้งานบทเรียนแล้ว เรามาเริ่มใช้งาน R กันจริงๆเลยดีกว่า!

test_output_contains("18", incorrect_msg = incorrect_msg)
success_msg(success_msg)
```

--- type:NormalExercise xp:100 skills:1 key:720745eda5
## การคำนวณทางคณิตศาสตร์ด้วย R 


R สามารถนำมาใช้เป็นเครื่องคิดเลขอย่างง่ายๆได้ พิจารณาตัวดำเนินการทางคณิตศาสตร์ (arithmetic operators) ดังต่อไปนี้:

- บวก (addition): `+`
- ลบ (subtraction): `-`
- คูณ (multiplication): `*`
- หาร (division): `/`
- ยกกำลัง (exponentiation): `^`
- มอดุโล (modulo): `%%`

ตัวดำเนินการสองตัวสุดท้ายอาจจะต้องขยายความสักหน่อย:

- ตัวดำเนินการ `^` จะนำเลขฐานที่อยู่ทางด้านซ้ายของมัน มายกกำลังด้วยเลขชี้กำลังที่อยู่ทางด้านขวาของมัน เช่น `3^2` ได้ 9
- ตัวดำเนินการมอดุโล `%%` เป็นการหาเศษเหลือจากการหารตัวเลขทางด้านซ้ายด้วยตัวเลขทางด้านขวาของมัน เช่น 5 มอดุโล 3 หรือ `5 %% 3` ได้ 2

ด้วยความรู้ข้างต้น จงทำแบบฝึกหัดตามคำสั่งด้านล่างนี้

*** =instructions
- พิมพ์ `2^5` ใน editor เพื่อคำนวณ 2 ยกกำลัง 5
- พิมพ์ `28 %% 6` เพื่อคำนวณ 28 มอดุโล 6
- กด 'Submit Answer' และดูผลลัพธ์ใน Console
- สังเกตว่าสัญลักษณ์ `#` ถูกนำมาใช้ในการเขียนคอมเมนต์ในโค้ดอย่างไร 

*** =hint
อีกตัวอย่างของตัวดำเนินการมอดุโล: `9 %% 2` เท่ากับ `1`

*** =pre_exercise_code
```{r}
# no pec
```

*** =sample_code
```{r}
# บวก
5 + 5 

# ลบ
5 - 5 

# คูณ
3 * 5

# หาร
(5 + 5) / 2 

# ยกกำลัง


# มอดุโล

```

*** =solution
```{r}
# addition
5 + 5 

# subtraction
5 - 5 

# multiplication
3 * 5

# division
(5 + 5) / 2 

# exponentiation
2 ^ 5

# modulo
28 %% 6
```

*** =sct
```{r}
delete_msg <- "อย่าลบตัวอย่างที่ให้มาออกไป!"
# อย่าลบตัวอย่างที่ให้มาออกไป!

exponent_msg <- paste("ตัวอย่างการยกกำลังยังไม่ถูกต้อง พิมพ์", "`2 ^ 5`", "ลงในบรรทัดใหม่")
# ตัวอย่างการยกกำลังยังไม่ถูกต้อง พิมพ์ `2 ^ 5` ลงในบรรทัดใหม่

modulo_msg <- paste("ดูเหมือนจะมีปัญหากับตัวอย่างการใช้มอดุโล พิมพ์", "`28 %% 6`", "ลงในบรรทัดใหม่")
# ดูเหมือนจะมีปัญหากับตัวอย่างการใช้มอดุโล พิมพ์ `28 %% 6` ลงในบรรทัดใหม่

success_msg <- "เยี่ยม! ไปแบบฝึกหัดต่อไปได้เลย!"
# เยี่ยม! ไปแบบฝึกหัดต่อไปได้เลย!

lapply(c("5+5", "5-5", "3*5", "(5+5)/2"), test_output_contains, incorrect_msg = delete_msg)
test_output_contains("2^5", incorrect_msg = exponent_msg)
test_output_contains("28 %% 6", incorrect_msg = modulo_msg)
success_msg(success_msg)
```

--- type:NormalExercise xp:100 skills:1 key:5f200ffd43
## การกำหนดค่าตัวแปร

ในการเขียนโปรแกรม เรามี concept พื้นฐานที่เรียกว่า **ตัวแปร (variable)**

คุณสามารถเก็บค่าต่างๆ (เช่น 4) หรือวัตถุ (เช่น ฟังก์ชันการคำนวณต่างๆ) ไว้ในตัวแปรได้ ซึ่งค่าเหล่านี้จะถูกเรียกมาใช้ภายหลังได้โดยการเรียกชื่อของตัวแปรนั้นๆที่คุณได้กำหนดค่าเอาไว้

คุณสามารถกำหนดค่าของตัวแปร `my_var` ให้เป็น 4 ได้ด้วยคำสั่ง 

```
my_var <- 4
```

*** =instructions
ลองกำหนดค่าของตัวแปร `x` ใน editor ให้เป็น 42 จากนั้นคลิก 'Submit Answer' คุณจะเห็นได้ว่ามีเลข 42 ปรากฎขึ้นมาใน Console เมื่อคุณสั่งให้ R แสดงค่า `x`

*** =hint
คุณสามารถใช้คำสั่ง `my_var <- 4` เป็นตัวอย่างได้ ซึ่งเป็นการกำหนดค่าของตัวแปร `my_var` ให้เป็น 4 คราวนี้ลองกำหนดค่าตัวแปร `x` ให้เป็น 42 ดูบ้าง

*** =pre_exercise_code
```{r}
# no pec
```

*** =sample_code
```{r}
# Assign the value 42 to x 
x <- 

# Print out the value of the variable x
x
```

*** =solution
```{r}
# Assign the value 42 to x
x <- 42

# Print out the value of the variable x
x
```

*** =sct
```{r}
undefined_msg <- paste("คุณยังไม่ได้กำหนดค่าให้กับตัวแปร", "`x`") 
# คุณยังไม่ได้กำหนดค่าให้กับตัวแปร `x`

incorrect_msg <- paste("ค่าที่กำหนดให้กับตัวแปร", "`x`", "ไม่ถูกต้อง")
# ค่าที่กำหนดให้กับตัวแปร `x` ไม่ถูกต้อง

success_msg <- paste("ทำได้ดีมาก! สังเกตไหมว่า R ไม่ได้แสดงค่าของตัวแปรออกมาตอนที่คุณกำหนดค่าให้กับตัวแปรนั้นๆ?", "`x <- 42`", "ไม่ได้ทำให้ R แสดงค่าใดๆออกมา เพราะ R คิดว่าคุณจะนำค่าของตัวแปรนี้ไปใช้ในอนาคต ดังนั้นจึงยังไม่มีความจำเป็นใดๆที่ต้องแสดงค่าของตัวแปรออกมา เราไปดูแบบฝึกหัดต่อไปกันเลย!")
# ทำได้ดีมาก! สังเกตไหมว่า R ไม่ได้แสดงค่าของตัวแปรออกมาตอนที่คุณกำหนดค่าให้กับตัวแปรนั้นๆ? `x <- 42` ไม่ได้ทำให้ R แสดงค่าใดๆออกมา เพราะ R คิดว่าคุณจะนำค่าของตัวแปรนี้ไปใช้ในอนาคต ดังนั้นจึงยังไม่มีความจำเป็นใดๆที่ต้องแสดงค่าของตัวแปรออกมา เราไปดูแบบฝึกหัดต่อไปกันเลย!

test_object("x", undefined_msg = undefined_msg, incorrect_msg = incorrect_msg) 
success_msg(success_msg)
```


--- type:NormalExercise xp:100 skills:1 key:c5944b90eb
## การกำหนดค่าของตัวแปร (2)

สมมติว่าคุณมีตะกร้าผลไม้ซึ่งมีแอปเปิ้ลอยู่ 5 ผล ในฐานะนักวิเคราะห์ข้อมูล คุณต้องการจะเก็บค่าของจำนวนแอปเปิ้ลไว้ในตัวแปรชื่อ `my_apples`

*** =instructions
- พิมพ์ `my_apples <- 5` ลงไปใน editor เพื่อกำหนดให้ตัวแปร `my_apples` มีค่าเป็น 5
- พิมพ์ `my_apples` ลงไปใต้คอมเมนต์ที่สอง เพื่อทำการแสดงค่าของตัวแปร `my_apples`.
- กดปุ่ม 'Submit Answer' คุณจะเห็นว่ามีการแสดงเลข 5 อยู่บน Console นี่เป็นตัวอย่างเพื่อแสดงให้เห็นว่า `my_apples` มีค่าเท่ากับ 5 จริงๆ

*** =hint
จำไว้ว่าถ้าคุณต้องการกำหนดค่าให้กับตัวแปรบนโปรแกรม R คุณสามารถใช้คำสั่งกำหนดค่า `<-` หรือ `=` ก็ได้
แต่ `<-` จะเป็นที่นิยมมากกว่าในหมู่ผู้ใช้ R ด้วยกัน

*** =pre_exercise_code
```{r}
# no pec
```

*** =sample_code
```{r}
# Assign the value 5 to the variable my_apples


# Print out the value of the variable my_apples

```

*** =solution
```{r}
# Assign the value 5 to the variable my_apples
my_apples <- 5

# Print out the value of the variable my_apples
my_apples
```

*** =sct
```{r}
undefined_msg <- paste("ตรวจสอบให้แน่ใจว่าคุณได้ทำการกำหนดค่าให้ตัวแปร", "`my_apples`", "แล้ว")
# ตรวจสอบให้แน่ใจว่าคุณได้ทำการกำหนดค่าให้ตัวแปร `my_apples` แล้ว

incorrect_msg <- paste("ตรวจสอบให้แน่ใจว่าคุณได้ทำการกำหนดค่าที่ถูกต้องให้กับตัวแปร", "`my_apples`", "แล้ว")
# ตรวจสอบให้แน่ใจว่าคุณได้ทำการกำหนดค่าที่ถูกต้องให้กับตัวแปร `my_apples` แล้ว

incorrect_msg <- paste("คุณได้บอก R ให้แสดงค่าของตัวแปร", "`my_apples`", "ออกมาหรือยัง?")
# คุณได้บอก R ให้แสดงค่าของตัวแปร `my_apples` ออกมาหรือยัง?

success_msg <- "เยี่ยม! ไปแบบฝึกหัดต่อไปได้เลย!"
# เยี่ยม! ไปแบบฝึกหัดต่อไปได้เลย!

test_object("my_apples", undefined_msg = undefined_msg, incorrect_msg = incorrect_msg)
test_output_contains("my_apples", incorrect_msg = incorrect_msg)
success_msg(success_msg)
```


--- type:NormalExercise xp:100 skills:1 key:1c1bd25045
## การกำหนดค่าของตัวแปร (3)

ต่อจากแบบฝึกหัดที่แล้ว คุณเพิ่มส้มอีก 6 ผลลงไปในตะกร้าเดิมพร้อมทำการสร้างตัวแปร `my_orange` และกำหนดค่า 6 ให้กับมัน คุณต้องการจะหาว่าในตะกร้าตอนนี้มีผลไม้ทั้งหมดกี่ผล เนื่องจากคุณมีตัวแปรที่ถูกตั้งชื่อไว้พร้อมอยู่แล้ว ดังนั้นคุณสามารถหาคำตอบได้โดยการพิมพ์โค้ดว่า

```
my_apples + my_oranges
```

*** =instructions
- กำหนดให้ `my_oranges` มีค่าเป็น 6.
- นำตัวแปร `my_apples` และ `my_oranges` มาบวกกัน แล้วให้ R แสดงค่าผลลัพธ์.
- เก็บค่าผลบวกระหว่าง `my_apples` และ `my_oranges` ไว้ในตัวแปรใหม่ชื่อว่า `my_fruit`.

*** =hint
`my_fruit` ก็คือผลบวกระหว่าง `my_apples` และ `my_oranges` คุณสามารถใช้เครื่องหมาย `+` เพื่อรวมตัวแปรทั้งสองเข้าด้วยกันและใช้คำสั่ง `<-` เพื่อกำหนดค่าของผลลัพธ์จากการบวกให้กับตัวแปร `my_fruit`.

*** =pre_exercise_code
```{r}
# no pec
```

*** =sample_code
```{r}
# Assign a value to the variables my_apples and my_oranges
my_apples <- 5


# Add these two variables together


# Create the variable my_fruit

```

*** =solution
```{r}
# Assign a value to the variables my_apples and my_oranges
my_apples  <- 5
my_oranges <- 6

# Add these two variables together
my_apples + my_oranges

# Create the variable my_fruit
my_fruit <- my_apples + my_oranges
```

*** =sct
```{r}
apple_incorrect <- paste("อย่าลบบรรทัดที่กำหนดให้", "`my_apples`", "มีค่าเป็น 5")
# อย่าลบบรรทัดที่กำหนดให้ `my_apples` มีค่าเป็น 5

orange_incorrect <- paste("อย่าลืมกำหนดให้", "`my_oranges`", "มีค่าเป็น 6 ด้วย")
# อย่าลืมกำหนดให้ my_oranges มีค่าเป็น 6 ด้วย

output_incorrect <- paste("อย่าลืมแสดงค่าผลลัพธ์การบวกระหว่าง", "`my_apples`", "กับ", "`my_oranges`", "ด้วย! ตัวอย่างทางซ้ายมือได้แสดงวิธีการตอบคำถามข้อนี้ไว้แล้ว")
# อย่าลืมแสดงค่าผลลัพธ์การบวกระหว่าง `my_apples` กับ `my_oranges` ด้วย! ตัวอย่างทางซ้ายมือได้แสดงวิธีการตอบคำถามข้อนี้ไว้แล้ว

msg <- paste("คุณได้ใช้คำสั่ง", "`my_fruit <- my_apples + my_oranges`", "ในการสร้างตัวแปร", "`my_fruit`", "หรือเปล่า?")
# คุณได้ใช้คำสั่ง `my_fruit <- my_apples + my_oranges` ในการสร้างตัวแปร `my_fruit` หรือเปล่า?

success_msg <- paste("เยี่ยม! ประโยชน์ข้อหนึ่งของการคำนวณโดยใช้ตัวแปรคือ เราสามารถนำตัวแปรเหล่านั้นกลับมาใช้ใหม่ได้ ถ้าคุณเปลี่ยนค่าของ", "`my_apples`", "เป็น 12 แล้วรันโค้ดใหม่อีกครั้ง ค่าของ", "`my_fruit`", "ก็จะถูกเปลี่ยนตามไปด้วย")
# เยี่ยม! ประโยชน์ข้อหนึ่งของการคำนวณโดยใช้ตัวแปรคือ เราสามารถนำตัวแปรเหล่านั้นกลับมาใช้ใหม่ได้ ถ้าคุณเปลี่ยนค่าของ `my_apples` เป็น 12 แล้วรันโค้ดใหม่อีกครั้ง ค่าของ `my_fruit` ก็จะถูกเปลี่ยนตามไปด้วย

test_object("my_apples", incorrect_msg = apple_incorrect)
test_object("my_oranges", incorrect_msg = orange_incorrect)
test_output_contains("my_apples + my_oranges", incorrect_msg = output_incorrect)
test_object("my_fruit", undefined_msg = msg, incorrect_msg = msg)
success_msg(success_msg)
```

--- type:NormalExercise xp:100 skills:1 key:915fcc7c99
## แอปเปิ้ลกับส้ม

ในแบบฝึกหัดก่อนหน้านี้ คุณเพิ่งใส่ส้มเพิ่มลงไปในตะกร้าแอปเปิ้ลจนผลไม้ทั้งสองชนิดปนกันไปหมด! เนื่องจากตัวแปร `my_apples` และ `my_oranges` ได้เก็บค่าของตัวเลขเอาไว้ เราจึงสามารถใช้เครื่องหมาย `+` ในการหาผลบวกระหว่างตัวแปรทั้งสองได้ (เครื่องหมาย `+` สามารถใช้ได้กับตัวแปรที่มีค่าเป็นตัวเลขเท่านั้น) คราวนี้ ถ้าคุณลองกำหนดค่าของตัวแปร `my_oranges` ให้เป็นตัวอักษรหรือข้อความ(ตามที่เห็นใน editor) แล้วนำมาบวกกับ `my_apples` นั่นแสดงว่าคุณกำลังพยายามจับตัวเลขมาบวกกับตัวอักษร แล้วเก็บค่าไว้ในตัวแปร `my_fruit` ซึ่งเป็นไปไม่ได้

*** =instructions
- กดปุ่ม 'Submit Answer' แล้วลองทำความเข้าใจ error message ว่าทำไมเราจึงไม่สามารถทำแบบนี้ได้
- ปรับเปลี่ยนโค้ดเพื่อบอกให้ R เข้าใจว่ามีส้มอยู่ 6 ผล ดังนั้นในตะกร้าผลไม้จึงมีผลไม้ทั้งหมด 11 ผล

*** =hint
คุณต้องกำหนดให้ตัวแปร `my_oranges` มีค่าเป็น `6` แทนที่จะเป็น `"six"` จะสังเกตได้ว่าการใส่เครื่องหมาย `"` คือการบอกว่า `"six"` เป็นข้อความหรือตัวอักษร

*** =pre_exercise_code
```{r}
# no pec
```

*** =sample_code
```{r}
# Assign a value to the variable my_apples
my_apples <- 5 

# Fix the assignment of my_oranges
my_oranges <- "six" 

# Create the variable my_fruit and print it out
my_fruit <- my_apples + my_oranges 
my_fruit
```

*** =solution
```{r}
# Assign a value to the variable my_apples
my_apples <- 5  

# Fix the assignment of my_oranges
my_oranges <- 6

# Create the variable my_fruit and print it out
my_fruit <- my_apples + my_oranges 
my_fruit
```

*** =sct
```{r}
error_msg <- paste("คุณต้องกำหนดให้ตัวแปร", "`my_oranges`", "มีค่าเป็นตัวเลข ไม่ใช่ตัวอักษร")
# คุณต้องกำหนดให้ตัวแปร `my_oranges` มีค่าเป็นตัวเลข ไม่ใช่ตัวอักษร

apple_incorrect <- paste("`my_apples`", "ต้องมีค่าเป็น", "5")
# `my_apples` ต้องมีค่าเป็น 5

oranges_incorrect <- paste("`my_oranges`", "ต้องมีค่าเป็น", "6")
# `my_oranges` ต้องมีค่าเป็น 6

fruit_incorrect <- paste("`my_fruit`", "ต้องมีค่าเป็น", "11", "(ผลรวมระหว่าง", "`my_apples`", "และ", "`my_oranges`)")
# `my_fruit` ต้องมีค่าเป็น 11 (ผลรวมระหว่าง `my_apples` และ `my_oranges`)

output_incorrect <- paste("อย่าลบบรรทัดที่สั่งให้แสดงค่า", "`my_fruit`")
# อย่าลบบรรทัดที่สั่งให้แสดงค่า `my_fruit`

success_msg <- "คุณทำได้ดีทีเดียว! ไปดูแบบฝึกหัดต่อไปกันเลย"
# คุณทำได้ดีทีเดียว! ไปดูแบบฝึกหัดต่อไปกันเลย

test_error(incorrect_msg = error_msg)
test_object("my_apples", incorrect_msg = apple_incorrect)
test_object("my_oranges", incorrect_msg = oranges_incorrect)
test_object("my_fruit", incorrect_msg = fruit_incorrect)
test_output_contains("my_fruit", incorrect_msg = output_incorrect)
success_msg(success_msg)
```

--- type:NormalExercise xp:100 skills:1 key:0f23107394
## ประเภทของข้อมูลพื้นฐานใน R

ในการใช้ R เราจะต้องทำงานกับข้อมูลหลากหลายประเภท เช่น:

- ตัวเลขทศนิยมต่างๆ เช่น `4.5` เรียกว่า **numerics**.
- ตัวเลขจำนวนเต็ม เช่น `4` เรียกว่า **integers** (ซึ่งนับเป็นประเภทหนึ่งของ **numerics** ด้วย).
- ข้อมูลแบบ Boolean หรือตรรกะ (`TRUE` หรือ `FALSE`) เรียกว่า **logical**.
- ข้อความและตัวอักษร (string) เรียกว่า **characters**.

ลองดูในหน้าต่าง editor จะเห็นว่าการใช้เครื่องหมาย `"` คือการบอกว่า "some text" เป็นข้อมูลตัวอักษร

*** =instructions
ลองเปลี่ยนค่าของตัวแปรใน editor ให้ถูกต้องตามรายละเอียดดังต่อไปนี้:

- `my_numeric` ให้มีค่าเป็น `42`.
- `my_character` ให้มีค่าเป็น `"universe"` (เครื่องหมาย `"` เป็นการบอกว่า `"universe"` เป็นข้อมูลตัวอักษร)
- `my_logical` ให้มีค่าเป็น `FALSE`.

จำไว้ว่า R เป็นโปรแกรมที่ case sensitive! (คือการที่อักษรภาษาอังกฤษตัวพิมพ์เล็กและตัวพิมพ์ใหญ่มีความแตกต่างกัน เช่น R จะถือว่า `a` ไม่เท่ากับ `A` เป็นต้น
ดังนั้นในกรณีนี้ `"universe"` จะไม่เท่ากับ `"Universe"`)

*** =hint 
สิ่งที่คุณต้องทำคือกำหนดให้กับตัวแปรมีค่าตรงกับที่กำหนดไว้ใน instructions เช่น `my_numeric <- 42` คือการกำหนดให้ `my_numeric` มีค่าเป็น 42

*** =pre_exercise_code
```{r}
# no pec
```

*** =sample_code
```{r}
# Change my_numeric to be 42
my_numeric <- 42.5

# Change my_character to be "universe"
my_character <- "some text"

# Change my_logical to be FALSE
my_logical <- TRUE
```

*** =solution
```{r}
# Change my_numeric to be 42
my_numeric <- 42

# Change my_character to be "universe"
my_character <- "universe"

# Change my_logical to be FALSE
my_logical <- FALSE
```

*** =sct
```{r}
numeric_incorrect <- paste("ตรวจสอบให้แน่ใจว่าคุณได้เปลี่ยนค่า", "`my_numeric`", "เป็น 42 แล้ว")
# ตรวจสอบให้แน่ใจว่าคุณได้เปลี่ยนค่า `my_numeric` เป็น 42 แล้ว

char_incorrect <- paste("ตรวจสอบให้แน่ใจว่าคุณได้เปลี่ยนค่า", "`my_character`", "เป็น", "`\"universe\"`", "แล้ว อย่าลืมเครื่องหมาย", "`\"`", "ด้วยล่ะ") 
# แน่ใจนะว่าคุณได้เปลี่ยนค่าของ `my_character` เป็น `\"universe\"` แล้ว? อย่าลืมเครื่องหมาย `\"` ด้วยล่ะ

logical_incorrect <- paste("ตรวจสอบให้แน่ใจว่าคุณได้เปลี่ยนค่า", "`my_logical`", "เป็น", "`FALSE` (`FALSE`", "ในที่นี้ควรเป็นตัวพิมพ์ใหญ่ทั้งหมดด้วย)")
# แน่ใจนะว่าคุณได้เปลี่ยนค่าของ `my_logical` เป็น `FALSE` (`FALSE` ในที่นี้ควรเป็นตัวพิมพ์ใหญ่ทั้งหมดด้วย)

success_msg <- "ทำได้ดีมาก! ไปที่แบบฝึกหัดต่อไปกันเลย"
# ทำได้ดีมาก! ไปที่แบบฝึกหัดต่อไปกันเลย

test_object("my_numeric", incorrect_msg = numeric_incorrect)
test_object("my_character", incorrect_msg = char_incorrect)
test_object("my_logical", incorrect_msg = logical_incorrect)
success_msg(success_msg)
```

--- type:NormalExercise xp:100 skills:1 key:99b549229d
## การแสดงประเภทของข้อมูล

ในแบบฝึกหัดก่อนๆ เมื่อคุณลองใส่ `5 + "six"` ลงไปใน editor คุณจะเห็น error message ว่าเราไม่สามารถทำแบบนั้นกับข้อมูลคนละประเภทได้
แต่คุณสามารถแก้ไขปัญหานี้ได้โดยการตรวจสอบประเภทของข้อมูลก่อนนำไปใช้ โดยการเรียกใช้ function `class()` ตามตัวอย่างทางด้านขวามือ

*** =instructions
เพิ่มเติมโค้ดลงใน editor เพื่อให้ R แสดงประเภทของข้อมูลที่อยู่ในตัวแปร `my_character` และ `my_logical`. 

*** =hint
คุณสามารถดูตัวอย่างได้จากโค้ดที่ทำการแสดงประเภทของข้อมูลที่อยู่ในตัวแปร `my_numeric` แล้วนำไปปรับใช้กับ `my_character` และ `my_logical` ให้ถูกต้อง

*** =pre_exercise_code
```{r}
# no pec
```

*** =sample_code
```{r}
# Declare variables of different types
my_numeric <- 42
my_character <- "universe"
my_logical <- FALSE 

# Check class of my_numeric
class(my_numeric)

# Check class of my_character


# Check class of my_logical

```

*** =solution
```{r}
# Declare variables of different types:
my_numeric <- 42
my_character <- "universe"
my_logical <- FALSE

# Check class of my_numeric
class(my_numeric)

# Check class of my_character
class(my_character)

# Check class of my_logical
class(my_logical)
```

*** =sct
```{r}
msg <- "อย่าเปลี่ยนแปลงการกำหนดค่าตัวแปร!"
# อย่าเปลี่ยนแปลงการกำหนดค่าตัวแปร!

success_msg <- "ยินดีด้วย! คุณได้ทำแบบฝึกหัดของบทนี้ครบทั้งหมดแล้ว! บทต่อไปเราจะได้เรียนรู้มากขึ้นเกี่ยวกับสิ่งที่เรียกว่า vectors!"
# ยินดีด้วย! คุณได้ทำแบบฝึกหัดของบทนี้ครบทั้งหมดแล้ว! บทต่อไปเราจะได้เรียนรู้มากขึ้นเกี่ยวกับสิ่งที่เรียกว่า vectors!

lapply(c("my_numeric", "my_character", "my_logical"), test_object, undefined_msg = msg, incorrect_msg = msg)

numeric_incorrect <- paste("อย่าลบโค้ดที่สั่งแสดงค่าประเภทข้อมูลที่อยู่ในตัวแปร", "`my_numeric`")
# อย่าลบโค้ดที่สั่งแสดงค่าประเภทข้อมูลที่อยู่ในตัวแปร `my_numeric`

patt <- paste("ตรวจสอบให้แน่ใจว่าคุณได้พิมพ์", "`class(%1$s)`", "ลงไปเพื่อสั่งแสดงประเภทของข้อมูลที่อยู่ในตัวแปร", "`%1$s`", "เรียบร้อยแล้ว")
# ตรวจสอบให้แน่ใจว่าคุณได้พิมพ์ `class(%1$s)` ลงไปเพื่อสั่งแสดงประเภทของข้อมูลที่อยู่ใน `%1$s` เรียบร้อยแล้ว

test_output_contains("class(my_numeric)", incorrect_msg = numeric_incorrect)
test_output_contains("class(my_character)", incorrect_msg = sprintf(patt, "my_character"))
test_output_contains("class(my_logical)", incorrect_msg = sprintf(patt, "my_logical"))
success_msg(success_msg)
```

