--- 
title_meta  : บทที่ 2
title       : Vectors
description : "ในบทนี้ เราจะพาคุณไปยัง Las Vegas เพื่อเรียนรู้วิธีการวิเคราะห์ผลกำไร / ขาดทุนจากการพนันโดยใช้ R! เมื่อคุณเรียนรู้เนื้อหาทั้งหมดแล้ว คุณจะสามารถสร้าง vector เลือกข้อมูลจาก vector และทำการคำนวณพื้นฐานด้วย vector ได้!"

--- type:NormalExercise xp:100 skills:1 key:d9b453dbdd
## การสร้าง vector

ในบทนี้ เราจะมาเรียนรู้เรื่อง vector กันที่คาสิโนแห่งหนึ่งในเมือง Las Vegas!

ถ้าคุณมีความสามารถในการวิเคราะห์ข้อมูล (ซึ่งนั่นคือสิ่งที่ R ทำได้ดี) คุณอาจจะสามารถเป็นนักพนันที่ประสบความสำเร็จได้ที่นี่ ในบทเรียนนี้เราจะพาคุณไปดูวิธีการวิเคราะห์ผลกำไร / ขาดทุนจากการพนันที่เกิดขึ้นและดูว่าเกิดอะไรขึ้น ถ้าพร้อมแล้วก็ไปกันเลย มุ่งหน้าสู่ Las Vegas!

*** =instructions
- ยังจำสิ่งที่ได้เรียนไปในบทที่ 1 ได้ไหม? ให้คุณกำหนดให้ตัวแปร `vegas` มีค่าเป็น `"Go!"` อย่าลืมว่า R เป็นภาษาที่มีความเป็น case sensitive! (มองว่าตัวอักษรพิมพ์เล็กและพิมพ์ใหญ่มีค่าไม่เท่ากัน)

*** =hint
แค่พิมพ์โค้ดนี้ลงไปใน editor:
```
vegas <- "Go!"
```

*** =pre_exercise_code
```{r}
# no pec
```

*** =sample_code
```{r}
# Define the variable vegas
vegas <- 
```

*** =solution
```{r}
# Define the variable vegas
vegas <- "Go!"
```

*** =sct
```{r}
incorrect_msg <- paste("&#3605;&#3619;&#3623;&#3592;&#3626;&#3629;&#3610;&#3651;&#3627;&#3657;&#3649;&#3609;&#3656;&#3651;&#3592;&#3623;&#3656;&#3634;&#3588;&#3640;&#3603;&#3652;&#3604;&#3657;&#3585;&#3635;&#3627;&#3609;&#3604;&#3588;&#3656;&#3634;&#3607;&#3637;&#3656;&#3606;&#3641;&#3585;&#3605;&#3657;&#3629;&#3591;&#3651;&#3627;&#3657;&#3585;&#3633;&#3610;&#3605;&#3633;&#3623;&#3649;&#3611;&#3619;", "`vegas`", "&#40;&#3605;&#3633;&#3623;&#3614;&#3636;&#3617;&#3614;&#3660;&#3648;&#3621;&#3655;&#3585;&#3607;&#3633;&#3657;&#3591;&#3627;&#3617;&#3604;&#41;")
# ตรวจสอบให้แน่ใจว่าคุณได้กำหนดค่าที่ถูกต้องให้กับตัวแปร `vegas` (ตัวพิมพ์เล็กทั้งหมด)

success_msg <- "&#3648;&#3618;&#3637;&#3656;&#3618;&#3617;&#3617;&#3634;&#3585;&#33;&#32;&#3612;&#3656;&#3634;&#3609;&#3652;&#3611;&#3649;&#3610;&#3610;&#3613;&#3638;&#3585;&#3627;&#3633;&#3604;&#3605;&#3656;&#3629;&#3652;&#3611;&#3652;&#3604;&#3657;&#3648;&#3621;&#3618;"
# เยี่ยมมาก! ผ่านไปแบบฝึกหัดต่อไปได้เลย

test_object("vegas", incorrect_msg = incorrect_msg)
success_msg(success_msg)
```


--- type:NormalExercise xp:100 skills:1 key:fd427db76f
## การสร้าง vector (2)

ลองตั้งใจดูให้ดี!

vector ก็คือการนำข้อมูลชนิดเดียวกันมาร้อยเรียงกันเป็นแถว ไม่ว่าจะเป็น ข้อมูลตัวเลข(numeric) ข้อมูลตัวอักษร(character) หรือข้อมูลแบบตรรกะ(logical) คุณจะได้ใช้ vector บ่อยมากในการวิเคราะห์ข้อมูลด้วย R ในตัวอย่างนี้เราจะให้คุณลองเก็บข้อมูลปะวัติการแพ้ / ชนะของคุณในการพนันที่คาสิโนลงไปใน vector

คุณสามารถสั่งให้ R สร้าง vector ได้โดยใช้คำสั่งรวมข้อมูลหรือ [`c()`](http://www.rdocumentation.org/packages/base/functions/c) (สามารถคลิกเพื่ออ่านคำอธิบายเพิ่มเติมได้) ขอเพียงคุณใส่ข้อมูลที่ต้องการจะนำมาสร้าง vector ลงไปในวงเล็บ แล้วคั่นแต่ละตัวด้วยเครื่องหมาย comma (`,`) ยกตัวอย่างเช่น:

```
numeric_vector <- c(1, 2, 3)
character_vector <- c("a", "b", "c")
```

และเมื่อคุณสร้าง vector ได้สำเร็จ คุณจะสามารถนำ vector เหล่านี้ไปใช้ในการคำนวณต่อๆไปได้

*** =instructions 
พิมพ์โค้ดให้เสร็จเรียบร้อย โดยการเก็บข้อมูล 3 ตัวนี้: `TRUE`, `FALSE` และ `TRUE` (เรียงตามลำดับ) ไว้ในตัวแปรชื่อ `boolean_vector` 

*** =hint 
กำหนดให้ตัวแปร `boolean_vector` มีค่าเท่ากับ `c(TRUE, FALSE, TRUE)` (เราสามารถใช้เครื่องหมาย `<-` ในการเก็บ vector ไว้ในตัวแปรได้เหมือนข้อมูลอื่นๆตามปกติ)

*** =pre_exercise_code
```{r}
# no pec
```

*** =sample_code
```{r}
numeric_vector <- c(1, 10, 49)
character_vector <- c("a", "b", "c")

# Complete the code for boolean_vector
boolean_vector <-
```

*** =solution
```{r}
numeric_vector <- c(1, 10, 49)
character_vector <- c("a", "b", "c")

# Complete the code for boolean_vector
boolean_vector <- c(TRUE, FALSE, TRUE)
```

*** =sct
```{r}
msg <- paste("&#3629;&#3618;&#3656;&#3634;&#3648;&#3611;&#3621;&#3637;&#3656;&#3618;&#3609;&#3650;&#3588;&#3657;&#3604;&#3607;&#3637;&#3656;&#3585;&#3635;&#3627;&#3609;&#3604;&#3651;&#3627;&#3657;&#3585;&#3633;&#3610;", "`numeric_vector`", "&#3649;&#3621;&#3632;", "`character_vector`", "!")
# อย่าเปลี่ยนโค้ดที่กำหนดให้กับ `numeric_vector` และ `character_vector`!

incorrect_msg <- paste("&#3605;&#3619;&#3623;&#3592;&#3626;&#3629;&#3610;&#3651;&#3627;&#3657;&#3649;&#3609;&#3656;&#3651;&#3592;&#3623;&#3656;&#3634;&#3588;&#3640;&#3603;&#3652;&#3604;&#3657;&#3585;&#3635;&#3627;&#3609;&#3604;&#3588;&#3656;&#3634;&#3607;&#3637;&#3656;&#3606;&#3641;&#3585;&#3605;&#3657;&#3629;&#3591;&#3651;&#3627;&#3657;&#3585;&#3633;&#3610;", "`boolean_vector`", "&#3588;&#3656;&#3634;&#3607;&#3637;&#3656;&#3606;&#3641;&#3585;&#3605;&#3657;&#3629;&#3591;&#3588;&#3623;&#3619;&#3648;&#3611;&#3655;&#3609;", "`c(TRUE, FALSE, TRUE)`", "&#3650;&#3604;&#3618;&#3652;&#3617;&#3656;&#3617;&#3637;&#3648;&#3588;&#3619;&#3639;&#3656;&#3629;&#3591;&#3627;&#3617;&#3634;&#3618;", "`\"`", "&#3651;&#3604;&#3654;&#3607;&#3633;&#3657;&#3591;&#3626;&#3636;&#3657;&#3609;&#33;&#32;&#3607;&#3637;&#3656;&#3626;&#3635;&#3588;&#3633;&#3597;&#3588;&#3639;&#3629;&#3585;&#3634;&#3619;&#3648;&#3619;&#3637;&#3618;&#3591;&#3621;&#3635;&#3604;&#3633;&#3610;&#3605;&#3657;&#3629;&#3591;&#3606;&#3641;&#3585;&#3605;&#3657;&#3629;&#3591;&#3604;&#3657;&#3623;&#3618;")
# ตรวจสอบให้แน่ใจว่าคุณได้กำหนดค่าที่ถูกต้องให้กับ `boolean_vector` ค่าที่ถูกต้องควรเป็น `c(TRUE, FALSE, TRUE)` โดยไม่มีเครื่องหมาย `\"` ใดๆทั้งสิ้น! ที่สำคัญคือการเรียงลำดับต้องถูกต้องด้วย

success_msg <- paste("&#3618;&#3629;&#3617;&#3648;&#3618;&#3637;&#3656;&#3618;&#3617;&#3626;&#3640;&#3604;&#3654;&#33;&#32;&#3585;&#3634;&#3619;&#3648;&#3614;&#3636;&#3656;&#3617;&#3623;&#3657;&#3609;&#3623;&#3619;&#3619;&#3588;&#3604;&#3657;&#3634;&#3609;&#3627;&#3621;&#3633;&#3591;&#32;&#99;&#111;&#109;&#109;&#97;&#32;&#3586;&#3657;&#3634;&#3591;&#3651;&#3609;&#32;&#102;&#117;&#110;&#99;&#116;&#105;&#111;&#110;", "`c()`", "&#3592;&#3632;&#3594;&#3656;&#3623;&#3618;&#3607;&#3635;&#3651;&#3627;&#3657;&#3650;&#3588;&#3657;&#3604;&#3586;&#3629;&#3591;&#3588;&#3640;&#3603;&#3629;&#3656;&#3634;&#3609;&#3591;&#3656;&#3634;&#3618;&#3586;&#3638;&#3657;&#3609;&#32;&#3648;&#3619;&#3634;&#3617;&#3634;&#3621;&#3629;&#3591;&#3613;&#3638;&#3585;&#3626;&#3619;&#3657;&#3634;&#3591;&#32;&#118;&#101;&#99;&#116;&#111;&#114;&#32;&#3585;&#3633;&#3609;&#3629;&#3637;&#3585;&#3626;&#3633;&#3585;&#3627;&#3609;&#3656;&#3629;&#3618;&#3604;&#3637;&#3652;&#3627;&#3617;&#63;")
# ยอมเยี่ยมสุดๆ! การเพิ่มว้นวรรคด้านหลัง comma ข้างใน function `c()` จะช่วยทำให้โค้ดของคุณอ่านง่ายขึ้น เรามาลองฝึกสร้าง vector กันอีกสักหน่อยดีไหม?

test_object("numeric_vector", undefined_msg = msg, incorrect_msg = msg)
test_object("character_vector", undefined_msg = msg, incorrect_msg = msg)
test_object("boolean_vector",
            incorrect_msg = incorrect_msg)
success_msg(success_msg)
```


--- type:NormalExercise xp:100 skills:1 key:9f41229dbc
## การสร้าง vector (3)

1 สัปดาห์ผ่านไปกับการใช้ชีวิตใน Las Vegas แต่ดูเหมือนคุณจะทำเงินจากการพนันได้ไม่เท่าที่หวังไว้ในตอนแรก ดังนั้นคุณจึงตัดสินใจว่าถึงเวลาแล้วที่จะต้องหวังพึ่งพลังในการวิเคราะห์ข้อมูลด้วย R!

แต่ก่อนที่จะเริ่มทำการวิเคราะห์ คุณคิดว่าคุณอยากดูข้อมูลผลกำไร / ขาดทุน ทั้งหมดภายใน 1 สัปดาห์ที่ผ่านมาเสียก่อน:

สำหรับเกม poker `poker_vector`: 

- วันจันทร์ คุณกำไร $140
- วันอังคาร คุณขาดทุน $50
- วันพุธ คุณกำไร $20 
- วันพฤหัส คุณขาดทุน $120
- วันศุกร์ คุณกำไร $240

สำหรับเกม roulette `roulette_vector`: 

- วันจันทร์ คุณขาดทุน $24
- วันอังคาร คุณขาดทุน $50
- วันพุธ คุณกำไร $100
- วันพฤหัส คุณขาดทุน $350
- วันศุกร์ คุณกำไร $10

ในการที่จะนำข้อมูลเหล่านี้ไปใช้ใน R คุณจะต้องสร้างตัวแปร `poker_vector` และ `roulette_vector`.

*** =instructions
เก็บ vector ของผลกำไร / ขาดทุนแต่ละครั้งในการเล่นเกม roulette ลงไปในตัวแปร `roulette_vector`.

*** =hint
จากตัวอย่างที่ให้ไว้ เรามีผลกำไร / ขาดทุนจากเกม poker เก็บไว้ในตัวแปร `poker_vector` คุณก็แค่ต้องนำตัวอย่างนี้ไปปรับเปลี่ยนให้เหมาะสมกับผลกำไร / ขาดทุนของเกม roulette และตัวแปร `roulette_vector` และอย่าลืมว่าเราต้องให้เครื่องหมายลบกับการแพ้พนันเพราะเราเสียเงินในการพนันครั้งนั้นๆ

*** =sample_code
```{r}
# Poker winnings from Monday to Friday
poker_vector <- c(140, -50, 20, -120, 240)

# Roulette winnings from Monday to Friday
roulette_vector <-  
```

*** =solution
```{r}
# Poker winnings from Monday to Friday
poker_vector <- c(140, -50, 20, -120, 240)

# Roulette winnings from Monday to Friday
roulette_vector <- c(-24, -50, 100, -350, 10)
```

*** =sct
```{r}
poker_incorrect <- paste("&#3605;&#3619;&#3623;&#3592;&#3626;&#3629;&#3610;&#3651;&#3627;&#3657;&#3649;&#3609;&#3656;&#3651;&#3592;&#3623;&#3656;&#3634;&#3588;&#3640;&#3603;&#3652;&#3604;&#3657;&#3585;&#3635;&#3627;&#3609;&#3604;&#3588;&#3656;&#3634;&#3607;&#3637;&#3656;&#3606;&#3641;&#3585;&#3605;&#3657;&#3629;&#3591;&#3651;&#3627;&#3657;", "`poker_vector`")
# ตรวจสอบให้แน่ใจว่าคุณได้กำหนดค่าที่ถูกต้องให้ `poker_vector`

roulette_incorrect <- paste("&#3605;&#3619;&#3623;&#3592;&#3626;&#3629;&#3610;&#3651;&#3627;&#3657;&#3649;&#3609;&#3656;&#3651;&#3592;&#3623;&#3656;&#3634;&#3588;&#3640;&#3603;&#3652;&#3604;&#3657;&#3585;&#3635;&#3627;&#3609;&#3604;&#3588;&#3656;&#3634;&#3607;&#3637;&#3656;&#3606;&#3641;&#3585;&#3605;&#3657;&#3629;&#3591;&#3651;&#3627;&#3657;", "`roulette_vector`", "&#3649;&#3621;&#3632;&#3586;&#3657;&#3629;&#3617;&#3641;&#3621;&#3605;&#3657;&#3629;&#3591;&#3648;&#3619;&#3637;&#3618;&#3591;&#3621;&#3635;&#3604;&#3633;&#3610;&#3629;&#3618;&#3656;&#3634;&#3591;&#3606;&#3641;&#3585;&#3605;&#3657;&#3629;&#3591;&#3604;&#3657;&#3623;&#3618;&#3609;&#3632;")
# ตรวจสอบให้แน่ใจว่าคุณได้กำหนดค่าที่ถูกต้องให้ `roulette_vector` และข้อมูลต้องเรียงลำดับอย่างถูกต้องด้วยนะ

success_msg <- "&#3604;&#3637;&#3617;&#3634;&#3585;&#33;&#32;&#3651;&#3609;&#3585;&#3634;&#3619;&#3648;&#3594;&#3655;&#3588;&#3588;&#3656;&#3634;&#3586;&#3629;&#3591;&#3586;&#3657;&#3629;&#3617;&#3641;&#3621;&#3651;&#3609;&#32;&#118;&#101;&#99;&#116;&#111;&#114;&#32;&#3592;&#3635;&#3652;&#3623;&#3657;&#3623;&#3656;&#3634;&#3648;&#3619;&#3634;&#3626;&#3634;&#3617;&#3634;&#3619;&#3606;&#3614;&#3636;&#3617;&#3614;&#3660;&#3594;&#3639;&#3656;&#3629;&#3605;&#3633;&#3623;&#3649;&#3611;&#3619;&#32;&#118;&#101;&#99;&#116;&#111;&#114;&#32;&#3609;&#3633;&#3657;&#3609;&#3654;&#3621;&#3591;&#3652;&#3611;&#3651;&#3609;&#32;&#67;&#111;&#110;&#115;&#111;&#108;&#101;&#32;&#3649;&#3621;&#3657;&#3623;&#3585;&#3604;&#32;&#69;&#110;&#116;&#101;&#114;&#32;&#3652;&#3604;&#3657;&#3648;&#3621;&#3618;"
# ดีมาก! จำไว้ว่าเราสามารถพิมพ์ชื่อตัวแปร vector ลงไปใน Console แล้วกด Enter เพื่อเช็คค่าของข้อมูลข้างใน vector นั้นๆได้เลย

test_object("poker_vector", incorrect_msg = poker_incorrect)
test_object("roulette_vector", incorrect_msg = roulette_incorrect)
success_msg(success_msg)
```


--- type:NormalExercise xp:100 skills:1 key:3b0b80b192
## การตั้งชื่อให้ข้อมูลภายใน vector

สำหรับนักวิเคราะห์ข้อมูล การเข้าใจและมองเห็นภาพรวมของข้อมูลที่คุณกำลังใช้อยู่เป็นเรื่องสำคัญมาก คุณควรจะเข้าใจด้วยว่าข้อมูลแต่ละตัวภายใน vector นั้นแสดงถึงอะไร

ในแบบฝึกหัดก่อนหน้านี้ เราได้เรียนรู้การสร้าง vector ที่เก็บข้อมูลผลกำไร / ขาดทุน จากการพนันของคุณเอาไว้ ข้อมูลแต่ละตัว(หรือที่เราเรียกว่า element) ใน vector เป็นตัวแทนของจำนวนเงินที่คุณได้หรือเสียในแต่ละวัน แต่เรายังไม่มีอะไรที่บอกได้ว่าข้อมูลแต่ละตัวเป็นข้อมูลของวันไหน มันน่าจะเป็นเรื่องดีถ้าเราระบุชื่อวันให้กับข้อมูลภายใน vector ด้วย เพราะนั่นจะช่วยให้เราเข้าใจข้อมูลได้ง่ายขึ้น!

คุณสามารถตั้งชื่อให้กับข้อมูลแต่ละตัวภายใน vector ได้โดยการใช้ function `names()` ลองดูโค้ดด้านล่างเป็นตัวอย่าง:

```
some_vector <- c("John Doe", "poker player")
names(some_vector) <- c("Name", "Profession")
```

โค้ดเริ่มจากการสร้างตัวแปร `some_vector` เพื่อให้เก็บค่าของ vector ที่มีข้อมูล 2 ตัว จากนั้นเราตั้งชื่อข้อมูลตัวแรกว่า `Name` และตั้งชื่อให้ตัวที่ 2 ว่า `Profession` ถ้าเราสั่งให้ R แสดงค่าของ vector นี้ออกมา Console จะทำการแสดงผลตามด้านล่าง:

```
          Name     Profession 
    "John Doe" "poker player" 
```

*** =instructions
- โค้ดทางด้านขวามือทำการตั้งชื่อให้กับข้อมูลแต่ละตัวใน `poker_vector` ด้วยชื่อวันในสัปดาห์ ให้คุณลองทำแบบเดียวกันกับ `roulette_vector` ดู

*** =hint
คุณสามารถใช้คำสั่ง `names(roulette_vector)` เพื่อตั้งชื่อให้กับข้อมูลแต่ละตัวใน `roulette_vector` ได้ ตรวจสอบให้แน่ใจว่าคุณได้ตั้งชื่อวันอย่างถูกต้อง และอย่าลืมว่า R นั้นมีความเป็น case sensitive!

*** =sample_code
```{r}
# Poker winnings from Monday to Friday
poker_vector <- c(140, -50, 20, -120, 240)

# Roulette winnings from Monday to Friday
roulette_vector <- c(-24, -50, 100, -350, 10)

# Assign days as names of poker_vector
names(poker_vector) <- c("Monday", "Tuesday", "Wednesday", "Thursday", "Friday")

# Assign days as names of roulette_vectors
```

*** =solution
```{r}
# Poker winnings from Monday to Friday
poker_vector <- c(140, -50, 20, -120, 240)

# Roulette winnings from Monday to Friday
roulette_vector <- c(-24, -50, 100, -350, 10)

# Assign days as names of poker_vector
names(poker_vector) <- c("Monday", "Tuesday", "Wednesday", "Thursday", "Friday")

# Assign days as names of roulette_vectors
names(roulette_vector) <- c("Monday", "Tuesday", "Wednesday", "Thursday", "Friday")
```

*** =sct
```{r}
poker_incorrect <- paste("&#3629;&#3618;&#3656;&#3634;&#3648;&#3611;&#3621;&#3637;&#3656;&#3618;&#3609;&#3588;&#3656;&#3634;&#32;&#118;&#101;&#99;&#116;&#111;&#114;&#32;&#3607;&#3637;&#3656;&#3585;&#3635;&#3627;&#3609;&#3604;&#3651;&#3627;&#3657;&#3585;&#3633;&#3610;&#3605;&#3633;&#3623;&#3649;&#3611;&#3619;", "`poker_vector`")
# อย่าเปลี่ยนค่า vector ที่กำหนดให้กับตัวแปร `poker_vector`

roulette_incorrect <- paste("&#3629;&#3618;&#3656;&#3634;&#3648;&#3611;&#3621;&#3637;&#3656;&#3618;&#3609;&#3588;&#3656;&#3634;&#32;&#118;&#101;&#99;&#116;&#111;&#114;&#32;&#3607;&#3637;&#3656;&#3585;&#3635;&#3627;&#3609;&#3604;&#3651;&#3627;&#3657;&#3585;&#3633;&#3610;&#3605;&#3633;&#3623;&#3649;&#3611;&#3619;", "`roulette_vector`")
# อย่าเปลี่ยนค่า vector ที่กำหนดให้กับตัวแปร `roulette_vector`

poker_incorrect_eq <- paste("&#3607;&#3637;&#3656;&#3588;&#3640;&#3603;&#3605;&#3657;&#3629;&#3591;&#3607;&#3635;&#3588;&#3639;&#3629;&#3649;&#3588;&#3656;&#3605;&#3633;&#3657;&#3591;&#3594;&#3639;&#3656;&#3629;&#3651;&#3627;&#3657;&#3649;&#3605;&#3656;&#3621;&#3632;&#32;&#101;&#108;&#101;&#109;&#101;&#110;&#116;&#32;&#3586;&#3629;&#3591;", "`roulette vector`", "&#3648;&#3607;&#3656;&#3634;&#3609;&#3633;&#3657;&#3609;&#32;&#3629;&#3618;&#3656;&#3634;&#3648;&#3611;&#3621;&#3637;&#3656;&#3618;&#3609;&#3594;&#3639;&#3656;&#3629;&#3607;&#3637;&#3656;&#3648;&#3619;&#3634;&#3605;&#3633;&#3657;&#3591;&#3651;&#3627;&#3657;&#3585;&#3633;&#3610;&#3649;&#3605;&#3656;&#3621;&#3632;&#32;&#101;&#108;&#101;&#109;&#101;&#110;&#116;&#32;&#3586;&#3629;&#3591;", "`poker_vector`")
# ที่คุณต้องทำคือแค่ตั้งชื่อให้แต่ละ element ของ `roulette vector` &#3651;&#3627;&#3657;&#3588;&#3640;&#3603;&#3651;&#3594;&#3657;&#32;&#118;&#101;&#99;&#116;&#111;&#114;&#32;&#3648;&#3604;&#3637;&#3618;&#3623;&#3585;&#3633;&#3609;&#3585;&#3633;&#3610;&#3607;&#3637;&#3656;&#3648;&#3619;&#3634;&#3651;&#3594;&#3657;&#3605;&#3633;&#3657;&#3591;&#3594;&#3639;&#3656;&#3629;&#3651;&#3627;&#3657;&#3586;&#3657;&#3629;&#3617;&#3641;&#3621;&#3651;&#3609;ท่านั้น อย่าเปลี่ยนชื่อที่เราตั้งให้กับแต่ละ element ของ `poker_vector`

roulette_incorrect_eq <- paste("&#3651;&#3627;&#3657;&#3588;&#3640;&#3603;&#3651;&#3594;&#3657;&#32;&#118;&#101;&#99;&#116;&#111;&#114;&#32;&#3648;&#3604;&#3637;&#3618;&#3623;&#3585;&#3633;&#3609;&#3585;&#3633;&#3610;&#3607;&#3637;&#3656;&#3648;&#3619;&#3634;&#3651;&#3594;&#3657;&#3605;&#3633;&#3657;&#3591;&#3594;&#3639;&#3656;&#3629;&#3651;&#3627;&#3657;&#3586;&#3657;&#3629;&#3617;&#3641;&#3621;&#3651;&#3609;", "`poker_vector`", "&#3651;&#3609;&#3585;&#3634;&#3619;&#3605;&#3633;&#3657;&#3591;&#3594;&#3639;&#3656;&#3629;&#3651;&#3627;&#3657;&#3585;&#3633;&#3610;&#3586;&#3657;&#3629;&#3617;&#3641;&#3621;&#3651;&#3609;", "`roulette_vector`")
# ให้คุณใช้ vector เดียวกันกับที่เราใช้ตั้งชื่อให้ข้อมูลใน `poker_vector` ในการตั้งชื่อให้กับข้อมูลใน `roulette_vector`

test_object("poker_vector", incorrect_msg = poker_incorrect)
test_object("roulette_vector", incorrect_msg = roulette_incorrect)
test_object("poker_vector", eq_condition = "equal", incorrect_msg = poker_incorrect_eq)
test_object("roulette_vector", eq_condition = "equal", incorrect_msg = roulette_incorrect_eq)
success_msg("Well done! Continue to the next exercise.")
```


--- type:NormalExercise xp:100 skills:1 key:6858c65a4a
## การตั้งชื่อให้ข้อมูลภายใน vector (2)

ถ้าคุณอยากเป็นนักสถิติที่ดี บางครั้งคุณก็ต้องทำงานอย่างขี้เกียจบ้าง (แต่ต้องใช้วิธีที่ฉลาดนะ!)

ในแบบฝึกหัดก่อนหน้านี้ การต้องมานั่งพิมพ์ชื่อวันทีละวันอาจทำให้คุณรู้สึกเบื่อ แต่ไม่ต้องห่วง! จริงๆแล้วเรามีวิธีที่สะดวกกว่านั้นซึ่งจะช่วยให้คุณไม่ต้องพิมพ์ชื่อวันซ้ำๆ ที่คุณต้องทำก็เพียงแค่เก็บรายชื่อวันในสัปดาห์(แบบเป็น vector) เอาไว้ใน**ตัวแปร**! 

ยังจำตอนที่คุณสร้าง vector สำหรับผลการพนันเกม poker และ roulette ได้ไหม? คุณสามารถสร้างตัวแปรสำหรับเก็บรายชื่อวันในสัปดาห์ได้ด้วยวิธีเดียวกัน เพียงแค่นี้คุณก็จะสามารถเรียกรายชื่อวันในสัปดาห์มาใช้เมื่อไรก็ได้!

*** =instructions
- เราได้สร้างตัวแปร `days_vector` พร้อมรายชื่อวันในสัปดาห์รอไว้ให้แล้ว
- ใช้ตัวแปร `days_vector` ในการตั้งชื่อให้กับข้อมูลภายในตัวแปร `poker_vector` และ `roulette_vector`.

*** =hint
คุณสามารถใช้คำสั่ง `names(poker_vector) <- days_vector` ในการตั้งชื่อให้กับข้อมูลแต่ะตัวที่อยู่ใน `poker_vector` ซึ่งคำสั่งนี้สามารถนำไปประยุกต์ใช้กับ `roulette_vector` ได้เช่นกัน

*** =pre_exercise_code
```{r}
# no pec
```

*** =sample_code
```{r}
# Poker winnings from Monday to Friday
poker_vector <- c(140, -50, 20, -120, 240)

# Roulette winnings from Monday to Friday
roulette_vector <- c(-24, -50, 100, -350, 10)

# The variable days_vector
days_vector <- c("Monday", "Tuesday", "Wednesday", "Thursday", "Friday")
 
# Assign the names of the day to roulette_vector and poker_vector
names(poker_vector) <-   
names(roulette_vector) <-
```

*** =solution
```{r}
# Poker winnings from Monday to Friday
poker_vector <- c(140, -50, 20, -120, 240)

# Roulette winnings from Monday to Friday
roulette_vector <- c(-24, -50, 100, -350, 10)

# The variable days_vector
days_vector <- c("Monday", "Tuesday", "Wednesday", "Thursday", "Friday")

# Assign the names of the day to roulette_vector and poker_vector
names(poker_vector) <- days_vector
names(roulette_vector) <- days_vector
```

*** =sct
```{r}
msg <- paste("&#3629;&#3618;&#3656;&#3634;&#3648;&#3611;&#3621;&#3637;&#3656;&#3618;&#3609;&#3649;&#3611;&#3621;&#3591;&#3605;&#3633;&#3623;&#3649;&#3611;&#3619;", "`poker_vector`, `roulette_vector`", "&#3627;&#3619;&#3639;&#3629;", "`days_vector`")
# อย่าเปลี่ยนแปลงตัวแปร `poker_vector`, `roulette_vector` หรือ `days_vector`

test_object("poker_vector", undefined_msg = msg, incorrect_msg = msg)
test_object("roulette_vector", undefined_msg = msg, incorrect_msg = msg)
test_object("days_vector", undefined_msg = msg, incorrect_msg = msg)

incorrect_msg <- paste("&#3605;&#3619;&#3623;&#3592;&#3626;&#3629;&#3610;&#3651;&#3627;&#3657;&#3649;&#3609;&#3656;&#3651;&#3592;&#3623;&#3656;&#3634;&#3588;&#3640;&#3603;&#3652;&#3604;&#3657;&#3651;&#3594;&#3657;&#3605;&#3633;&#3623;&#3649;&#3611;&#3619;", "`days_vector`", "&#3651;&#3609;&#3585;&#3634;&#3619;&#3605;&#3633;&#3657;&#3591;&#3594;&#3639;&#3656;&#3629;&#3651;&#3627;&#3657;&#3585;&#3633;&#3610;&#3586;&#3657;&#3629;&#3617;&#3641;&#3621;&#3616;&#3634;&#3618;&#3651;&#3609;")
# ตรวจสอบให้แน่ใจว่าคุณได้ใช้ตัวแปร `days_vector` ในการตั้งชื่อให้กับข้อมูลภายใน

success_msg <- "&#3648;&#3618;&#3637;&#3656;&#3618;&#3617;&#3652;&#3611;&#3648;&#3621;&#3618;&#33;&#32;&#3592;&#3635;&#3652;&#3623;&#3657;&#3623;&#3656;&#3634;&#3588;&#3640;&#3603;&#3588;&#3623;&#3619;&#3627;&#3621;&#3637;&#3585;&#3648;&#3621;&#3637;&#3656;&#3618;&#3591;&#3585;&#3634;&#3619;&#3614;&#3636;&#3617;&#3614;&#3660;&#3650;&#3588;&#3657;&#3604;&#3648;&#3604;&#3636;&#3617;&#3595;&#3657;&#3635;&#3654;&#3650;&#3604;&#3618;&#3652;&#3617;&#3656;&#3592;&#3635;&#3648;&#3611;&#3655;&#3609;&#32;&#3606;&#3657;&#3634;&#3614;&#3619;&#3657;&#3629;&#3617;&#3649;&#3621;&#3657;&#3623;&#3585;&#3655;&#3652;&#3611;&#3648;&#3619;&#3637;&#3618;&#3609;&#3619;&#3641;&#3657;&#3648;&#3619;&#3639;&#3656;&#3629;&#3591;&#3585;&#3634;&#3619;&#3588;&#3635;&#3609;&#3623;&#3603;&#3650;&#3604;&#3618;&#3651;&#3594;&#3657;&#32;&#118;&#101;&#99;&#116;&#111;&#114;&#32;&#3651;&#3609;&#3649;&#3610;&#3610;&#3613;&#3638;&#3585;&#3627;&#3633;&#3604;&#3605;&#3656;&#3629;&#3652;&#3611;&#3652;&#3604;&#3657;&#3648;&#3621;&#3618;"
# เยี่ยมไปเลย! จำไว้ว่าคุณควรหลีกเลี่ยงการพิมพ์โค้ดเดิมซ้ำๆโดยไม่จำเป็น ถ้าพร้อมแล้วก็ไปเรียนรู้เรื่องการคำนวณโดยใช้ vector ในแบบฝึกหัดต่อไปได้เลย

test_object("poker_vector", eq_condition = "equal", incorrect_msg = paste(incorrect_msg, "`poker_vector`"))
test_object("roulette_vector", eq_condition = "equal", incorrect_msg = paste(incorrect_msg, "`roulette_vector`"))
success_msg(success_msg)
```


--- type:NormalExercise xp:100 skills:1 key:da995f099f
## การคำนวณด้วย vector

ตอนนี้คุณก็รู้จักวิธีการตั้งชื่อให้กับข้อมูลภายใน vector เรียบร้อย เราจะไปต่อกันที่การคำนวณทางคณิตศาสตร์ด้วย vector กันเลย

ถ้าเกิดคุณอยากจะรู้ว่า:

- โดยรวมแล้ว กำไร / ขาดทุน ต่อวันของคุณมีค่าเป็นเท่าไร?
- เมื่อรวมกำไรและขาดทุนตลอดสัปดาห์ที่ผ่านมา สรุปแล้วคุณขาดทุนหรือไม่?
- เมื่อพิจารณาเกม poker กับ roulette แยกกัน สรุปคุณได้กำไรหรือขาดทุนในแต่ละเกม?

ในการหาคำตอบของคำถามเหล่านี้ คุณจะต้องทำการคำนวณทางคณิตศาสตร์ด้วย vector

ใน R การนำ vector สองตัวมาบวกกันนั่นมีค่าเท่ากับการนำข้อมูลภายใน vector มาบวกกันทีละคู่ เพื่อให้เห็นภาพได้ง่ายขึ้น คำสั่งที่แสดงอยู่ด้านล่างทั้ง 3 คำสั่งถือว่ามีค่าเท่ากันทั้งหมด:

```
c(1, 2, 3) + c(4, 5, 6)
c(1 + 4, 2 + 5, 3 + 6)
c(5, 7, 9)
```

คุณสามารถทำการคำนวณโดยใช้ตัวแปรที่มีการเก็บค่า vector เอาไว้ได้เช่นกัน:

```
a <- c(1, 2, 3) 
b <- c(4, 5, 6)
c <- a + b
```

*** =instructions
- นำตัวแปร `A_vector` และ `B_vector` มาบวกกัน แล้วเก็บผลลัพธ์ไว้ในตัวแปร `total_vector`.
- ลองดูว่าผลลัพธ์เป็นอย่างไรโดยการสั่งให้ R แสดงค่า `total_vector`.

*** =hint
ใช้เครื่องหมาย `+` ในการบวก `A_vector` ด้วย `B_vector` จากนั้นใช้คำสั่ง `<-` เพื่อกำหนดค่าผลลัพธ์ให้กับ `total_vector`.

*** =pre_exercise_code
```{r}
# no pec
```

*** =sample_code
```{r}
A_vector <- c(1, 2, 3)
B_vector <- c(4, 5, 6)

# Take the sum of A_vector and B_vector
total_vector <- 
  
# Print out total_vector

```

*** =solution
```{r}
A_vector <- c(1, 2, 3)
B_vector <- c(4, 5, 6)

# Take the sum of A_vector and B_vector
total_vector <- A_vector + B_vector

# Print out total_vector
total_vector
```

*** =sct
```{r}
msg <- paste("&#3629;&#3618;&#3656;&#3634;&#3648;&#3611;&#3621;&#3637;&#3656;&#3618;&#3609;&#3649;&#3611;&#3621;&#3591;&#3588;&#3656;&#3634;&#3607;&#3637;&#3656;&#3648;&#3619;&#3634;&#3605;&#3633;&#3657;&#3591;&#3652;&#3623;&#3657;&#3651;&#3627;&#3657;&#3585;&#3633;&#3610;", "`A_vector`", "&#3649;&#3621;&#3632;", "`B_vector`!")
# อย่าเปลี่ยนแปลงค่าที่เราตั้งไว้ให้กับ `A_vector` และ `B_vector`!"

incorrect_msg_obj <- paste("&#3605;&#3619;&#3623;&#3592;&#3626;&#3629;&#3610;&#3651;&#3627;&#3657;&#3649;&#3609;&#3656;&#3651;&#3592;&#3623;&#3656;&#3634;&#3652;&#3604;&#3657;&#3585;&#3635;&#3627;&#3609;&#3604;&#3588;&#3656;&#3634;", "`total_vector`", "&#3651;&#3627;&#3657;&#3648;&#3607;&#3656;&#3634;&#3585;&#3633;&#3610;&#3612;&#3621;&#3610;&#3623;&#3585;&#3619;&#3632;&#3627;&#3623;&#3656;&#3634;&#3591;", "`A_vector`", "&#3649;&#3621;&#3632;", "`B_vector`")
# ตรวจสอบให้แน่ใจว่าได้กำหนดค่า `total_vector` ให้เท่ากับผลบวกระหว่าง `A_vector` และ `B_vector`

incorrect_msg_output <- paste("&#3588;&#3640;&#3603;&#3605;&#3657;&#3629;&#3591;&#3626;&#3633;&#3656;&#3591;&#3651;&#3627;&#3657;&#32;&#82;&#32;&#3649;&#3626;&#3604;&#3591;&#3588;&#3656;&#3634;&#3586;&#3629;&#3591;", "`total_vector`", "&#3604;&#3657;&#3623;&#3618;&#33;&#32;&#3649;&#3588;&#3656;&#3614;&#3636;&#3617;&#3614;&#3660;", "`total_vector`", "&#3621;&#3591;&#3652;&#3611;&#3610;&#3609;&#3610;&#3619;&#3619;&#3607;&#3633;&#3604;&#3651;&#3627;&#3617;&#3656;&#3585;&#3655;&#3614;&#3629;")
# คุณต้องสั่งให้ R แสดงค่าของ `total_vector` ด้วย! แค่พิมพ์ `total_vector` ลงไปบนบรรทัดใหม่ก็พอ

success_msg <- "&#3607;&#3635;&#3652;&#3604;&#3657;&#3604;&#3637;&#3617;&#3634;&#3585;&#33;&#32;&#3652;&#3611;&#3604;&#3641;&#3649;&#3610;&#3610;&#3613;&#3638;&#3585;&#3627;&#3633;&#3604;&#3605;&#3656;&#3629;&#3652;&#3611;&#3585;&#3633;&#3609;&#3648;&#3621;&#3618;"
# ทำได้ดีมาก! ไปดูแบบฝึกหัดต่อไปกันเลย

test_object("A_vector", undefined_msg = msg, incorrect_msg = msg)
test_object("B_vector", undefined_msg = msg, incorrect_msg = msg)
test_object("total_vector", incorrect_msg = incorrect_msg_obj)
test_output_contains("total_vector", incorrect_msg = incorrect_msg_output)
success_msg(success_msg)
```


--- type:NormalExercise xp:100 skills:1 key:2969d8ed65
## การคำนวณด้วย vector (2)

ทีนี้คุณก็น่าจะพอเข้าใจขึ้นมาบ้างแล้วว่า R ทำการบวก vector เข้าด้วยกันได้ยังไง งั้นเราลองมาหาคำตอบให้กับคำถามแรกของเรากัน การจะหาผลกำไร / ขาดทุนทั้งหมดของแต่ละวันได้ คุณจะต้องนำกำไร / ขาดทุนในแต่ละวันของเกม poker และ roulette มารวมกันเสียก่อน!

ที่คุณต้องทำไม่ใช่เรื่องยากเลย แค่นำตัวแปร `roulette_vector` กับ `poker_vector` มาบวกกันก็ได้คำตอบแล้ว

*** =instructions
กำหนดให้ตัวแปร `total_daily` มีค่าเท่ากับผลกำไร / ขาดทุนทั้งหมดต่อวัน (เกม poker และ roulette รวมกัน).

*** =hint
สิ่งที่คุณต้องทำก็คล้ายๆกับแบบฝึกหัดที่แล้ว แค่นำ vector มาบวกกันแล้วเก็บค่าผลลัพธ์ไว้ในตัวแปร `total_daily`.

*** =pre_exercise_code
```{r}
# no pec
```

*** =sample_code
```{r}
# Poker and roulette winnings from Monday to Friday:
poker_vector <- c(140, -50, 20, -120, 240)
roulette_vector <- c(-24, -50, 100, -350, 10)
days_vector <- c("Monday", "Tuesday", "Wednesday", "Thursday", "Friday")
names(poker_vector) <- days_vector
names(roulette_vector) <- days_vector

# Assign to total_daily how much you won/lost on each day
total_daily <- 
```

*** =solution
```{r}
# Poker and roulette winnings from Monday to Friday:
poker_vector <- c(140, -50, 20, -120, 240)
roulette_vector <- c(-24, -50, 100, -350, 10)
days_vector <- c("Monday", "Tuesday", "Wednesday", "Thursday", "Friday")
names(poker_vector) <- days_vector
names(roulette_vector) <- days_vector

# Assign to total_daily how much you won/lost on each day
total_daily <- poker_vector + roulette_vector
```

*** =sct
```{r}
msg <- paste("&#3629;&#3618;&#3656;&#3634;&#3648;&#3611;&#3621;&#3637;&#3656;&#3618;&#3609;&#3649;&#3611;&#3621;&#3591;&#3594;&#3639;&#3656;&#3629;&#3649;&#3621;&#3632;&#3588;&#3656;&#3634;&#3607;&#3637;&#3656;&#3648;&#3619;&#3634;&#3585;&#3635;&#3627;&#3609;&#3604;&#3651;&#3627;&#3657;&#3585;&#3633;&#3610;&#3605;&#3633;&#3623;&#3649;&#3611;&#3619;", "`poker_vector`", "&#3649;&#3621;&#3632;", "`roulette_vector`") 
# อย่าเปลี่ยนแปลงชื่อและค่าที่เรากำหนดให้กับตัวแปร `poker_vector` และ `roulette_vector`

test_object("days_vector", undefined_msg = msg, incorrect_msg = msg)
test_object("poker_vector", eq_condition = "equal", undefined_msg = msg, incorrect_msg = msg)
test_object("roulette_vector", eq_condition = "equal", undefined_msg = msg, incorrect_msg = msg)

incorrect_msg <- paste("&#3605;&#3619;&#3623;&#3592;&#3626;&#3629;&#3610;&#3651;&#3627;&#3657;&#3649;&#3609;&#3656;&#3651;&#3592;&#3623;&#3656;&#3634;&#3652;&#3604;&#3657;&#3585;&#3635;&#3627;&#3609;&#3604;&#3588;&#3656;&#3634;&#3605;&#3633;&#3623;&#3649;&#3611;&#3619;", "`total_daily`", "&#3651;&#3627;&#3657;&#3648;&#3607;&#3656;&#3634;&#3585;&#3633;&#3610;&#3612;&#3621;&#3619;&#3623;&#3617;&#3619;&#3632;&#3627;&#3623;&#3656;&#3634;&#3591;", "`poker_vector`", "&#3649;&#3621;&#3632;", "`roulette_vector`")
# ตรวจสอบให้แน่ใจว่าได้กำหนดค่าตัวแปร `total_daily` ให้เท่ากับผลรวมระหว่าง `poker_vector` และ `roulette_vector`

success_msg <- "&#3607;&#3635;&#3652;&#3604;&#3657;&#3604;&#3637;&#3617;&#3634;&#3585;&#33;&#32;&#3652;&#3611;&#3604;&#3641;&#3649;&#3610;&#3610;&#3613;&#3638;&#3585;&#3627;&#3633;&#3604;&#3605;&#3656;&#3629;&#3652;&#3611;&#3585;&#3633;&#3609;&#3648;&#3621;&#3618;"
# ทำได้ดีมาก! ไปดูแบบฝึกหัดต่อไปกันเลย 

test_object("total_daily", incorrect_msg = incorrect_msg)

success_msg(success_msg)
```


--- type:NormalExercise xp:100 skills:1 key:e66a56b9f0
## การคำนวณด้วย vector (3)

อ้างอิงจากผลกำไร / ขาดทุนในตัวอย่างที่ผ่านมา บางวันคุณก็มีกำไรแต่บางวันคุณก็ขาดทุน คราวนี้เราจะมาดูที่เงินที่คุณได้ทั้งหมดตลอดสัปดาห์ที่ผ่านมากันบ้าง เผื่อว่าอาจจะทำให้เราเห็นอะไรมากขึ้น

function [`sum()`](http://www.rdocumentation.org/packages/base/functions/sum) จะช่วยให้เราสามารถคำนวณผลรวมของข้อมูลทั้งหมดภายใน vector ได้ ในกรณีที่คุณต้องการหาเงินทั้งหมดที่คุณได้จากเกม poker คุณสามารถใช้โค้ดด้านล่างนี้ในการหาคำตอบได้: 

```
total_poker <- sum(poker_vector)
```

*** =instructions
- คำนวณจำนวนเงินทั้งหมดที่คุณได้จากเกม roulette และเก็บค่าของมันไว้ในตัวแปร `total_roulette`.
- คราวนี้คุณก็มีทั้งจำนวนเงินที่คุณได้จากเกม roulette และจากเกม poker คุณก็สามารถคำนวณจำนวนเงินทั้งหมดที่คุณได้ในสัปดาห์นี้ได้แล้ว อย่าลืมเก็บผลลัพธ์สุดท้ายนี้ไว้ในตัวแปร `total_week` ด้วย
- สั่งให้ R แสดงค่าของตัวแปร `total_week` ซึ่งเป็นคำตอบที่เรากำลังมองหาอยู่

*** =hint
ใช้ function [`sum()`](http://www.rdocumentation.org/packages/base/functions/sum) ในการหาเงินทั้งหมดจากตัวแปร `roulette_vector` จากนั้นให้ `total_week` มีค่าเท่ากับผลบวกระหว่างจำนวนเงินทั้งหมดที่ได้จาก `roulette_vector` และ `poker_vector`

*** =pre_exercise_code
```{r}
# no pec
```

*** =sample_code
```{r}
# Poker and roulette winnings from Monday to Friday:
poker_vector <- c(140, -50, 20, -120, 240)
roulette_vector <- c(-24, -50, 100, -350, 10)
days_vector <- c("Monday", "Tuesday", "Wednesday", "Thursday", "Friday")
names(poker_vector) <- days_vector
names(roulette_vector) <- days_vector

# Total winnings with poker
total_poker <- sum(poker_vector)

# Total winnings with roulette
total_roulette <-  

# Total winnings overall
total_week <- 

# Print out total_week
  
```

*** =solution
```{r}
# Poker and roulette winnings from Monday to Friday:
poker_vector <- c(140, -50, 20, -120, 240)
roulette_vector <- c(-24, -50, 100, -350, 10)
days_vector <- c("Monday", "Tuesday", "Wednesday", "Thursday", "Friday")
names(poker_vector) <- days_vector
names(roulette_vector) <- days_vector

# Total winnings with poker
total_poker <- sum(poker_vector)

# Total winnings with roulette
total_roulette <-  sum(roulette_vector)

# Total winnings overall
total_week <- total_roulette + total_poker

# Print out total_week
total_week
```

*** =sct
```{r}
msg <- paste("&#3629;&#3618;&#3656;&#3634;&#3648;&#3611;&#3621;&#3637;&#3656;&#3618;&#3609;&#3649;&#3611;&#3621;&#3591;&#3594;&#3639;&#3656;&#3629;&#3649;&#3621;&#3632;&#3588;&#3656;&#3634;&#3607;&#3637;&#3656;&#3648;&#3619;&#3634;&#3585;&#3635;&#3627;&#3609;&#3604;&#3651;&#3627;&#3657;&#3585;&#3633;&#3610;&#3605;&#3633;&#3623;&#3649;&#3611;&#3619;", "`poker_vector`", "&#3649;&#3621;&#3632;", "`roulette_vector`") 
# อย่าเปลี่ยนแปลงชื่อและค่าที่เรากำหนดให้กับตัวแปร `poker_vector` และ `roulette_vector`

incorrect_part_1 <- "&#3605;&#3619;&#3623;&#3592;&#3626;&#3629;&#3610;&#3651;&#3627;&#3657;&#3649;&#3609;&#3656;&#3651;&#3592;&#3623;&#3656;&#3634;&#3588;&#3640;&#3603;&#3652;&#3604;&#3657;&#3585;&#3635;&#3627;&#3609;&#3604;&#3588;&#3656;&#3634;&#3651;&#3627;&#3657;&#3585;&#3633;&#3610;"
# ตรวจสอบให้แน่ใจว่าคุณได้กำหนดค่าให้กับ

incorrect_part_2 <- "&#3604;&#3657;&#3623;&#3618;&#3612;&#3621;&#3619;&#3623;&#3617;&#3586;&#3629;&#3591;&#3586;&#3657;&#3629;&#3617;&#3641;&#3621;&#3616;&#3634;&#3618;&#3651;&#3609;"
# ด้วยผลรวมของข้อมูลภายใน

total_week_msg <- paste("&#3604;&#3657;&#3623;&#3618;&#3612;&#3621;&#3619;&#3623;&#3617;&#3586;&#3629;&#3591;", "`total_roulette`", "&#3649;&#3621;&#3632;", "`total_poker`")
# ด้วยผลรวมของ `total_roulette` และ `total_poker`

incorrect_print <- paste("&#3629;&#3618;&#3656;&#3634;&#3621;&#3639;&#3617;&#3626;&#3633;&#3656;&#3591;&#3651;&#3627;&#3657;&#32;&#82;&#32;&#3649;&#3626;&#3604;&#3591;&#3588;&#3656;&#3634;&#3586;&#3629;&#3591;&#3605;&#3633;&#3623;&#3649;&#3611;&#3619;", "`total_week`")
# อย่าลืมสั่งให้ R แสดงค่าของตัวแปร `total_week`

success_msg <- "&#3604;&#3637;&#32;&#3649;&#3605;&#3656;&#3604;&#3641;&#3648;&#3627;&#3617;&#3639;&#3629;&#3609;&#3623;&#3656;&#3634;&#3648;&#3619;&#3634;&#3592;&#3632;&#3617;&#3637;&#3586;&#3656;&#3634;&#3623;&#3619;&#3657;&#3634;&#3618;&#3609;&#3632;&#46;&#46;&#46;"
# ดี แต่ดูเหมือนว่าเราจะมีข่าวร้ายนะ...

test_object("days_vector", undefined_msg = msg, incorrect_msg = msg)
test_object("poker_vector", eq_condition = "equal", undefined_msg = msg, incorrect_msg = msg)
test_object("roulette_vector", eq_condition = "equal", undefined_msg = msg, incorrect_msg = msg)
test_object("total_poker", incorrect_msg = paste(incorrect_part_1, "`total_poker`", incorrect_part2, "`poker_vector`"))
test_object("total_roulette", incorrect_msg = paste(incorrect_part_1, "`total_roulette`", incorrect_part2, "`roulette_vector`"))
test_object("total_week", incorrect_msg = paste(incorrect_part_1, "`total_week`", total_week_msg))

test_output_contains("total_week", incorrect_msg = incorrect_print)
success_msg(success_msg)
```


--- type:NormalExercise xp:100 skills:1 key:f532f5332d
## การเปรียบเทียบตัวแปร

จากการวิเคราะห์ล่าสุดของเรา ดูเหมือนคุณกำลังขาดทุน งั้นนี่ก็เป็นเวลาที่เราควรจะวิเคราะห์ให้ลึกลงไปอีกเพื่อหาวิธีปรับเปลี่ยนกลยุทธ์ในการพนันกันแล้ว! 

หลังจากที่ได้ลองคิดหาสาเหตุแล้ว คุณก็เกิดสงสัยขึ้นมาว่า จะเป็นไปได้ไหมที่ความสามารถในการเล่น roulette ของคุณจะยังไม่ดีพอเมื่อเปรียบเทียบกับความสามารถในการเล่น poker ในการที่จะตรวจสอบข้อสงสัยนี้ เราจะต้องดูว่ากำไรทั้งหมดที่คุณได้จากการเล่น poker มากกว่า (`>`) กำไรที่คุณได้จากการเล่น roulette หรือไม่

*** =instructions
- ใช้ function `sum()` ในการคำนวณ `total_poker` และ `total_roulette` เหมือนกับในแบบฝึกหัดที่แล้ว
- คราวนี้ลองตรวจสอบดูว่าเงินทั้งหมดที่ได้จากการเล่น poker สูงกว่าจำนวนเงินทั้งหมดที่ได้จากการเล่น roulette หรือไม่โดยการเปรียบเทียบ (ใช้เครื่องหมาย `>`) จากนั้นให้ R แสดงผลการเปรียบเทียบออกมาด้วย คุณได้ข้อสรุปว่าอย่างไร? สุดท้ายแล้วคุณควรเน้นทำเงินจากการเล่น poker หรือ roulette กันแน่?

*** =hint
- ที่จริงคำตอบของข้อนี้ถูกคำนวณออกมาแล้วบางส่วนตั้งแต่ตัวอย่างที่แล้ว!
- ในการตรวจสอบว่าเลข 6 มีค่ามากกว่า 5 หรือไม่ คุณต้องพิมพ์คำสั่งว่า `6 > 5` ซึ่งจะให้ผลลัพธ์ออกมาเป็นข้อมูลประเภทตรรกะ (`TRUE` หรือ `FALSE`)

*** =pre_exercise_code
```{r}
# no pec
```

*** =sample_code
```{r}
# Poker and roulette winnings from Monday to Friday:
poker_vector <- c(140, -50, 20, -120, 240)
roulette_vector <- c(-24, -50, 100, -350, 10)
days_vector <- c("Monday", "Tuesday", "Wednesday", "Thursday", "Friday")
names(poker_vector) <- days_vector
names(roulette_vector) <- days_vector

# Calculate total gains for poker and roulette
total_poker <-
total_roulette <-

# Check if you realized higher total gains in poker than in roulette 

```

*** =solution
```{r}
# Poker and roulette winnings from Monday to Friday:
poker_vector <- c(140, -50, 20, -120, 240)
roulette_vector <- c(-24, -50, 100, -350, 10)
days_vector <- c("Monday", "Tuesday", "Wednesday", "Thursday", "Friday")
names(poker_vector) <- days_vector
names(roulette_vector) <- days_vector

# Calculate total gains for poker and roulette
total_poker <- sum(poker_vector)
total_roulette <- sum(roulette_vector)

# Check if you realized higher total gains in poker than in roulette
total_poker > total_roulette
```

*** =sct
```{r}
msg <- paste("&#3629;&#3618;&#3656;&#3634;&#3648;&#3611;&#3621;&#3637;&#3656;&#3618;&#3609;&#3649;&#3611;&#3621;&#3591;&#3594;&#3639;&#3656;&#3629;&#3649;&#3621;&#3632;&#3588;&#3656;&#3634;&#3607;&#3637;&#3656;&#3648;&#3619;&#3634;&#3585;&#3635;&#3627;&#3609;&#3604;&#3651;&#3627;&#3657;&#3585;&#3633;&#3610;&#3605;&#3633;&#3623;&#3649;&#3611;&#3619;", "`poker_vector`", "&#3649;&#3621;&#3632;", "`roulette_vector`") 
# อย่าเปลี่ยนแปลงชื่อและค่าที่เรากำหนดให้กับตัวแปร `poker_vector` และ `roulette_vector`

incorrect_part_2 <- "&#3604;&#3657;&#3623;&#3618;&#3612;&#3621;&#3619;&#3623;&#3617;&#3586;&#3629;&#3591;&#3586;&#3657;&#3629;&#3617;&#3641;&#3621;&#3616;&#3634;&#3618;&#3651;&#3609;"
# ด้วยผลรวมของข้อมูลภายใน

incorrect_compare <- paste("&#3588;&#3640;&#3603;&#3652;&#3604;&#3657;&#3607;&#3635;&#3585;&#3634;&#3619;&#3648;&#3611;&#3619;&#3637;&#3618;&#3610;&#3648;&#3607;&#3637;&#3618;&#3610;&#3605;&#3633;&#3623;&#3649;&#3611;&#3619;&#3629;&#3618;&#3656;&#3634;&#3591;&#3606;&#3641;&#3585;&#3605;&#3657;&#3629;&#3591;&#3627;&#3619;&#3639;&#3629;&#3648;&#3611;&#3621;&#3656;&#3634;&#63;&#32;&#3651;&#3609;&#3585;&#3634;&#3619;&#3605;&#3619;&#3623;&#3592;&#3626;&#3629;&#3610;&#3623;&#3656;&#3634;", "`total_poker`", "&#3617;&#3634;&#3585;&#3585;&#3623;&#3656;&#3634;", "`total_roulette`", "&#3627;&#3619;&#3639;&#3629;&#3652;&#3617;&#3656;&#32;&#3588;&#3640;&#3603;&#3588;&#3623;&#3619;&#3651;&#3594;&#3657;&#3588;&#3635;&#3626;&#3633;&#3656;&#3591;", "`total_poker > total_roulette`")
# คุณได้ทำการเปรียบเทียบตัวแปรอย่างถูกต้องหรือเปล่า? ในการตรวจสอบว่า `total_poker` มากกว่า `total_roulette` หรือไม่ คุณควรใช้คำสั่ง `total_poker > total_roulette`

success_msg <- "&#3607;&#3635;&#3652;&#3604;&#3657;&#3604;&#3637;&#3617;&#3634;&#3585;&#33;&#32;&#3652;&#3611;&#3604;&#3641;&#3649;&#3610;&#3610;&#3613;&#3638;&#3585;&#3627;&#3633;&#3604;&#3605;&#3656;&#3629;&#3652;&#3611;&#3585;&#3633;&#3609;&#3648;&#3621;&#3618;"
# ทำได้ดีมาก! ไปดูแบบฝึกหัดต่อไปกันเลย 

test_object("days_vector", undefined_msg = msg, incorrect_msg = msg)
test_object("poker_vector", eq_condition = "equal", undefined_msg = msg, incorrect_msg = msg)
test_object("roulette_vector", eq_condition = "equal", undefined_msg = msg, incorrect_msg = msg)

test_object("total_poker", incorrect_msg = paste(incorrect_part_1, "`total_poker`", incorrect_part2, "`poker_vector`"))
test_object("total_roulette", incorrect_msg = paste(incorrect_part_1, "`total_roulette`", incorrect_part2, "`roulette_vector`"))
test_output_contains("total_poker > total_roulette", incorrect_msg = incorrect_compare)
success_msg(success_msg)
```


--- type:NormalExercise xp:100 skills:1 key:8d78be44e9
## การเลือกข้อมูลจาก vector

เหมือนสัญชาตญาณของคุณจะถูกต้อง คุณทำกำไรจากเกม poker ได้มากกว่าเกม roulette จริงๆ!

อีกวิธีในการดูว่าคุณเล่นพนันได้ดีแค่ไหนคือการเปรียบเทียบผลกำไร / ขาดทุนของคุณในช่วงเริ่มต้นสัปดาห์กับช่วงปลายสัปดาห์

ในการที่จะทำแบบนั้น คุณจะต้องเลือกข้อมูลบางตัวจาก `total_vector` มาเปรียบเทียบกัน ในการที่เลือกข้อมูลแบบเฉพาะเจาะจงออกมาจาก vector คุณต้องใช้เครื่องหมาย square bracket (`[]`) และระบุลงไปในนั้นว่าข้อมูลที่คุณต้องอยู่ในลำดับที่เท่าไรของ vector เช่น ถ้าคุณต้องการข้อมูลตัวแรกสุดก็ให้พิมพ์ว่า `poker_vector[1]` ถ้าต้องการตัวที่สองก็ให้พิมพ์ว่า `poker_vector[2]` แทน โดยที่ตำแหน่งของข้อมูลจะเริ่มนับจาก 1 ซึ่งจะไม่เหมือนภาษาอื่นๆบางภาษาซึ่งเริ่มนับจาก 0 (concept นี้สามารถเอาไปใช้ได้กับข้อมูลที่เป็น matrix และ data frame ด้วย ซึ่งจะกล่าวถึงในบทต่อๆไป)

*** =instructions
กำหนดให้ตัวแปร `poker_wednesday` มีค่าเท่ากับผลกำไร / ขาดทุนจากการเล่น poker ในวันพุธ

*** =hint
วันพุธจะอยู่ในตำแหน่งที่ 3 ของตัวแปร `poker_vector` นั่นคือคุณสามารถดึงข้อมูลในตำแหน่งนั้นออกมาได้ด้วยคำสั่ง `poker_vector[3]`

*** =pre_exercise_code
```{r}
# no pec
```

*** =sample_code
```{r}
# Poker and roulette winnings from Monday to Friday:
poker_vector <- c(140, -50, 20, -120, 240)
roulette_vector <- c(-24, -50, 100, -350, 10)
days_vector <- c("Monday", "Tuesday", "Wednesday", "Thursday", "Friday")
names(poker_vector) <- days_vector
names(roulette_vector) <- days_vector

# Define a new variable based on a selection
poker_wednesday <- 
```

*** =solution
```{r}
# Poker and roulette winnings from Monday to Friday:
poker_vector <- c(140, -50, 20, -120, 240)
roulette_vector <- c(-24, -50, 100, -350, 10)
days_vector <- c("Monday", "Tuesday", "Wednesday", "Thursday", "Friday")
names(poker_vector) <- days_vector
names(roulette_vector) <- days_vector

# Define a new variable based on a selection
poker_wednesday <- poker_vector[3]
```

*** =sct
```{r}
msg <- paste("&#3629;&#3618;&#3656;&#3634;&#3648;&#3611;&#3621;&#3637;&#3656;&#3618;&#3609;&#3649;&#3611;&#3621;&#3591;&#3594;&#3639;&#3656;&#3629;&#3649;&#3621;&#3632;&#3588;&#3656;&#3634;&#3607;&#3637;&#3656;&#3648;&#3619;&#3634;&#3585;&#3635;&#3627;&#3609;&#3604;&#3651;&#3627;&#3657;&#3585;&#3633;&#3610;&#3605;&#3633;&#3623;&#3649;&#3611;&#3619;", "`poker_vector`", "&#3649;&#3621;&#3632;", "`roulette_vector`") 
# อย่าเปลี่ยนแปลงชื่อและค่าที่เรากำหนดให้กับตัวแปร `poker_vector` และ `roulette_vector`

wed_undefined <- paste("&#3605;&#3619;&#3623;&#3592;&#3626;&#3629;&#3610;&#3651;&#3627;&#3657;&#3649;&#3609;&#3656;&#3651;&#3592;&#3623;&#3656;&#3634;&#3588;&#3640;&#3603;&#3652;&#3604;&#3657;&#3626;&#3619;&#3657;&#3634;&#3591;&#3605;&#3633;&#3623;&#3649;&#3611;&#3619;", "`poker_wednesday`")
# ตรวจสอบให้แน่ใจว่าคุณได้สร้างตัวแปร `poker_wednesday` 

wed_incorrect <- paste("&#3604;&#3641;&#3648;&#3627;&#3617;&#3639;&#3629;&#3609;&#3623;&#3656;&#3634;&#3588;&#3656;&#3634;&#3586;&#3629;&#3591;&#3605;&#3633;&#3623;&#3649;&#3611;&#3619;", "`poker_wednesday`", "&#3592;&#3632;&#3618;&#3633;&#3591;&#3612;&#3636;&#3604;&#3629;&#3618;&#3641;&#3656;&#3609;&#3632;")
# ดูเหมือนว่าค่าของตัวแปร `poker_wednesday` จะยังผิดอยู่นะ

success_msg <- "&#3648;&#3618;&#3637;&#3656;&#3618;&#3617;&#3617;&#3634;&#3585;&#33;&#32;&#3592;&#3619;&#3636;&#3591;&#3654;&#3649;&#3621;&#3657;&#3623;&#32;&#82;&#32;&#3626;&#3634;&#3617;&#3634;&#3619;&#3606;&#3648;&#3621;&#3639;&#3629;&#3585;&#3586;&#3657;&#3629;&#3617;&#3641;&#3621;&#3592;&#3634;&#3585;&#32;&#118;&#101;&#99;&#116;&#111;&#114;&#32;&#3629;&#3629;&#3585;&#3617;&#3634;&#3607;&#3637;&#3621;&#3632;&#3627;&#3621;&#3634;&#3618;&#3654;&#3605;&#3633;&#3623;&#3652;&#3604;&#3657;&#3604;&#3657;&#3623;&#3618;&#32;&#3595;&#3638;&#3656;&#3591;&#3648;&#3619;&#3634;&#3585;&#3635;&#3621;&#3633;&#3591;&#3592;&#3632;&#3626;&#3629;&#3609;&#3623;&#3636;&#3608;&#3637;&#3607;&#3635;&#3651;&#3627;&#3657;&#3588;&#3640;&#3603;&#3651;&#3609;&#3649;&#3610;&#3610;&#3613;&#3638;&#3585;&#3627;&#3633;&#3604;&#3605;&#3656;&#3629;&#3652;&#3611;&#33;"
# เยี่ยมมาก! จริงๆแล้ว R สามารถเลือกข้อมูลจาก vector ออกมาทีละหลายๆตัวได้ด้วย ซึ่งเรากำลังจะสอนวิธีทำให้คุณในแบบฝึกหัดต่อไป!

test_object("days_vector", undefined_msg = msg, incorrect_msg = msg)
test_object("poker_vector", eq_condition = "equal", undefined_msg = msg, incorrect_msg = msg)
test_object("roulette_vector", eq_condition = "equal", undefined_msg = msg, incorrect_msg = msg)
test_object("poker_wednesday", undefined_msg = wed_undefined, incorrect_msg = wed_incorrect)
success_msg(success_msg)
```


--- type:NormalExercise xp:100 skills:1 key:1351521670
## การเลือกข้อมูลจาก vector (2)
bracket 
แล้วถ้าเราต้องการจะวิเคราะห์ผลกำไร / ขาดทุนระหว่างสัปดาห์แทนล่ะ? How about analyzing your midweek results? 

ในการเลือกข้อมูลทีละหลายๆตัว เราจะต้องเปลี่ยนแปลงค่าที่ใส่ลงไปใน square bracket เล็กน้อย สมมติว่าคุณต้องการเลือกข้อมูลกำไร / ขาดทุนวันที่ 1 และ 5 ออกมา ให้ใส่ vector `c(1,5)` ลงไปข้างใน square bracket ลองดูตัวอย่างโค้ดได้ด้านล่าง:

```
poker_vector[c(1, 5)]
```

*** =instructions
กำหนดให้ตัวแปร `poker_midweek` มีค่าเป็นผลกำไร / ขาดทุนของเกม poker ในวันอังคาร พุธ และพฤหัส

*** =hint
คุณต้องใช้ vector `c(2, 3, 4)` ในการระบุตำแหน่งของข้อมูลที่เราจะเลือกจาก `poker_vector`

*** =pre_exercise_code
```{r}
# no pec
``` 

*** =sample_code
```{r}
# Poker and roulette winnings from Monday to Friday:
poker_vector <- c(140, -50, 20, -120, 240)
roulette_vector <- c(-24, -50, 100, -350, 10)
days_vector <- c("Monday", "Tuesday", "Wednesday", "Thursday", "Friday")
names(poker_vector) <- days_vector
names(roulette_vector) <- days_vector

# Define a new variable based on a selection
poker_midweek <- 
```

*** =solution
```{r}
# Poker and roulette winnings from Monday to Friday:
poker_vector <- c(140, -50, 20, -120, 240)
roulette_vector <- c(-24, -50, 100, -350, 10)
days_vector <- c("Monday", "Tuesday", "Wednesday", "Thursday", "Friday")
names(poker_vector) <- days_vector
names(roulette_vector) <- days_vector

# Define a new variable based on a selection
poker_midweek <- poker_vector[c(2, 3, 4)]
```

*** =sct
```{r}
msg <- paste("&#3629;&#3618;&#3656;&#3634;&#3648;&#3611;&#3621;&#3637;&#3656;&#3618;&#3609;&#3649;&#3611;&#3621;&#3591;&#3594;&#3639;&#3656;&#3629;&#3649;&#3621;&#3632;&#3588;&#3656;&#3634;&#3607;&#3637;&#3656;&#3648;&#3619;&#3634;&#3585;&#3635;&#3627;&#3609;&#3604;&#3651;&#3627;&#3657;&#3585;&#3633;&#3610;&#3605;&#3633;&#3623;&#3649;&#3611;&#3619;", "`poker_vector`", "&#3649;&#3621;&#3632;", "`roulette_vector`") 
# อย่าเปลี่ยนแปลงชื่อและค่าที่เรากำหนดให้กับตัวแปร `poker_vector` และ `roulette_vector`

incorrect_msg <- paste("&#3604;&#3641;&#3648;&#3627;&#3617;&#3639;&#3629;&#3609;&#3623;&#3656;&#3634;&#3605;&#3633;&#3623;&#3649;&#3611;&#3619;", "`poker_midweek` ", "&#3592;&#3632;&#3617;&#3637;&#3588;&#3656;&#3634;&#3652;&#3617;&#3656;&#3606;&#3641;&#3585;&#3605;&#3657;&#3629;&#3591;&#32;&#3605;&#3619;&#3623;&#3592;&#3626;&#3629;&#3610;&#3604;&#3641;&#3629;&#3637;&#3585;&#3607;&#3637;&#3623;&#3656;&#3634;&#3588;&#3640;&#3603;&#3652;&#3604;&#3657;&#3651;&#3626;&#3656;&#32;&#118;&#101;&#99;&#116;&#111;&#114;", "`c(2, 3, 4)`", "&#3621;&#3591;&#3651;&#3609;&#3652;&#3611;&#32;&#115;&#113;&#117;&#97;&#114;&#101;&#32;&#98;&#114;&#97;&#99;&#107;&#101;&#116;&#32;&#3627;&#3619;&#3639;&#3629;&#3652;&#3617;&#3656;")
# ดูเหมือนว่าตัวแปร `poker_midweek` จะมีค่าไม่ถูกต้อง ตรวจสอบดูอีกทีว่าคุณได้ใส่ vector `c(2, 3, 4)` ลงในไป square bracket หรือไม่

success_msg <- "&#3648;&#3618;&#3637;&#3656;&#3618;&#3617;&#3617;&#3634;&#3585;&#33;&#32;&#3651;&#3609;&#3649;&#3610;&#3610;&#3613;&#3638;&#3585;&#3627;&#3633;&#3604;&#3605;&#3656;&#3629;&#3652;&#3611;&#3648;&#3619;&#3634;&#3592;&#3632;&#3651;&#3627;&#3657;&#3588;&#3640;&#3603;&#3648;&#3619;&#3637;&#3618;&#3609;&#3619;&#3641;&#3657;&#3648;&#3619;&#3639;&#3656;&#3629;&#3591;&#3585;&#3634;&#3619;&#3648;&#3621;&#3639;&#3629;&#3585;&#3586;&#3657;&#3629;&#3617;&#3641;&#3621;&#3592;&#3634;&#3585;&#32;&#118;&#101;&#99;&#116;&#111;&#114;&#32;&#3629;&#3637;&#3585;&#3626;&#3633;&#3585;&#3627;&#3609;&#3656;&#3629;&#3618;"
# เยี่ยมมาก! ในแบบฝึกหัดต่อไปเราจะให้คุณเรียนรู้เรื่องการเลือกข้อมูลจาก vector อีกสักหน่อย

test_object("days_vector", undefined_msg = msg, incorrect_msg = msg)
test_object("poker_vector", eq_condition = "equal", undefined_msg = msg, incorrect_msg = msg)
test_object("roulette_vector", eq_condition = "equal", undefined_msg = msg, incorrect_msg = msg)
test_object("poker_midweek", incorrect_msg = incorrect_msg)
success_msg(success_msg);
```


--- type:NormalExercise xp:100 skills:1 key:27976b79f4
## การเลือกข้อมูลจาก vector (3)

การเลือกข้อมูลหลายๆตัวจาก `poker_vector` ด้วย vector `c(2, 3, 4)` ดูจะเป็นวิธีที่ไม่ค่อยสะดวกเท่าไร จริงๆแล้วใน R เรามีวิธีที่ง่ายกว่านั้นอีกคือการใช้เครื่องหมาย colon (`:`) เราสามารถแทน `c(2, 3, 4)` ใน square bracket ได้ด้วย `2:4` ซึ่งหมายถึงการเลือกข้อมูลลำดับที่ 2 ถึง 4 ออกมาจาก vector

ดังนั้น อีกวิธีหนึ่งในการหาผลกำไร / ขาดทุนระหว่างสัปดาห์คือการใช้คำสั่ง `poker_vector[2:4]` นั่นเอง

*** =instructions
กำหนดให้ตัวแปร `roulette_selection_vector` มีค่าเป็นผลกำไร / ขาดทุนจากเกม roulette ตั้งแต่วันอังคารถึงวันศุกร์ พยายามลองใช้เครื่องหมาย colon (`:`) ดู มันอาจช่วยให้คุณทำงานได้ง่ายขึ้น

*** =hint
คุณต้องเลือกข้อมูลบางส่วนออกมาจาก `roulette_vector`(โดยการใส่ `2:5` ลงไปใน square brackets) แล้วนำไปใส่ไว้ในตัวแปร `roulette_selection_vector`

*** =sample_code
```{r}
# Poker and roulette winnings from Monday to Friday:
poker_vector <- c(140, -50, 20, -120, 240)
roulette_vector <- c(-24, -50, 100, -350, 10)
days_vector <- c("Monday", "Tuesday", "Wednesday", "Thursday", "Friday")
names(poker_vector) <- days_vector
names(roulette_vector) <- days_vector

# Define a new variable based on a selection
roulette_selection_vector <- 
```

*** =solution
```{r}
# Poker and roulette winnings from Monday to Friday:
poker_vector <- c(140, -50, 20, -120, 240)
roulette_vector <- c(-24, -50, 100, -350, 10)
days_vector <- c("Monday", "Tuesday", "Wednesday", "Thursday", "Friday")
names(poker_vector) <- days_vector
names(roulette_vector) <- days_vector

# Define a new variable based on a selection
roulette_selection_vector <- roulette_vector[2:5]
```

*** =sct

```{r}
msg <- paste("&#3629;&#3618;&#3656;&#3634;&#3648;&#3611;&#3621;&#3637;&#3656;&#3618;&#3609;&#3649;&#3611;&#3621;&#3591;&#3594;&#3639;&#3656;&#3629;&#3649;&#3621;&#3632;&#3588;&#3656;&#3634;&#3607;&#3637;&#3656;&#3648;&#3619;&#3634;&#3585;&#3635;&#3627;&#3609;&#3604;&#3651;&#3627;&#3657;&#3585;&#3633;&#3610;&#3605;&#3633;&#3623;&#3649;&#3611;&#3619;", "`poker_vector`", "&#3649;&#3621;&#3632;", "`roulette_vector`") 
# อย่าเปลี่ยนแปลงชื่อและค่าที่เรากำหนดให้กับตัวแปร `poker_vector` และ `roulette_vector`

undefined_msg <- paste("&#3605;&#3619;&#3623;&#3592;&#3626;&#3629;&#3610;&#3651;&#3627;&#3657;&#3649;&#3609;&#3656;&#3651;&#3592;&#3623;&#3656;&#3634;&#3588;&#3640;&#3603;&#3652;&#3604;&#3657;&#3626;&#3619;&#3657;&#3634;&#3591;&#3605;&#3633;&#3623;&#3649;&#3611;&#3619;", "`roulette_selection_vector`")
# ตรวจสอบให้แน่ใจว่าคุณได้สร้างตัวแปร `roulette_selection_vector` 

incorrect_msg <- paste("&#3604;&#3641;&#3648;&#3627;&#3617;&#3639;&#3629;&#3609;&#3623;&#3656;&#3634;&#3605;&#3633;&#3623;&#3649;&#3611;&#3619;", "`roulette_selection_vector` ", "&#3592;&#3632;&#3617;&#3637;&#3588;&#3656;&#3634;&#3652;&#3617;&#3656;&#3606;&#3641;&#3585;&#3605;&#3657;&#3629;&#3591;&#32;&#3605;&#3619;&#3623;&#3592;&#3626;&#3629;&#3610;&#3604;&#3641;&#3629;&#3637;&#3585;&#3607;&#3637;&#3623;&#3656;&#3634;&#3588;&#3640;&#3603;&#3652;&#3604;&#3657;&#3651;&#3626;&#3656;&#32;&#118;&#101;&#99;&#116;&#111;&#114;", "`2:5`", "&#3621;&#3591;&#3651;&#3609;&#3652;&#3611;&#32;&#115;&#113;&#117;&#97;&#114;&#101;&#32;&#98;&#114;&#97;&#99;&#107;&#101;&#116;&#32;&#3627;&#3619;&#3639;&#3629;&#3652;&#3617;&#3656;")
# ดูเหมือนว่าตัวแปร `roulette_selection_vector` จะมีค่าไม่ถูกต้อง ตรวจสอบดูอีกทีว่าคุณได้ใส่ vector `2:5` ลงในไป square bracket หรือไม่

success_msg <- "&#3626;&#3640;&#3604;&#3618;&#3629;&#3604;&#3652;&#3611;&#3648;&#3621;&#3618;&#33;&#32;&#3648;&#3627;&#3655;&#3609;&#3652;&#3627;&#3617;&#3623;&#3656;&#3634;&#3585;&#3634;&#3619;&#3651;&#3594;&#3657;&#32;&#99;&#111;&#108;&#111;&#110;&#32;&#3617;&#3637;&#3611;&#3619;&#3632;&#3650;&#3618;&#3594;&#3609;&#3660;&#3617;&#3634;&#3585;&#3651;&#3609;&#32;&#82;&#32;&#3648;&#3619;&#3634;&#3652;&#3611;&#3604;&#3641;&#3649;&#3610;&#3610;&#3613;&#3638;&#3585;&#3627;&#3633;&#3604;&#3605;&#3656;&#3629;&#3652;&#3611;&#3585;&#3633;&#3609;&#3604;&#3637;&#3585;&#3623;&#3656;&#3634;"
# สุดยอดไปเลย! เห็นไหมว่าการใช้ colon มีประโยชน์มากใน R เราไปดูแบบฝึกหัดต่อไปกันดีกว่า

test_object("days_vector", undefined_msg = msg, incorrect_msg = msg)
test_object("poker_vector", eq_condition = "equal", undefined_msg = msg, incorrect_msg = msg)
test_object("roulette_vector", eq_condition = "equal", undefined_msg = msg, incorrect_msg = msg)
test_object("roulette_selection_vector", undefined_msg = undefined_msg, incorrect_msg = incorrect_msg)
success_msg(success_msg)
```


--- type:NormalExercise xp:100 skills:1 key:e6c263ddee
## การเลือกข้อมูลจาก vector (4)

เรามีอีกวิธี(อีกแล้ว) ในการเลือกข้อมูลจาก vector โดยการเรียกชื่อของข้อมูลนั้นๆแทน (เช่น Monday, Tuesday, ...) ยกตัวอย่างเช่น:  

```
poker_vector["Monday"]
```

จะทำการเลือกข้อมูลลำดับแรกใน `poker_vector` ออกมา เพราะ `"Monday"` คือชื่อของข้อมูลลำดับแรกสุด

ซึ่งการเลือกข้อมูลจาก vector โดยใช้ชื่อ ก็สามารถเลือกทีละหลายๆตัวได้เหมือนการใช้เลขลำดับ ยกตัวอย่างเช่น: 

```
poker_vector[c("Monday","Tuesday")]
```

*** =instructions
- เลือกข้อมูล 3 ตัวแรกจาก `poker_vector` โดยการใช้ชื่อ: `"Monday"`, `"Tuesday"` and `"Wednesday"` จากนั้นเก็บข้อมูลที่เลือกมาไว้ใน `poker_start`.
- คำนวณค่าเฉลี่ยของข้อมูลทั้งหมดใน `poker_start` ด้วย function [`mean()`](http://www.rdocumentation.org/packages/base/functions/mean) จากนั้นลองแสดงผลค่าเฉลี่ยออกมาดูเพื่อคุณจะได้รู้ว่าค่าเฉลี่ยของกำไร / ขาดทุนจากเกม poker ในวันดังกล่าวเป็นอย่างไร

*** =hint
- คุณสามารถใส่ `c("Monday", "Tuesday", "Wednesday")` ลงไปใน square brackets เพื่อเลือกข้อมูลตัวที่ต้องการจาก `poker_vector`
- จากนั้นใช้คำสั่ง `mean(poker_start)` เพื่อหาค่าเฉลี่ยของข้อมูลใน `poker_start` และแสดงผลลัพธ์ออกมาบน Console

*** =pre_exercise_code
```{r}
# no pec
```

*** =sample_code
```{r}
# Poker and roulette winnings from Monday to Friday:
poker_vector <- c(140, -50, 20, -120, 240)
roulette_vector <- c(-24, -50, 100, -350, 10)
days_vector <- c("Monday", "Tuesday", "Wednesday", "Thursday", "Friday")
names(poker_vector) <- days_vector
names(roulette_vector) <- days_vector

# Select poker results for Monday, Tuesday and Wednesday
poker_start <- 
  
# Calculate the average of the elements in poker_start

```

*** =solution
```{r}
# Poker and roulette winnings from Monday to Friday:
poker_vector <- c(140, -50, 20, -120, 240)
roulette_vector <- c(-24, -50, 100, -350, 10)
days_vector <- c("Monday", "Tuesday", "Wednesday", "Thursday", "Friday")
names(poker_vector) <- days_vector
names(roulette_vector) <- days_vector

# Select poker results for Monday, Tuesday and Wednesday
poker_start <- poker_vector[c("Monday", "Tuesday", "Wednesday")]
  
# Calculate the average of the elements in poker_start
mean(poker_start)
```

*** =sct
```{r}
msg <- paste("&#3629;&#3618;&#3656;&#3634;&#3648;&#3611;&#3621;&#3637;&#3656;&#3618;&#3609;&#3649;&#3611;&#3621;&#3591;&#3594;&#3639;&#3656;&#3629;&#3649;&#3621;&#3632;&#3588;&#3656;&#3634;&#3607;&#3637;&#3656;&#3648;&#3619;&#3634;&#3585;&#3635;&#3627;&#3609;&#3604;&#3651;&#3627;&#3657;&#3585;&#3633;&#3610;&#3605;&#3633;&#3623;&#3649;&#3611;&#3619;", "`poker_vector`", "&#3649;&#3621;&#3632;", "`roulette_vector`") 
# อย่าเปลี่ยนแปลงชื่อและค่าที่เรากำหนดให้กับตัวแปร `poker_vector` และ `roulette_vector`

object_incorrect <- paste("&#3604;&#3641;&#3648;&#3627;&#3617;&#3639;&#3629;&#3609;&#3623;&#3656;&#3634;&#3586;&#3657;&#3629;&#3617;&#3641;&#3621;&#3607;&#3637;&#3656;&#3629;&#3618;&#3641;&#3656;&#3616;&#3634;&#3618;&#3651;&#3609;&#3605;&#3633;&#3623;&#3649;&#3611;&#3619;", "`poker_start`", "&#3592;&#3632;&#3652;&#3617;&#3656;&#3651;&#3594;&#3656;&#3586;&#3657;&#3629;&#3617;&#3641;&#3621;&#32;&#51;&#32;&#3621;&#3635;&#3604;&#3633;&#3610;&#3649;&#3619;&#3585;&#3592;&#3634;&#3585;", "`poker_vector`", "&#3588;&#3640;&#3603;&#3626;&#3634;&#3617;&#3634;&#3619;&#3606;&#3651;&#3594;&#3657;&#3588;&#3635;&#3626;&#3633;&#3656;&#3591;", "`c(\"Monday\", \"Tuesday\", \"Wednesday\")`", "&#3651;&#3626;&#3656;&#3621;&#3591;&#3652;&#3611;&#3651;&#3609;&#32;&#115;&#113;&#117;&#97;&#114;&#101;&#32;&#98;&#114;&#97;&#99;&#107;&#101;&#116;&#32;&#3648;&#3614;&#3639;&#3656;&#3629;&#3604;&#3638;&#3591;&#3586;&#3657;&#3629;&#3617;&#3641;&#3621;&#3605;&#3633;&#3623;&#3607;&#3637;&#3656;&#3605;&#3657;&#3629;&#3591;&#3585;&#3634;&#3619;")
# ดูเหมือนว่าข้อมูลที่อยู่ภายในตัวแปร `poker_start` จะไม่ใช่ข้อมูล 3 ลำดับแรกจาก `poker_vector` คุณสามารถใช้คำสั่ง `c(\"Monday\", \"Tuesday\", \"Wednesday\")` ใส่ลงไปใน square bracket เพื่อดึงข้อมูลตัวที่ต้องการ

output_incorrect <- paste("&#3588;&#3640;&#3603;&#3652;&#3604;&#3657;&#3588;&#3635;&#3609;&#3623;&#3603;&#3588;&#3656;&#3634;&#3648;&#3593;&#3621;&#3637;&#3656;&#3618;&#3586;&#3629;&#3591;&#3586;&#3657;&#3629;&#3617;&#3641;&#3621;&#3651;&#3609;&#3605;&#3633;&#3623;&#3649;&#3611;&#3619;", "`poker_start`", "&#3649;&#3621;&#3632;&#3626;&#3633;&#3656;&#3591;&#3651;&#3627;&#3657;&#32;&#82;&#32;&#3649;&#3626;&#3604;&#3591;&#3612;&#3621;&#3621;&#3633;&#3614;&#3608;&#3660;&#3629;&#3629;&#3585;&#3617;&#3634;&#3649;&#3621;&#3657;&#3623;&#3627;&#3619;&#3639;&#3629;&#3618;&#3633;&#3591;&#63;&#32;&#3588;&#3640;&#3603;&#3626;&#3634;&#3617;&#3634;&#3619;&#3606;&#3651;&#3594;&#3657;&#3588;&#3635;&#3626;&#3633;&#3656;&#3591;", "`mean(poker_start)`", "&#3652;&#3604;&#3657;&#3648;&#3621;&#3618;")
# คุณได้คำนวณค่าเฉลี่ยของข้อมูลในตัวแปร `poker_start` และสั่งให้ R แสดงผลลัพธ์ออกมาแล้วหรือยัง? คุณสามารถใช้คำสั่ง `mean(poker_start)` ได้เลย

success_msg <- "&#3648;&#3618;&#3637;&#3656;&#3618;&#3617;&#3617;&#3634;&#3585;&#33;&#32;&#3609;&#3629;&#3585;&#3592;&#3634;&#3585;&#3588;&#3640;&#3603;&#3592;&#3632;&#3626;&#3634;&#3617;&#3634;&#3619;&#3606;&#3648;&#3621;&#3639;&#3629;&#3585;&#3586;&#3657;&#3629;&#3617;&#3641;&#3621;&#3592;&#3634;&#3585;&#32;&#118;&#101;&#99;&#116;&#111;&#114;&#32;&#3650;&#3604;&#3618;&#3585;&#3634;&#3619;&#3651;&#3594;&#3657;&#3594;&#3639;&#3656;&#3629;&#3652;&#3604;&#3657;&#3649;&#3621;&#3657;&#3623;&#32;&#3588;&#3640;&#3603;&#3618;&#3633;&#3591;&#3626;&#3634;&#3617;&#3634;&#3619;&#3606;&#3648;&#3621;&#3639;&#3629;&#3585;&#3586;&#3657;&#3629;&#3617;&#3641;&#3621;&#3629;&#3629;&#3585;&#3617;&#3634;&#3650;&#3604;&#3618;&#3651;&#3594;&#3657;&#3585;&#3634;&#3619;&#3648;&#3611;&#3619;&#3637;&#3618;&#3610;&#3648;&#3607;&#3637;&#3618;&#3610;&#3652;&#3604;&#3657;&#3604;&#3657;&#3623;&#3618;&#32;&#3629;&#3634;&#3592;&#3592;&#3632;&#3615;&#3633;&#3591;&#3604;&#3641;&#3648;&#3586;&#3657;&#3634;&#3651;&#3592;&#3618;&#3634;&#3585;&#32;&#3649;&#3605;&#3656;&#3605;&#3633;&#3623;&#3629;&#3618;&#3656;&#3634;&#3591;&#3605;&#3656;&#3629;&#3652;&#3611;&#3592;&#3632;&#3607;&#3635;&#3651;&#3627;&#3657;&#3588;&#3640;&#3603;&#3648;&#3627;&#3655;&#3609;&#3616;&#3634;&#3614;&#3617;&#3634;&#3585;&#3586;&#3638;&#3657;&#3609;&#33;"
# เยี่ยมมาก! นอกจากคุณจะสามารถเลือกข้อมูลจาก vector โดยการใช้ชื่อได้แล้ว คุณยังสามารถเลือกข้อมูลออกมาโดยใช้การเปรียบเทียบได้ด้วย อาจจะฟังดูเข้าใจยาก แต่ตัวอย่างต่อไปจะทำให้คุณเห็นภาพมากขึ้น!

test_object("days_vector", undefined_msg = msg, incorrect_msg = msg)
test_object("poker_vector", eq_condition = "equal", undefined_msg = msg, incorrect_msg = msg)
test_object("roulette_vector", eq_condition = "equal", undefined_msg = msg, incorrect_msg = msg)
test_object("poker_start", incorrect_msg = object_incorrect)
test_output_contains("mean(poker_start)", incorrect_msg = output_incorrect)
success_msg(success_msg);
```


--- type:NormalExercise xp:100 skills:1 key:f0f619c901
## การเลือกข้อมูลโดยใช้การเปรียบเทียบ - ขั้นที่ 1

เราสามารถเลือกข้อมูลจาก vector โดยการใช้เครื่องหมายเปรียบเทียบต่างๆได้เช่นกัน

เครื่องหมายเปรียบเทียบ(ในเชิงตรรกะ) ใน R มีดังนี้:

- `<` น้อยกว่า
- `>` มากกว่า
- `<=` น้อยกว่าหรือเท่ากับ
- `>=` มากกว่าหรือเท่ากับ
- `==` เท่ากับ (เป็นเครื่องหมายสำหรับเปรียบเทียบเท่านั้น ไม่ใช่เครื่องหมายกำหนดค่า `=`)
- `!=` ไม่เท่ากับ

จากที่เราเห็นในตัวอย่างก่อนๆ การเปรียบเทียบ `6 > 5` ให้ผลลัพธ์เป็น `TRUE` (คือเป็นความจริง) ซึ่ง R สามารถนำการเปรียบเทียบเหล่านี้ไปใช้เลือกข้อมูลได้ ตัวอย่างเช่น:

```
> c(4, 5, 6) > 5
[1] FALSE FALSE TRUE
```

คำสั่งดังกล่าวจะทำการเปรียบเทียบว่าข้อมูลแต่ละตัวใน vector มีค่ามากกว่า 5 หรือไม่ ซึ่งผลของการเปรียบเทียบจะให้ค่าเป็นแบบตรรกะ (`TRUE` หรือ `FALSE`)

*** =instructions
- ลองเปรียบเทียบดูว่าข้อมูลใน `poker_vector` ตัวใดบ้างที่มีค่าเป็นบวก (คือ > 0) และกำหนดค่าของผลการเปรียบเทียบให้กับตัวแปร `selection_vector`
- สั่งให้ R แสดงค่า `selection_vector` ซึ่งผลการเปรียบเทียบจะแสดงให้คุณเห็นว่าคุณได้กำไร (`TRUE`) หรือขาดทุน (`FALSE`) จากการเล่น pokerในแต่ละวัน

*** =hint
ในการจะตรวจสอบว่าคุณได้กำไรในวันไหนบ้าง คุณจะต้องให้ R ทำการเปรียบเทียบข้อมูลแต่ละตัวใน `poker_vector` ว่ามีค่ามากกว่า 0 หรือไม่ (> 0) คุณสามารถใช้คำสั่ง `some_vector > 0` เป็นตัวอย่างแล้วนำไปปรับใช้กับการเปรียบเทียบข้อมูลใน `poker_vector`

*** =pre_exercise_code
```{r}
# no pec
```

*** =sample_code
```{r}
# Poker and roulette winnings from Monday to Friday:
poker_vector <- c(140, -50, 20, -120, 240)
roulette_vector <- c(-24, -50, 100, -350, 10)
days_vector <- c("Monday", "Tuesday", "Wednesday", "Thursday", "Friday")
names(poker_vector) <- days_vector
names(roulette_vector) <- days_vector

# Which days did you make money on poker?
selection_vector <- 
  
# Print out selection_vector

```

*** =solution
```{r}
# Poker and roulette winnings from Monday to Friday:
poker_vector <- c(140, -50, 20, -120, 240)
roulette_vector <- c(-24, -50, 100, -350, 10)
days_vector <- c("Monday", "Tuesday", "Wednesday", "Thursday", "Friday")
names(poker_vector) <- days_vector
names(roulette_vector) <- days_vector

# Which days did you make money on poker?
selection_vector <- poker_vector > 0
  
# Print out selection_vector
selection_vector
```

*** =sct
```{r}
msg <- paste("&#3629;&#3618;&#3656;&#3634;&#3648;&#3611;&#3621;&#3637;&#3656;&#3618;&#3609;&#3649;&#3611;&#3621;&#3591;&#3594;&#3639;&#3656;&#3629;&#3649;&#3621;&#3632;&#3588;&#3656;&#3634;&#3607;&#3637;&#3656;&#3648;&#3619;&#3634;&#3585;&#3635;&#3627;&#3609;&#3604;&#3651;&#3627;&#3657;&#3585;&#3633;&#3610;&#3605;&#3633;&#3623;&#3649;&#3611;&#3619;", "`poker_vector`", "&#3649;&#3621;&#3632;", "`roulette_vector`") 
# อย่าเปลี่ยนแปลงชื่อและค่าที่เรากำหนดให้กับตัวแปร `poker_vector` และ `roulette_vector`

object_incorrect <- paste("&#3604;&#3641;&#3648;&#3627;&#3617;&#3639;&#3629;&#3609;&#3623;&#3656;&#3634;&#3588;&#3656;&#3634;&#3586;&#3629;&#3591;", "`selection_vector`", "&#3592;&#3632;&#3618;&#3633;&#3591;&#3612;&#3636;&#3604;&#3629;&#3618;&#3641;&#3656;&#32;&#3621;&#3629;&#3591;&#3605;&#3619;&#3623;&#3592;&#3626;&#3629;&#3610;&#3604;&#3641;&#3629;&#3637;&#3585;&#3588;&#3619;&#3633;&#3657;&#3591;&#3623;&#3656;&#3634;&#3588;&#3640;&#3603;&#3652;&#3604;&#3657;&#3607;&#3635;&#3585;&#3634;&#3619;&#3648;&#3611;&#3619;&#3637;&#3618;&#3610;&#3648;&#3607;&#3637;&#3618;&#3610;&#3629;&#3618;&#3656;&#3634;&#3591;&#3606;&#3641;&#3585;&#3605;&#3657;&#3629;&#3591;&#3652;&#3627;&#3617;")
# ดูเหมือนว่าค่าของ `selection_vector` จะยังผิดอยู่ ลองตรวจสอบดูอีกครั้งว่าคุณได้ทำการเปรียบเทียบอย่างถูกต้องไหม

output_incorrect <- paste("&#3629;&#3618;&#3656;&#3634;&#3621;&#3639;&#3617;&#3626;&#3633;&#3656;&#3591;&#3651;&#3627;&#3657;&#32;&#82;&#32;&#3649;&#3626;&#3604;&#3591;&#3588;&#3656;&#3634;&#3586;&#3629;&#3591;&#3605;&#3633;&#3623;&#3649;&#3611;&#3619;", "`selection_vector`", "&#3604;&#3657;&#3623;&#3618;&#32;&#3649;&#3588;&#3656;&#3614;&#3636;&#3617;&#3614;&#3660;&#3594;&#3639;&#3656;&#3629;&#3605;&#3633;&#3623;&#3649;&#3611;&#3619;&#3621;&#3591;&#3652;&#3611;&#3648;&#3607;&#3656;&#3634;&#3609;&#3633;&#3657;&#3609;&#3648;&#3629;&#3591;")
# อย่าลืมสั่งให้ R แสดงค่าของตัวแปร `selection_vector` ด้วย แค่พิมพ์ชื่อตัวแปรลงไปเท่านั้นเอง

success_msg <- "&#3607;&#3635;&#3652;&#3604;&#3657;&#3604;&#3637;&#3617;&#3634;&#3585;&#33;"
# ทำได้ดีมาก!

test_object("days_vector", undefined_msg = msg, incorrect_msg = msg)
test_object("poker_vector", eq_condition = "equal", undefined_msg = msg, incorrect_msg = msg)
test_object("roulette_vector", eq_condition = "equal", undefined_msg = msg, incorrect_msg = msg)

test_object("selection_vector", incorrect_msg = object_incorrect)
test_output_contains("selection_vector", incorrect_msg = output_incorrect)
success_msg(success_msg)
```


--- type:NormalExercise xp:100 skills:1 key:2754fc5cd4
## การเลือกข้อมูลโดยใช้การเปรียบเทียบ - ขั้นที่ 2

การเปรียบเทียบช่วยให้การวิเคราะห์ข้อมูลของคุณทำได้ง่ายขึ้นมาก แทนที่คุณจะต้องมาเลือกข้อมูลทีละวันๆเหมือนที่ทำมาก่อนหน้านี้ คุณสามารถบอกให้ R เลือกข้อมูลเฉพาะในวันที่คุณได้กำไรจากการเล่นเกมได้ 

ในแบบฝึกหัดที่แล้วเราให้คุณลองใช้คำสั่ง `selection_vector <- poker_vector > 0` เพื่อช่วยหาว่าวันไหนบ้างที่คุณได้กำไรจากเกม poker คราวนี้เราอยากให้คุณบอกเพิ่มด้วยว่าในแต่วันคุณได้กำไรเท่าไร 

ซึ่งคุณสามารถเลือกข้อมูลวันที่ได้กำไรจากเกม poker ได้โดยการใส่ `selection_vector` ลงไปใน square brackets ที่เพิ่มไว้ข้างหลังตัวแปร `poker_vector` ตัวอย่างเช่น:

```
poker_vector[selection_vector]
```

การใส่ `selection_vector` (ซึ่งเป็น vector ของข้แมูลแบบตรรกะ) ลงไปใน square brackets คือการบอก R ว่าคุณต้องการข้อมูลภายใน `poker_vector` เฉพาะตำแหน่งเดียวกับข้อมูลตรรกะใน `selection_vector` ที่มีค่าเป็น `TRUE`

*** =instructions
ใส่ `selection_vector` ลงไปใน square brackets เพื่อให้ R ดึงข้อมูลออกมาเฉพาะวันที่คุณได้กำไร จากนั้นเก็บข้อมูลดังกล่าวไว้ในตัวแปร `poker_winning_days`.

*** =hint
ใช้คำสั่ง `poker_vector[selection_vector]` ในการเลือกข้อมูลตัวที่คุณต้องการจาก `poker_vector` แล้วเก็บผลลัพธ์ไว้ในตัวแปร `poker_winning_days`

*** =pre_exercise_code
```{r}
# no pec
```

*** =sample_code
```{r}
# Poker and roulette winnings from Monday to Friday:
poker_vector <- c(140, -50, 20, -120, 240)
roulette_vector <- c(-24, -50, 100, -350, 10)
days_vector <- c("Monday", "Tuesday", "Wednesday", "Thursday", "Friday")
names(poker_vector) <- days_vector
names(roulette_vector) <- days_vector

# Which days did you make money on poker?
selection_vector <- poker_vector > 0

# Select from poker_vector these days
poker_winning_days <- 
```

*** =solution
```{r}
# Poker and roulette winnings from Monday to Friday:
poker_vector <- c(140, -50, 20, -120, 240)
roulette_vector <- c(-24, -50, 100, -350, 10)
days_vector <- c("Monday", "Tuesday", "Wednesday", "Thursday", "Friday")
names(poker_vector) <- days_vector
names(roulette_vector) <- days_vector

# Which days did you make money on poker?
selection_vector <- poker_vector > 0

# Select from poker_vector these days
poker_winning_days <- poker_vector[selection_vector]
```

*** =sct
```{r}
msg <- paste("&#3629;&#3618;&#3656;&#3634;&#3648;&#3611;&#3621;&#3637;&#3656;&#3618;&#3609;&#3649;&#3611;&#3621;&#3591;&#3594;&#3639;&#3656;&#3629;&#3649;&#3621;&#3632;&#3588;&#3656;&#3634;&#3607;&#3637;&#3656;&#3648;&#3619;&#3634;&#3585;&#3635;&#3627;&#3609;&#3604;&#3651;&#3627;&#3657;&#3585;&#3633;&#3610;&#3605;&#3633;&#3623;&#3649;&#3611;&#3619;", "`poker_vector`", "&#3649;&#3621;&#3632;", "`roulette_vector`") 
# อย่าเปลี่ยนแปลงชื่อและค่าที่เรากำหนดให้กับตัวแปร `poker_vector` และ `roulette_vector`

selection_msg <- paste("&#3629;&#3618;&#3656;&#3634;&#3648;&#3611;&#3621;&#3637;&#3656;&#3618;&#3609;&#3649;&#3611;&#3621;&#3591;&#3623;&#3636;&#3608;&#3637;&#3588;&#3635;&#3609;&#3623;&#3603;", "`selection_vector`")
# อย่าเปลี่ยนแปลงวิธีคำนวณ `selection_vector`

poker_msg <- paste("&#3648;&#3627;&#3617;&#3639;&#3629;&#3609;&#3588;&#3656;&#3634;&#3586;&#3629;&#3591;&#3605;&#3633;&#3623;&#3649;&#3611;&#3619;", "`poker_winning_days`", "&#3592;&#3632;&#3618;&#3633;&#3591;&#3652;&#3617;&#3656;&#3606;&#3641;&#3585;&#32;&#3621;&#3629;&#3591;&#3651;&#3594;&#3657;&#3588;&#3635;&#3626;&#3633;&#3656;&#3591;", "`poker_vector[selection_vector]`", "&#3604;&#3641;")
# เหมือนค่าของตัวแปร `poker_winning_days` จะยังไม่ถูก ลองใช้คำสั่ง `poker_vector[selection_vector]` ดู

success_msg <- "&#3648;&#3618;&#3637;&#3656;&#3618;&#3617;&#3617;&#3634;&#3585;&#33;&#32;&#3652;&#3611;&#3604;&#3641;&#3649;&#3610;&#3610;&#3613;&#3638;&#3585;&#3627;&#3633;&#3604;&#3605;&#3656;&#3629;&#3652;&#3611;&#3585;&#3633;&#3609;&#3648;&#3621;&#3618;"
# เยี่ยมมาก! ไปดูแบบฝึกหัดต่อไปกันเลย

test_object("days_vector", undefined_msg = msg, incorrect_msg = msg)
test_object("poker_vector", eq_condition = "equal", undefined_msg = msg, incorrect_msg = msg)
test_object("roulette_vector", eq_condition = "equal", undefined_msg = msg, incorrect_msg = msg)
test_object("selection_vector", incorrect_msg = selection_msg)
test_object("poker_winning_days", incorrect_msg = poker_msg)
success_msg(success_msg)
```


--- type:NormalExercise xp:100 skills:1 key:59e8dcbbd5
## การเลือกข้อมูลโดยใช้การเปรียบเทียบ - ลองดูอีกครั้ง

คล้ายๆกับที่คุณทำกับเกม poker คราวนี้ลองเปลี่ยนมาหาวันที่คุณได้กำไรจากเกม roulette บ้าง

*** =instructions
- สร้างตัวแปร `selection_vector` เพื่อเก็บ vector ที่บอกว่าคุณได้กำไรจากเกม roulette ในวันใดบ้าง
- กำหนดให้ตัวแปร `roulette_winning_days` มีค่าเท่ากับกำไรที่คุณทำได้จากเกม roulette (เฉพาะในวันที่คุณได้กำไร) vector นี้ควรจะมีเก็บข้อมูลที่มีค่าเป็นบวกจาก `roulette_vector` เอาไว้

*** =hint
หลังจากที่คุณสามารถหา `selection_vector` ได้แล้ว คุณสามารถใช้คำสั่ง `roulette_vector[selection_vector]` ในการเลือกข้อมูลของวันที่ได้กำไรจากตัวแปร `roulette_vector` ได้

*** =pre_exercise_code
```{r}
# no pec
```

*** =sample_code
```{r}
# Poker and roulette winnings from Monday to Friday:
poker_vector <- c(140, -50, 20, -120, 240)
roulette_vector <- c(-24, -50, 100, -350, 10)
days_vector <- c("Monday", "Tuesday", "Wednesday", "Thursday", "Friday")
names(poker_vector) <- days_vector
names(roulette_vector) <- days_vector

# Which days did you make money on roulette?
selection_vector <-

# Select from roulette_vector these days
roulette_winning_days <- 
```

*** =solution
```{r}
# Poker and roulette winnings from Monday to Friday:
poker_vector <- c(140, -50, 20, -120, 240)
roulette_vector <- c(-24, -50, 100, -350, 10)
days_vector <- c("Monday", "Tuesday", "Wednesday", "Thursday", "Friday")
names(poker_vector) <- days_vector
names(roulette_vector) <- days_vector

# Which days did you make money on roulette?
selection_vector <- roulette_vector > 0

# Select from roulette_vector these days
roulette_winning_days <- roulette_vector[selection_vector]
```

*** =sct
```{r}
msg <- paste("&#3629;&#3618;&#3656;&#3634;&#3648;&#3611;&#3621;&#3637;&#3656;&#3618;&#3609;&#3649;&#3611;&#3621;&#3591;&#3594;&#3639;&#3656;&#3629;&#3649;&#3621;&#3632;&#3588;&#3656;&#3634;&#3607;&#3637;&#3656;&#3648;&#3619;&#3634;&#3585;&#3635;&#3627;&#3609;&#3604;&#3651;&#3627;&#3657;&#3585;&#3633;&#3610;&#3605;&#3633;&#3623;&#3649;&#3611;&#3619;", "`poker_vector`", "&#3649;&#3621;&#3632;", "`roulette_vector`") 
# อย่าเปลี่ยนแปลงชื่อและค่าที่เรากำหนดให้กับตัวแปร `poker_vector` และ `roulette_vector`

selection_msg <- paste("&#3604;&#3641;&#3648;&#3627;&#3617;&#3639;&#3629;&#3609;", "`selection_vector`", "&#3592;&#3632;&#3618;&#3633;&#3591;&#3617;&#3637;&#3588;&#3656;&#3634;&#3652;&#3617;&#3656;&#3606;&#3641;&#3585;&#3605;&#3657;&#3629;&#3591;&#32;&#40;&#3588;&#3640;&#3603;&#3588;&#3623;&#3619;&#3651;&#3594;&#3657;&#3588;&#3635;&#3626;&#3633;&#3656;&#3591;", "`roulette_vector > 0`)")
# ดูเหมือน `selection_vector` จะยังมีค่าไม่ถูกต้อง (คุณควรใช้คำสั่ง `roulette_vector > 0`)

roulette_msg <- paste("&#3648;&#3627;&#3617;&#3639;&#3629;&#3609;&#3588;&#3656;&#3634;&#3586;&#3629;&#3591;&#3605;&#3633;&#3623;&#3649;&#3611;&#3619;", "`roulette_winning_days`", "&#3592;&#3632;&#3618;&#3633;&#3591;&#3652;&#3617;&#3656;&#3606;&#3641;&#3585;&#32;&#3621;&#3629;&#3591;&#3651;&#3594;&#3657;&#3588;&#3635;&#3626;&#3633;&#3656;&#3591;", "`roulette_vector[selection_vector]`", "&#3604;&#3641;")
# เหมือนค่าของตัวแปร `roulette_winning_days` จะยังไม่ถูก ลองใช้คำสั่ง `roulette_vector[selection_vector]` ดู

success_msg <- "&#3618;&#3629;&#3604;&#3648;&#3618;&#3637;&#3656;&#3618;&#3617;&#33;&#32;&#118;&#101;&#99;&#116;&#111;&#114;&#32;&#3607;&#3637;&#3656;&#3588;&#3640;&#3603;&#3652;&#3604;&#3657;&#3648;&#3619;&#3637;&#3618;&#3609;&#3619;&#3641;&#3657;&#3652;&#3611;&#3607;&#3633;&#3657;&#3591;&#3627;&#3617;&#3604;&#3651;&#3609;&#3610;&#3607;&#3609;&#3637;&#3657;&#3588;&#3639;&#3629;&#32;&#118;&#101;&#99;&#116;&#111;&#114;&#32;&#49;&#32;&#3617;&#3636;&#3605;&#3636;&#32;&#3651;&#3609;&#3610;&#3607;&#3605;&#3656;&#3629;&#3652;&#3611;&#32;&#3648;&#3619;&#3634;&#3592;&#3632;&#3614;&#3634;&#3588;&#3640;&#3603;&#3652;&#3611;&#3619;&#3641;&#3657;&#3592;&#3633;&#3585;&#3585;&#3633;&#3610;&#32;&#118;&#101;&#99;&#116;&#111;&#114;&#32;&#3607;&#3637;&#3656;&#3617;&#3637;&#32;&#50;&#32;&#3617;&#3636;&#3605;&#3636;&#3627;&#3619;&#3639;&#3629;&#3607;&#3637;&#3656;&#3648;&#3619;&#3634;&#3648;&#3619;&#3637;&#3618;&#3585;&#3585;&#3633;&#3609;&#3623;&#3656;&#3634;&#32;&#109;&#97;&#116;&#114;&#105;&#120;&#33;"
# ยอดเยี่ยม! vector ที่คุณได้เรียนรู้ไปทั้งหมดในบทนี้คือ vector 1 มิติ ในบทต่อไป เราจะพาคุณไปรู้จักกับ vector ที่มี 2 มิติหรือที่เราเรียกกันว่า matrix!

test_object("days_vector", undefined_msg = msg, incorrect_msg = msg)
test_object("poker_vector", eq_condition = "equal", undefined_msg = msg, incorrect_msg = msg)
test_object("roulette_vector", eq_condition = "equal", undefined_msg = msg, incorrect_msg = msg)
test_object("selection_vector", incorrect_msg = selection_msg)
test_object("roulette_winning_days", incorrect_msg = roulette_msg)
success_msg(success_msg)
```



