--- 
title_meta  : บทที่ 2
title       : Vectors
description : "ในบทนี้ เราจะพาคุณไปยัง Las Vegas เพื่อเรียนรู้วิธีการวิเคราะห์ผลกำไร / ขาดทุนจากการพนันโดยใช้ R! เมื่อจบบทนี้แล้ว คุณจะสามารถสร้าง vector, ตั้งชื่อให้มัน, เลือกข้อมูลจาก vector, และทำการเปรียบเทียบค่าของ vector ได้"

--- type:NormalExercise xp:100 skills:1 key:d9b453dbdd
## การสร้าง Vector

ในบทนี้ เราจะมาเรียนรู้เรื่อง vector กันที่คาสิโนแห่งหนึ่งในเมือง Las Vegas เมืองคนบาปที่เป็นสวรรค์ของนักสถิติ!

คุณจะได้พัฒนาความสามารถในการเล่นพนันและก้าวไปสู่การเป็นนักพนันมืออาชีพ ผ่านการวิเคราะห์ข้อมูลด้วยภาษา R ในบทเรียนนี้เราจะพาคุณไปเรียนรู้วิธีการวิเคราะห์ผลกำไร / ขาดทุนจากการพนันและวิเคราะห์สิ่งที่เกิดขึ้น ถ้าพร้อมแล้วก็ไปกันเลย มุ่งหน้าสู่ Las Vegas!

`@instructions`
- ยังจำสิ่งที่ได้เรียนไปในบทที่ 1 ได้ไหม? ให้คุณกำหนดให้ตัวแปร `vegas` มีค่าเป็น `"Go!"` อย่าลืมว่า R เป็นภาษาที่ case sensitive! (ตัวอักษรพิมพ์เล็กและพิมพ์ใหญ่มีค่าไม่เท่ากัน)

`@hint`
แค่พิมพ์โค้ดนี้ลงไปใน editor:
```
vegas <- "Go!"
```

`@pre_exercise_code`
```{r}
# no pec
```

`@sample_code`
```{r}
# Define the variable vegas
vegas <- 
```

*** =solution
```{r}
# Define the variable vegas
vegas <- "Go!"
```

`@sct`
```{r}
incorrect_msg <- paste("ตรวจสอบให้แน่ใจว่าคุณได้กำหนดค่าที่ถูกต้องให้กับตัวแปร", "`vegas`", "(อย่าลืมว่าในภาษา R ตัวอักษรพิมพ์เล็กกับตัวอักษรพิมพ์ใหญ่นั้นถือว่าแตกต่างกัน)")
# ตรวจสอบให้แน่ใจว่าคุณได้กำหนดค่าที่ถูกต้องให้กับตัวแปร `vegas` (อย่าลืมว่าในภาษา R ตัวอักษรพิมพ์เล็กกับตัวอักษรพิมพ์ใหญ่นั้นถือว่าแตกต่างกัน)

success_msg <- "เยี่ยมมาก! ผ่านไปแบบฝึกหัดต่อไปได้เลย"
# เยี่ยมมาก! ผ่านไปแบบฝึกหัดต่อไปได้เลย

test_object("vegas", incorrect_msg = incorrect_msg)
success_msg(success_msg)
```


--- type:NormalExercise xp:100 skills:1 key:fd427db76f
## การสร้าง Vector (2)

ลองตั้งใจดูให้ดี!

บนเส้นทางสู่มหาเศรษฐีของคุณ คุณจะต้องใช้งาน vector บ่อยมาก! vector คือ ตัวแปรชุดหนึ่งมิติ (one-dimensional array) ซึ่งเป็นการนำข้อมูลชนิดเดียวกันมาร้อยเรียงกันเป็นแถว ไม่ว่าจะเป็น ข้อมูลตัวเลข (numeric) ข้อมูลตัวอักษร (character) หรือข้อมูลแบบตรรกะ (logical) อาจจะพูดได้ว่า vector เป็นเครื่องมือง่ายๆสำหรับการเก็บข้อมูล เช่น ข้อมูลกำไรและขาดทุนประจำวันในคาสิโน

คุณสามารถสั่งให้ R สร้าง vector ได้โดยใช้คำสั่งรวมข้อมูล (combine) [`c()`](http://www.rdocumentation.org/packages/base/functions/c) (สามารถคลิกเพื่ออ่านคำอธิบายเพิ่มเติมได้) คุณแค่ใส่ข้อมูลที่ต้องการจะนำมารวมเป็น vector ลงไปในวงเล็บ แล้วคั่นแต่ละตัวด้วยเครื่องหมาย comma (`,`) ยกตัวอย่างเช่น:

```
numeric_vector <- c(1, 2, 3)
character_vector <- c("a", "b", "c")
```

และเมื่อคุณสร้าง vector ได้สำเร็จ คุณจะสามารถนำ vector เหล่านี้ไปใช้ในการคำนวณต่อๆไปได้

`@instructions` 
พิมพ์โค้ดให้เสร็จเรียบร้อย โดยการเก็บข้อมูล 3 ตัวนี้: `TRUE`, `FALSE` และ `TRUE` (เรียงตามลำดับ) ไว้ในตัวแปรชื่อ `boolean_vector` 

`@hint` 
กำหนดให้ตัวแปร `boolean_vector` มีค่าเท่ากับ `c(TRUE, FALSE, TRUE)` (เราสามารถใช้เครื่องหมาย `<-` ในการเก็บ vector ไว้ในตัวแปรได้เหมือนข้อมูลอื่นๆตามปกติ)

`@pre_exercise_code`
```{r}
# no pec
```

`@sample_code`
```{r}
numeric_vector <- c(1, 10, 49)
character_vector <- c("a", "b", "c")

# Complete the code for boolean_vector
boolean_vector <-
```

*** =solution
```{r}
numeric_vector <- c(1, 10, 49)
character_vector <- c("a", "b", "c")

# Complete the code for boolean_vector
boolean_vector <- c(TRUE, FALSE, TRUE)
```

`@sct`
```{r}
msg <- paste("อย่าเปลี่ยนโค้ดที่กำหนดค่าให้กับ", "`numeric_vector`", "และ", "`character_vector`", "!")
# อย่าเปลี่ยนโค้ดที่กำหนดค่าให้กับ `numeric_vector` และ `character_vector`!

incorrect_msg <- paste("ตรวจสอบให้แน่ใจว่าคุณได้กำหนดค่าที่ถูกต้องให้กับ", "`boolean_vector`", "ค่าที่ถูกต้องควรเป็น", "`c(TRUE, FALSE, TRUE)`", "โดยไม่มีเครื่องหมาย", "`\"`", "ใดๆทั้งสิ้น! ที่สำคัญคือการเรียงลำดับต้องถูกต้องด้วย")
# ตรวจสอบให้แน่ใจว่าคุณได้กำหนดค่าที่ถูกต้องให้กับ `boolean_vector` ค่าที่ถูกต้องควรเป็น `c(TRUE, FALSE, TRUE)` โดยไม่มีเครื่องหมาย `\"` ใดๆทั้งสิ้น! ที่สำคัญคือการเรียงลำดับต้องถูกต้องด้วย

success_msg <- paste("ยอมเยี่ยมสุดๆ! สังเกตว่าการเพิ่มเว้นวรรคหลัง", "`,`", "ใน function ", "`c()`", "จะช่วยทำให้โค้ดของคุณอ่านง่ายขึ้น เรามาลองฝึกสร้าง vector กันอีกสักหน่อยดีไหม?")
# ยอมเยี่ยมสุดๆ! สังเกตว่าการเพิ่มเว้นวรรคหลัง `,` ใน function `c()` จะช่วยทำให้โค้ดของคุณอ่านง่ายขึ้น เรามาลองฝึกสร้าง vector กันอีกสักหน่อยดีไหม?

test_object("numeric_vector", undefined_msg = msg, incorrect_msg = msg)
test_object("character_vector", undefined_msg = msg, incorrect_msg = msg)
test_object("boolean_vector", incorrect_msg = incorrect_msg)
success_msg(success_msg)
```


--- type:NormalExercise xp:100 skills:1 key:9f41229dbc
## การสร้าง Vector (3)

ผ่านไปแล้ว 1 สัปดาห์กับการใช้ชีวิตใน Las Vegas แต่ดูเหมือนคุณจะทำเงินจากการพนันได้ไม่เท่าที่หวังไว้ ถึงเวลาแล้วที่คุณจะต้องใช้พลังในการวิเคราะห์ข้อมูลด้วย R!

ก่อนที่จะเริ่มทำการวิเคราะห์ คุณได้ตัดสินใจเก็บข้อมูลผลกำไร / ขาดทุนตลอด 1 สัปดาห์ที่ผ่านมา:

สำหรับเกม poker `poker_vector`: 

- วันจันทร์ คุณกำไร $140
- วันอังคาร คุณขาดทุน $50
- วันพุธ คุณกำไร $20 
- วันพฤหัส คุณขาดทุน $120
- วันศุกร์ คุณกำไร $240

สำหรับเกม roulette `roulette_vector`: 

- วันจันทร์ คุณขาดทุน $24
- วันอังคาร คุณขาดทุน $50
- วันพุธ คุณกำไร $100
- วันพฤหัส คุณขาดทุน $350
- วันศุกร์ คุณกำไร $10

ในการที่จะนำข้อมูลเหล่านี้ไปใช้ใน R คุณจะต้องสร้างตัวแปร `poker_vector` และ `roulette_vector`.

`@instructions`
เก็บ vector ของผลกำไร / ขาดทุนแต่ละครั้งในการเล่นเกม roulette ลงไปในตัวแปร `roulette_vector`.

`@hint`
จากตัวอย่างที่ให้ไว้ เรามีผลกำไร / ขาดทุนจากเกม poker เก็บไว้ในตัวแปร `poker_vector` คุณก็แค่ต้องนำตัวอย่างนี้ไปปรับเปลี่ยนให้เหมาะสมกับผลกำไร / ขาดทุนของเกม roulette และตัวแปร `roulette_vector` และอย่าลืมว่าเราต้องให้เครื่องหมายลบกับการแพ้พนันเพราะเราเสียเงินในการพนันครั้งนั้นๆ

`@sample_code`
```{r}
# Poker winnings from Monday to Friday
poker_vector <- c(140, -50, 20, -120, 240)

# Roulette winnings from Monday to Friday
roulette_vector <-  
```

*** =solution
```{r}
# Poker winnings from Monday to Friday
poker_vector <- c(140, -50, 20, -120, 240)

# Roulette winnings from Monday to Friday
roulette_vector <- c(-24, -50, 100, -350, 10)
```

`@sct`
```{r}
poker_incorrect <- paste("ตรวจสอบให้แน่ใจว่าคุณได้กำหนดค่าที่ถูกต้องให้", "`poker_vector`")
# ตรวจสอบให้แน่ใจว่าคุณได้กำหนดค่าที่ถูกต้องให้ `poker_vector`

roulette_incorrect <- paste("ตรวจสอบให้แน่ใจว่าคุณได้กำหนดค่าที่ถูกต้องให้", "`roulette_vector`", "และข้อมูลต้องเรียงลำดับอย่างถูกต้องด้วยนะ")
# ตรวจสอบให้แน่ใจว่าคุณได้กำหนดค่าที่ถูกต้องให้ `roulette_vector` และข้อมูลต้องเรียงลำดับอย่างถูกต้องด้วยนะ

success_msg <- "ดีมาก! ในการเช็คค่าของข้อมูลใน vector จำไว้ว่าเราสามารถพิมพ์ชื่อตัวแปร vector นั้นๆลงไปใน Console แล้วกด Enter ได้เลย"
# ดีมาก! จำไว้ว่าเราสามารถพิมพ์ชื่อตัวแปร vector ลงไปใน Console แล้วกด Enter เพื่อเช็คค่าของข้อมูลข้างใน vector นั้นๆได้เลย

test_object("poker_vector", incorrect_msg = poker_incorrect)
test_object("roulette_vector", incorrect_msg = roulette_incorrect)
success_msg(success_msg)
```


--- type:NormalExercise xp:100 skills:1 key:3b0b80b192
## การตั้งชื่อให้ข้อมูลใน Vector

สำหรับนักวิเคราะห์ข้อมูล การเข้าใจและมองเห็นภาพรวมของข้อมูลที่คุณกำลังใช้อยู่เป็นเรื่องสำคัญมาก คุณควรจะเข้าใจด้วยว่าข้อมูลแต่ละตัวใน vector นั้นแสดงถึงอะไร

ในแบบฝึกหัดก่อนหน้านี้ เราได้เรียนรู้การสร้าง vector ที่เก็บข้อมูลผลกำไร / ขาดทุน จากการพนันของคุณเอาไว้ ข้อมูลแต่ละตัว(หรือที่เราเรียกว่า element) ใน vector เป็นตัวแทนของจำนวนเงินที่คุณได้หรือเสียในแต่ละวัน แต่เรายังไม่มีอะไรที่บอกได้ว่าข้อมูลแต่ละตัวเป็นข้อมูลของวันไหน มันน่าจะเป็นเรื่องดีถ้าเราระบุชื่อวันให้กับข้อมูลใน vector ด้วย เพราะนั่นจะช่วยให้เราเข้าใจข้อมูลได้ง่ายขึ้น!

คุณสามารถตั้งชื่อให้กับข้อมูลแต่ละตัวใน vector ได้โดยการใช้ function `names()` ลองดูโค้ดด้านล่างเป็นตัวอย่าง:

```
some_vector <- c("John Doe", "poker player")
names(some_vector) <- c("Name", "Profession")
```

โค้ดเริ่มจากการสร้างตัวแปร `some_vector` เพื่อให้เก็บค่าของ vector ที่มีข้อมูล 2 ตัว จากนั้นเราตั้งชื่อข้อมูลตัวแรกว่า `Name` และตั้งชื่อให้ตัวที่ 2 ว่า `Profession` ถ้าเราสั่งให้ R แสดงค่าของ vector นี้ออกมา Console จะทำการแสดงผลตามด้านล่าง:

```
          Name     Profession 
    "John Doe" "poker player" 
```

`@instructions`
- โค้ดทางด้านขวามือทำการตั้งชื่อให้กับข้อมูลแต่ละตัวใน `poker_vector` ด้วยชื่อวันในสัปดาห์ ให้คุณลองทำแบบเดียวกันกับ `roulette_vector` ดู

`@hint`
คุณสามารถใช้คำสั่ง `names(roulette_vector)` เพื่อตั้งชื่อให้กับข้อมูลแต่ละตัวใน `roulette_vector` ได้ ตรวจสอบให้แน่ใจว่าคุณได้ตั้งชื่อวันอย่างถูกต้อง และอย่าลืมว่า R นั้น case sensitive!

`@sample_code`
```{r}
# Poker winnings from Monday to Friday
poker_vector <- c(140, -50, 20, -120, 240)

# Roulette winnings from Monday to Friday
roulette_vector <- c(-24, -50, 100, -350, 10)

# Assign days as names of poker_vector
names(poker_vector) <- c("Monday", "Tuesday", "Wednesday", "Thursday", "Friday")

# Assign days as names of roulette_vectors
```

*** =solution
```{r}
# Poker winnings from Monday to Friday
poker_vector <- c(140, -50, 20, -120, 240)

# Roulette winnings from Monday to Friday
roulette_vector <- c(-24, -50, 100, -350, 10)

# Assign days as names of poker_vector
names(poker_vector) <- c("Monday", "Tuesday", "Wednesday", "Thursday", "Friday")

# Assign days as names of roulette_vectors
names(roulette_vector) <- c("Monday", "Tuesday", "Wednesday", "Thursday", "Friday")
```

`@sct`
```{r}
poker_incorrect <- paste("อย่าเปลี่ยนค่า vector ที่กำหนดให้กับตัวแปร", "`poker_vector`")
# อย่าเปลี่ยนค่า vector ที่กำหนดให้กับตัวแปร `poker_vector`

roulette_incorrect <- paste("อย่าเปลี่ยนค่า vector ที่กำหนดให้กับตัวแปร", "`roulette_vector`")
# อย่าเปลี่ยนค่า vector ที่กำหนดให้กับตัวแปร `roulette_vector`

poker_incorrect_eq <- paste("อย่าเปลี่ยนโค้ดที่ใช้ตั้งชื่อ element ใน", "`poker_vector`!")
# อย่าเปลี่ยนโค้ดที่ใช้ตั้งชื่อ element ใน `poker_vector`!

roulette_incorrect_eq <- paste("ตรวจสอบให้แน่ใจว่าคุณได้กำหนดชื่อที่ถูกต้องให้แต่ละ element ของ", "`roulette_vector`", "คุณสามารถใช้ vector เดียวกันกับที่เราใช้ตั้งชื่อให้ข้อมูลใน", "`poker_vector`")
# ตรวจสอบให้แน่ใจว่าคุณได้กำหนดชื่อที่ถูกต้องให้แต่ละ element ของ `roulette_vector` คุณสามารถใช้ vector เดียวกันกับที่เราใช้ตั้งชื่อให้ข้อมูลใน `poker_vector`

success_msg <- "ดีมาก! ไปแบบฝึกหัดต่อไปกันเลย"
# ดีมาก! ไปแบบฝึกหัดต่อไปกันเลย

test_object("poker_vector", incorrect_msg = poker_incorrect)
test_object("roulette_vector", incorrect_msg = roulette_incorrect)
test_object("poker_vector", eq_condition = "equal", incorrect_msg = poker_incorrect_eq)
test_object("roulette_vector", eq_condition = "equal", incorrect_msg = roulette_incorrect_eq)
success_msg(success_msg)
```


--- type:NormalExercise xp:100 skills:1 key:6858c65a4a
## การตั้งชื่อให้ข้อมูลใน Vector (2)

ถ้าคุณอยากเป็นนักสถิติที่ดี บางครั้งคุณก็ต้องทำงานอย่างขี้เกียจบ้าง (แต่ต้องใช้วิธีที่ฉลาดนะ!)

ในแบบฝึกหัดก่อนหน้านี้ การต้องมานั่งพิมพ์ชื่อวันทีละวันซ้ำแล้วซ้ำอีกอาจทำให้คุณรู้สึกเบื่อและหงุดหงิด แต่ไม่ต้องห่วง! จริงๆแล้วเรามีวิธีที่สะดวกกว่านั้น ที่คุณต้องทำก็เพียงแค่เก็บรายชื่อวันในสัปดาห์ในรูปแบบ vector เอาไว้ใน**ตัวแปร**! 

ยังจำตอนที่คุณสร้าง vector สำหรับผลการพนันเกม poker และ roulette ได้ไหม? คุณสามารถสร้างตัวแปรสำหรับเก็บรายชื่อวันในสัปดาห์ได้ด้วยวิธีเดียวกัน เพียงแค่นี้คุณก็จะสามารถเรียกรายชื่อวันในสัปดาห์มาใช้เมื่อไรก็ได้!

`@instructions`
- เราได้สร้างตัวแปร `days_vector` พร้อมรายชื่อวันในสัปดาห์รอไว้ให้แล้ว
- ใช้ตัวแปร `days_vector` ในการตั้งชื่อให้กับข้อมูลในตัวแปร `poker_vector` และ `roulette_vector`

`@hint`
คุณสามารถใช้คำสั่ง `names(poker_vector) <- days_vector` ในการตั้งชื่อให้กับข้อมูลแต่ะตัวที่อยู่ใน `poker_vector` ซึ่งคำสั่งนี้สามารถนำไปประยุกต์ใช้กับ `roulette_vector` ได้เช่นกัน

`@pre_exercise_code`
```{r}
# no pec
```

`@sample_code`
```{r}
# Poker winnings from Monday to Friday
poker_vector <- c(140, -50, 20, -120, 240)

# Roulette winnings from Monday to Friday
roulette_vector <- c(-24, -50, 100, -350, 10)

# The variable days_vector
days_vector <- c("Monday", "Tuesday", "Wednesday", "Thursday", "Friday")
 
# Assign the names of the day to roulette_vector and poker_vector
names(poker_vector) <-   
names(roulette_vector) <-
```

*** =solution
```{r}
# Poker winnings from Monday to Friday
poker_vector <- c(140, -50, 20, -120, 240)

# Roulette winnings from Monday to Friday
roulette_vector <- c(-24, -50, 100, -350, 10)

# The variable days_vector
days_vector <- c("Monday", "Tuesday", "Wednesday", "Thursday", "Friday")

# Assign the names of the day to roulette_vector and poker_vector
names(poker_vector) <- days_vector
names(roulette_vector) <- days_vector
```

`@sct`
```{r}
msg <- paste("อย่าเปลี่ยนแปลงตัวแปร", "`poker_vector`, `roulette_vector`", "หรือ", "`days_vector`")
# อย่าเปลี่ยนแปลงตัวแปร `poker_vector`, `roulette_vector` หรือ `days_vector`

test_object("poker_vector", undefined_msg = msg, incorrect_msg = msg)
test_object("roulette_vector", undefined_msg = msg, incorrect_msg = msg)
test_object("days_vector", undefined_msg = msg, incorrect_msg = msg)

incorrect_msg <- paste("ตรวจสอบให้แน่ใจว่าคุณได้ใช้ตัวแปร", "`days_vector`", "ในการตั้งชื่อให้กับข้อมูลใน")
# ตรวจสอบให้แน่ใจว่าคุณได้ใช้ตัวแปร `days_vector` ในการตั้งชื่อให้กับข้อมูลใน

success_msg <- "เยี่ยมไปเลย! จำไว้ว่าคุณควรหลีกเลี่ยงการพิมพ์โค้ดเดิมซ้ำๆโดยไม่จำเป็น ถ้าพร้อมแล้วก็ไปเรียนรู้เรื่องการคำนวณโดยใช้ vector ในแบบฝึกหัดต่อไปได้เลย"
# เยี่ยมไปเลย! จำไว้ว่าคุณควรหลีกเลี่ยงการพิมพ์โค้ดเดิมซ้ำๆโดยไม่จำเป็น ถ้าพร้อมแล้วก็ไปเรียนรู้เรื่องการคำนวณโดยใช้ vector ในแบบฝึกหัดต่อไปได้เลย

test_object("poker_vector", eq_condition = "equal", incorrect_msg = paste(incorrect_msg, "`poker_vector`"))
test_object("roulette_vector", eq_condition = "equal", incorrect_msg = paste(incorrect_msg, "`roulette_vector`"))
success_msg(success_msg)
```


--- type:NormalExercise xp:100 skills:1 key:da995f099f
## การคำนวณด้วย Vector

เมื่อเรามี vector ที่เก็บข้อมูลการเล่น poker และ roulette พร้อมกับตั้งชื่อเรียบร้อยแล้ว ก็ถึงเวลาลงมือวิเคราะห์ข้อมูลกัน!

ถ้าเกิดคุณอยากจะรู้ว่า:

- โดยรวมแล้ว กำไร / ขาดทุน ต่อวันมากน้อยแค่ไหน?
- เมื่อรวมยอดตลอดสัปดาห์ที่ผ่านมา คุณขาดทุนหรือไม่?
- คุณได้กำไรหรือขาดทุนจากเกม poker และ roulette อย่างละเท่าไหร่?

ในการหาคำตอบของคำถามเหล่านี้ คุณจะต้องทำการคำนวณทางคณิตศาสตร์ด้วย vector

ใน R การนำ vector สองตัวมาบวกกันนั้นมีค่าเท่ากับการนำข้อมูลแต่ละตัวใน vector มาบวกกันทีละคู่(element-wise sum) เพื่อให้เห็นภาพได้ง่ายขึ้น คำสั่งที่แสดงอยู่ด้านล่างทั้ง 3 คำสั่งนี้ มีค่าเท่ากันทั้งหมด:

```
c(1, 2, 3) + c(4, 5, 6)
c(1 + 4, 2 + 5, 3 + 6)
c(5, 7, 9)
```

คุณสามารถทำการคำนวณโดยใช้ตัวแปรที่มีการเก็บค่า vector เอาไว้ได้เช่นกัน:

```
a <- c(1, 2, 3) 
b <- c(4, 5, 6)
c <- a + b
```

`@instructions`
- หาผลรวมของตัวแปร `A_vector` และ `B_vector` แล้วเก็บผลลัพธ์ไว้ในตัวแปร `total_vector`
- ลองดูว่าผลลัพธ์เป็นอย่างไรโดยการสั่งให้ R แสดงค่า `total_vector`

`@hint`
ใช้เครื่องหมาย `+` ในการรวม `A_vector` และ `B_vector` จากนั้นใช้คำสั่ง `<-` เพื่อกำหนดค่าผลลัพธ์ให้กับ `total_vector`

`@pre_exercise_code`
```{r}
# no pec
```

`@sample_code`
```{r}
A_vector <- c(1, 2, 3)
B_vector <- c(4, 5, 6)

# Take the sum of A_vector and B_vector
total_vector <- 
  
# Print out total_vector

```

*** =solution
```{r}
A_vector <- c(1, 2, 3)
B_vector <- c(4, 5, 6)

# Take the sum of A_vector and B_vector
total_vector <- A_vector + B_vector

# Print out total_vector
total_vector
```

`@sct`
```{r}
msg <- paste("อย่าเปลี่ยนแปลงค่าที่เราตั้งไว้ให้กับ", "`A_vector`", "และ", "`B_vector`!")
# อย่าเปลี่ยนแปลงค่าที่เราตั้งไว้ให้กับ `A_vector` และ `B_vector`!"

incorrect_msg_obj <- paste("ตรวจสอบให้แน่ใจว่า", "`total_vector`", "มีค่าเท่ากับผลรวมระหว่าง", "`A_vector`", "และ", "`B_vector`")
# ตรวจสอบให้แน่ใจว่า `total_vector` มีค่าเท่ากับผลรวมระหว่าง `A_vector` และ `B_vector`

incorrect_msg_output <- paste("คุณต้องสั่งให้ R แสดงค่าของ", "`total_vector`", "ด้วย! แค่พิมพ์", "`total_vector`", "ลงไปบนบรรทัดใหม่ก็พอ")
# คุณต้องสั่งให้ R แสดงค่าของ `total_vector` ด้วย! แค่พิมพ์ `total_vector` ลงไปบนบรรทัดใหม่ก็พอ

success_msg <- "ทำได้ดีมาก! ไปดูแบบฝึกหัดต่อไปกันเลย"
# ทำได้ดีมาก! ไปดูแบบฝึกหัดต่อไปกันเลย

test_object("A_vector", undefined_msg = msg, incorrect_msg = msg)
test_object("B_vector", undefined_msg = msg, incorrect_msg = msg)
test_object("total_vector", incorrect_msg = incorrect_msg_obj)
test_output_contains("total_vector", incorrect_msg = incorrect_msg_output)
success_msg(success_msg)
```


--- type:NormalExercise xp:100 skills:1 key:2969d8ed65
## การคำนวณด้วย Vector (2)

ทีนี้คุณก็น่าจะพอเข้าใจขึ้นมาบ้างแล้วว่า R ทำการบวก vector เข้าด้วยกันได้ยังไง งั้นเราลองมาหาคำตอบให้กับคำถามแรกของเรากัน การจะหาผลกำไร / ขาดทุนทั้งหมดของแต่ละวันได้ คุณจะต้องนำกำไร / ขาดทุนในแต่ละวันของเกม poker และ roulette มารวมกันเสียก่อน!

ที่คุณต้องทำไม่ใช่เรื่องยากเลย แค่นำตัวแปร `roulette_vector` กับ `poker_vector` มาบวกกันก็ได้คำตอบแล้ว

`@instructions`
กำหนดให้ตัวแปร `total_daily` มีค่าเท่ากับผลกำไร / ขาดทุนทั้งหมดต่อวัน (เกม poker และ roulette รวมกัน)

`@hint`
สิ่งที่คุณต้องทำก็คล้ายๆกับแบบฝึกหัดที่แล้ว แค่นำ vector มาบวกกันแล้วเก็บค่าผลลัพธ์ไว้ในตัวแปร `total_daily`

`@pre_exercise_code`
```{r}
# no pec
```

`@sample_code`
```{r}
# Poker and roulette winnings from Monday to Friday:
poker_vector <- c(140, -50, 20, -120, 240)
roulette_vector <- c(-24, -50, 100, -350, 10)
days_vector <- c("Monday", "Tuesday", "Wednesday", "Thursday", "Friday")
names(poker_vector) <- days_vector
names(roulette_vector) <- days_vector

# Assign to total_daily how much you won/lost on each day
total_daily <- 
```

*** =solution
```{r}
# Poker and roulette winnings from Monday to Friday:
poker_vector <- c(140, -50, 20, -120, 240)
roulette_vector <- c(-24, -50, 100, -350, 10)
days_vector <- c("Monday", "Tuesday", "Wednesday", "Thursday", "Friday")
names(poker_vector) <- days_vector
names(roulette_vector) <- days_vector

# Assign to total_daily how much you won/lost on each day
total_daily <- poker_vector + roulette_vector
```

`@sct`
```{r}
msg <- paste("อย่าเปลี่ยนแปลงชื่อและค่าที่เรากำหนดให้กับตัวแปร", "`poker_vector`", "และ", "`roulette_vector`") 
# อย่าเปลี่ยนแปลงชื่อและค่าที่เรากำหนดให้กับตัวแปร `poker_vector` และ `roulette_vector`

test_object("days_vector", undefined_msg = msg, incorrect_msg = msg)
test_object("poker_vector", eq_condition = "equal", undefined_msg = msg, incorrect_msg = msg)
test_object("roulette_vector", eq_condition = "equal", undefined_msg = msg, incorrect_msg = msg)

incorrect_msg <- paste("ตรวจสอบให้แน่ใจว่าได้กำหนดค่าตัวแปร", "`total_daily`", "ให้เท่ากับผลรวมระหว่าง", "`poker_vector`", "และ", "`roulette_vector`")
# ตรวจสอบให้แน่ใจว่าได้กำหนดค่าตัวแปร `total_daily` ให้เท่ากับผลรวมระหว่าง `poker_vector` และ `roulette_vector`

success_msg <- "ทำได้ดีมาก! ไปดูแบบฝึกหัดต่อไปกันเลย"
# ทำได้ดีมาก! ไปดูแบบฝึกหัดต่อไปกันเลย 

test_object("total_daily", incorrect_msg = incorrect_msg)

success_msg(success_msg)
```


--- type:NormalExercise xp:100 skills:1 key:e66a56b9f0
## การคำนวณด้วย Vector (3)

อ้างอิงจากผลกำไร / ขาดทุนในตัวอย่างที่ผ่านมา บางวันคุณก็มีกำไรแต่บางวันคุณก็ขาดทุน คราวนี้เราจะมาดูที่เงินที่คุณได้ทั้งหมดตลอดสัปดาห์ที่ผ่านมากันบ้าง เผื่อว่าอาจจะทำให้เราเห็นอะไรมากขึ้น

เราสามารถคำนวณผลรวมของข้อมูลทั้งหมดใน vector ได้ด้วย function [`sum()`](http://www.rdocumentation.org/packages/base/functions/sum) ในกรณีที่คุณต้องการหาเงินทั้งหมดที่คุณได้/เสียจากเกม poker คุณสามารถใช้โค้ดด้านล่างนี้ในการหาคำตอบได้: 

```
total_poker <- sum(poker_vector)
```

`@instructions`
- คำนวณจำนวนเงินทั้งหมดที่คุณได้/เสียจากเกม roulette และเก็บค่าของมันไว้ในตัวแปร `total_roulette`
- เมื่อคุณได้จำนวนเงินที่คุณได้/เสียจากเกม roulette และจากเกม poker มาเรียบร้อยแล้ว คุณก็สามารถคำนวณจำนวนเงินทั้งหมดที่คุณได้หรือเสียไปในสัปดาห์นี้ได้แล้ว อย่าลืมเก็บผลลัพธ์สุดท้ายนี้ไว้ในตัวแปร `total_week` ด้วย
- สั่งให้ R แสดงค่าของตัวแปร `total_week` ซึ่งเป็นคำตอบที่เรากำลังมองหาอยู่

`@hint`
ใช้ function [`sum()`](http://www.rdocumentation.org/packages/base/functions/sum) ในการคำนวณจำนวนเงินทั้งหมดที่คุณได้/เสียจาก `roulette_vector` จากนั้นให้ `total_week` มีค่าเท่ากับผลบวกระหว่างจำนวนเงินทั้งหมดที่ได้จาก `roulette_vector` และ `poker_vector`

`@pre_exercise_code`
```{r}
# no pec
```

`@sample_code`
```{r}
# Poker and roulette winnings from Monday to Friday:
poker_vector <- c(140, -50, 20, -120, 240)
roulette_vector <- c(-24, -50, 100, -350, 10)
days_vector <- c("Monday", "Tuesday", "Wednesday", "Thursday", "Friday")
names(poker_vector) <- days_vector
names(roulette_vector) <- days_vector

# Total winnings with poker
total_poker <- sum(poker_vector)

# Total winnings with roulette
total_roulette <-  

# Total winnings overall
total_week <- 

# Print out total_week
  
```

*** =solution
```{r}
# Poker and roulette winnings from Monday to Friday:
poker_vector <- c(140, -50, 20, -120, 240)
roulette_vector <- c(-24, -50, 100, -350, 10)
days_vector <- c("Monday", "Tuesday", "Wednesday", "Thursday", "Friday")
names(poker_vector) <- days_vector
names(roulette_vector) <- days_vector

# Total winnings with poker
total_poker <- sum(poker_vector)

# Total winnings with roulette
total_roulette <-  sum(roulette_vector)

# Total winnings overall
total_week <- total_roulette + total_poker

# Print out total_week
total_week
```

`@sct`
```{r}
msg <- paste("อย่าเปลี่ยนแปลงชื่อและค่าที่เรากำหนดให้กับตัวแปร", "`poker_vector`", "และ", "`roulette_vector`") 
# อย่าเปลี่ยนแปลงชื่อและค่าที่เรากำหนดให้กับตัวแปร `poker_vector` และ `roulette_vector`

incorrect_part_1 <- "ตรวจสอบให้แน่ใจว่าคุณได้กำหนดค่าให้กับ"
# ตรวจสอบให้แน่ใจว่าคุณได้กำหนดค่าให้กับ

incorrect_part_2 <- "ด้วยผลรวมของข้อมูลใน"
# ด้วยผลรวมของข้อมูลใน

total_week_msg <- paste("ด้วยผลรวมของ", "`total_roulette`", "และ", "`total_poker`")
# ด้วยผลรวมของ `total_roulette` และ `total_poker`

incorrect_print <- paste("อย่าลืมสั่งให้ R แสดงค่าของตัวแปร", "`total_week`")
# อย่าลืมสั่งให้ R แสดงค่าของตัวแปร `total_week`

success_msg <- "ทำได้ดี แต่ดูเหมือนผลที่ได้จากการวิเคราะห์นี้จะเป็นข่าวร้ายสำหรับคุณนะ..."
# ทำได้ดี แต่ดูเหมือนผลที่ได้จากการวิเคราะห์นี้จะเป็นข่าวร้ายสำหรับคุณนะ...

test_object("days_vector", undefined_msg = msg, incorrect_msg = msg)
test_object("poker_vector", eq_condition = "equal", undefined_msg = msg, incorrect_msg = msg)
test_object("roulette_vector", eq_condition = "equal", undefined_msg = msg, incorrect_msg = msg)
test_object("total_poker", incorrect_msg = paste(incorrect_part_1, "`total_poker`", incorrect_part_2, "`poker_vector`"))
test_object("total_roulette", incorrect_msg = paste(incorrect_part_1, "`total_roulette`", incorrect_part_2, "`roulette_vector`"))
test_object("total_week", incorrect_msg = paste(incorrect_part_1, "`total_week`", total_week_msg))

test_output_contains("total_week", incorrect_msg = incorrect_print)
success_msg(success_msg)
```


--- type:NormalExercise xp:100 skills:1 key:f532f5332d
## การเปรียบเทียบตัวแปร

จากการวิเคราะห์ล่าสุดของเรา ดูเหมือนคุณกำลังขาดทุน งั้นนี่ก็เป็นเวลาที่เราควรจะวิเคราะห์ให้ลึกลงไปอีกเพื่อหาวิธีปรับเปลี่ยนกลยุทธ์ในการพนันกันแล้ว! 

หลังจากที่ได้ลองคิดหาสาเหตุแล้ว คุณก็เกิดสงสัยขึ้นมาว่า จะเป็นไปได้ไหมที่ความสามารถในการเล่น roulette ของคุณจะยังไม่ดีพอเมื่อเปรียบเทียบกับความสามารถในการเล่น poker ในการที่จะตรวจสอบข้อสงสัยนี้ เราจะต้องดูว่ากำไรทั้งหมดที่คุณได้จากการเล่น poker มากกว่า (`>`) กำไรที่คุณได้จากการเล่น roulette หรือไม่

`@instructions`
- ใช้ function `sum()` ในการคำนวณ `total_poker` และ `total_roulette` เหมือนกับในแบบฝึกหัดที่แล้ว
- คราวนี้ลองตรวจสอบดูว่าเงินทั้งหมดที่ได้จากการเล่น poker สูงกว่าจำนวนเงินทั้งหมดที่ได้จากการเล่น roulette หรือไม่โดยการเปรียบเทียบ (ใช้เครื่องหมาย `>`) จากนั้นให้ R แสดงผลการเปรียบเทียบออกมาด้วย คุณได้ข้อสรุปว่าอย่างไร? สุดท้ายแล้วคุณควรเน้นทำเงินจากการเล่น poker หรือ roulette กันแน่?

`@hint`
- ที่จริงคำตอบของข้อนี้ถูกคำนวณออกมาแล้วบางส่วนตั้งแต่ตัวอย่างที่แล้ว!
- ในการตรวจสอบว่าเลข 6 มีค่ามากกว่า 5 หรือไม่ คุณต้องพิมพ์คำสั่งว่า `6 > 5` ซึ่งจะให้ผลลัพธ์ออกมาเป็นข้อมูลประเภทตรรกะ (`TRUE` หรือ `FALSE`)

`@pre_exercise_code`
```{r}
# no pec
```

`@sample_code`
```{r}
# Poker and roulette winnings from Monday to Friday:
poker_vector <- c(140, -50, 20, -120, 240)
roulette_vector <- c(-24, -50, 100, -350, 10)
days_vector <- c("Monday", "Tuesday", "Wednesday", "Thursday", "Friday")
names(poker_vector) <- days_vector
names(roulette_vector) <- days_vector

# Calculate total gains for poker and roulette
total_poker <-
total_roulette <-

# Check if you realized higher total gains in poker than in roulette 

```

*** =solution
```{r}
# Poker and roulette winnings from Monday to Friday:
poker_vector <- c(140, -50, 20, -120, 240)
roulette_vector <- c(-24, -50, 100, -350, 10)
days_vector <- c("Monday", "Tuesday", "Wednesday", "Thursday", "Friday")
names(poker_vector) <- days_vector
names(roulette_vector) <- days_vector

# Calculate total gains for poker and roulette
total_poker <- sum(poker_vector)
total_roulette <- sum(roulette_vector)

# Check if you realized higher total gains in poker than in roulette
total_poker > total_roulette
```

`@sct`
```{r}
msg <- paste("อย่าเปลี่ยนแปลงชื่อและค่าที่เรากำหนดให้กับตัวแปร", "`poker_vector`", "และ", "`roulette_vector`") 
# อย่าเปลี่ยนแปลงชื่อและค่าที่เรากำหนดให้กับตัวแปร `poker_vector` และ `roulette_vector`

incorrect_part_1 <- "ตรวจสอบให้แน่ใจว่าคุณได้กำหนดค่าให้กับ"
# ตรวจสอบให้แน่ใจว่าคุณได้กำหนดค่าให้กับ

incorrect_part_2 <- "ด้วยผลรวมของข้อมูลใน"
# ด้วยผลรวมของข้อมูลใน

incorrect_compare <- paste("คุณได้ทำการเปรียบเทียบตัวแปรอย่างถูกต้องหรือเปล่า? ในการตรวจสอบว่า", "`total_poker`", "มากกว่า", "`total_roulette`", "หรือไม่ คุณควรใช้คำสั่ง", "`total_poker > total_roulette`")
# คุณได้ทำการเปรียบเทียบตัวแปรอย่างถูกต้องหรือเปล่า? ในการตรวจสอบว่า `total_poker` มากกว่า `total_roulette` หรือไม่ คุณควรใช้คำสั่ง `total_poker > total_roulette`

success_msg <- "ทำได้ดีมาก! ไปดูแบบฝึกหัดต่อไปกันเลย"
# ทำได้ดีมาก! ไปดูแบบฝึกหัดต่อไปกันเลย 

test_object("days_vector", undefined_msg = msg, incorrect_msg = msg)
test_object("poker_vector", eq_condition = "equal", undefined_msg = msg, incorrect_msg = msg)
test_object("roulette_vector", eq_condition = "equal", undefined_msg = msg, incorrect_msg = msg)

test_object("total_poker", incorrect_msg = paste(incorrect_part_1, "`total_poker`", incorrect_part_2, "`poker_vector`"))
test_object("total_roulette", incorrect_msg = paste(incorrect_part_1, "`total_roulette`", incorrect_part_2, "`roulette_vector`"))
test_output_contains("total_poker > total_roulette", incorrect_msg = incorrect_compare)
success_msg(success_msg)
```


--- type:NormalExercise xp:100 skills:1 key:8d78be44e9
## การเลือกข้อมูลจาก Vector

เหมือนสัญชาตญาณของคุณจะถูกต้อง คุณทำกำไรจากเกม poker ได้มากกว่าเกม roulette จริงๆ!

อีกวิธีในการดูว่าคุณเล่นพนันได้ดีแค่ไหนคือการเปรียบเทียบผลกำไร / ขาดทุนของคุณในช่วงเริ่มต้นสัปดาห์กับช่วงปลายสัปดาห์

ในการตอบคำถามนี้ คุณจะต้องเลือกข้อมูลบางตัวจาก `total_vector` มาเปรียบเทียบกัน การเลือกข้อมูลแบบเฉพาะเจาะจงออกมาจาก vector คุณสามารถใช้เครื่องหมาย square bracket (`[]`) และระบุลงไปในนั้นว่าข้อมูลที่คุณต้องการอยู่ในลำดับที่เท่าไรของ vector เช่น ถ้าคุณต้องการข้อมูลตัวแรกสุดก็ให้พิมพ์ว่า `poker_vector[1]` ถ้าต้องการตัวที่สองก็ให้พิมพ์ว่า `poker_vector[2]` แทน โดยที่ตำแหน่งของข้อมูลจะเริ่มนับจาก 1 ซึ่งจะแตกต่างจากภาษาอื่นๆหลายภาษาที่เริ่มนับจาก 0 (วิธีการนี้สามารถเอาไปใช้กับข้อมูลในรูปแบบ matrix และ data frame ได้ด้วย ซึ่งจะกล่าวถึงในบทต่อๆไป)

`@instructions`
กำหนดให้ตัวแปร `poker_wednesday` มีค่าเท่ากับผลกำไร / ขาดทุนจากการเล่น poker ในวันพุธ

`@hint`
วันพุธจะอยู่ในตำแหน่งที่ 3 ของตัวแปร `poker_vector` นั่นคือคุณสามารถดึงข้อมูลในตำแหน่งนั้นออกมาได้ด้วยคำสั่ง `poker_vector[3]`

`@pre_exercise_code`
```{r}
# no pec
```

`@sample_code`
```{r}
# Poker and roulette winnings from Monday to Friday:
poker_vector <- c(140, -50, 20, -120, 240)
roulette_vector <- c(-24, -50, 100, -350, 10)
days_vector <- c("Monday", "Tuesday", "Wednesday", "Thursday", "Friday")
names(poker_vector) <- days_vector
names(roulette_vector) <- days_vector

# Define a new variable based on a selection
poker_wednesday <- 
```

*** =solution
```{r}
# Poker and roulette winnings from Monday to Friday:
poker_vector <- c(140, -50, 20, -120, 240)
roulette_vector <- c(-24, -50, 100, -350, 10)
days_vector <- c("Monday", "Tuesday", "Wednesday", "Thursday", "Friday")
names(poker_vector) <- days_vector
names(roulette_vector) <- days_vector

# Define a new variable based on a selection
poker_wednesday <- poker_vector[3]
```

`@sct`
```{r}
msg <- paste("อย่าเปลี่ยนแปลงชื่อและค่าที่เรากำหนดให้กับตัวแปร", "`poker_vector`", "และ", "`roulette_vector`") 
# อย่าเปลี่ยนแปลงชื่อและค่าที่เรากำหนดให้กับตัวแปร `poker_vector` และ `roulette_vector`

wed_undefined <- paste("ตรวจสอบให้แน่ใจว่าคุณได้สร้างตัวแปร", "`poker_wednesday`")
# ตรวจสอบให้แน่ใจว่าคุณได้สร้างตัวแปร `poker_wednesday` 

wed_incorrect <- paste("ดูเหมือนว่าค่าของตัวแปร", "`poker_wednesday`", "จะยังผิดอยู่นะ")
# ดูเหมือนว่าค่าของตัวแปร `poker_wednesday` จะยังผิดอยู่นะ

success_msg <- "เยี่ยมมาก! จริงๆแล้ว R สามารถเลือกข้อมูลจาก vector ออกมาทีละหลายๆตัวได้ด้วย อยากรู้ว่าทำอย่างไร เรามาลองดูกันในแบบฝึกหัดต่อไป!"
# เยี่ยมมาก! จริงๆแล้ว R สามารถเลือกข้อมูลจาก vector ออกมาทีละหลายๆตัวได้ด้วย อยากรู้ว่าทำอย่างไร เรามาลองดูกันในแบบฝึกหัดต่อไป!

test_object("days_vector", undefined_msg = msg, incorrect_msg = msg)
test_object("poker_vector", eq_condition = "equal", undefined_msg = msg, incorrect_msg = msg)
test_object("roulette_vector", eq_condition = "equal", undefined_msg = msg, incorrect_msg = msg)
test_object("poker_wednesday", undefined_msg = wed_undefined, incorrect_msg = wed_incorrect)
success_msg(success_msg)
```


--- type:NormalExercise xp:100 skills:1 key:1351521670
## การเลือกข้อมูลจาก Vector (2)
 
แล้วถ้าเราต้องการจะวิเคราะห์ผลกำไร / ขาดทุนระหว่างสัปดาห์แทนล่ะ?

ในการเลือกข้อมูลทีละหลายๆตัว เราจะต้องเปลี่ยนแปลงค่าที่ใส่ลงไปใน square bracket เล็กน้อย สมมติว่าคุณต้องการเลือกข้อมูลกำไร / ขาดทุนวันที่ 1 และ 5 ออกมา ให้ใส่ vector `c(1,5)` ลงไปข้างใน square bracket ลองดูตัวอย่างโค้ดได้ด้านล่าง:

```
poker_vector[c(1, 5)]
```

`@instructions`
กำหนดให้ตัวแปร `poker_midweek` มีค่าเป็นผลกำไร / ขาดทุนของเกม poker ในวันอังคาร พุธ และพฤหัส

`@hint`
คุณต้องใช้ vector `c(2, 3, 4)` ในการระบุตำแหน่งของข้อมูลที่เราจะเลือกจาก `poker_vector`

`@pre_exercise_code`
```{r}
# no pec
``` 

`@sample_code`
```{r}
# Poker and roulette winnings from Monday to Friday:
poker_vector <- c(140, -50, 20, -120, 240)
roulette_vector <- c(-24, -50, 100, -350, 10)
days_vector <- c("Monday", "Tuesday", "Wednesday", "Thursday", "Friday")
names(poker_vector) <- days_vector
names(roulette_vector) <- days_vector

# Define a new variable based on a selection
poker_midweek <- 
```

*** =solution
```{r}
# Poker and roulette winnings from Monday to Friday:
poker_vector <- c(140, -50, 20, -120, 240)
roulette_vector <- c(-24, -50, 100, -350, 10)
days_vector <- c("Monday", "Tuesday", "Wednesday", "Thursday", "Friday")
names(poker_vector) <- days_vector
names(roulette_vector) <- days_vector

# Define a new variable based on a selection
poker_midweek <- poker_vector[c(2, 3, 4)]
```

`@sct`
```{r}
msg <- paste("อย่าเปลี่ยนแปลงชื่อและค่าที่เรากำหนดให้กับตัวแปร", "`poker_vector`", "และ", "`roulette_vector`") 
# อย่าเปลี่ยนแปลงชื่อและค่าที่เรากำหนดให้กับตัวแปร `poker_vector` และ `roulette_vector`

incorrect_msg <- paste("ดูเหมือนว่าตัวแปร", "`poker_midweek` ", "จะมีค่าไม่ถูกต้อง ตรวจสอบดูอีกทีว่าคุณได้ใส่ vector", "`c(2, 3, 4)`", "ลงในไป square bracket หรือไม่")
# ดูเหมือนว่าตัวแปร `poker_midweek` จะมีค่าไม่ถูกต้อง ตรวจสอบดูอีกทีว่าคุณได้ใส่ vector `c(2, 3, 4)` ลงในไป square bracket หรือไม่

success_msg <- "เยี่ยมมาก! ในแบบฝึกหัดต่อไปเราจะให้คุณเรียนรู้เรื่องการเลือกข้อมูลจาก vector อีกสักหน่อย"
# เยี่ยมมาก! ในแบบฝึกหัดต่อไปเราจะให้คุณเรียนรู้เรื่องการเลือกข้อมูลจาก vector อีกสักหน่อย

test_object("days_vector", undefined_msg = msg, incorrect_msg = msg)
test_object("poker_vector", eq_condition = "equal", undefined_msg = msg, incorrect_msg = msg)
test_object("roulette_vector", eq_condition = "equal", undefined_msg = msg, incorrect_msg = msg)
test_object("poker_midweek", incorrect_msg = incorrect_msg)
success_msg(success_msg);
```


--- type:NormalExercise xp:100 skills:1 key:27976b79f4
## การเลือกข้อมูลจาก Vector (3)

การเลือกข้อมูลหลายๆตัวจาก `poker_vector` ด้วย vector `c(2, 3, 4)` ดูจะเป็นวิธีที่ไม่ค่อยสะดวกเท่าไร จริงๆแล้วใน R เรามีวิธีที่ง่ายกว่านั้นอีกคือการใช้เครื่องหมาย colon (`:`) เราสามารถแทน `c(2, 3, 4)` ใน square bracket ได้ด้วย `2:4` ซึ่งหมายถึงการเลือกข้อมูลลำดับที่ 2 ถึง 4 ออกมาจาก vector

ดังนั้น อีกวิธีหนึ่งในการหาผลกำไร / ขาดทุนระหว่างสัปดาห์คือการใช้คำสั่ง `poker_vector[2:4]` นั่นเอง

`@instructions`
กำหนดให้ตัวแปร `roulette_selection_vector` มีค่าเป็นผลกำไร / ขาดทุนจากเกม roulette ตั้งแต่วันอังคารถึงวันศุกร์ พยายามลองใช้เครื่องหมาย colon (`:`) ดู มันอาจช่วยให้คุณทำงานได้ง่ายขึ้น

`@hint`
คุณต้องเลือกข้อมูลบางส่วนออกมาจาก `roulette_vector` เพื่อใช้ในการกำหนดค่าของตัวแปร `roulette_selection_vector` โดยการใส่ `2:5` ลงไปใน square bracket (`[]`)

`@sample_code`
```{r}
# Poker and roulette winnings from Monday to Friday:
poker_vector <- c(140, -50, 20, -120, 240)
roulette_vector <- c(-24, -50, 100, -350, 10)
days_vector <- c("Monday", "Tuesday", "Wednesday", "Thursday", "Friday")
names(poker_vector) <- days_vector
names(roulette_vector) <- days_vector

# Define a new variable based on a selection
roulette_selection_vector <- 
```

*** =solution
```{r}
# Poker and roulette winnings from Monday to Friday:
poker_vector <- c(140, -50, 20, -120, 240)
roulette_vector <- c(-24, -50, 100, -350, 10)
days_vector <- c("Monday", "Tuesday", "Wednesday", "Thursday", "Friday")
names(poker_vector) <- days_vector
names(roulette_vector) <- days_vector

# Define a new variable based on a selection
roulette_selection_vector <- roulette_vector[2:5]
```

`@sct`

```{r}
msg <- paste("อย่าเปลี่ยนแปลงชื่อและค่าที่เรากำหนดให้กับตัวแปร", "`poker_vector`", "และ", "`roulette_vector`") 
# อย่าเปลี่ยนแปลงชื่อและค่าที่เรากำหนดให้กับตัวแปร `poker_vector` และ `roulette_vector`

undefined_msg <- paste("ตรวจสอบให้แน่ใจว่าคุณได้สร้างตัวแปร", "`roulette_selection_vector`")
# ตรวจสอบให้แน่ใจว่าคุณได้สร้างตัวแปร `roulette_selection_vector` 

incorrect_msg <- paste("ดูเหมือนว่าตัวแปร", "`roulette_selection_vector`", "จะยังมีค่าไม่ถูกต้อง ลองตรวจสอบดูอีกทีว่าคุณได้เลือกข้อมูลที่ถูกต้องจาก", "`roulette_vector`")
# ดูเหมือนว่าตัวแปร `roulette_selection_vector` จะยังมีค่าไม่ถูกต้อง ลองตรวจสอบดูอีกทีว่าคุณได้เลือกข้อมูลที่ถูกต้องจาก `roulette_vector`

success_msg <- "สุดยอดไปเลย! เห็นไหมว่าการใช้ colon มีประโยชน์มากใน R เราไปดูแบบฝึกหัดต่อไปกันดีกว่า"
# สุดยอดไปเลย! เห็นไหมว่าการใช้ colon มีประโยชน์มากใน R เราไปดูแบบฝึกหัดต่อไปกันดีกว่า

test_object("days_vector", undefined_msg = msg, incorrect_msg = msg)
test_object("poker_vector", eq_condition = "equal", undefined_msg = msg, incorrect_msg = msg)
test_object("roulette_vector", eq_condition = "equal", undefined_msg = msg, incorrect_msg = msg)
test_object("roulette_selection_vector", undefined_msg = undefined_msg, incorrect_msg = incorrect_msg)
success_msg(success_msg)
```


--- type:NormalExercise xp:100 skills:1 key:e6c263ddee
## การเลือกข้อมูลจาก Vector (4)

นอกจากการเลือกข้อมูลแบบที่คุณได้เรียนรู้ไปในแบบฝึกหัดก่อนๆ เรายังมีอีกวิธีหนึ่งในการเลือกข้อมูลจาก vector โดยการเรียกชื่อของข้อมูลนั้นๆแทน (เช่น Monday, Tuesday, ...) ยกตัวอย่างเช่น:  

```
poker_vector["Monday"]
```

จะทำการเลือกข้อมูลลำดับแรกใน `poker_vector` ออกมา เพราะ `"Monday"` คือชื่อของข้อมูลลำดับแรกสุด

ซึ่งการเลือกข้อมูลจาก vector โดยใช้ชื่อ ก็สามารถเลือกทีละหลายๆตัวได้เหมือนการใช้เลขลำดับ ยกตัวอย่างเช่น: 

```
poker_vector[c("Monday","Tuesday")]
```

`@instructions`
- เลือกข้อมูล 3 ตัวแรกจาก `poker_vector` โดยการใช้ชื่อ: `"Monday"`, `"Tuesday"` and `"Wednesday"` จากนั้นเก็บข้อมูลที่เลือกมาไว้ใน `poker_start`.
- คำนวณค่าเฉลี่ยของข้อมูลทั้งหมดใน `poker_start` ด้วย function [`mean()`](http://www.rdocumentation.org/packages/base/functions/mean) จากนั้นลองแสดงผลค่าเฉลี่ยออกมาดูเพื่อคุณจะได้รู้ว่าค่าเฉลี่ยของกำไร / ขาดทุนจากเกม poker ในวันดังกล่าวเป็นอย่างไร

`@hint`
- คุณสามารถใส่ `c("Monday", "Tuesday", "Wednesday")` ลงไปใน square brackets เพื่อเลือกข้อมูลตัวที่ต้องการจาก `poker_vector`
- จากนั้นใช้คำสั่ง `mean(poker_start)` เพื่อหาค่าเฉลี่ยของข้อมูลใน `poker_start` และแสดงผลลัพธ์ออกมาบน Console

`@pre_exercise_code`
```{r}
# no pec
```

`@sample_code`
```{r}
# Poker and roulette winnings from Monday to Friday:
poker_vector <- c(140, -50, 20, -120, 240)
roulette_vector <- c(-24, -50, 100, -350, 10)
days_vector <- c("Monday", "Tuesday", "Wednesday", "Thursday", "Friday")
names(poker_vector) <- days_vector
names(roulette_vector) <- days_vector

# Select poker results for Monday, Tuesday and Wednesday
poker_start <- 
  
# Calculate the average of the elements in poker_start

```

*** =solution
```{r}
# Poker and roulette winnings from Monday to Friday:
poker_vector <- c(140, -50, 20, -120, 240)
roulette_vector <- c(-24, -50, 100, -350, 10)
days_vector <- c("Monday", "Tuesday", "Wednesday", "Thursday", "Friday")
names(poker_vector) <- days_vector
names(roulette_vector) <- days_vector

# Select poker results for Monday, Tuesday and Wednesday
poker_start <- poker_vector[c("Monday", "Tuesday", "Wednesday")]
  
# Calculate the average of the elements in poker_start
mean(poker_start)
```

`@sct`
```{r}
msg <- paste("อย่าเปลี่ยนแปลงชื่อและค่าที่เรากำหนดให้กับตัวแปร", "`poker_vector`", "และ", "`roulette_vector`") 
# อย่าเปลี่ยนแปลงชื่อและค่าที่เรากำหนดให้กับตัวแปร `poker_vector` และ `roulette_vector`

object_incorrect <- paste("ดูเหมือนว่าข้อมูลที่อยู่ในตัวแปร", "`poker_start`", "จะไม่ใช่ข้อมูล 3 ลำดับแรกจาก", "`poker_vector`", "คุณสามารถใช้คำสั่ง", "`c(\"Monday\", \"Tuesday\", \"Wednesday\")`", "ใส่ลงไปใน square bracket เพื่อดึงข้อมูลตัวที่ต้องการ")
# ดูเหมือนว่าข้อมูลที่อยู่ในตัวแปร `poker_start` จะไม่ใช่ข้อมูล 3 ลำดับแรกจาก `poker_vector` คุณสามารถใช้คำสั่ง `c(\"Monday\", \"Tuesday\", \"Wednesday\")` ใส่ลงไปใน square bracket เพื่อดึงข้อมูลตัวที่ต้องการ

output_incorrect <- paste("คุณได้คำนวณค่าเฉลี่ยของข้อมูลในตัวแปร", "`poker_start`", "และสั่งให้ R แสดงผลลัพธ์ออกมาแล้วหรือยัง? คุณสามารถใช้คำสั่ง", "`mean(poker_start)`", "ได้เลย")
# คุณได้คำนวณค่าเฉลี่ยของข้อมูลในตัวแปร `poker_start` และสั่งให้ R แสดงผลลัพธ์ออกมาแล้วหรือยัง? คุณสามารถใช้คำสั่ง `mean(poker_start)` ได้เลย

success_msg <- "เยี่ยมมาก! นอกจากคุณจะสามารถเลือกข้อมูลจาก vector โดยการใช้ชื่อได้แล้ว คุณยังสามารถเลือกข้อมูลออกมาโดยใช้การเปรียบเทียบได้ด้วย อาจจะฟังดูเข้าใจยาก แต่ตัวอย่างต่อไปจะทำให้คุณเห็นภาพมากขึ้น!"
# เยี่ยมมาก! นอกจากคุณจะสามารถเลือกข้อมูลจาก vector โดยการใช้ชื่อได้แล้ว คุณยังสามารถเลือกข้อมูลออกมาโดยใช้การเปรียบเทียบได้ด้วย อาจจะฟังดูเข้าใจยาก แต่ตัวอย่างต่อไปจะทำให้คุณเห็นภาพมากขึ้น!

test_object("days_vector", undefined_msg = msg, incorrect_msg = msg)
test_object("poker_vector", eq_condition = "equal", undefined_msg = msg, incorrect_msg = msg)
test_object("roulette_vector", eq_condition = "equal", undefined_msg = msg, incorrect_msg = msg)
test_object("poker_start", incorrect_msg = object_incorrect)
test_output_contains("mean(poker_start)", incorrect_msg = output_incorrect)
success_msg(success_msg);
```


--- type:NormalExercise xp:100 skills:1 key:f0f619c901
## การเลือกข้อมูลโดยใช้การเปรียบเทียบ - ขั้นที่ 1

เราสามารถเลือกข้อมูลจาก vector โดยการใช้ตัวดำเนินการเปรียบเทียบต่างๆได้เช่นกัน

ตัวดำเนินการเปรียบเทียบ(ในเชิงตรรกะ) ใน R มีดังนี้:

- `<` น้อยกว่า
- `>` มากกว่า
- `<=` น้อยกว่าหรือเท่ากับ
- `>=` มากกว่าหรือเท่ากับ
- `==` เท่ากับ (เป็นเครื่องหมายสำหรับเปรียบเทียบเท่านั้น ไม่ใช่เครื่องหมายกำหนดค่า `=`)
- `!=` ไม่เท่ากับ

จากที่เราเห็นในตัวอย่างก่อนๆ การเปรียบเทียบ `6 > 5` ให้ผลลัพธ์เป็น `TRUE` (คือเป็นความจริง) ซึ่ง R สามารถนำการเปรียบเทียบเหล่านี้ไปใช้เลือกข้อมูลได้ ตัวอย่างเช่น:

```
> c(4, 5, 6) > 5
[1] FALSE FALSE TRUE
```

คำสั่งดังกล่าวจะทำการเปรียบเทียบว่าข้อมูลแต่ละตัวใน vector มีค่ามากกว่า 5 หรือไม่ ซึ่งผลของการเปรียบเทียบจะให้ค่าเป็นแบบตรรกะ จริง (`TRUE`) หรือ เท็จ (`FALSE`)

`@instructions`
- ลองเปรียบเทียบดูว่าข้อมูลใน `poker_vector` ตัวใดบ้างที่มีค่าเป็นบวก (คือ > 0) และกำหนดค่าของผลการเปรียบเทียบให้กับตัวแปร `selection_vector`
- สั่งให้ R แสดงค่า `selection_vector` ซึ่งผลการเปรียบเทียบจะแสดงให้คุณเห็นว่าคุณได้กำไร (`TRUE`) หรือขาดทุน (`FALSE`) จากการเล่น pokerในแต่ละวัน

`@hint`
ในการจะตรวจสอบว่าคุณได้กำไรในวันไหนบ้าง คุณจะต้องให้ R ทำการเปรียบเทียบข้อมูลแต่ละตัวใน `poker_vector` ว่ามีค่ามากกว่า 0 หรือไม่ (> 0) คุณสามารถใช้คำสั่ง `some_vector > 0` เป็นตัวอย่างแล้วนำไปปรับใช้กับการเปรียบเทียบข้อมูลใน `poker_vector`

`@pre_exercise_code`
```{r}
# no pec
```

`@sample_code`
```{r}
# Poker and roulette winnings from Monday to Friday:
poker_vector <- c(140, -50, 20, -120, 240)
roulette_vector <- c(-24, -50, 100, -350, 10)
days_vector <- c("Monday", "Tuesday", "Wednesday", "Thursday", "Friday")
names(poker_vector) <- days_vector
names(roulette_vector) <- days_vector

# Which days did you make money on poker?
selection_vector <- 
  
# Print out selection_vector

```

*** =solution
```{r}
# Poker and roulette winnings from Monday to Friday:
poker_vector <- c(140, -50, 20, -120, 240)
roulette_vector <- c(-24, -50, 100, -350, 10)
days_vector <- c("Monday", "Tuesday", "Wednesday", "Thursday", "Friday")
names(poker_vector) <- days_vector
names(roulette_vector) <- days_vector

# Which days did you make money on poker?
selection_vector <- poker_vector > 0
  
# Print out selection_vector
selection_vector
```

`@sct`
```{r}
msg <- paste("อย่าเปลี่ยนแปลงชื่อและค่าที่เรากำหนดให้กับตัวแปร", "`poker_vector`", "และ", "`roulette_vector`") 
# อย่าเปลี่ยนแปลงชื่อและค่าที่เรากำหนดให้กับตัวแปร `poker_vector` และ `roulette_vector`

object_incorrect <- paste("ดูเหมือนว่าค่าของ", "`selection_vector`", "จะยังผิดอยู่ ลองตรวจสอบดูอีกครั้งว่าคุณได้ทำการเปรียบเทียบอย่างถูกต้องไหม")
# ดูเหมือนว่าค่าของ `selection_vector` จะยังผิดอยู่ ลองตรวจสอบดูอีกครั้งว่าคุณได้ทำการเปรียบเทียบอย่างถูกต้องไหม

output_incorrect <- paste("อย่าลืมสั่งให้ R แสดงค่าของตัวแปร", "`selection_vector`", "ด้วย แค่พิมพ์ชื่อตัวแปรลงไปเท่านั้นเอง")
# อย่าลืมสั่งให้ R แสดงค่าของตัวแปร `selection_vector` ด้วย แค่พิมพ์ชื่อตัวแปรลงไปเท่านั้นเอง

success_msg <- "ทำได้ดีมาก!"
# ทำได้ดีมาก!

test_object("days_vector", undefined_msg = msg, incorrect_msg = msg)
test_object("poker_vector", eq_condition = "equal", undefined_msg = msg, incorrect_msg = msg)
test_object("roulette_vector", eq_condition = "equal", undefined_msg = msg, incorrect_msg = msg)

test_object("selection_vector", incorrect_msg = object_incorrect)
test_output_contains("selection_vector", incorrect_msg = output_incorrect)
success_msg(success_msg)
```


--- type:NormalExercise xp:100 skills:1 key:2754fc5cd4
## การเลือกข้อมูลโดยใช้การเปรียบเทียบ - ขั้นที่ 2

การเปรียบเทียบช่วยให้การวิเคราะห์ข้อมูลของคุณทำได้ง่ายขึ้นมาก แทนที่คุณจะต้องมาเลือกข้อมูลทีละวันๆเหมือนที่ทำมาก่อนหน้านี้ คุณสามารถบอกให้ R เลือกข้อมูลเฉพาะในวันที่คุณได้กำไรจากการเล่นเกมได้ 

ในแบบฝึกหัดที่แล้วเราให้คุณลองใช้คำสั่ง `selection_vector <- poker_vector > 0` เพื่อช่วยหาว่าวันไหนบ้างที่คุณได้กำไรจากเกม poker คราวนี้เราอยากให้คุณบอกเพิ่มด้วยว่าในแต่ละวันที่คุณได้กำไร คุณได้กำไรเท่าไหร่ 

ซึ่งคุณสามารถเลือกข้อมูลวันที่ได้กำไรจากเกม poker ได้โดยการใส่ `selection_vector` ลงไปใน square brackets ต่อท้ายตัวแปร `poker_vector` ตัวอย่างเช่น:

```
poker_vector[selection_vector]
```

เวลาคุณใส่ vector ของข้อมูลแบบตรรกะ อย่างเช่น `selection_vector` ลงไปใน square brackets (`[]`) ภาษา R จะเลือกแต่ข้อมูลที่มีค่าความจริงเป็น `TRUE` ใน `selection_vector`

`@instructions`
ใส่ `selection_vector` ลงไปใน square brackets เพื่อให้ R ดึงข้อมูลเฉพาะวันที่คุณได้กำไรออกมา จากนั้นเก็บข้อมูลดังกล่าวไว้ในตัวแปร `poker_winning_days`

`@hint`
ใช้คำสั่ง `poker_vector[selection_vector]` ในการเลือกข้อมูลตัวที่คุณต้องการจาก `poker_vector` แล้วเก็บผลลัพธ์ไว้ในตัวแปร `poker_winning_days`

`@pre_exercise_code`
```{r}
# no pec
```

`@sample_code`
```{r}
# Poker and roulette winnings from Monday to Friday:
poker_vector <- c(140, -50, 20, -120, 240)
roulette_vector <- c(-24, -50, 100, -350, 10)
days_vector <- c("Monday", "Tuesday", "Wednesday", "Thursday", "Friday")
names(poker_vector) <- days_vector
names(roulette_vector) <- days_vector

# Which days did you make money on poker?
selection_vector <- poker_vector > 0

# Select from poker_vector these days
poker_winning_days <- 
```

*** =solution
```{r}
# Poker and roulette winnings from Monday to Friday:
poker_vector <- c(140, -50, 20, -120, 240)
roulette_vector <- c(-24, -50, 100, -350, 10)
days_vector <- c("Monday", "Tuesday", "Wednesday", "Thursday", "Friday")
names(poker_vector) <- days_vector
names(roulette_vector) <- days_vector

# Which days did you make money on poker?
selection_vector <- poker_vector > 0

# Select from poker_vector these days
poker_winning_days <- poker_vector[selection_vector]
```

`@sct`
```{r}
msg <- paste("อย่าเปลี่ยนแปลงชื่อและค่าที่เรากำหนดให้กับตัวแปร", "`poker_vector`", "และ", "`roulette_vector`") 
# อย่าเปลี่ยนแปลงชื่อและค่าที่เรากำหนดให้กับตัวแปร `poker_vector` และ `roulette_vector`

selection_msg <- paste("อย่าเปลี่ยนแปลงวิธีคำนวณ", "`selection_vector`")
# อย่าเปลี่ยนแปลงวิธีคำนวณ `selection_vector`

poker_msg <- paste("เหมือนค่าของตัวแปร", "`poker_winning_days`", "จะยังไม่ถูก ลองใช้คำสั่ง", "`poker_vector[selection_vector]`", "ดู")
# เหมือนค่าของตัวแปร `poker_winning_days` จะยังไม่ถูก ลองใช้คำสั่ง `poker_vector[selection_vector]` ดู

success_msg <- "เยี่ยมมาก! ไปดูแบบฝึกหัดต่อไปกันเลย"
# เยี่ยมมาก! ไปดูแบบฝึกหัดต่อไปกันเลย

test_object("days_vector", undefined_msg = msg, incorrect_msg = msg)
test_object("poker_vector", eq_condition = "equal", undefined_msg = msg, incorrect_msg = msg)
test_object("roulette_vector", eq_condition = "equal", undefined_msg = msg, incorrect_msg = msg)
test_object("selection_vector", incorrect_msg = selection_msg)
test_object("poker_winning_days", incorrect_msg = poker_msg)
success_msg(success_msg)
```


--- type:NormalExercise xp:100 skills:1 key:59e8dcbbd5
## การเลือกข้อมูลโดยใช้การเปรียบเทียบ - ลองดูอีกครั้ง

คล้ายๆกับที่คุณทำกับเกม poker คราวนี้ลองเปลี่ยนมาหาวันที่คุณได้กำไรจากเกม roulette บ้าง

`@instructions`
- สร้างตัวแปร `selection_vector` เพื่อเก็บ vector ที่บอกว่าคุณได้กำไรจากเกม roulette ในวันใดบ้าง
- กำหนดให้ตัวแปร `roulette_winning_days` มีค่าเท่ากับกำไรที่คุณทำได้จากเกม roulette (เฉพาะในวันที่คุณได้กำไร) vector นี้ควรจะเก็บข้อมูลที่มีค่าเป็นบวกจาก `roulette_vector` เอาไว้

`@hint`
หลังจากที่คุณสามารถหา `selection_vector` ได้แล้ว คุณสามารถใช้คำสั่ง `roulette_vector[selection_vector]` ในการเลือกข้อมูลของวันที่ได้กำไรจากตัวแปร `roulette_vector` ได้

`@pre_exercise_code`
```{r}
# no pec
```

`@sample_code`
```{r}
# Poker and roulette winnings from Monday to Friday:
poker_vector <- c(140, -50, 20, -120, 240)
roulette_vector <- c(-24, -50, 100, -350, 10)
days_vector <- c("Monday", "Tuesday", "Wednesday", "Thursday", "Friday")
names(poker_vector) <- days_vector
names(roulette_vector) <- days_vector

# Which days did you make money on roulette?
selection_vector <-

# Select from roulette_vector these days
roulette_winning_days <- 
```

*** =solution
```{r}
# Poker and roulette winnings from Monday to Friday:
poker_vector <- c(140, -50, 20, -120, 240)
roulette_vector <- c(-24, -50, 100, -350, 10)
days_vector <- c("Monday", "Tuesday", "Wednesday", "Thursday", "Friday")
names(poker_vector) <- days_vector
names(roulette_vector) <- days_vector

# Which days did you make money on roulette?
selection_vector <- roulette_vector > 0

# Select from roulette_vector these days
roulette_winning_days <- roulette_vector[selection_vector]
```

`@sct`
```{r}
msg <- paste("อย่าเปลี่ยนแปลงชื่อและค่าที่เรากำหนดให้กับตัวแปร", "`poker_vector`", "และ", "`roulette_vector`") 
# อย่าเปลี่ยนแปลงชื่อและค่าที่เรากำหนดให้กับตัวแปร `poker_vector` และ `roulette_vector`

selection_msg <- paste("ดูเหมือน", "`selection_vector`", "จะยังมีค่าไม่ถูกต้อง ลองใช้คำสั่ง", "`roulette_vector > 0`)", "ดู")
# ดูเหมือน `selection_vector` จะยังมีค่าไม่ถูกต้อง ลองใช้คำสั่ง `roulette_vector > 0` ดู

roulette_msg <- paste("เหมือนค่าของตัวแปร", "`roulette_winning_days`", "จะยังไม่ถูก ลองใช้คำสั่ง", "`roulette_vector[selection_vector]`", "ดู")
# เหมือนค่าของตัวแปร `roulette_winning_days` จะยังไม่ถูก ลองใช้คำสั่ง `roulette_vector[selection_vector]` ดู

success_msg <- "ยอดเยี่ยม! vector ที่คุณได้เรียนรู้ไปทั้งหมดในบทนี้คือ vector 1 มิติ ในบทต่อไป เราจะพาคุณไปรู้จักกับ vector ที่มี 2 มิติหรือที่เราเรียกกันว่า matrix!"
# ยอดเยี่ยม! vector ที่คุณได้เรียนรู้ไปทั้งหมดในบทนี้คือ vector 1 มิติ ในบทต่อไป เราจะพาคุณไปรู้จักกับ vector ที่มี 2 มิติหรือที่เราเรียกกันว่า matrix!

test_object("days_vector", undefined_msg = msg, incorrect_msg = msg)
test_object("poker_vector", eq_condition = "equal", undefined_msg = msg, incorrect_msg = msg)
test_object("roulette_vector", eq_condition = "equal", undefined_msg = msg, incorrect_msg = msg)
test_object("selection_vector", incorrect_msg = selection_msg)
test_object("roulette_winning_days", incorrect_msg = roulette_msg)
success_msg(success_msg)
```



