--- 
title_meta  : บทที่ 3
title       : Matrices
description : ในบทนี้ คุณจะได้เรียนรู้เกี่ยวกับการใช้ matrix ใน R และเมื่อคุณได้ทำแบบฝึกหัดในบทนี้จนครบแล้ว คุณจะได้รู้จักวิธีการสร้าง matrix และสามารถนำมันไปใช้ในการคำนวณได้ เราจะให้คุณฝึกใช้ matrix โดยการวิเคราะห์ตัวเลขรายได้ของภาพยนตร์เรื่อง Star Wars! ขอพลังจงสถิตอยู่กับท่าน!

--- type:NormalExercise xp:100 skills:1 key:d61aeba84c
## Matrix คืออะไร?

ใน R matrix คือการเก็บข้อมูลประเภทเดียวกันหลายๆตัวไว้ในรูปของตาราง(ไม่ว่าจะเป็น numeric, character, หรือ logical) ซึ่งตารางนี้จะประกอบไปด้วยแถวและคอลัมน์(ลองนึกภาพ vector หลายๆอันมาต่อกันโดย vector แต่ละตัวคือข้อมูลแต่ละแถว) และเนื่องจากเราสามารถระบุตำแหน่งของข้อมูลแต่ละตัวได้ด้วยเลขแถวและคอลัมน์ matrix จึงมี 2 มิติ! (และจะมีขนาดเท่ากับ จำนวนแถว * จำนวนคอลัมน์)

คุณสามารถสร้าง matrix ได้ด้วยการใช้ function [`matrix()`](http://www.rdocumentation.org/packages/base/functions/matrix) ลองดูโค้ดด้านล่างเป็นตัวอย่าง:

```
matrix(1:9, byrow = TRUE, nrow = 3)
```

เมื่อคุณใช้ function [`matrix()`](http://www.rdocumentation.org/packages/base/functions/matrix):

- argument ตัวแรกหมายถึงข้อมูลที่เราจะใส่เข้าไปเพื่อทำการจัดเรียงให้เป็นตารางเพื่อสร้าง matrix ในโค้ดตัวอย่างด้านบน เราใช้ `1:9` ซึ่งมีค่าเท่ากับ `c(1, 2, 3, 4, 5, 6, 7, 8, 9)`
- argument ตัวที่สอง `byrow` เป็นการระบุว่าจะสร้าง matrix นี้โดยการเรียงข้อมูลตามแนวแถว(คือเรียงข้อมูลไล่จากซ้ายไปขวา) หรือไม่ ถ้าคุณต้องการให้เรียงตามแนวคอลัมน์(คือเรียงข้อมูลไล่จากบนลงล่าง) ให้คุณใส่ argument นี้ว่า `byrow = FALSE` แทน 
- argument ตัวที่สาม `nrow` เป็นการบอก R ว่าเราต้องการ matrix ที่มีขนาดกี่แถว (R จะทำการคำนวณจำนวนคอลัมน์ให้เองโดยอ้างอิงจากจำนวนแถวแล้วจัดเรียงข้อมูลให้มีขนาดตามนั้น)

*** =instructions
ลองสร้าง matrix ที่มี 3 แถว โดยการใส่เลข 1 ถึง 9 และเรียงข้อมูลตามแนวแถว

*** =hint
ลองอ่านตัวอย่างโค้ดด้านซ้ายมือดูดีๆ คำตอบอยู่ในนั้นแล้ว!

*** =pre_exercise_code
```{r}
# no pec
```

*** =sample_code
```{r}
# Construct a matrix with 3 rows that contain the numbers 1 up to 9
```

*** =solution
```{r}
# Construct a matrix with 3 rows that contain the numbers 1 up to 9
matrix(1:9, byrow = TRUE, nrow = 3)
```

*** =sct
```{r}
function_msg <- "&#3588;&#3640;&#3603;&#3652;&#3604;&#3657;&#3626;&#3619;&#3657;&#3634;&#3591;&#32;&#109;&#97;&#116;&#114;&#105;&#120;&#32;&#3629;&#3618;&#3656;&#3634;&#3591;&#3606;&#3641;&#3585;&#3605;&#3657;&#3629;&#3591;&#3627;&#3619;&#3639;&#3629;&#3648;&#3611;&#3621;&#3656;&#3634;&#63;&#32;&#3621;&#3629;&#3591;&#3604;&#3641;&#3605;&#3633;&#3623;&#3629;&#3618;&#3656;&#3634;&#3591;&#3650;&#3588;&#3657;&#3604;&#3604;&#3657;&#3634;&#3609;&#3595;&#3657;&#3634;&#3618;&#3617;&#3639;&#3629;&#3629;&#3637;&#3585;&#3588;&#3619;&#3633;&#3657;&#3591;&#32;&#3588;&#3635;&#3605;&#3629;&#3610;&#3629;&#3618;&#3641;&#3656;&#3651;&#3609;&#3609;&#3633;&#3657;&#3609;&#3649;&#3621;&#3657;&#3623;"
# คุณได้สร้าง matrix อย่างถูกต้องหรือเปล่า? ลองดูตัวอย่างโค้ดด้านซ้ายมืออีกครั้ง คำตอบอยู่ในนั้นแล้ว

output_msg <- "&#3648;&#3627;&#3617;&#3639;&#3629;&#3609;&#3588;&#3640;&#3603;&#3592;&#3632;&#3617;&#3637;&#3611;&#3633;&#3597;&#3627;&#3634;&#3585;&#3633;&#3610;&#3585;&#3634;&#3619;&#3626;&#3619;&#3657;&#3634;&#3591;&#32;&#109;&#97;&#116;&#114;&#105;&#120;&#32;&#3609;&#3632;&#32;&#3621;&#3629;&#3591;&#3604;&#3641;&#3605;&#3633;&#3623;&#3629;&#3618;&#3656;&#3634;&#3591;&#3650;&#3588;&#3657;&#3604;&#3604;&#3657;&#3634;&#3609;&#3595;&#3657;&#3634;&#3618;&#3617;&#3639;&#3629;&#3629;&#3637;&#3585;&#3588;&#3619;&#3633;&#3657;&#3591;&#32;&#3588;&#3635;&#3605;&#3629;&#3610;&#3629;&#3618;&#3641;&#3656;&#3651;&#3609;&#3609;&#3633;&#3657;&#3609;&#3649;&#3621;&#3657;&#3623;"
# เหมือนคุณจะมีปัญหากับการสร้าง matrix นะ ลองดูตัวอย่างโค้ดด้านซ้ายมืออีกครั้ง คำตอบอยู่ในนั้นแล้ว

success_msg <- "&#3648;&#3618;&#3637;&#3656;&#3618;&#3617;&#3617;&#3634;&#3585;&#33;&#32;&#3652;&#3611;&#3649;&#3610;&#3610;&#3613;&#3638;&#3585;&#3627;&#3633;&#3604;&#3605;&#3656;&#3629;&#3652;&#3611;&#3585;&#3633;&#3609;&#3648;&#3621;&#3618;"
# เยี่ยมมาก! ไปแบบฝึกหัดต่อไปกันเลย

test_function("matrix", c("data", "byrow", "nrow"), incorrect_msg = function_msg)
test_output_contains("matrix(1:9, byrow=TRUE, nrow=3)", incorrect_msg = output_msg)
success_msg(success_msg)
```


--- type:NormalExercise xp:100 skills:1 key:effc2fb945
## การสร้าง Matrix

ได้เวลาลงมือวิเคราะห์ข้อมูลจริงกันแล้ว! เราจะให้คุณได้ลองวิเคราะห์รายได้ box office ของภาพยนตร์เรื่อง Star Wars โดยใช้ matrix ขอพลังจงสถิตอยู่กับท่าน! 

ใน editor ด้านขวามือ เราได้สร้าง vector ทั้ง 3 ตัวไว้ให้คุณแล้ว โดยแต่ละตัวเก็บข้อมูลรายได้จากภาพยนตร์ Star Wars 3 ภาคแรกเอาไว้ ข้อมูลตัวแรกใน vector จะแทนรายได้จาก US box office ตัวที่สองแทนรายได้จาก box office อื่นๆที่ไม่ใช่ US (แหล่งข้อมูล: Wikipedia)

ในแบบฝึกหัดนี้ ให้คุณนำข้อมูลใน vector แต่ละตัวมาต่อเข้าด้วยกันเป็น vector เดียว จากนั้นสร้าง matrix ขึ้นมาจาก vector ดังกล่าว

*** =instructions
- ใช้คำสั่ง combine `c(new_hope, empire_strikes, return_jedi)` ในการรวม vector ทั้งสามเข้าด้วยกันเป็นหนึ่ง แล้วเก็บ vector ใหม่นี้ไว้ในตัวแปร `box_office`
- ใช้ function `matrix()` ในการสร้าง matrix ที่มี 3 แถว แต่ละแถวแทนข้อมูลของภาพยนตร์แต่ละภาค โดยให้ argument ตัวแรกเป็น `box_office` ซึ่งเก็บข้อมูลรายได้ภาพยนตร์ทั้งหมดไว้ จากนั้่นคุณต้องกำหนดให้ `nrow = 3` และ `byrow = TRUE` และเก็บ matrix นี้ไว้ในตัวแปร `star_wars_matrix`

*** =hint
- คำสั่ง `box_office <- c(new_hope, empire_strikes, return_jedi)` จะทำการรวม vector ต่างๆเข้าด้วยกันเป็น vector เดียว ซึ่ง vector ใหม่นี้จะมีข้อมูลทั้งหมด 6 ตัว
- ลองดูคำสั่ง `matrix(box_office, nrow = ..., by_row ...)` แล้วนำไปปรับใช้ คุณต้องเติมคำลงไปในช่องว่างให้ถูกต้อง!

*** =pre_exercise_code
```{r}
# no pec
```

*** =sample_code
```{r}
# Box office Star Wars (in millions!)
new_hope <- c(460.998, 314.4)
empire_strikes <- c(290.475, 247.900)
return_jedi <- c(309.306, 165.8)

# Create box_office
box_office <- 

# Construct star_wars_matrix
star_wars_matrix <- 
```

*** =solution
```{r}
# Box office Star Wars (in millions!)
new_hope <- c(460.998, 314.4)
empire_strikes <- c(290.475, 247.900)
return_jedi <- c(309.306, 165.8)

# Create box_office
box_office <- c(new_hope, empire_strikes, return_jedi)

# Construct star_wars_matrix
star_wars_matrix <- matrix(box_office, nrow = 3, byrow = TRUE) 
```

*** =sct
```{r}
msg <- paste("&#3629;&#3618;&#3656;&#3634;&#3621;&#3610;&#3627;&#3619;&#3639;&#3629;&#3648;&#3611;&#3621;&#3637;&#3656;&#3618;&#3609;&#3649;&#3611;&#3621;&#3591;&#3588;&#3656;&#3634;&#3607;&#3637;&#3656;&#3648;&#3619;&#3634;&#3585;&#3635;&#3627;&#3609;&#3604;&#3651;&#3627;&#3657;&#3605;&#3633;&#3623;&#3649;&#3611;&#3619;", "`new_hope`", "`empire_strikes`", "&#3649;&#3621;&#3632;", "`return_jedi`!")
# อย่าลบหรือเปลี่ยนแปลงค่าที่เรากำหนดให้ตัวแปร `new_hope`, `empire_strikes` และ `return_jedi`!

box_office_msg <- paste("&#3588;&#3640;&#3603;&#3652;&#3604;&#3657;&#3609;&#3635;&#3586;&#3657;&#3629;&#3617;&#3641;&#3621;&#3592;&#3634;&#3585;", "`new_hope` `empire_strikes`", "&#3649;&#3621;&#3632;", "`return_jedi`", "&#3617;&#3634;&#3619;&#3623;&#3617;&#3585;&#3633;&#3609;&#3629;&#3618;&#3656;&#3634;&#3591;&#3606;&#3641;&#3585;&#3605;&#3657;&#3629;&#3591;&#3648;&#3611;&#3655;&#3609;", "`box_office`", "&#3627;&#3619;&#3639;&#3629;&#3618;&#3633;&#3591;&#63;")
# คุณได้นำข้อมูลจาก `new_hope` `empire_strikes` และ `return_jedi` มารวมกันอย่างถูกต้องเป็น vector `box_office` หรือยัง?

matrix_msg <- paste("&#3605;&#3619;&#3623;&#3592;&#3626;&#3629;&#3610;&#3651;&#3627;&#3657;&#3649;&#3609;&#3656;&#3651;&#3592;&#3623;&#3656;&#3634;&#3588;&#3640;&#3603;&#3652;&#3604;&#3657;&#3651;&#3626;&#3656;&#32;&#97;&#114;&#103;&#117;&#109;&#101;&#110;&#116;&#32;&#3605;&#3656;&#3634;&#3591;&#3654;&#3651;&#3627;&#3657;", "`matrix()`", "&#3629;&#3618;&#3656;&#3634;&#3591;&#3606;&#3641;&#3585;&#3605;&#3657;&#3629;&#3591;", "(`box_office`, `nrow = 3`, `by_row = TRUE`)")
# ตรวจสอบให้แน่ใจว่าคุณได้ใส่ argument ต่างๆให้ function `matrix()` อย่างถูกต้อง (`box_office`, `nrow = 3`, `by_row = TRUE`)

star_wars_matrix <- paste("&#3588;&#3640;&#3603;&#3652;&#3604;&#3657;&#3585;&#3635;&#3627;&#3609;&#3604;&#3651;&#3627;&#3657;", "`star_wars_matrix`", "&#3617;&#3637;&#3588;&#3656;&#3634;&#3648;&#3607;&#3656;&#3634;&#3585;&#3633;&#3610;&#32;&#109;&#97;&#116;&#114;&#105;&#120;&#32;&#3607;&#3637;&#3656;&#3588;&#3640;&#3603;&#3626;&#3619;&#3657;&#3634;&#3591;&#3627;&#3619;&#3639;&#3629;&#3648;&#3611;&#3621;&#3656;&#3634;&#63;")
# คุณได้กำหนดให้ `star_wars_matrix` มีค่าเท่ากับ matrix ที่คุณสร้างหรือเปล่า?

success_msg <- "&#3586;&#3629;&#3614;&#3621;&#3633;&#3591;&#3592;&#3591;&#3626;&#3606;&#3636;&#3605;&#3629;&#3618;&#3641;&#3656;&#3585;&#3633;&#3610;&#3607;&#3656;&#3634;&#3609;&#33;&#32;&#3648;&#3619;&#3634;&#3652;&#3611;&#3604;&#3641;&#3649;&#3610;&#3610;&#3613;&#3638;&#3585;&#3627;&#3633;&#3604;&#3605;&#3656;&#3629;&#3652;&#3611;&#3585;&#3633;&#3609;&#3648;&#3621;&#3618;"
# ขอพลังจงสถิตอยู่กับท่าน! เราไปดูแบบฝึกหัดต่อไปกันเลย

test_object("new_hope", undefined_msg = msg, incorrect_msg = msg)
test_object("empire_strikes", undefined_msg = msg, incorrect_msg = msg)
test_object("return_jedi", undefined_msg = msg, incorrect_msg = msg)

test_object("box_office", incorrect_msg = box_office_msg)
test_function("matrix", c("data", "nrow", "byrow"), incorrect_msg = matrix_msg)
test_object("star_wars_matrix", incorrect_msg = star_wars_matrix)
success_msg(success_msg)
```


--- type:NormalExercise xp:100 skills:1 key:f734e8bf74
## การตั้งชื่อให้กับข้อมูลใน Matrix

การตั้งชื่อของภาพยนตร์ให้กับแต่ละแถวใน matrix `star_wars_matrix` จะช่วยให้คุณอ่านข้อมูลได้ง่ายขึ้น แถมยังมีประโยชน์เวลาคุณจะเรียกใช้ข้อมูลอีกด้วย! 

คุณสามารถตั้งชื่อให้กับแถวและคอลัมน์ของ matrix ได้ เหมือนกับตอนที่เราตั้งชื่อให้กับข้อมูลใน vector ลองดูคำสั่งด้านล่างเป็นตัวอย่าง:

```
rownames(my_matrix) <- row_names_vector
colnames(my_matrix) <- col_names_vector
```

เราเตรียมได้ vector สองอันนี้ไว้ให้คุณ: `region` และ `titles` ให้คุณใช้ตัวแปรเหล่านี้ในการตั้งชื่อให้กับคอลัมน์และแถวของ `star_wars_matrix` (เรียงตามลำดับ)

*** =instructions
- ใช้คำสั่ง `colnames()` ในการตั้งชื่อแต่ละคอลัมน์ของ `star_wars_matrix` ด้วยตัวแปร `region`
- ใช้คำสั่ง `rownames()` ในการตั้งชื่อแต่ละแถวของ `star_wars_matrix` ด้วยตัวแปร `titles`
- ลองสั่งแสดงค่า `star_wars_matrix` แล้วดูว่าผลลัพธ์เป็นอย่างไร

*** =hint
คุณสามารถใช้คำสั่ง `colnames(star_wars_matrix) <- region` ในการตั้งชื่อให้กับแต่ละคอลัมน์ของ `star_wars_matrix` ลองปรับเปลี่ยนคำสั่งนี้และนำไปตั้งชื่อให้กับแต่ละแถวดูบ้าง

*** =pre_exercise_code
```{r}
# no pec
```

*** =sample_code
```{r}
# Box office Star Wars (in millions!)
new_hope <- c(460.998, 314.4)
empire_strikes <- c(290.475, 247.900)
return_jedi <- c(309.306, 165.8)

# Construct matrix
star_wars_matrix <- matrix(c(new_hope, empire_strikes, return_jedi), nrow = 3, byrow = TRUE)

# Vectors region and titles, used for naming
region <- c("US", "non-US")
titles <- c("A New Hope", "The Empire Strikes Back", "Return of the Jedi")

# Name the columns with region


# Name the rows with titles


# Print out star_wars_matrix
```

*** =solution
```{r}
# Box office Star Wars (in millions!)
new_hope <- c(460.998, 314.4)
empire_strikes <- c(290.475, 247.900)
return_jedi <- c(309.306, 165.8)

# Construct matrix
star_wars_matrix <- matrix(c(new_hope, empire_strikes, return_jedi), nrow = 3, byrow = TRUE)

# Vectors region and titles, used for naming
region <- c("US", "non-US")
titles <- c("A New Hope", "The Empire Strikes Back", "Return of the Jedi")

# Name the columns with region
colnames(star_wars_matrix) <- region

# Name the rows with titles
rownames(star_wars_matrix) <- titles

# Print out star_wars_matrix
star_wars_matrix
```

*** =sct
```{r}
msg <- paste("&#3629;&#3618;&#3656;&#3634;&#3621;&#3610;&#3627;&#3619;&#3639;&#3629;&#3648;&#3611;&#3621;&#3637;&#3656;&#3618;&#3609;&#3649;&#3611;&#3621;&#3591;&#3588;&#3656;&#3634;&#3607;&#3637;&#3656;&#3648;&#3619;&#3634;&#3585;&#3635;&#3627;&#3609;&#3604;&#3651;&#3627;&#3657;&#3605;&#3633;&#3623;&#3649;&#3611;&#3619;", "`new_hope`", "`empire_strikes`", "&#3649;&#3621;&#3632;", "`return_jedi`!")
# อย่าลบหรือเปลี่ยนแปลงค่าที่เรากำหนดให้ตัวแปร `new_hope`, `empire_strikes` และ `return_jedi`!

test_object("new_hope", undefined_msg = msg, incorrect_msg = msg)
test_object("empire_strikes", undefined_msg = msg, incorrect_msg = msg)
test_object("return_jedi", undefined_msg = msg, incorrect_msg = msg)

msg <- paste("&#3629;&#3618;&#3656;&#3634;&#3648;&#3611;&#3621;&#3637;&#3656;&#3618;&#3609;&#3649;&#3611;&#3621;&#3591;&#3588;&#3656;&#3634;&#3607;&#3637;&#3656;&#3648;&#3619;&#3634;&#3585;&#3635;&#3627;&#3609;&#3604;&#3651;&#3627;&#3657;", "`star_wars_matrix`", "&#3651;&#3627;&#3657;&#3648;&#3611;&#3621;&#3637;&#3656;&#3618;&#3609;&#3649;&#3588;&#3656;&#3594;&#3639;&#3656;&#3629;&#3586;&#3629;&#3591;&#3649;&#3606;&#3623;&#3649;&#3621;&#3632;&#3588;&#3629;&#3621;&#3633;&#3617;&#3609;&#3660;&#3648;&#3607;&#3656;&#3634;&#3609;&#3633;&#3657;&#3609;")
# อย่าเปลี่ยนแปลงค่าที่เรากำหนดให้ `star_wars_matrix` ให้เปลี่ยนแค่ชื่อของแถวและคอลัมน์เท่านั้น

test_object("star_wars_matrix", incorrect_msg = msg)
msg <- paste("&#3629;&#3618;&#3656;&#3634;&#3648;&#3611;&#3621;&#3637;&#3656;&#3618;&#3609;&#3649;&#3611;&#3621;&#3591;&#3588;&#3656;&#3634;&#3586;&#3629;&#3591;&#3605;&#3633;&#3623;&#3649;&#3611;&#3619;", "`region`", "&#3649;&#3621;&#3632;", "`titles`")
# อย่าเปลี่ยนแปลงค่าของตัวแปร `region` และ `titles`

test_object("region", undefined_msg = msg, incorrect_msg = msg)
test_object("titles", undefined_msg = msg, incorrect_msg = msg)

object_msg <- paste("&#3588;&#3640;&#3603;&#3652;&#3604;&#3657;&#3605;&#3633;&#3657;&#3591;&#3594;&#3639;&#3656;&#3629;&#3651;&#3627;&#3657;&#3649;&#3606;&#3623;&#3649;&#3621;&#3632;&#3588;&#3629;&#3621;&#3633;&#3617;&#3609;&#3660;&#3586;&#3629;&#3591;", "`star_wars_matrix`", "&#3629;&#3618;&#3656;&#3634;&#3591;&#3606;&#3641;&#3585;&#3605;&#3657;&#3629;&#3591;&#3627;&#3619;&#3639;&#3629;&#3648;&#3611;&#3621;&#3656;&#3634;&#63;&#32;&#3651;&#3594;&#3657;&#3588;&#3635;&#3626;&#3633;&#3656;&#3591;", "`colnames(star_wars_matrix) <- region`", "&#3651;&#3609;&#3585;&#3634;&#3619;&#3605;&#3633;&#3657;&#3591;&#3594;&#3639;&#3656;&#3629;&#3588;&#3629;&#3621;&#3633;&#3617;&#3609;&#3660;&#32;&#3649;&#3621;&#3632;&#3651;&#3594;&#3657;&#3588;&#3635;&#3626;&#3633;&#3656;&#3591;&#3588;&#3621;&#3657;&#3634;&#3618;&#3654;&#3585;&#3633;&#3609;&#3651;&#3609;&#3585;&#3634;&#3619;&#3605;&#3633;&#3657;&#3591;&#3594;&#3639;&#3656;&#3629;&#3651;&#3627;&#3657;&#3649;&#3606;&#3623;")
# คุณได้ตั้งชื่อให้แถวและคอลัมน์ของ `star_wars_matrix` อย่างถูกต้องหรือเปล่า? ใช้คำสั่ง `colnames(star_wars_matrix) <- region` ในการตั้งชื่อคอลัมน์ และใช้คำสั่งคล้ายๆกันในการตั้งชื่อให้แถว

output_msg <- paste("&#3629;&#3618;&#3656;&#3634;&#3621;&#3639;&#3617;&#3626;&#3633;&#3656;&#3591;&#3651;&#3627;&#3657;&#32;&#82;&#32;&#3649;&#3626;&#3604;&#3591;&#3588;&#3656;&#3634;", "`star_wars_matrix`", "&#3627;&#3621;&#3633;&#3591;&#3592;&#3634;&#3585;&#3588;&#3640;&#3603;&#3652;&#3604;&#3657;&#3605;&#3633;&#3657;&#3591;&#3594;&#3639;&#3656;&#3629;&#3651;&#3627;&#3657;&#3585;&#3633;&#3610;&#3649;&#3606;&#3623;&#3649;&#3621;&#3632;&#3588;&#3629;&#3621;&#3633;&#3617;&#3609;&#3660;&#3649;&#3621;&#3657;&#3623;")
# อย่าลืมสั่งให้ R แสดงค่า `star_wars_matrix` หลังจากคุณได้ตั้งชื่อให้กับแถวและคอลัมน์แล้ว

success_msg <- "&#3607;&#3635;&#3652;&#3604;&#3657;&#3604;&#3637;&#3617;&#3634;&#3585;&#33;&#32;&#3588;&#3640;&#3603;&#3585;&#3635;&#3621;&#3633;&#3591;&#3629;&#3618;&#3641;&#3656;&#3610;&#3609;&#3648;&#3626;&#3657;&#3609;&#3607;&#3634;&#3591;&#3649;&#3627;&#3656;&#3591;&#3585;&#3634;&#3619;&#3648;&#3611;&#3655;&#3609;&#3612;&#3641;&#3657;&#3648;&#3594;&#3637;&#3656;&#3618;&#3623;&#3594;&#3634;&#3597;&#32;&#82;&#32;&#3649;&#3621;&#3657;&#3623;&#33;&#32;&#3652;&#3611;&#3649;&#3610;&#3610;&#3613;&#3638;&#3585;&#3627;&#3633;&#3604;&#3605;&#3656;&#3629;&#3652;&#3611;&#3585;&#3633;&#3609;&#3648;&#3621;&#3618;"
# ทำได้ดีมาก! คุณกำลังอยู่บนเส้นทางแห่งการเป็นผู้เชี่ยวชาญ R แล้ว! ไปแบบฝึกหัดต่อไปกันเลย

test_object("star_wars_matrix", eq_condition = "equal", incorrect_msg = object_msg)
test_output_contains("star_wars_matrix", incorrect_msg = output_msg)
success_msg(success_msg)
```


--- type:NormalExercise xp:100 skills:1 key:3fd7499a12
## การคำนวณรายได้รวมจาก box office ทั่วโลก

สิ่งสำคัญในการที่จะทำให้ภาพยนตร์เรื่องใดๆก็ตามเป็นตำนาน ก็คือตัวเลขรายได้รวมจาก box office ทั่วโลกว่ามีมากน้อยเพียงใด

ในการคำนวณรายได้ box office ทั้งหมดของภาพยนตร์ Star Wars ทั้ง 3 ภาค คุณจะต้องรวมคอลัมน์รายได้จากใน US และนอก US เข้าด้วยกัน

คุณสามารถใช้ function [`rowSums()`](http://www.rdocumentation.org/packages/base/functions/colSums) ในการคำนวณผลรวมของข้อมูลแต่่ละแถวใน matrix ได้ ซึ่ง function นี้จะทำการสร้าง vector ของผลรวมดังกล่าวขึ้นมา:

```
rowSums(my_matrix)
```

*** =instructions
คำนวณรายได้รวมจาก box office ของภาพยนตร์ทั้ง 3 ภาคแล้วเก็บผลลัพธ์ไว้ในตัวแปร `worldwide_vector`

*** =hint
คำสั่ง `rowSums(star_wars_matrix)` จะช่วยคำนวณผลรวมรายได้ในแต่ละแถวซึ่งนั่นก็คือรายได้รวมจาก box office ของภาพยนตร์แต่ละภาค

*** =pre_exercise_code
```{r}
# no pec
```

*** =sample_code
```{r}
# Construct star_wars_matrix
box_office <- c(460.998, 314.4, 290.475, 247.900, 309.306, 165.8)
star_wars_matrix <- matrix(box_office, nrow = 3, byrow = TRUE,
                           dimnames = list(c("A New Hope", "The Empire Strikes Back", "Return of the Jedi"), 
                                           c("US", "non-US")))

# Calculate worldwide box office figures
worldwide_vector <- 
```

*** =solution
```{r}
# Construct star_wars_matrix
box_office <- c(460.998, 314.4, 290.475, 247.900, 309.306, 165.8)
star_wars_matrix <- matrix(box_office, nrow = 3, byrow = TRUE,
                           dimnames = list(c("A New Hope", "The Empire Strikes Back", "Return of the Jedi"), 
                                           c("US", "non-US")))

# Calculate worldwide box office figures
worldwide_vector <- rowSums(star_wars_matrix)
```

*** =sct
```{r}
msg <- paste("&#3629;&#3618;&#3656;&#3634;&#3621;&#3610;&#3627;&#3619;&#3639;&#3629;&#3648;&#3611;&#3621;&#3637;&#3656;&#3618;&#3609;&#3649;&#3611;&#3621;&#3591;&#3588;&#3656;&#3634;&#3607;&#3637;&#3656;&#3648;&#3619;&#3634;&#3585;&#3635;&#3627;&#3609;&#3604;&#3651;&#3627;&#3657;&#3605;&#3633;&#3623;&#3649;&#3611;&#3619;", "`box_office_all`", "&#3649;&#3621;&#3632;", "`star_wars_marix`!")
# อย่าลบหรือเปลี่ยนแปลงค่าที่เรากำหนดให้ตัวแปร `box_office_all` และ `star_wars_marix`!

undefined_msg <- paste("&#3651;&#3594;&#3657;&#3588;&#3635;&#3626;&#3633;&#3656;&#3591;", "`rowSum()`", "&#3585;&#3633;&#3610;&#32;&#109;&#97;&#116;&#114;&#105;&#120;", "`star_wars_matrix`", "&#3649;&#3621;&#3657;&#3623;&#3648;&#3585;&#3655;&#3610;&#3612;&#3621;&#3621;&#3633;&#3614;&#3608;&#3660;&#3652;&#3623;&#3657;&#3651;&#3609;", "`worldwide_vector`")
# ใช้คำสั่ง `rowSum()` กับ matrix `star_wars_matrix` แล้วเก็บผลลัพธ์ไว้ใน `worldwide_vector`

success_msg <- "&#3607;&#3635;&#3652;&#3604;&#3657;&#3604;&#3637;&#3617;&#3634;&#3585;&#33;&#32;&#3652;&#3611;&#3649;&#3610;&#3610;&#3613;&#3638;&#3585;&#3627;&#3633;&#3604;&#3605;&#3656;&#3629;&#3652;&#3611;&#3652;&#3604;&#3657;&#3648;&#3621;&#3618;"
# ทำได้ดีมาก! ไปแบบฝึกหัดต่อไปได้เลย

test_object("box_office", undefined_msg = msg, incorrect_msg = msg)
test_object("star_wars_matrix", undefined_msg = msg, incorrect_msg = msg)
test_object("worldwide_vector", incorrect_msg = undefined_msg)
success_msg(success_msg)
```


--- type:NormalExercise xp:100 skills:1 key:86b87a8545
## การเพิ่มคอลัมน์ให้ matrix

ในแบบฝึกหัดก่อนหน้านี้ คุณได้ทำการคำนวณรายได้รวมจาก box office ทั่วโลกของภาพยนตร์ Star Wars ทั้ง 3 ภาคไปแล้ว แต่รายได้รวมที่ว่านี้ยังไม่ได้ถูกใส่ลงไปใน `star_wars_matrix`

เพื่อให้อะไรๆง่ายขึ้น คุณสามารถเพิ่มคอลัมน์(1 คอลัมน์หรือมากกว่า) ลงไปใน matrix ได้ด้วย function [`cbind()`](http://www.rdocumentation.org/packages/base/functions/cbind) ซึ่งจะนำ matrix มาต่อกับ matrix อีกตัวหนึ่ง หรือต่อกับ vector อื่นๆก็ได้ ยกตัวอย่างเช่น: 

```
big_matrix <- cbind(matrix1, matrix2, vector1 ...)
```

*** =instructions
ใช้ function [`cbind()`](http://www.rdocumentation.org/packages/base/functions/cbind) เพื่อเพิ่มคอลัมน์ `worldwide_vector` ลงไปใน `star_wars_matrix` จากนั้นเก็บค่าผลลัพธ์ไว้ใน `all_wars_matrix`

*** =hint
ในแบบฝึกหัดนี้ คุณควรใส่ตัวแปร `star_wars_matrix` และ `worldwide_vector` ลงไปใน function `cbind()` ตามลำดับ จากนั้นให้เก็บผลลัพธ์ไว้ในตัวแปร `all_wars_matrix`

*** =pre_exercise_code
```{r}
# no pec
```

*** =sample_code
```{r}
# Construct star_wars_matrix
box_office <- c(460.998, 314.4, 290.475, 247.900, 309.306, 165.8)
star_wars_matrix <- matrix(box_office, nrow = 3, byrow = TRUE,
                           dimnames = list(c("A New Hope", "The Empire Strikes Back", "Return of the Jedi"), 
                                           c("US", "non-US")))

# The worldwide box office figures
worldwide_vector <- rowSums(star_wars_matrix)

# Bind the new variable worldwide_vector as a column to star_wars_matrix
all_wars_matrix <- 
```

*** =solution
```{r}
# Construct star_wars_matrix
box_office <- c(460.998, 314.4, 290.475, 247.900, 309.306, 165.8)
star_wars_matrix <- matrix(box_office, nrow = 3, byrow = TRUE,
                           dimnames = list(c("A New Hope", "The Empire Strikes Back", "Return of the Jedi"), 
                                           c("US", "non-US")))

# The worldwide box office figures
worldwide_vector <- rowSums(star_wars_matrix)

# Bind the new variable worldwide_vector as a column to star_wars_matrix
all_wars_matrix <- cbind(star_wars_matrix, worldwide_vector)
```

*** =sct
```{r}
msg <- paste("&#3629;&#3618;&#3656;&#3634;&#3621;&#3610;&#3627;&#3619;&#3639;&#3629;&#3648;&#3611;&#3621;&#3637;&#3656;&#3618;&#3609;&#3649;&#3611;&#3621;&#3591;&#3588;&#3656;&#3634;&#3607;&#3637;&#3656;&#3648;&#3619;&#3634;&#3585;&#3635;&#3627;&#3609;&#3604;&#3651;&#3627;&#3657;&#3605;&#3633;&#3623;&#3649;&#3611;&#3619;", "`box_office_all`", "&#3649;&#3621;&#3632;", "`star_wars_marix`!")
# อย่าลบหรือเปลี่ยนแปลงค่าที่เรากำหนดให้ตัวแปร `box_office_all` และ `star_wars_marix`!

incorrect_msg <- paste("&#3629;&#3618;&#3656;&#3634;&#3621;&#3639;&#3617;&#3648;&#3585;&#3655;&#3610;&#3612;&#3621;&#3621;&#3633;&#3614;&#3608;&#3660;&#3586;&#3629;&#3591;", "`rowSums(star_wars_matrix)`", "&#3652;&#3623;&#3657;&#3651;&#3609;", "`worldwide_vector`")
# อย่าลืมเก็บผลลัพธ์ของ `rowSums(star_wars_matrix)` ไว้ใน `worldwide_vector`

test_object("box_office", undefined_msg = msg, incorrect_msg = msg)
test_object("star_wars_matrix", undefined_msg = msg, incorrect_msg = msg)
test_object("worldwide_vector", incorrect_msg = incorrect_msg)

msg <- paste("&#3588;&#3640;&#3603;&#3652;&#3604;&#3657;&#3651;&#3594;&#3657;&#32;&#102;&#117;&#110;&#99;&#116;&#105;&#111;&#110;", "`cbind()`", "&#3651;&#3609;&#3585;&#3634;&#3619;&#3609;&#3635;", "`worldwide_vector`", "&#3617;&#3634;&#3605;&#3656;&#3629;&#3585;&#3633;&#3610;", "`star_wars_matrix`", "&#3649;&#3621;&#3657;&#3623;&#3627;&#3619;&#3639;&#3629;&#3618;&#3633;&#3591;&#63;&#32;&#3588;&#3640;&#3603;&#3588;&#3623;&#3619;&#3651;&#3626;&#3656;", "`star_wars_matrix`", "&#3621;&#3591;&#3652;&#3611;&#3651;&#3609;&#32;&#102;&#117;&#110;&#99;&#116;&#105;&#111;&#110;&#32;&#3585;&#3656;&#3629;&#3609;&#3649;&#3621;&#3657;&#3623;&#3605;&#3634;&#3617;&#3604;&#3657;&#3623;&#3618;", "`worldwide_vector`", "&#3648;&#3614;&#3639;&#3656;&#3629;&#3651;&#3627;&#3657;&#3652;&#3604;&#3657;", "`all_wars_matrix`", "&#3595;&#3638;&#3656;&#3591;&#3617;&#3637;&#32;&#51;&#32;&#3649;&#3606;&#3623;&#3649;&#3621;&#3632;&#32;&#51;&#32;&#3588;&#3629;&#3621;&#3633;&#3617;&#3609;&#3660;")
# คุณได้ใช้ function `cbind()` ในการนำ `worldwide_vector` มาต่อกับ `star_wars_matrix` แล้วหรือยัง? คุณควรใส่ `star_wars_matrix` ลงไปใน function ก่อนแล้วตามด้วย `worldwide_vector` เพื่อให้ได้ `all_wars_matrix` ซึ่งมี 3 แถวและ 3 คอลัมน์

success_msg <- "&#3648;&#3618;&#3637;&#3656;&#3618;&#3617;&#3617;&#3634;&#3585;&#33;&#32;&#3627;&#3621;&#3633;&#3591;&#3592;&#3634;&#3585;&#3588;&#3640;&#3603;&#3652;&#3604;&#3657;&#3648;&#3619;&#3637;&#3618;&#3609;&#3619;&#3641;&#3657;&#3623;&#3636;&#3608;&#3637;&#3585;&#3634;&#3619;&#3648;&#3614;&#3636;&#3656;&#3617;&#3588;&#3629;&#3621;&#3633;&#3617;&#3609;&#3660;&#3651;&#3627;&#3657;&#32;&#109;&#97;&#116;&#114;&#105;&#120;&#32;&#3649;&#3621;&#3657;&#3623;&#32;&#3626;&#3636;&#3656;&#3591;&#3607;&#3637;&#3656;&#3648;&#3619;&#3634;&#3592;&#3632;&#3651;&#3627;&#3657;&#3588;&#3640;&#3603;&#3652;&#3604;&#3657;&#3648;&#3619;&#3637;&#3618;&#3609;&#3605;&#3656;&#3629;&#3652;&#3611;&#3585;&#3655;&#3588;&#3639;&#3629;&#3585;&#3634;&#3619;&#3648;&#3614;&#3636;&#3656;&#3617;&#3649;&#3606;&#3623;&#32;&#3621;&#3629;&#3591;&#3652;&#3611;&#3604;&#3641;&#3649;&#3610;&#3610;&#3613;&#3638;&#3585;&#3627;&#3633;&#3604;&#3605;&#3656;&#3629;&#3652;&#3611;&#3585;&#3633;&#3609;&#3648;&#3621;&#3618;"
# เยี่ยมมาก! หลังจากคุณได้เรียนรู้วิธีการเพิ่มคอลัมน์ให้ matrix แล้ว สิ่งที่เราจะให้คุณได้เรียนต่อไปก็คือการเพิ่มแถว ลองไปดูแบบฝึกหัดต่อไปกันเลย

test_object("all_wars_matrix", incorrect_msg = msg)
success_msg("success_msg");
```


--- type:NormalExercise xp:100 skills:1 key:bcadb29139
## การเพิ่มแถวให้ Matrix

ในขณะที่เรามี function [`cbind()`](http://www.rdocumentation.org/packages/base/functions/cbind) ไว้เพิ่มคอลัมน์ให้ matrix เราก็มี function [`rbind()`](http://www.rdocumentation.org/packages/base/functions/cbind) ไว้สำหรับเพิ่มแถวเช่นกัน (c สำหรับ column และ r สำหรับ row)

ตามปกติแล้ว R จะทำการเก็บตัวแปรทั้งหมดที่คุณสร้างไว้ในพื้นที่ที่เรียกว่า **workspace** ([คลิกที่นี่เพื่ออ่านเพิ่มเติมเกี่ยวกับ workspace](http://www.statmethods.net/interface/workspace.html)) ซึ่งตอนนี้ ใน workspace ของคุณประกอบไปด้วย:

- `star_wars_matrix` ที่เราใช้มาตลอดในตัวอย่างก่อนๆ ตัวแปรนี้เก็บข้อมูลรายได้ของภาพยนตร์ Star Wars ทั้ง 3 ภาคแรกเอาไว้
- `star_wars_matrix2` ซึ่งมีข้อมูลรายได้ในลักษณะเดียวกัน แต่เป็นของภาพยนตร์ Star Wars อีก 3 ภาคต่อมา

คุณสามารถพิมพ์ชื่อของ matrix ทั้ง 2 ลงไปใน Console แล้วกด Enter เพื่อดูว่า matrix ทั้งสองหน้าตาเป็นอย่างไร นอกจากนี้คุณยังสามารถใช้คำสั่ง `ls()` ในการดูได้ด้วยว่าในขณะนี้มีอะไรอยู่ใน workspace ของคุณบ้าง

*** =instructions
ใช้คำสั่ง `rbind()` ในการต่อ `star_wars_matrix` และ `star_wars_matrix2` เข้าด้วยกัน(อย่าสลับลำดับ) จากนั้นเก็บผลลัพธ์จากการต่อกันไว้ในตัวแปร `all_wars_matrix`

*** =hint
คุณสามารถดูตัวอย่างจากโค้ดด้านล่าง และนำไปปรับใช้ในการนำ matrix มาต่อกัน:
```
rbind(matrix1, matrix2)
```
จากนั้นให้เก็บผลลัพธ์ไว้ในตัวแปร `all_wars_matrix`


*** =pre_exercise_code
```{r}
# Construct matrix
box_office_all <- c(461, 314.4, 290.5, 247.9, 309.3, 165.8)
movie_names <- c("A New Hope","The Empire Strikes Back","Return of the Jedi")
col_titles <- c("US","non-US")
star_wars_matrix <- matrix(box_office_all, nrow = 3, byrow = TRUE, dimnames = list(movie_names, col_titles))

# Construct matrix2
box_office_all2 <- c(474.5, 552.5, 310.7, 338.7, 380.3, 468.5)
movie_names2 <- c("The Phantom Menace", "Attack of the Clones", "Revenge of the Sith")
star_wars_matrix2 <- matrix(box_office_all2, nrow=3, byrow = TRUE, dimnames = list(movie_names2, col_titles))

# remove all except all_wars_matrix
rm(box_office_all)
rm(movie_names)
rm(col_titles)
rm(box_office_all2)
rm(movie_names2)
```

*** =sample_code
```{r}
# star_wars_matrix and star_wars_matrix2 are available in your workspace
star_wars_matrix  
star_wars_matrix2 

# Combine both Star Wars trilogies in one matrix
all_wars_matrix <- 
```

*** =solution
```{r}
# star_wars_matrix and star_wars_matrix2 are available in your workspace
star_wars_matrix  
star_wars_matrix2 

# Combine both Star Wars trilogies in one matrix
all_wars_matrix <- rbind(star_wars_matrix, star_wars_matrix2)
```

*** =sct
```{r}
msg <- paste("&#3629;&#3618;&#3656;&#3634;&#3621;&#3610;&#3627;&#3619;&#3639;&#3629;&#3648;&#3611;&#3621;&#3637;&#3656;&#3618;&#3609;&#3649;&#3611;&#3621;&#3591;&#3588;&#3656;&#3634;&#3607;&#3637;&#3656;&#3648;&#3619;&#3634;&#3585;&#3635;&#3627;&#3609;&#3604;&#3651;&#3627;&#3657;&#3605;&#3633;&#3623;&#3649;&#3611;&#3619;", "`star_wars_matrix`", "&#3649;&#3621;&#3632;", "`star_wars_matrix2`",  "&#3607;&#3637;&#3656;&#3629;&#3618;&#3641;&#3656;&#3651;&#3609;&#32;&#119;&#111;&#114;&#107;&#115;&#112;&#97;&#99;&#101;")
# อย่าลบหรือเปลี่ยนแปลงค่าที่เรากำหนดให้ตัวแปร `star_wars_matrix` และ `star_wars_matrix2` ใน workspace

incorrect_msg <- paste("&#3588;&#3640;&#3603;&#3652;&#3604;&#3657;&#3651;&#3594;&#3657;&#32;&#102;&#117;&#110;&#99;&#116;&#105;&#111;&#110;", "`rbind()`", "&#3651;&#3609;&#3585;&#3634;&#3619;&#3626;&#3619;&#3657;&#3634;&#3591;", "`all_wars_matrix`", "&#3627;&#3619;&#3639;&#3629;&#3648;&#3611;&#3621;&#3656;&#3634;&#63;&#32;&#3588;&#3640;&#3603;&#3588;&#3623;&#3619;&#3651;&#3626;&#3656;&#32;&#97;&#114;&#103;&#117;&#109;&#101;&#110;&#116;", "`star_wars_matrix`", "&#3649;&#3621;&#3632;", "`star_wars_matrix2`", "&#3621;&#3591;&#3652;&#3611;&#3605;&#3634;&#3617;&#3621;&#3635;&#3604;&#3633;&#3610;&#3604;&#3657;&#3623;&#3618;&#3609;&#3632;")
# คุณได้ใช้ function `rbind()` ในการสร้าง `all_wars_matrix` หรือเปล่า? คุณควรใส่ argument `star_wars_matrix` และ `star_wars_matrix2` ลงไปตามลำดับด้วยนะ

success_msg <- paste("&#3626;&#3640;&#3604;&#3618;&#3629;&#3604;&#3652;&#3611;&#3648;&#3621;&#3618;&#33;&#32;&#3651;&#3609;&#3649;&#3610;&#3610;&#3613;&#3638;&#3585;&#3627;&#3633;&#3604;&#3605;&#3656;&#3629;&#3652;&#3611;&#32;&#3648;&#3619;&#3634;&#3592;&#3632;&#3651;&#3627;&#3657;&#3588;&#3640;&#3603;&#3652;&#3604;&#3657;&#3604;&#3641;&#3623;&#3656;&#3634;&#3648;&#3619;&#3634;&#3626;&#3634;&#3617;&#3634;&#3619;&#3606;&#3651;&#3594;&#3657;&#32;&#102;&#117;&#110;&#99;&#116;&#105;&#111;&#110;", "`rbind()`", "&#3649;&#3621;&#3632;&#32;&#102;&#117;&#110;&#99;&#116;&#105;&#111;&#110;", "`colSums()`", "&#3619;&#3656;&#3623;&#3617;&#3585;&#3633;&#3609;&#3652;&#3604;&#3657;&#3629;&#3618;&#3656;&#3634;&#3591;&#3652;&#3619;")
# สุดยอดไปเลย! ในแบบฝึกหัดต่อไป เราจะให้คุณได้ดูว่าเราสามารถใช้ function `rbind()` และ function `colSums()` ร่วมกันได้อย่างไร

test_object("star_wars_matrix", eq_condition = "equal", undefined_msg = msg, incorrect_msg = msg)
test_object("star_wars_matrix2", eq_condition = "equal", undefined_msg = msg, incorrect_msg = msg)
test_object("all_wars_matrix", incorrect_msg = incorrect_msg)

success_msg(success_msg)
```


--- type:NormalExercise xp:100 skills:1 key:1bfe5ae096
## การหารายได้ box office รวมทั้งหมดของ Star Wars ทุกภาค

ถ้า function [`cbind()`](http://www.rdocumentation.org/packages/base/functions/cbind) มี function [`rbind()`](http://www.rdocumentation.org/packages/base/functions/cbind) เป็นคู่ตรงข้าม function [`colSums()`](http://www.rdocumentation.org/packages/base/functions/colSums) ก็มี function [`rowSums()`](http://www.rdocumentation.org/packages/base/functions/colSums) เป็นคู่ตรงข้ามด้วยเช่นกัน ใน workspace ของคุณตอนนี้มีตัวแปร `all_wars_matrix` จากแบบฝึกหัดที่แล้วอยู่ ลองพิมพ์ `all_wars_matrix` ลงไปเพื่อดูค่าของมันอีกครั้ง ในแบบฝึกหัดนี้เราจะมาคำนวณรายได้ box office ทั้งหมดของ Star Wars ทุกภาครวมกัน!

*** =instructions
- ใช้ function [`colSums()`](http://www.rdocumentation.org/packages/base/functions/colSums) เพื่อคำนวณรายได้รวมของ Star Wars ทุกภาคจากทั้งใน US และนอก US จากนั้นเก็บผลลัพธ์ไว้ในตัวแปร `total_revenue_vector`
- แสดงค่า `total_revenue_vector` เพื่อดูผล

*** =hint
คุณควรใช้ function [`colSums()`](http://www.rdocumentation.org/packages/base/functions/colSums) กับ `star_wars_matrix` เพื่อหารายได้ box office รวมของภาพยนตร์ Star Wars ในแต่ละภูมิภาค (ทั้งใน US และนอก US)

*** =pre_exercise_code
```{r}
load(url("http://s3.amazonaws.com/assets.datacamp.com/course/intro_to_r/all_wars_matrix.RData"))
```

*** =sample_code
```{r}
# all_wars_matrix is available in your workspace
all_wars_matrix

# Total revenue for US and non-US
total_revenue_vector <- 
  
# Print out total_revenue_vector
```

*** =solution
```{r}
# all_wars_matrix is available in your workspace
all_wars_matrix

# Total revenue for US and non-US
total_revenue_vector <- colSums(all_wars_matrix)

# Print out total_revenue_vector
total_revenue_vector
```

*** =sct
```{r}
msg <- paste("&#3629;&#3618;&#3656;&#3634;&#3621;&#3610;&#3627;&#3619;&#3639;&#3629;&#3648;&#3611;&#3621;&#3637;&#3656;&#3618;&#3609;&#3649;&#3611;&#3621;&#3591;&#3588;&#3656;&#3634;&#3607;&#3637;&#3656;&#3648;&#3619;&#3634;&#3585;&#3635;&#3627;&#3609;&#3604;&#3651;&#3627;&#3657;&#3605;&#3633;&#3623;&#3649;&#3611;&#3619;", "`all_wars_matrix`", "&#3607;&#3637;&#3656;&#3629;&#3618;&#3641;&#3656;&#3651;&#3609;&#32;&#119;&#111;&#114;&#107;&#115;&#112;&#97;&#99;&#101;")
# อย่าลบหรือเปลี่ยนแปลงค่าของตัวแปร `all_wars_matrix` ที่อยู่ใน workspace

function_msg <- paste("&#3588;&#3640;&#3603;&#3652;&#3604;&#3657;&#3651;&#3594;&#3657;&#32;&#102;&#117;&#110;&#99;&#116;&#105;&#111;&#110;", "`colSums()`", "&#3585;&#3633;&#3610;&#3605;&#3633;&#3623;&#3649;&#3611;&#3619;", "`all_wars_matrix`", "&#3627;&#3619;&#3639;&#3629;&#3648;&#3611;&#3621;&#3656;&#3634;&#63;")
# คุณได้ใช้ function `colSums()` กับตัวแปร `all_wars_matrix` หรือเปล่า?

object_msg <- paste("&#3588;&#3640;&#3603;&#3652;&#3604;&#3657;&#3585;&#3635;&#3627;&#3609;&#3604;&#3651;&#3627;&#3657;", "`total_revenue_vector`", "&#3617;&#3637;&#3588;&#3656;&#3634;&#3648;&#3607;&#3656;&#3634;&#3585;&#3633;&#3610;", "`colSums(all_wars_matrix)`", "&#3627;&#3619;&#3639;&#3629;&#3618;&#3633;&#3591;&#63;")
# คุณได้กำหนดให้ `total_revenue_vector` มีค่าเท่ากับ `colSums(all_wars_matrix)` หรือยัง?

output_msg <- paste("&#3629;&#3618;&#3656;&#3634;&#3621;&#3639;&#3617;&#3626;&#3633;&#3656;&#3591;&#3649;&#3626;&#3604;&#3591;&#3588;&#3656;&#3634;", "`total_revenue_vector`!")
# อย่าลืมสั่งแสดงค่า `total_revenue_vector`!

success_msg <- "&#3648;&#3618;&#3637;&#3656;&#3618;&#3617;&#3618;&#3629;&#3604;&#33;&#32;&#3652;&#3611;&#3607;&#3637;&#3656;&#3649;&#3610;&#3610;&#3613;&#3638;&#3585;&#3627;&#3633;&#3604;&#3605;&#3656;&#3629;&#3652;&#3611;&#3648;&#3614;&#3639;&#3656;&#3629;&#3648;&#3619;&#3637;&#3618;&#3609;&#3619;&#3641;&#3657;&#3648;&#3619;&#3639;&#3656;&#3629;&#3591;&#3585;&#3634;&#3619;&#3648;&#3621;&#3639;&#3629;&#3585;&#3586;&#3657;&#3629;&#3617;&#3641;&#3621;&#3610;&#3634;&#3591;&#3626;&#3656;&#3623;&#3609;&#3592;&#3634;&#3585;&#32;&#109;&#97;&#116;&#114;&#105;&#120;&#32;&#3652;&#3604;&#3657;&#3648;&#3621;&#3618;"
# เยี่ยมยอด! ไปที่แบบฝึกหัดต่อไปเพื่อเรียนรู้เรื่องการเลือกข้อมูลบางส่วนจาก matrix ได้เลย

test_object("all_wars_matrix", eq_condition = "equal", undefined_msg = msg, incorrect_msg = msg)
test_function("colSums", "x", incorrect_msg = function_msg)
test_object("total_revenue_vector", incorrect_msg = object_msg)
test_output_contains("total_revenue_vector", incorrect_msg = output_msg)
success_msg(success_msg)
```


--- type:NormalExercise xp:100 skills:1 key:41d9d69713
## การเลือกข้อมูลบางส่วนจาก Matrix

คุณสามารถใช้ square brackets `[ ]` ในการเลือกข้อมูลจาก matrix ได้คล้ายๆกับตอนที่เราเลือกข้อมูลจาก vector แต่เนื่องจาก matrix มี 2 มิติ(แถวและคอลัมน์) คุณจึงต้องระบุตำแหน่งแถวและคอลัมน์ของข้อมูลที่คุณต้องการเลือกออกมาด้วยเช่นกัน ยกตัวอย่างเช่น: 

- คำสั่ง `my_matrix[1,2]` จะทำการเลือกข้อมูลที่อยู่ในตำแหน่งแถวที่ 1 และคอลัมน์ที่ 2 จาก `my_matrix`
- คำสั่ง `my_matrix[1:3,2:4]` จะทำการเลือกข้อมูลในแถวที่ 1, 2, 3 และคอลัมน์ 2, 3, 4 จาก `my_matrix`

แต่หากคุณต้องการเลือกข้อมูลทั้งแถวหรือทั้งคอลัมน์ ก็ไม่จำเป็นต้องระบุตำแหน่งลงไป เช่น:

- คำสั่ง `my_matrix[,1]` จะเลือกข้อมูลทั้งหมดที่อยู่ในคอลัมน์แรก (เพราะคุณใส่ 1 ลงไปในการระบุตำแหน่งคอลัมน์)
- คำสั่ง `my_matrix[1,]` จะเลือกข้อมูลทั้งหมดที่อยู่ในแถวแรก (เพราะคุณใส่ 1 ลงไปในการระบุตำแหน่งแถว)

ทีนี้ลองกลับมาดูที่แบบฝึกหัดของเรา จากแบบฝึกหัดที่แล้ว คุณมีตัวแปร `all_wars_matrix` อยู่ใน workspace ของคุณ พร้อมที่จะให้คุณลองทำการเลือกข้อมูลจาก matrix แล้ว!

*** =instructions
- ให้คุณเลือกข้อมูลรายได้จากภูมิภาคที่ไม่ใช่ US ของภาพยนตร์แต่ละภาคออกมา (คอลัมน์ที่ 2 ทั้งคอลัมน์ของตัวแปร `all_wars_matrix`) จากนั้นเก็บผลลัพธ์ไว้ในตัวแปร `non_us_all`
- ใช้ function `mean()` กับ `non_us_all` เพื่อหาค่าเฉลี่ยรายได้จากภูมิภาคที่ไม่ใช่ US และให้แสดงค่าผลลัพธ์ด้วย
- คราวนี้ ให้คุณลองเลือกข้อมูลรายได้จากภูมิภาคที่ไม่ใช่ US จากตัวแปร `all_wars_matrix` แต่ให้เอามาแค่ภาพยนตร์ 2 ภาคแรก แล้วเก็บผลลัพธ์ไว้ในตัวแปร `non_us_some`
- ใช้ function `mean()` อีกครั้งและแสดงผลค่าเฉลี่ยของข้อมูลรายได้ในตัวแปร `non_us_some`

*** =hint
คำสั่งสำหรับเลือกข้อมูลคอลัมน์ที่ 2 ทั้งคอลัมน์จาก `my_matrix` คือคำสั่ง `my_matrix[,2]` ลองนำไปปรับใช้กับแบบฝึกหัดดู

*** =pre_exercise_code
```{r}
load(url("http://s3.amazonaws.com/assets.datacamp.com/course/intro_to_r/all_wars_matrix.RData"))
```

*** =sample_code
```{r}
# all_wars_matrix is available in your workspace
all_wars_matrix

# Select the non-US revenue for all movies
non_us_all <- 
  
# Average non-US revenue

  
# Select the non-US revenue for first two movies
non_us_some <- 
  
# Average non-US revenue for first two movies

```

*** =solution
```{r}
# all_wars_matrix is available in your workspace
all_wars_matrix

# Select the non-US revenue for all movies
non_us_all <- all_wars_matrix[,2]
  
# Average non-US revenue
mean(non_us_all)
  
# Select the non-US revenue for first two movies
non_us_some <- all_wars_matrix[1:2,2]
  
# Average non-US revenue for first two movies
mean(non_us_some)
```

*** =sct
```{r}
msg <- paste("&#3629;&#3618;&#3656;&#3634;&#3621;&#3610;&#3627;&#3619;&#3639;&#3629;&#3648;&#3611;&#3621;&#3637;&#3656;&#3618;&#3609;&#3649;&#3611;&#3621;&#3591;&#3588;&#3656;&#3634;&#3607;&#3637;&#3656;&#3648;&#3619;&#3634;&#3585;&#3635;&#3627;&#3609;&#3604;&#3651;&#3627;&#3657;&#3605;&#3633;&#3623;&#3649;&#3611;&#3619;", "`all_wars_matrix`", "&#3607;&#3637;&#3656;&#3629;&#3618;&#3641;&#3656;&#3651;&#3609;&#32;&#119;&#111;&#114;&#107;&#115;&#112;&#97;&#99;&#101;")
# อย่าลบหรือเปลี่ยนแปลงค่าของตัวแปร `all_wars_matrix` ที่อยู่ใน workspace

test_object("all_wars_matrix", undefined_msg = msg, incorrect_msg = msg)

object_all_msg <- paste("&#3588;&#3640;&#3603;&#3652;&#3604;&#3657;&#3607;&#3635;&#3585;&#3634;&#3619;&#3585;&#3635;&#3627;&#3609;&#3604;&#3651;&#3627;&#3657;", "`non_us_all`", "&#3617;&#3637;&#3588;&#3656;&#3634;&#3648;&#3607;&#3656;&#3634;&#3585;&#3633;&#3610;&#3588;&#3629;&#3621;&#3633;&#3617;&#3609;&#3660;&#3607;&#3637;&#3656;&#32;&#50;&#32;&#3607;&#3633;&#3657;&#3591;&#3588;&#3629;&#3621;&#3633;&#3617;&#3609;&#3660;&#3586;&#3629;&#3591;", "`all_wars_matrix`", "&#3627;&#3619;&#3639;&#3629;&#3648;&#3611;&#3621;&#3656;&#3634;&#63;&#32;&#3588;&#3640;&#3603;&#3626;&#3634;&#3617;&#3634;&#3619;&#3606;&#3651;&#3594;&#3657;&#3588;&#3635;&#3626;&#3633;&#3656;&#3591;", "`[, 2]`", "&#3594;&#3656;&#3623;&#3618;&#3651;&#3609;&#3585;&#3634;&#3619;&#3604;&#3638;&#3591;&#3586;&#3657;&#3629;&#3617;&#3641;&#3621;&#3607;&#3637;&#3656;&#3605;&#3657;&#3629;&#3591;&#3585;&#3634;&#3619;&#3652;&#3604;&#3657;&#33;")
# คุณได้ทำการกำหนดให้ `non_us_all` มีค่าเท่ากับคอลัมน์ที่ 2 ทั้งคอลัมน์ของ `all_wars_matrix` หรือเปล่า? คุณสามารถใช้คำสั่ง `[, 2]` ช่วยในการดึงข้อมูลที่ต้องการได้!

object_some_msg <- paste("&#3588;&#3640;&#3603;&#3652;&#3604;&#3657;&#3607;&#3635;&#3585;&#3634;&#3619;&#3585;&#3635;&#3627;&#3609;&#3604;&#3651;&#3627;&#3657;", "`non_us_some`",  "&#3617;&#3637;&#3588;&#3656;&#3634;&#3648;&#3607;&#3656;&#3634;&#3585;&#3633;&#3610;&#3619;&#3634;&#3618;&#3652;&#3604;&#3657;&#3592;&#3634;&#3585;&#3616;&#3641;&#3617;&#3636;&#3616;&#3634;&#3588;&#3607;&#3637;&#3656;&#3652;&#3617;&#3656;&#3651;&#3594;&#3656;&#32;&#85;&#83;&#32;&#3586;&#3629;&#3591;&#3616;&#3634;&#3614;&#3618;&#3609;&#3605;&#3619;&#3660;&#32;&#50;&#32;&#3616;&#3634;&#3588;&#3649;&#3619;&#3585;&#3627;&#3619;&#3639;&#3629;&#3648;&#3611;&#3621;&#3656;&#3634;&#63;&#32;&#3588;&#3640;&#3603;&#3626;&#3634;&#3617;&#3634;&#3619;&#3606;&#3651;&#3594;&#3657;&#3588;&#3635;&#3626;&#3633;&#3656;&#3591;", "`[1:2,2]`", "&#3594;&#3656;&#3623;&#3618;&#3651;&#3609;&#3585;&#3634;&#3619;&#3604;&#3638;&#3591;&#3586;&#3657;&#3629;&#3617;&#3641;&#3621;&#3607;&#3637;&#3656;&#3605;&#3657;&#3629;&#3591;&#3585;&#3634;&#3619;&#3652;&#3604;&#3657;&#33;")
# คุณได้ทำการกำหนดให้ `non_us_some` มีค่าเท่ากับรายได้จากภูมิภาคที่ไม่ใช่ US ของภาพยนตร์ 2 ภาคแรกหรือเปล่า? คุณสามารถใช้คำสั่ง `[1:2,2]` ช่วยในการดึงข้อมูลที่ต้องการได้!

output_func <- function(first, second) {
  return(paste("&#3588;&#3640;&#3603;&#3652;&#3604;&#3657;&#3588;&#3635;&#3609;&#3623;&#3603;&#3588;&#3656;&#3634;&#3648;&#3593;&#3621;&#3637;&#3656;&#3618;&#3586;&#3629;&#3591;&#3586;&#3657;&#3629;&#3617;&#3641;&#3621;&#3619;&#3634;&#3618;&#3652;&#3604;&#3657;&#3651;&#3609;", first, "&#3604;&#3657;&#3623;&#3618;&#32;&#102;&#117;&#110;&#99;&#116;&#105;&#111;&#110;", second, "&#3627;&#3619;&#3639;&#3629;&#3618;&#3633;&#3591;&#63;&#32;&#3592;&#3634;&#3585;&#3609;&#3633;&#3657;&#3609;&#3649;&#3626;&#3604;&#3591;&#3588;&#3656;&#3634;&#3612;&#3621;&#3621;&#3633;&#3614;&#3608;&#3660;&#3604;&#3657;&#3623;&#3618;"))
}
# คุณได้คำนวณค่าเฉลี่ยของข้อมูลรายได้ใน first ด้วย function second หรือยัง? จากนั้นแสดงค่าผลลัพธ์ด้วย

success_msg <- "&#3648;&#3618;&#3637;&#3656;&#3618;&#3617;&#3617;&#3634;&#3585;&#33;&#32;&#3652;&#3611;&#3649;&#3610;&#3610;&#3613;&#3638;&#3585;&#3627;&#3633;&#3604;&#3605;&#3656;&#3629;&#3652;&#3611;&#3585;&#3633;&#3609;&#3648;&#3621;&#3618;"
# เยี่ยมมาก! ไปแบบฝึกหัดต่อไปกันเลย

test_object("non_us_all", incorrect_msg = object_all_msg)
test_output_contains("mean(non_us_all)", incorrect_msg = output_func("`non_us_all`", "`mean(non_us_all)`"))
test_object("non_us_some", incorrect_msg = object_some_msg)
test_output_contains("mean(non_us_some)", incorrect_msg = output_func("`non_us_some`", "`mean(non_us_some)`"))
success_msg(success_msg)
```


--- type:NormalExercise xp:100 skills:1 key:c81c656f06
## การคำนวณทางคณิตศาสตร์เบื้องต้นด้วย Matrix

คุณสามารถใช้เครื่องหมายคณิตศาสตร์ `+`, `-`, `/`, `*` ในการคำนวณด้วย matrices ใน R ได้เช่นเดียวกับ vector 

ยกตัวอย่างเช่น `2 * my_matrix` คือการนำ 2 มาคูณกับข้อมูลแต่ละตัวใน `my_matrix`

งานต่อไปของคุณคือการหาว่ามีผู้ชมภาพยนตร์ Star Wars กี่คนในแต่ละภูมิภาค ตอนนี้คุณมีตัวเลขรายได้อยู่แล้วในตัวแปร `all_wars_matrix` ถ้าเราสมมติให้ตั๋วเข้าชมภาพยนตร์แต่ละใบมีราคา 5 dollars แค่คุณนำรายได้ box office ทั้งหมดมาหารด้วย 5 คุณก็จะได้จำนวนผู้ชมภาพยนตร์แล้ว!

*** =instructions
- หารตัวแปร `all_wars_matrix` ด้วย 5 คุณจะได้ตัวเลขจำนวนผู้ชมภาพยนตร์ในแต่ละภูมิภาค จากนั้นเก็บผลลัพธ์ดังกล่าวไว้ในตัวแปร `visitors`
- แสดงค่า `visitors` แล้วดูว่าเป็นอย่างไร

*** =hint
จำนวนผู้ชมภาพยนตร์มีค่าเท่ากับ `all_wars_matrix` หารด้วย 5

*** =pre_exercise_code
```{r}
load(url("http://s3.amazonaws.com/assets.datacamp.com/course/intro_to_r/all_wars_matrix.RData"))
``` 

*** =sample_code
```{r}
# all_wars_matrix is available in your workspace
all_wars_matrix

# Estimate the visitors
visitors <- 
  
# Print the estimate to the console

```

*** =solution
```{r}
# all_wars_matrix is available in your workspace
all_wars_matrix

# Estimate the visitors
visitors <- all_wars_matrix / 5

# Print the estimate to the console
visitors
```

*** =sct
```{r}
msg <- paste("&#3629;&#3618;&#3656;&#3634;&#3621;&#3610;&#3627;&#3619;&#3639;&#3629;&#3648;&#3611;&#3621;&#3637;&#3656;&#3618;&#3609;&#3649;&#3611;&#3621;&#3591;&#3588;&#3656;&#3634;&#3607;&#3637;&#3656;&#3648;&#3619;&#3634;&#3585;&#3635;&#3627;&#3609;&#3604;&#3651;&#3627;&#3657;&#3605;&#3633;&#3623;&#3649;&#3611;&#3619;", "`all_wars_matrix`", "&#3607;&#3637;&#3656;&#3629;&#3618;&#3641;&#3656;&#3651;&#3609;&#32;&#119;&#111;&#114;&#107;&#115;&#112;&#97;&#99;&#101;")
# อย่าลบหรือเปลี่ยนแปลงค่าของตัวแปร `all_wars_matrix` ที่อยู่ใน workspace

test_object("all_wars_matrix", undefined_msg = msg, incorrect_msg = msg)

object_msg <- paste("&#3604;&#3641;&#3648;&#3627;&#3617;&#3639;&#3629;&#3609;&#3623;&#3656;&#3634;&#3588;&#3656;&#3634;&#3586;&#3629;&#3591;&#3605;&#3633;&#3623;&#3649;&#3611;&#3619;", "`visitors`", "&#3592;&#3632;&#3618;&#3633;&#3591;&#3652;&#3617;&#3656;&#3606;&#3641;&#3585;&#3605;&#3657;&#3629;&#3591;&#32;&#3588;&#3640;&#3603;&#3605;&#3657;&#3629;&#3591;&#3609;&#3635;", "`all_wars_matrix`", "&#3617;&#3634;&#3627;&#3634;&#3619;&#3604;&#3657;&#3623;&#3618;&#32;&#53;&#32;&#3649;&#3621;&#3657;&#3623;&#3648;&#3585;&#3655;&#3610;&#3588;&#3656;&#3634;&#3612;&#3621;&#3621;&#3633;&#3614;&#3608;&#3660;&#3652;&#3623;&#3657;&#3651;&#3609;&#3605;&#3633;&#3623;&#3649;&#3611;&#3619;", "`visitors`")
# ดูเหมือนว่าค่าของตัวแปร `visitors` จะยังไม่ถูกต้อง คุณต้องนำ `all_wars_matrix` มาหารด้วย 5 แล้วเก็บค่าผลลัพธ์ไว้ในตัวแปร `visitors`

output_msg <- paste("&#3629;&#3618;&#3656;&#3634;&#3621;&#3639;&#3617;&#3626;&#3633;&#3656;&#3591;&#3651;&#3627;&#3657;&#32;&#82;&#32;&#3649;&#3626;&#3604;&#3591;&#3588;&#3656;&#3634;", "`visitors`", "&#3604;&#3657;&#3623;&#3618;&#32;&#3588;&#3640;&#3603;&#3592;&#3632;&#3652;&#3604;&#3657;&#3604;&#3641;&#3588;&#3656;&#3634;&#3586;&#3629;&#3591;&#3612;&#3621;&#3621;&#3633;&#3614;&#3608;&#3660;&#3652;&#3604;&#3657;")
# อย่าลืมสั่งให้ R แสดงค่า `visitors` ด้วย คุณจะได้ดูค่าของผลลัพธ์ได้

success_msg <- "&#3648;&#3618;&#3637;&#3656;&#3618;&#3617;&#3652;&#3611;&#3648;&#3621;&#3618;&#33;&#32;&#3592;&#3634;&#3585;&#3612;&#3621;&#3621;&#3633;&#3614;&#3608;&#3660;&#32;&#3588;&#3640;&#3603;&#3592;&#3632;&#3648;&#3627;&#3655;&#3609;&#3652;&#3604;&#3657;&#3623;&#3656;&#3634;&#3617;&#3637;&#3612;&#3641;&#3657;&#3594;&#3617;&#3611;&#3619;&#3632;&#3617;&#3634;&#3603;&#32;&#57;&#50;&#32;&#3621;&#3657;&#3634;&#3609;&#3588;&#3609;&#3607;&#3637;&#3656;&#3652;&#3611;&#3594;&#3617;&#3616;&#3634;&#3614;&#3618;&#3609;&#3605;&#3619;&#3660;&#3616;&#3634;&#3588;&#32;&#65;&#32;&#78;&#101;&#119;&#32;&#72;&#111;&#112;&#101;&#33;&#32;&#3648;&#3617;&#3639;&#3656;&#3629;&#3648;&#3586;&#3657;&#3634;&#3651;&#3592;&#3649;&#3621;&#3657;&#3623;&#32;&#3648;&#3619;&#3634;&#3652;&#3611;&#3604;&#3641;&#3649;&#3610;&#3610;&#3613;&#3638;&#3585;&#3627;&#3633;&#3604;&#3605;&#3656;&#3629;&#3652;&#3611;&#3585;&#3633;&#3609;&#3648;&#3621;&#3618;&#3604;&#3637;&#3585;&#3623;&#3656;&#3634;"
# เยี่ยมไปเลย! จากผลลัพธ์ คุณจะเห็นได้ว่ามีผู้ชมประมาณ 92 ล้านคนที่ไปชมภาพยนตร์ภาค A New Hope! เมื่อเข้าใจแล้ว เราไปดูแบบฝึกหัดต่อไปกันเลยดีกว่า

test_object("visitors", incorrect_msg = object_msg)
test_output_contains("visitors", incorrect_msg = output_msg)
success_msg(success_msg)
```


--- type:NormalExercise xp:100 skills:1 key:1e0b39d6e9
## การคำนวณทางคณิตศาสตร์เบื้องต้นด้วย Matrix (2) 

คล้ายๆกับคำสั่ง `2 * my_matrix` คำสั่ง `my_matrix1 * my_matrix2` จะทำการสร้าง matrix ที่ข้อมูลแต่ละตัวมีค่าเท่ากับผลคูณระหว่างข้อมูลแต่ละตัวที่อยู่ตำแหน่งเดียวกันใน `my_matrix1` และ `my_matrix2` (element-wise multiplication)

หลังจากที่คุณเห็นผลลัพธ์ในแบบฝึกหัดที่แล้ว เจ้านายของคุณบอกว่าราคาตั๋วควรมีค่าเพิ่มขึ้นตามเวลาที่ผ่านไปและขอให้คุณทำการวิเคราะห์ใหม่โดยใช้ข้อมูลราคาตั๋วจากตัวแปร `ticket_prices_matrix` แทน (นี่เป็นแค่ข้อมูลราคาตั๋วแบบสมมติ)

(จำไว้ว่านี่ไม่ใช่การคูณ matrix ด้วย matrix แบบที่คุณเห็นในทฤษฎีคณิตศาสตร์ (matrix multiplication) ซึ่งจะใช้คำสั่ง `%*%` แทน)

*** =instructions
- หาร `all_wars_matrix` ด้วย `ticket_prices_matrix` เพื่อหาค่าประมาณของจำนวนผู้ชมของภาพยนตร์ทั้ง 6 ภาคในแต่ละภูมิภาค จากนั้นเก็บผลลัพธ์ไว้ในตัวแปรชื่อ `visitors`
- เลือกคอลัมน์แรกออกมาทั้งคอลัมน์ (ซึ่งแสดงถึงจำนวนผู้ชมจากภูมิภาค US) จากตัวแปร `visitors` แล้วเก็บผลลัพธ์นี้ไว้ในตัวแปร `us_visitors`
- คำนวณจำนวนผู้ชมเฉลี่ยจาก US และแสดงค่าผลลัพธ์

*** =hint
- คุณสามารถใช้ function `mean()` ในการคำนวณค่าเฉลี่ยได้
- ในการหาจำนวนผู้ชมจาก US ให้คุณเลือกคอลัมน์แรกออกมาจาก `visitors` โดยใช้คำสั่ง `visitors[ ,1]`

*** =pre_exercise_code
```{r}
load(url("http://s3.amazonaws.com/assets.datacamp.com/course/intro_to_r/all_wars_matrix.RData"))
movie_names <- c("A New Hope","The Empire Strikes Back","Return of the Jedi", "The Phantom Menace", "Attack of the Clones", "Revenge of the Sith")
col_titles <- c("US","non-US")
ticket_prices_matrix <- matrix(c(5, 5, 6, 6, 7, 7, 4, 4, 4.5, 4.5, 4.9, 4.9), nrow = 6, byrow = TRUE, dimnames = list(movie_names,col_titles))
```

*** =sample_code
```{r}
# all_wars_matrix and ticket_prices_matrix are available in your workspace
all_wars_matrix
ticket_prices_matrix

# Estimated number of visitors
visitors <- 

# US visitors
us_visitors <- 

# Average number of US visitors

```

*** =solution
```{r}
# all_wars_matrix and ticket_prices_matrix are available in your workspace
all_wars_matrix
ticket_prices_matrix

# Estimated number of visitors
visitors <- all_wars_matrix / ticket_prices_matrix

# US visitors
us_visitors <- visitors[ ,1]

# Average number of US visitors
mean(us_visitors)
```

*** =sct
```{r}
msg <- paste("&#3629;&#3618;&#3656;&#3634;&#3621;&#3610;&#3627;&#3619;&#3639;&#3629;&#3648;&#3611;&#3621;&#3637;&#3656;&#3618;&#3609;&#3649;&#3611;&#3621;&#3591;&#3588;&#3656;&#3634;&#3607;&#3637;&#3656;&#3648;&#3619;&#3634;&#3585;&#3635;&#3627;&#3609;&#3604;&#3651;&#3627;&#3657;&#3605;&#3633;&#3623;&#3649;&#3611;&#3619;", "`all_wars_matrix`", "&#3607;&#3637;&#3656;&#3629;&#3618;&#3641;&#3656;&#3651;&#3609;&#32;&#119;&#111;&#114;&#107;&#115;&#112;&#97;&#99;&#101;")
# อย่าลบหรือเปลี่ยนแปลงค่าของตัวแปร `all_wars_matrix` ที่อยู่ใน workspace

test_object("all_wars_matrix", undefined_msg = msg, incorrect_msg = msg)
test_object("ticket_prices_matrix", undefined_msg = msg, incorrect_msg = msg)

visitors_msg <- paste("&#3588;&#3640;&#3603;&#3588;&#3623;&#3619;&#3626;&#3619;&#3657;&#3634;&#3591;&#32;&#109;&#97;&#116;&#114;&#105;&#120;", "`visitors`", "&#3650;&#3604;&#3618;&#3585;&#3634;&#3619;&#3627;&#3634;&#3619;", "`all_wars_matrix`", "&#3604;&#3657;&#3623;&#3618;", "`ticket_prices_matrix`")
# คุณควรสร้าง matrix `visitors` โดยการหาร `all_wars_matrix` ด้วย `ticket_prices_matrix`

us_visitors_msg <- paste("&#3651;&#3609;&#3585;&#3634;&#3619;&#3626;&#3619;&#3657;&#3634;&#3591;&#3605;&#3633;&#3623;&#3649;&#3611;&#3619;", "`us_visitors`", "&#3588;&#3640;&#3603;&#3605;&#3657;&#3629;&#3591;&#3648;&#3621;&#3639;&#3629;&#3585;&#3588;&#3629;&#3621;&#3633;&#3617;&#3609;&#3660;&#3649;&#3619;&#3585;&#3607;&#3633;&#3657;&#3591;&#3588;&#3629;&#3621;&#3633;&#3617;&#3609;&#3660;&#3629;&#3629;&#3585;&#3617;&#3634;&#3592;&#3634;&#3585;", "`visitors`", "&#3650;&#3604;&#3618;&#3585;&#3634;&#3619;&#3648;&#3614;&#3636;&#3656;&#3617;", "`[,1]`", "&#3621;&#3591;&#3652;&#3611;&#3604;&#3657;&#3634;&#3609;&#3627;&#3621;&#3633;&#3591;")
# ในการสร้างตัวแปร `us_visitors` คุณต้องเลือกคอลัมน์แรกทั้งคอลัมน์ออกมาจาก `visitors` โดยการเพิ่ม `[,1]` ลงไปด้านหลัง

output_msg <- paste("&#3648;&#3617;&#3639;&#3656;&#3629;&#3588;&#3640;&#3603;&#3626;&#3619;&#3657;&#3634;&#3591;", "`us_visitors`", "&#3648;&#3619;&#3637;&#3618;&#3610;&#3619;&#3657;&#3629;&#3618;&#3649;&#3621;&#3657;&#3623;&#32;&#3651;&#3627;&#3657;&#3651;&#3594;&#3657;&#32;&#102;&#117;&#110;&#99;&#116;&#105;&#111;&#110;", "`mean()`", "&#3651;&#3609;&#3585;&#3634;&#3619;&#3588;&#3635;&#3609;&#3623;&#3603;&#3592;&#3635;&#3609;&#3623;&#3609;&#3612;&#3641;&#3657;&#3594;&#3617;&#3648;&#3593;&#3621;&#3637;&#3656;&#3618;&#3592;&#3634;&#3585;&#32;&#85;&#83;&#32;&#3649;&#3621;&#3632;&#3629;&#3618;&#3656;&#3634;&#3621;&#3639;&#3617;&#3649;&#3626;&#3604;&#3591;&#3588;&#3656;&#3634;&#3612;&#3621;&#3621;&#3633;&#3614;&#3608;&#3660;&#3604;&#3657;&#3623;&#3618;")
# เมื่อคุณสร้าง `us_visitors` เรียบร้อยแล้ว ให้ใช้ function `mean()` ในการคำนวณจำนวนผู้ชมเฉลี่ยจาก US และอย่าลืมแสดงค่าผลลัพธ์ด้วย

success_msg <- "&#3607;&#3635;&#3652;&#3604;&#3657;&#3604;&#3637;&#3617;&#3634;&#3585;&#33;&#32;&#3651;&#3609;&#3610;&#3607;&#3609;&#3637;&#3657;&#3588;&#3640;&#3603;&#3652;&#3604;&#3657;&#3648;&#3619;&#3637;&#3618;&#3609;&#3619;&#3641;&#3657;&#3648;&#3585;&#3637;&#3656;&#3618;&#3623;&#3585;&#3633;&#3610;&#32;&#109;&#97;&#116;&#114;&#105;&#120;&#32;&#3652;&#3611;&#3649;&#3621;&#3657;&#3623;&#32;&#3651;&#3609;&#3610;&#3607;&#3605;&#3656;&#3629;&#3652;&#3611;&#3648;&#3619;&#3634;&#3592;&#3632;&#3651;&#3627;&#3657;&#3588;&#3640;&#3603;&#3652;&#3604;&#3657;&#3648;&#3619;&#3637;&#3618;&#3609;&#3648;&#3585;&#3637;&#3656;&#3618;&#3623;&#3585;&#3633;&#3610;&#3626;&#3636;&#3656;&#3591;&#3607;&#3637;&#3656;&#3648;&#3619;&#3637;&#3618;&#3585;&#3623;&#3656;&#3634;&#32;&#102;&#97;&#99;&#116;&#111;&#114;"
# ทำได้ดีมาก! ในบทนี้คุณได้เรียนรู้เกี่ยวกับ matrix ไปแล้ว ในบทต่อไปเราจะให้คุณได้เรียนเกี่ยวกับสิ่งที่เรียกว่า factor

test_object("visitors", incorrect_msg = visitors_msg)
test_object("us_visitors", incorrect_msg = us_visitors_msg)
test_output_contains("mean(us_visitors)", incorrect_msg = output_msg)

success_msg(success_msg)
```


