--- 
title_meta  : บทที่ 6
title       : Lists
description : List แตกต่างจาก vector ตรงที่มันสามารถเก็บข้อมูลหลากหลายประเภทไว้ด้วยกันได้ เนื้อหาในบทนี้จะสอนให้คุณรู้จักการสร้าง ตั้งชื่อ และเลือกข้อมูลจาก list!

--- type:NormalExercise xp:100 skills:1 key:2afcdb6a76ec91bf266de9b2ac295d844d7bb004
## ทำไมคุณถึงต้องใช้ List?

ยินดีด้วย! ณ จุดนี้คุณน่าจะคุ้นเคยกับข้อมูลประเภทต่างๆเหล่านี้ใน R แล้ว:

- **Vector** (1 มิติ): สามารถเก็บข้อมูลประเภท numeric, character หรือ logical ได้ โดยที่ข้อมูลทุกตัวต้องเป็นประเภทเดียวกัน
- **Matrix** (2 มิติ): สามารถเก็บข้อมูลประเภท numeric, character หรือ logical ได้ โดยที่ข้อมูลทุกตัวต้องเป็นประเภทเดียวกัน
- **Data frame** (2 มิติ): สามารถเก็บข้อมูลประเภท numeric, character หรือ logical ได้ ข้อมูลในแต่ละคอลัมน์ต้องเป็นประเภทเดียวกัน แต่สามารถเก็บข้อมูลต่างประเภทไว้คนละคอลัมน์ได้

หวังว่าคุณจะยังจำได้นะ

`@instructions`
กดปุ่ม 'Submit Answer' เพื่อเริ่มเรียนรู้เกี่ยวกับ list!

`@hint`
แค่กดปุ่ม 'Submit Answer' ก็พอ

`@pre_exercise_code`
```{r}
# no pec
```

*** =sample_code
```{r}
# Just click the 'Submit Answer' button.
```

*** =solution
```{r}
# Just click the 'Submit Answer' button.
```

`@sct`
```{r}
msg <- "พร้อมหรือยัง? เราจะเริ่มกันแล้ว!"
# พร้อมหรือยัง? เราจะเริ่มกันแล้ว!
success_msg(msg)
```


--- type:NormalExercise xp:100 skills:1 key:68f93c5c504616bd18876da52cd123277d56fc8b
## ทำไมคุณถึงต้องใช้ List? (2)

**list** ในภาษา R ก็คล้ายๆกับ to-do list หรือรายการสิ่งที่ต้องทำที่คุณใช้อยู่ในชีวิตประจำวัน แต่ละกิจกรรมก็อาจจะมีความยาว ประเภท และลักษณะงานที่แตกต่างกันออกไป 

โครงสร้างข้อมูลแบบ list ทำให้คุณสามารถเก็บและเรียงลำดับข้อมูลที่มีโครงสร้างต่างๆกันไว้ด้วยกันได้ โดยข้อมูลเหล่านี้สามารถเป็นได้ทั้ง matrix, vector, data frame หรือแม้กระทั่ง list อีกอันหนึ่ง และข้อมูลแต่ละชุดก็ไม่จำเป็นต้องมีความเกี่ยวข้องกันด้วย

หรือเราอาจจะพูดได้ว่า list นั้นเป็นโครงสร้างข้อมูลแบบพิเศษแบบหนึ่ง ที่เราสามารถเก็บอะไรไว้ข้างในก็ได้!

`@instructions`
กดปุ่ม 'Submit Answer' เพื่อเริ่มแบบฝึกหัดแรก!

`@hint`
แค่กดปุ่ม 'Submit Answer' ก็พอ

`@pre_exercise_code`
```{r}
# no pec
```

*** =sample_code
```{r}
# Click 'Submit Answer' to start the first exercise on lists.
```

*** =solution
```{r}
# Click 'Submit Answer' to start the first exercise on lists.
```

`@sct`
```{r}
msg <- "ดี! คราวนี้เรามาเริ่มทำแบบฝึกหัดกันดีกว่า"
# ดี! คราวนี้เรามาเริ่มทำแบบฝึกหัดกันดีกว่า
success_msg(msg)
```


--- type:NormalExercise xp:100 skills:1 key:4beee9cb532c889903218b49b83ab5ef133eac83
## การสร้าง List

เรามาลองสร้าง list ตัวแรกกัน! ในการสร้าง list ให้คุณใช้ function [`list()`](http://www.rdocumentation.org/packages/base/functions/list): 

```
my_list <- list(comp1, comp2 ...)
```

ค่าที่ใส่เข้าไปใน function list() คือส่วนประกอบของ list ที่เรากำลังจะสร้างขึ้น จำไว้ว่าส่วนประกอบเหล่านี้สามารถเป็นได้ทั้ง matrix, vector, หรือ list อื่นๆ ก็ได้

`@instructions`
สร้าง list ที่ชื่อว่า `my_list` ซึ่งประกอบไปด้วย `my_vector`, `my_matrix` และ `my_df`

`@hint`
ใช้ function [`list()`](http://www.rdocumentation.org/packages/base/functions/list) โดยมี `my_vector`, `my_matrix` และ `my_df` เป็น arguments ตามลำดับ

`@pre_exercise_code`
```{r}
# no pec
```

*** =sample_code
```{r}
# Vector with numerics from 1 up to 10
my_vector <- 1:10 

# Matrix with numerics from 1 up to 9
my_matrix <- matrix(1:9, ncol = 3)

# First 10 elements of the built-in data frame mtcars
my_df <- mtcars[1:10,]

# Construct list with these different elements:
my_list <- 
```

*** =solution
```{r}
# Vector with numerics from 1 up to 10
my_vector <- 1:10 

# Matrix with numerics from 1 up to 9
my_matrix <- matrix(1:9, ncol = 3)

# First 10 elements of the built-in data frame mtcars
my_df <- mtcars[1:10,]

# Construct list with these different elements:
my_list <- list(my_vector, my_matrix, my_df)
```

`@sct`
```{r}
msg <- paste("อย่าลบหรือเปลี่ยนแปลงรายละเอียดของตัวแปร", "`my_vector`, `my_matrix`", "หรือ", "`my_df`!")
# อย่าลบหรือเปลี่ยนแปลงรายละเอียดของตัวแปร `my_vector`, `my_matrix` หรือ `my_df`!

incorrect_msg <- paste("ดูเหมือนตัวแปร", "`my_list`", "จะยังมีค่าไม่ถูกต้อง ลองตรวจสอบให้แน่ใจว่าคุณได้ใส่", "`my_vector`, `my_matrix`", "และ", "`my_df`", "ลงไปใน function", "`list()`", "ตามลำดับ (คั่นด้วย", "`,`)", "แบบเรียงตามลำดับเรียบร้อยแล้ว")
# ดูเหมือนตัวแปร `my_list` จะยังมีค่าไม่ถูกต้อง ลองตรวจสอบให้แน่ใจว่าคุณได้ใส่ `my_vector`, `my_matrix` และ `my_df` ลงไปใน function `list()` ตามลำดับ (คั่นด้วย `,`)

success_msg <- "เยี่ยมมาก! ไปแบบฝึกหัดต่อไปกันเลย"
# เยี่ยมมาก! ไปแบบฝึกหัดต่อไปกันเลย

test_object("my_vector", undefined_msg = msg, incorrect_msg = msg)
test_object("my_matrix", undefined_msg = msg, incorrect_msg = msg)
test_object("my_df", undefined_msg = msg, incorrect_msg = msg)
test_object("my_list", incorrect_msg = incorrect_msg)
success_msg(success_msg)
```


--- type:NormalExercise xp:100 skills:1 key:89dd0126568b1ff5a84033c571907a8a282245e4
## การสร้าง List แบบกำหนดชื่อ

คุณทำได้ดีทีเดียวในแบบฝึกหัดที่แล้ว!

เพื่อไม่ให้ลืมว่าข้อมูลแต่ละชุดใน list คืออะไร เราสามารถตั้งชื่อให้กับมันได้ตอนสร้าง list ดังตัวอย่าง: 

```
my_list <- list(name1 = your_comp1, 
                name2 = your_comp2)
``` 

ผลลัพธ์ที่ได้คือ list ที่ประกอบไปด้วยข้อมูลชื่อ `name1` และ `name2` ในกรณีที่คุณต้องการตั้งชื่อให้กับส่วนประกอบของ list หลังจากที่คุณได้สร้าง list ไปแล้ว คุณสามารถใช้ function `names()` เหมือนกับที่คุณเคยใช้ตั้งชื่อข้อมูลใน vector ลองดูโค้ดด้านล่างนี้ซึ่งให้ผลลัพธ์เหมือนกันกับตัวอย่างที่แล้ว:

```
my_list <- list(your_comp1, your_comp2)
names(my_list) <- c("name1", "name2")
```

`@instructions`
- ลองปรับเปลี่ยนโค้ดของแบบฝึกหัดก่อนหน้านี้ (ใน editor) ด้วยการเพิ่มชื่อให้กับส่วนประกอบของ `my_list` โดยให้คุณตั้งชื่อ `my_vector`, `my_matrix` และ `my_df` ว่า `vec`, `mat` และ `df` ตามลำดับ 
- แสดงค่า `my_list` เพื่อที่คุณจะได้เห็นว่าผลลัพธ์หลังการตั้งชื่อเป็นอย่างไร

`@hint`
การสร้าง list แบบกำหนดชื่อ สามารถทำได้โดยใช้คำสั่ง: 
```
my_list <- list(vec = my_vector)
```
ลองเติมข้อมูลที่เหลือเข้าไปใน list ให้ถูกต้อง

`@pre_exercise_code`
```{r}
# no pec
```

*** =sample_code
```{r}
# Vector with numerics from 1 up to 10
my_vector <- 1:10 

# Matrix with numerics from 1 up to 9
my_matrix <- matrix(1:9, ncol = 3)

# First 10 elements of the built-in data frame mtcars
my_df <- mtcars[1:10,]

# Adapt list() call to give the components names
my_list <- list(my_vector, my_matrix, my_df)

# Print out my_list

```

*** =solution
```{r}
# Vector with numerics from 1 up to 10
my_vector <- 1:10 

# Matrix with numerics from 1 up to 9
my_matrix <- matrix(1:9, ncol = 3)

# First 10 elements of the built-in data frame mtcars
my_df <- mtcars[1:10,]

# Adapt list() call to give the components names
my_list <- list(vec = my_vector, mat = my_matrix, df = my_df)

# Print out my_list
my_list
```

`@sct`
```{r}
msg <- paste("อย่าลบหรือเปลี่ยนแปลงรายละเอียดของตัวแปร", "`my_vector`, `my_matrix`", "หรือ", "`my_df`!")
# อย่าลบหรือเปลี่ยนแปลงรายละเอียดของตัวแปร `my_vector`, `my_matrix` หรือ `my_df`!

object_msg_1 <- paste("ดูเหมือนข้อมูลใน", "`my_list`", "จะยังไม่ถูกต้อง")
# ดูเหมือนข้อมูลใน `my_list` จะยังไม่ถูกต้อง

object_msg_2 <- paste("ดูเหมือนชื่อของข้อมูลใน", "`my_list`", "จะยังไม่ถูกต้อง ตรวจสอบให้แน่ใจว่าคุณได้ตั้งชื่อให้กับข้อมูลแต่ละตัวว่า", "`vec`, `mat`", "และ", "`df`", "ตามลำดับ")
# ดูเหมือนชื่อของข้อมูลใน `my_list` จะยังไม่ถูกต้อง ตรวจสอบให้แน่ใจว่าคุณได้ตั้งชื่อให้กับข้อมูลแต่ละตัวว่า `vec`, `mat` และ `df` ตามลำดับ

output_msg <- paste("อย่าลืมสั่งแสดงค่า", "`my_list`", "บน Console ด้วย! แค่พิมพ์", "`my_list`", "ลงไปใน editor ก็พอ")
# อย่าลืมสั่งแสดงค่า `my_list` บน Console ด้วย! แค่พิมพ์ `my_list` ลงไปใน editor ก็พอ

success_msg <- "ดีมาก! นอกจากคุณจะสร้าง list เป็นแล้ว ตอนนี้คุณยังสามารถตั้งชื่อให้ส่วนประกอบของมันได้ด้วย! ไปต่อที่แบบฝึกหัดต่อไปกันเลย"
# ดีมาก! นอกจากคุณจะสร้าง list เป็นแล้ว ตอนนี้คุณยังสามารถตั้งชื่อให้ส่วนประกอบของมันได้ด้วย! ไปต่อที่แบบฝึกหัดต่อไปกันเลย

test_object("my_vector", undefined_msg = msg, incorrect_msg = msg)
test_object("my_matrix", undefined_msg = msg, incorrect_msg = msg)
test_object("my_df", undefined_msg = msg, incorrect_msg = msg)
test_object("my_list", incorrect_msg = object_msg_1)
test_object("my_list", eq_condition = "equal", incorrect_msg = object_msg_2);
test_output_contains("my_list", incorrect_msg = output_msg)
success_msg(success_msg)
```


--- type:NormalExercise xp:100 skills:1 key:19fd17cc792ef870c1558b3a9bae08c1d1e3acae
## การสร้าง List แบบกำหนดชื่อ (2)

ด้วยความที่เป็นคนชอบดูหนัง อยู่ดีๆคุณก็เกิดอยากจะเก็บข้อมูลต่างๆเกี่ยวกับภาพยนตร์เรื่อง "The Shining" ขึ้นมา

เริ่มจากการสร้าง list สำหรับเก็บข้อมูลกันก่อน เราได้สร้างตัวแปร `mov`, `act` และ `rev` ไว้ให้คุณใน workspace แล้ว ลองตรวจสอบค่าของตัวแปรเหล่านี้ได้โดยการพิมพ์ชื่อตัวแปรลงไปใน Console

`@instructions`
เขียนโค้ดสำหรับสร้างตัวแปร `shining_list` โดยมีส่วนประกอบ 3 ตัวดังต่อไปนี้:

- moviename: ข้อมูลแบบตัวอักษร แสดงถึงชื่อภาพยนตร์ (ถูกเก็บไว้ในตัวแปร `mov` แล้ว)
- actors: vector ที่เก็บรายชื่อนักแสดงหลักเอาไว้ (ถูกเก็บไว้ในตัวแปร `act` แล้ว)
- reviews: data frame ที่มีข้อมูลความคิดเห็นจากผู้ชม (ถูกเก็บไว้ในตัวแปร `rev` แล้ว)

อย่าลืมตั้งชื่อให้กับข้อมูลแต่ละตัวตามที่กำหนดให้ด้วย (moviename, actors และ reviews)

`@hint`
คำสั่ง `shining_list <- list(moviename = mov)` เป็นแค่ส่วนหนึ่งของคำตอบ คุณจะต้องเพิ่มข้อมูล `act` และ `rev` ลงไปใน list และตั้งชื่อให้ถูกต้อง

`@pre_exercise_code`
```{r}
mov <- "The Shining"
act      <- c("Jack Nicholson","Shelley Duvall","Danny Lloyd","Scatman Crothers","Barry Nelson")
sources     <- c("IMDb1","IMDb2","IMDb3")
comments    <- c("Best Horror Film I Have Ever Seen","A truly brilliant and scary film from Stanley Kubrick","A masterpiece of psychological horror")
scores      <- c(4.5,4,5)
rev     <- data.frame(scores, sources, comments)
rm(scores, sources, comments)
```

*** =sample_code
```{r}
# The variables mov, act and rev are available

# Finish the code to build shining_list
shining_list <- list(moviename = mov)
```

*** =solution
```{r}
# The variables mov, act and rev are available

# Finish the code to build shining_list
shining_list <- list(moviename = mov, actors = act, reviews = rev)
```

`@sct`
```{r}
msg <- "อย่าลบหรือเปลี่ยนแปลงรายละเอียดของตัวแปรที่ถูกสร้างไว้ให้แล้ว!"
# อย่าลบหรือเปลี่ยนแปลงรายละเอียดของตัวแปรที่ถูกสร้างไว้ให้แล้ว!
lapply(c("mov", "rev", "act"), test_object, undefined_msg = msg, incorrect_msg = msg)

object_msg_1 <- paste("ดูเหมือนข้อมูลใน", "`shining_list`", "จะยังไม่ถูกต้อง ในการสร้าง list ดังกล่าว คุณควรใส่", "`mov`, `act`", "และ", "`rev`", "ลงไปตามลำดับ")
# ดูเหมือนข้อมูลใน `shining_list` จะยังไม่ถูกต้อง ในการสร้าง list ดังกล่าว คุณควรใส่ `mov`, `act` และ `rev` ลงไปตามลำดับ

object_msg_2 <- paste("ดูเหมือนชื่อของข้อมูลใน", "`shining_list`", "จะยังไม่ถูกต้อง คุณต้องตั้งชื่อข้อมูลว่า", "`moviename`, `actors`", "และ", "`reviews`", "ตามลำดับ")
# ดูเหมือนชื่อของข้อมูลใน `shining_list` จะยังไม่ถูกต้อง คุณต้องตั้งชื่อข้อมูลว่า `moviename`, `actors` และ `reviews` ตามลำดับ

success_msg <- "เยี่ยมมาก! ตอนนี้คุณก็รู้วิธีการสร้าง list พร้อมกับตั้งชื่อให้ข้อมูลแล้ว ในแบบฝึกหัดต่อไปเราจะได้เรียนรู้วิธีการเลือกข้อมูลจาก list กัน!"
# เยี่ยมมาก! ตอนนี้คุณก็รู้วิธีการสร้าง list พร้อมกับตั้งชื่อให้ข้อมูลแล้ว ในแบบฝึกหัดต่อไปเราจะได้เรียนรู้วิธีการเลือกข้อมูลจาก list กัน!

test_object("shining_list", incorrect_msg = object_msg_1)
test_object("shining_list", eq_condition = "equal", incorrect_msg = object_msg_2);
success_msg(success_msg)
```


--- type:NormalExercise xp:100 skills:1 key:1ef3278944562caef64b9927dd2ddb6ee52334cd
## การเลือกข้อมูลจาก List

List ของคุณมักจะประกอบไปด้วยข้อมูลหลากหลายชุด แต่ละชุดก็อาจจะมีโครงสร้างที่ซับซ้อนลงไปอีก การจะเลือกข้อมูลแต่ละตัวออกมาจึงอาจจะไม่ใช่เรื่องง่าย

วิธีหนึ่งในการเลือกข้อมูลจาก list คือการใช้เลขตำแหน่งของข้อมูลนั้น ตัวอย่างเช่น ถ้าต้องการข้อมูลตัวแรกสุดของ `shining_list` คุณสามารถใช้คำสั่ง: 

```
shining_list[[1]]
```

คุณสามารถลองใช้งานคำสั่งดังกล่าวได้โดยการพิมพ์ลงไปใน Console สังเกตให้ดีว่าตอนที่คุณเลือกข้อมูลจาก vector ในบทเรียนก่อนหน้านี้นั้น คุณใช้ square brackets (`[ ]`) เพียงแค่ชั้นเดียว อย่าสับสนละ

นอกจากนี้คุณยังสามารถเลือกข้อมูลโดยการใช้ชื่อของข้อมูลนั้นๆ ร่วมกับ square brackets 2 ชั้น (`[[ ]]`) หรือเครื่องหมาย `$` ก็ได้ ตัวอย่างเช่น ในการเลือก data frame ที่เก็บความคิดเห็นของผู้ชม คุณสามารถใช้คำสั่งใดก็ได้ต่อไปนี้: 

```
shining_list[["reviews"]]
shining_list$reviews
``` 

นอกจากนี้ คุณอาจจำเป็นที่จะต้องเลือกข้อมูลที่เก็บอยู่ในสมาชิกของ list อีกที ยกตัวอย่างเช่น คำสั่ง `shining_list[[2]][1]` จะทำการเลือกข้อมูลตัวแรก(`[1]`) ออกมาจาก vector actors ซึ่งเป็นข้อมูลตัวที่สองใน list (`shining_list[[2]]`) ถ้าลองพิมพ์คำสั่งนี้ลงไปใน Console คุณจะผลลัพธ์เป็น Jack Nicholson

`@instructions`
- เลือก vector ที่เก็บข้อมูลรายชื่อนักแสดงจาก `shining_list` พร้อมแสดงค่า vector นั้น
- เลือกข้อมูลตัวที่ 2 จาก vector ของรายชื่อนักแสดงที่เลือกออกมาเมื่อกี้นี้ (ซึ่งก็คือชื่อของนักแสดงคนที่ 2) แสดงค่าออกมาด้วยเช่นกัน

`@hint`
- ในการเลือก vector ของรายชื่อนักแสดง คุณสามารถใช้คำสั่ง `$actors` กับ `shining_list` ได้
- คุณสามารถใช้คำสั่ง `shining_list$actors[3]` ในการเลือกข้อมูลตัวที่ 3 จาก vector ของรายชื่อนักแสดงได้ ทีนี้ถ้าต้องการเลือกข้อมูลตัวที่ 2 คุณจะต้องเปลี่ยนแปลงคำสั่งนี้อย่างไร?

`@pre_exercise_code`
```{r}
load(url("http://s3.amazonaws.com/assets.datacamp.com/course/intro_to_r/shining_list.RData"))
```

*** =sample_code
```{r}
# shining_list is already pre-loaded in the workspace

# Print out the vector representing the actors


# Print the second element of the vector representing the actors

```

*** =solution
```{r}
# shining_list is already pre-loaded in the workspace

# Print out the vector representing the actors
shining_list$actors

# Print the second element of the vector representing the actors
shining_list$actors[2]
```

`@sct`
```{r}
msg <- paste("อย่าลบหรือเปลี่ยนแปลงรายละเอียดของ", "`shining_list`", "ที่เราได้เตรียมไว้ให้คุณ!")
# อย่าลบหรือเปลี่ยนแปลงรายละเอียดของ `shining_list` ที่เราได้เตรียมไว้ให้คุณ!

output_msg_1 <- paste("คุณได้ทำการเลือกและแสดงค่า vector รายชื่อนักแสดงหรือยัง? คุณสามารถใช้คำสั่ง ", "`shining_list$actors`", "ในการเลือก vector ที่ต้องการจาก list ได้")
# คุณได้ทำการเลือกและแสดงค่า vector รายชื่อนักแสดงหรือยัง? คุณสามารถใช้คำสั่ง `shining_list$actors` ในการเลือก vector ที่ต้องการจาก list ได้

output_msg_2 <- paste("ในการเลือกข้อมูลตัวที่ 2 จาก vector รายชื่อนักแสดง คุณควรทำการเลือกเป็นขั้นๆไป โดยเริ่มจากการเลือก vector รายชื่อนักแสดงจาก list ก่อนด้วยคำสั่ง", "`shining_list$actors`", "จากนั้นจึงทำการเลือกข้อมูลตัวที่ 2 จาก vector ที่ได้มา โดยการเติม", "`[2]`", "ต่อท้ายด้านหลังคำสั่งอีกทีหนึ่ง")
# ในการเลือกข้อมูลตัวที่ 2 จาก vector รายชื่อนักแสดง คุณควรทำการเลือกเป็นขั้นๆไป โดยเริ่มจากการเลือก vector รายชื่อนักแสดงจาก list ก่อนด้วยคำสั่ง `shining_list$actors` จากนั้นจึงทำการเลือกข้อมูลตัวที่ 2 จาก vector ที่ได้มา โดยการเติม `[2]` ต่อท้ายด้านหลังคำสั่งอีกทีหนึ่ง

success_msg <- "เยี่ยม! การเลือกข้อมูลจาก list นั้นไม่ใช่เรื่องยากเลยใช่ไหม? เราไปดูแบบฝึกหัดต่อไปกันเลย"
# เยี่ยม! การเลือกข้อมูลจาก list นั้นไม่ใช่เรื่องยากเลยใช่ไหม? เราไปดูแบบฝึกหัดต่อไปกันเลย

test_object("shining_list", undefined_msg = msg, incorrect_msg = msg)
test_output_contains("shining_list$actors", incorrect_msg = output_msg_1)
test_output_contains("shining_list$actors[2]", incorrect_msg = output_msg_2)
success_msg(success_msg)
```


--- type:NormalExercise xp:100 skills:1 key:ca3f7b71504ff93940cf65889d406a58c5b0019c
## การเพิ่มข้อมูลใน List

ในที่สุดเราก็มาถึงแบบฝึกหัดสุดท้ายกันแล้ว! หลังจากที่คุณได้ list ของข้อมูลภาพยนตร์มาแล้ว คุณก็พบว่าคุณลืมใส่ข้อมูลปีที่ภาพยนตร์เข้าฉาย คุณจึงตัดสินใจที่จะเพิ่มข้อมูลนี้ลงไปใน list

ในการเพิ่มข้อมูลใหม่เข้าไปใน list นั้น คุณสามารถใช้ function [`c()`](http://www.rdocumentation.org/packages/base/functions/c) ที่คุณเคยใช้มาแล้วในการสร้าง vector:

```
ext_list <- c(my_list , my_val)
``` 

คำสั่งด้านบนจะนำข้อมูล `my_val` มาต่อท้าย list เดิม `my_list` และเก็บผลลัพธ์ไว้ในตัวแปรใหม่ `ext_list`
ถ้าคุณต้องการตั้งชื่อให้กับข้อมูลที่ใส่เพิ่มเข้ามาด้วย ก็เพียงแค่ใส่ชื่อให้มันเหมือนกับที่ได้ทำไปแล้วในแบบฝึกหัดก่อนๆ: 

```
ext_list <- c(my_list, my_name = my_val)
```

`@instructions`
- เพิ่มข้อมูลปีที่เข้าฉาย ลงไปใน `shining_list` โดยให้มีค่าเท่ากับ 1980 และตั้งชื่อข้อมูลว่า `year` จากนั้นเก็บ list ใหม่ที่ได้ไว้ในตัวแปร `shining_list_full`
- สุดท้ายนี้ ลองดูโครงสร้างของตัวแปร `shining_list_full` ด้วย function [`str()`](http://www.rdocumentation.org/packages/utils/functions/str)

`@hint`
ลองดูตัวอย่างโค้ดนี้ มันอาจช่วยคุณได้:
```
shining_list <- c(shining_list, ...)
```
แต่คุณยังต้องแก้ไขโค้ดนี้อีกเล็กน้อย เพื่อให้ได้ list ใหม่ที่สมบูรณ์

`@pre_exercise_code`
```{r, eval = FALSE}
load(url("http://s3.amazonaws.com/assets.datacamp.com/course/intro_to_r/shining_list.RData"))
```

*** =sample_code

```{r}
# shining_list, the list containing movie name, actors and reviews, is pre-loaded in the workspace

# We forgot something; add the year to shining_list
shining_list_full <- 

# Have a look at shining_list_full

```

*** =solution

```{r}
# shining_list, the list containing movie name, actors and reviews, is pre-loaded in the workspace

# Use c() to add a year to shining_list
shining_list_full <- c(shining_list, year = 1980)

# Have a look at shining_list_full
str(shining_list_full)
```

`@sct`
```{r}
msg <- paste("อย่าลบหรือเปลี่ยนแปลงรายละเอียดของ", "`shining_list`", "ที่เราได้เตรียมไว้ให้คุณ!")
# อย่าลบหรือเปลี่ยนแปลงรายละเอียดของ `shining_list` ที่เราได้เตรียมไว้ให้คุณ!

object_msg <- paste("คุณได้เพิ่มข้อมูล", "`year`", "ลงไปใน", "`shining_list`", "อย่างถูกต้องหรือยัง? ค่าที่ใส่ลงไปเท่ากับ 1980 หรือไม่? คุณสามารถทำได้โดยใช้คำสั่งนี้", "`c(shining_list, year = 1980)`")
# คุณได้เพิ่มข้อมูล `year` ลงไปใน `shining_list` อย่างถูกต้องหรือยัง? ค่าที่ใส่ลงไปเท่ากับ 1980 หรือไม่? คุณสามารถทำได้โดยใช้คำสั่งนี้ `c(shining_list, year = 1980)`

function_msg <- paste("อย่าลืมแสดงโครงสร้างของ", "`shining_list_full`", "ด้วย function", "`str()`")
# อย่าลืมแสดงโครงสร้างของ `shining_list_full` ด้วย function `str()`

success_msg <- "เยี่ยมมาก! นี่คือแบบฝึกหัดสุดท้ายของหัวข้อนี้ และเป็นแบบฝึกหัดสุดท้ายของคอร์สนี้ด้วย! ตอนนี้คุณก็ได้เรียนรู้พื้นฐานภาษา R ไปหมดแล้ว แต่การใช้ R เพื่อวิเคราะห์ข้อมูลนั้นยังมีอะไรให้คุณเรียนรู้เพิ่มเติมอีกมาก ลองดูบทเรียนอื่นๆจาก DataCamp ที่จะช่วยให้คุณเป็นผู้เชี่ยวชาญการวิเคราะห์ข้อมูล!"
# เยี่ยมมาก! นี่คือแบบฝึกหัดสุดท้ายของหัวข้อนี้ และเป็นแบบฝึกหัดสุดท้ายของคอร์สนี้ด้วย! ตอนนี้คุณก็ได้เรียนรู้พื้นฐานภาษา R ไปหมดแล้ว แต่การใช้ R เพื่อวิเคราะห์ข้อมูลนั้นยังมีอะไรให้คุณเรียนรู้เพิ่มเติมอีกมาก ลองดูบทเรียนอื่นๆจาก DataCamp ที่จะช่วยให้คุณเป็นผู้เชี่ยวชาญการวิเคราะห์ข้อมูล!

test_object("shining_list", undefined_msg = msg, incorrect_msg = msg)
test_object("shining_list_full", eq_condition = "equal", incorrect_msg = object_msg)
test_function("str", "object", incorrect_msg = function_msg)
success_msg(success_msg)
```


