--- 
title_meta  : บทที่ 6
title       : Lists
description : List นั้นไม่เหมือนกับ vector มันสามารถเก็บข้อมูลและ object หลากหลายประเภทไว้ด้วยกันได้ ในบทนี้เราจะสอนให้คุณรู้จักการสร้าง ตั้งชื่อ และเลือกข้อมูลจาก list!

--- type:NormalExercise xp:100 skills:1 key:2afcdb6a76ec91bf266de9b2ac295d844d7bb004
## ทำไมคุณถึงต้องใช้ List?

ยินดีด้วย! ณ จุดนี้คุณน่าจะมีความคุ้นเคยกับ object เหล่านี้ใน R แล้ว:

- **Vector** (1 มิติ): สามารถเก็บข้อมูลประเภท numeric, character หรือ logical ได้ โดยที่ข้อมูลทุกตัวต้องเป็นประเภทเดียวกัน
- **Matrix** (2 มิติ): สามารถเก็บข้อมูลประเภท numeric, character หรือ logical ได้ โดยที่ข้อมูลทุกตัวต้องเป็นประเภทเดียวกัน
- **Data frame** (2 มิติ): สามารถเก็บข้อมูลประเภท numeric, character หรือ logical ได้ ข้อมูลทุกตัวใน 1 คอลัมน์ต้องเป็นประเภทเดียวกัน แต่สามารถเก็บข้อมูลคนละประเภทกันไว้คนละคอลัมน์ได้

หวังว่าคุณจะยังจำได้นะ

*** =instructions
กดปุ่ม 'Submit Answer' เพื่อเริ่มเรียนรู้เกี่ยวกับ list!

*** =hint
แค่กดปุ่ม 'Submit Answer' ก็พอ

*** =pre_exercise_code
```{r}
# no pec
```

*** =sample_code
```{r}
# Just click the 'Submit Answer' button.
```

*** =solution
```{r}
# Just click the 'Submit Answer' button.
```

*** =sct
```{r}
msg <- "&#3614;&#3619;&#3657;&#3629;&#3617;&#3627;&#3619;&#3639;&#3629;&#3618;&#3633;&#3591;&#63;&#32;&#3648;&#3619;&#3634;&#3592;&#3632;&#3648;&#3619;&#3636;&#3656;&#3617;&#3585;&#3633;&#3609;&#3649;&#3621;&#3657;&#3623;&#33;"
# พร้อมหรือยัง? เราจะเริ่มกันแล้ว!
success_msg(msg)
```


--- type:NormalExercise xp:100 skills:1 key:68f93c5c504616bd18876da52cd123277d56fc8b
## ทำไมคุณถึงต้องใช้ List? (2)

**list** ใน R ก็เหมือนกับ to-do list ที่คุณทำเพื่อเตือนตัวเองว่าแต่ละวันต้องทำอะไรบ้าง list แต่ละอันอาจจะประกอบไปด้วย object หลากหลายประเภท... 

list ทำให้คุณสามารถเก็บและเรียงลำดับ object หลากหลายแบบไว้ด้วยกันได้ object เหล่านี้สามารถเป็นได้ทั้ง matrix, vector, data frame หรือแม้กระทั่ง list อีกอันหนึ่ง และแต่ละ object ก็ไม่จำเป็นต้องมีความเกี่ยวข้องกันด้วย

หรือเราอาจสามารถพูดได้ว่า list นั้นเป็น object แบบพิเศษแบบหนึ่ง ซึ่งเราสามารถเก็บอะไรไว้ข้างในก็ได้!

*** =instructions
กดปุ่ม 'Submit Answer' เพื่อเริ่มแบบฝึกหัดแรก!

*** =hint
แค่กดปุ่ม 'Submit Answer' ก็พอ

*** =pre_exercise_code
```{r}
# no pec
```

*** =sample_code
```{r}
# Click 'Submit Answer' to start the first exercise on lists.
```

*** =solution
```{r}
# Click 'Submit Answer' to start the first exercise on lists.
```

*** =sct
```{r}
msg <- "&#3604;&#3637;&#33;&#32;&#3588;&#3619;&#3634;&#3623;&#3609;&#3637;&#3657;&#3648;&#3619;&#3634;&#3617;&#3634;&#3648;&#3619;&#3636;&#3656;&#3617;&#3607;&#3635;&#3649;&#3610;&#3610;&#3613;&#3638;&#3585;&#3627;&#3633;&#3604;&#3585;&#3633;&#3609;&#3604;&#3637;&#3585;&#3623;&#3656;&#3634;"
# ดี! คราวนี้เรามาเริ่มทำแบบฝึกหัดกันดีกว่า
success_msg(msg)
```


--- type:NormalExercise xp:100 skills:1 key:4beee9cb532c889903218b49b83ab5ef133eac83
## การสร้าง List

เรามาลองสร้าง list ตัวแรกกัน! ในการสร้าง list ให้คุณใช้ function [`list()`](http://www.rdocumentation.org/packages/base/functions/list): 

```
my_list <- list(comp1, comp2 ...)
```

arguments ของ function `list()` คือส่วนประกอบที่คุณจะใส่ลงไปใน list จำไว้ว่าส่วนประกอบเหล่านี้สามารถเป็นได้ทั้ง matrix, vector, หรือแม้กระทั่ง list อันอื่นๆ เป็นต้น

*** =instructions
สร้าง list ซึ่งประกอบไปด้วย `my_vector`, `my_matrix` และ `my_df` แล้วตั้งชื่อให้ list นั้นว่า `my_list`

*** =hint
ใช้ function [`list()`](http://www.rdocumentation.org/packages/base/functions/list) โดยให้ argument แต่ละตัวเป็น `my_vector`, `my_matrix` และ `my_df` ตามลำดับ

*** =pre_exercise_code
```{r}
# no pec
```

*** =sample_code
```{r}
# Vector with numerics from 1 up to 10
my_vector <- 1:10 

# Matrix with numerics from 1 up to 9
my_matrix <- matrix(1:9, ncol = 3)

# First 10 elements of the built-in data frame mtcars
my_df <- mtcars[1:10,]

# Construct list with these different elements:
my_list <- 
```

*** =solution
```{r}
# Vector with numerics from 1 up to 10
my_vector <- 1:10 

# Matrix with numerics from 1 up to 9
my_matrix <- matrix(1:9, ncol = 3)

# First 10 elements of the built-in data frame mtcars
my_df <- mtcars[1:10,]

# Construct list with these different elements:
my_list <- list(my_vector, my_matrix, my_df)
```

*** =sct
```{r}
msg <- paste("&#3629;&#3618;&#3656;&#3634;&#3621;&#3610;&#3627;&#3619;&#3639;&#3629;&#3648;&#3611;&#3621;&#3637;&#3656;&#3618;&#3609;&#3649;&#3611;&#3621;&#3591;&#3619;&#3634;&#3618;&#3621;&#3632;&#3648;&#3629;&#3637;&#3618;&#3604;&#3586;&#3629;&#3591;&#3605;&#3633;&#3623;&#3649;&#3611;&#3619;", "`my_vector`, `my_matrix`", "&#3627;&#3619;&#3639;&#3629;", "`my_df`!")
# อย่าลบหรือเปลี่ยนแปลงรายละเอียดของตัวแปร `my_vector`, `my_matrix` หรือ `my_df`!

incorrect_msg <- paste("&#3604;&#3641;&#3648;&#3627;&#3617;&#3639;&#3629;&#3609;&#3605;&#3633;&#3623;&#3649;&#3611;&#3619;", "`my_list`", "&#3592;&#3632;&#3618;&#3633;&#3591;&#3617;&#3637;&#3588;&#3656;&#3634;&#3652;&#3617;&#3656;&#3606;&#3641;&#3585;&#3605;&#3657;&#3629;&#3591;&#32;&#3621;&#3629;&#3591;&#3605;&#3619;&#3623;&#3592;&#3626;&#3629;&#3610;&#3651;&#3627;&#3657;&#3649;&#3609;&#3656;&#3651;&#3592;&#3623;&#3656;&#3634;&#3588;&#3640;&#3603;&#3652;&#3604;&#3657;&#3651;&#3626;&#3656;", "`my_vector`, `my_matrix`", "&#3649;&#3621;&#3632;", "`my_df`", "&#3621;&#3591;&#3652;&#3611;&#3651;&#3609;&#32;&#102;&#117;&#110;&#99;&#116;&#105;&#111;&#110;", "`list()`", "&#3649;&#3610;&#3610;&#3648;&#3619;&#3637;&#3618;&#3591;&#3605;&#3634;&#3617;&#3621;&#3635;&#3604;&#3633;&#3610;&#3648;&#3619;&#3637;&#3618;&#3610;&#3619;&#3657;&#3629;&#3618;&#3649;&#3621;&#3657;&#3623;")
# ดูเหมือนตัวแปร `my_list` จะยังมีค่าไม่ถูกต้อง ลองตรวจสอบให้แน่ใจว่าคุณได้ใส่ `my_vector`, `my_matrix` และ `my_df` ลงไปใน function `list()` แบบเรียงตามลำดับเรียบร้อยแล้ว

success_msg <- "&#3648;&#3618;&#3637;&#3656;&#3618;&#3617;&#3617;&#3634;&#3585;&#33;&#32;&#3652;&#3611;&#3649;&#3610;&#3610;&#3613;&#3638;&#3585;&#3627;&#3633;&#3604;&#3605;&#3656;&#3629;&#3652;&#3611;&#3585;&#3633;&#3609;&#3648;&#3621;&#3618;"
# เยี่ยมมาก! ไปแบบฝึกหัดต่อไปกันเลย

test_object("my_vector", undefined_msg = msg, incorrect_msg = msg)
test_object("my_matrix", undefined_msg = msg, incorrect_msg = msg)
test_object("my_df", undefined_msg = msg, incorrect_msg = msg)
test_object("my_list", incorrect_msg = incorrect_msg)
success_msg(success_msg)
```


--- type:NormalExercise xp:100 skills:1 key:89dd0126568b1ff5a84033c571907a8a282245e4
## การสร้าง List แบบกำหนดชื่อ

คุณทำได้ดีทีเดียวในแบบฝึกหัดที่แล้ว!

ในบางครั้งคุณอาจจะลืมไปว่า object แต่ละอย่างที่อยู่ใน list คืออะไรบ้าง ซึ่งคุณสามารถแก้ปัญหานี้ได้โดยการตั้งชื่อให้กับ object แต่ละตัวตั้งแต่ตอนสร้าง list ดังตัวอย่าง: 

```
my_list <- list(name1 = your_comp1, 
                name2 = your_comp2)
``` 

ด้วยคำสั่งนี้ คุณจะทำการสร้าง list ซึ่งมีชื่อเป็น `name1` และ `name2` แต่ในกรณีที่คุณอยากตั้งชื่อให้กับส่วนประกอบของ list ภายหลังจากที่คุณได้สร้าง list ไปแล้ว คุณสามารถใช้ function `names()` ช่วยได้ เหมือนกับที่คุณทำกับ vector ลองดูโค้ดด้านล่างเป็นตัวอย่าง:

```
my_list <- list(your_comp1, your_comp2)
names(my_list) <- c("name1", "name2")
```

*** =instructions
- ลองปรับเปลี่ยนโค้ดของแบบฝึกหัดก่อนหน้านี้ (ใน editor) ด้วยการเพิ่มชื่อให้กับส่วนประกอบของ `my_list` โดยให้คุณตั้งชื่อ `my_vector`, `my_matrix` และ `my_df` ว่า `vec`, `mat` และ `df` ตามลำดับ 
- แสดงค่า `my_list` เพื่อที่คุณจะได้เห็นว่าผลลัพธ์หลังการตั้งชื่อเป็นอย่างไร

*** =hint
วิธีแรกที่ง่ายที่สุดในการสร้าง list แบบกำหนดชื่อคือการใช้คำสั่ง: 
```
my_list <- list(vec = my_vector)
```
ลองเพิ่ม object ที่เหลือให้ถูกต้อง แล้วคุณจะได้ `my_list` ในแบบที่ต้องการ

*** =pre_exercise_code
```{r}
# no pec
```

*** =sample_code
```{r}
# Vector with numerics from 1 up to 10
my_vector <- 1:10 

# Matrix with numerics from 1 up to 9
my_matrix <- matrix(1:9, ncol = 3)

# First 10 elements of the built-in data frame mtcars
my_df <- mtcars[1:10,]

# Adapt list() call to give the components names
my_list <- list(my_vector, my_matrix, my_df)

# Print out my_list

```

*** =solution
```{r}
# Vector with numerics from 1 up to 10
my_vector <- 1:10 

# Matrix with numerics from 1 up to 9
my_matrix <- matrix(1:9, ncol = 3)

# First 10 elements of the built-in data frame mtcars
my_df <- mtcars[1:10,]

# Adapt list() call to give the components names
my_list <- list(vec = my_vector, mat = my_matrix, df = my_df)

# Print out my_list
my_list
```

*** =sct
```{r}
msg <- paste("&#3629;&#3618;&#3656;&#3634;&#3621;&#3610;&#3627;&#3619;&#3639;&#3629;&#3648;&#3611;&#3621;&#3637;&#3656;&#3618;&#3609;&#3649;&#3611;&#3621;&#3591;&#3619;&#3634;&#3618;&#3621;&#3632;&#3648;&#3629;&#3637;&#3618;&#3604;&#3586;&#3629;&#3591;&#3605;&#3633;&#3623;&#3649;&#3611;&#3619;", "`my_vector`, `my_matrix`", "&#3627;&#3619;&#3639;&#3629;", "`my_df`!")
# อย่าลบหรือเปลี่ยนแปลงรายละเอียดของตัวแปร `my_vector`, `my_matrix` หรือ `my_df`!

object_msg_1 <- paste("&#3604;&#3641;&#3648;&#3627;&#3617;&#3639;&#3629;&#3609;&#3626;&#3656;&#3623;&#3609;&#3611;&#3619;&#3632;&#3585;&#3629;&#3610;&#3586;&#3629;&#3591;", "`my_list`", "&#3592;&#3632;&#3618;&#3633;&#3591;&#3652;&#3617;&#3656;&#3606;&#3641;&#3585;&#3605;&#3657;&#3629;&#3591;")
# ดูเหมือนส่วนประกอบของ `my_list` จะยังไม่ถูกต้อง

object_msg_2 <- paste("&#3604;&#3641;&#3648;&#3627;&#3617;&#3639;&#3629;&#3609;&#3594;&#3639;&#3656;&#3629;&#3586;&#3629;&#3591;&#3626;&#3656;&#3623;&#3609;&#3611;&#3619;&#3632;&#3585;&#3629;&#3610;&#3651;&#3609;", "`my_list`", "&#3592;&#3632;&#3618;&#3633;&#3591;&#3652;&#3617;&#3656;&#3606;&#3641;&#3585;&#3605;&#3657;&#3629;&#3591;&#32;&#3605;&#3619;&#3623;&#3592;&#3626;&#3629;&#3610;&#3651;&#3627;&#3657;&#3649;&#3609;&#3656;&#3651;&#3592;&#3623;&#3656;&#3634;&#3588;&#3640;&#3603;&#3652;&#3604;&#3657;&#3605;&#3633;&#3657;&#3591;&#3594;&#3639;&#3656;&#3629;&#3626;&#3656;&#3623;&#3609;&#3611;&#3619;&#3632;&#3585;&#3629;&#3610;&#3649;&#3605;&#3656;&#3621;&#3632;&#3605;&#3633;&#3623;&#3623;&#3656;&#3634;", "`vec`, `mat`", "&#3649;&#3621;&#3632;", "`df`", "&#3605;&#3634;&#3617;&#3621;&#3635;&#3604;&#3633;&#3610;")
# ดูเหมือนชื่อของส่วนประกอบใน `my_list` จะยังไม่ถูกต้อง ตรวจสอบให้แน่ใจว่าคุณได้ตั้งชื่อส่วนประกอบแต่ละตัวว่า `vec`, `mat` และ `df` ตามลำดับ

output_msg <- paste("&#3629;&#3618;&#3656;&#3634;&#3621;&#3639;&#3617;&#3626;&#3633;&#3656;&#3591;&#3649;&#3626;&#3604;&#3591;&#3588;&#3656;&#3634;", "`my_list`", "&#3610;&#3609;&#32;&#67;&#111;&#110;&#115;&#111;&#108;&#101;&#32;&#3604;&#3657;&#3623;&#3618;&#33;&#32;&#3649;&#3588;&#3656;&#3614;&#3636;&#3617;&#3614;&#3660;", "`my_list`", "&#3621;&#3591;&#3652;&#3611;&#3651;&#3609;&#32;&#101;&#100;&#105;&#116;&#111;&#114;&#32;&#3585;&#3655;&#3614;&#3629;")
# อย่าลืมสั่งแสดงค่า `my_list` บน Console ด้วย! แค่พิมพ์ `my_list` ลงไปใน editor ก็พอ

success_msg <- "&#3604;&#3637;&#3617;&#3634;&#3585;&#33;&#32;&#3609;&#3629;&#3585;&#3592;&#3634;&#3585;&#3588;&#3640;&#3603;&#3592;&#3632;&#3626;&#3619;&#3657;&#3634;&#3591;&#32;&#108;&#105;&#115;&#116;&#32;&#3648;&#3611;&#3655;&#3609;&#3649;&#3621;&#3657;&#3623;&#32;&#3605;&#3629;&#3609;&#3609;&#3637;&#3657;&#3588;&#3640;&#3603;&#3618;&#3633;&#3591;&#3626;&#3634;&#3617;&#3634;&#3619;&#3606;&#3605;&#3633;&#3657;&#3591;&#3594;&#3639;&#3656;&#3629;&#3651;&#3627;&#3657;&#3626;&#3656;&#3623;&#3609;&#3611;&#3619;&#3632;&#3585;&#3629;&#3610;&#3586;&#3629;&#3591;&#3617;&#3633;&#3609;&#3652;&#3604;&#3657;&#3604;&#3657;&#3623;&#3618;&#33;&#32;&#3652;&#3611;&#3605;&#3656;&#3629;&#3607;&#3637;&#3656;&#3649;&#3610;&#3610;&#3613;&#3638;&#3585;&#3627;&#3633;&#3604;&#3605;&#3656;&#3629;&#3652;&#3611;&#3585;&#3633;&#3609;&#3648;&#3621;&#3618;"
# ดีมาก! นอกจากคุณจะสร้าง list เป็นแล้ว ตอนนี้คุณยังสามารถตั้งชื่อให้ส่วนประกอบของมันได้ด้วย! ไปต่อที่แบบฝึกหัดต่อไปกันเลย

test_object("my_vector", undefined_msg = msg, incorrect_msg = msg)
test_object("my_matrix", undefined_msg = msg, incorrect_msg = msg)
test_object("my_df", undefined_msg = msg, incorrect_msg = msg)
test_object("my_list", incorrect_msg = object_msg_1)
test_object("my_list", eq_condition = "equal", incorrect_msg = object_msg_2);
test_output_contains("my_list", incorrect_msg = output_msg)
success_msg(success_msg)
```


--- type:NormalExercise xp:100 skills:1 key:19fd17cc792ef870c1558b3a9bae08c1d1e3acae
## การสร้าง List แบบกำหนดชื่อ (2)

อยู่มาวันหนึ่ง คุณก็เกิดอยากที่จะเก็บข้อมูลต่างๆเกี่ยวกับภาพยนตร์เรื่อง "The Shining" ขึ้นมา

เริ่มจากการสร้าง list สำหรับเก็บข้อมูลกันก่อน เราได้สร้างตัวแปร `mov`, `act` และ `rev` ไว้ให้คุณใน workspace แล้ว คุณสามารถลองตรวจสอบค่าของตัวแปรเหล่านี้ได้โดยการพิมพ์ชื่อตัวแปรลงไปใน Console

*** =instructions
พิมพ์โค้ดสำหรับสร้างตัวแปร `shining_list` โดยมีส่วนประกอบ 3 ตัวดังต่อไปนี้:

- moviename: ข้อมูลแบบตัวอักษร แสดงถึงชื่อภาพยนตร์ (ถูกเก็บไว้ในตัวแปร `mov` แล้ว)
- actors: vector ที่เก็บรายชื่อนักแสดงหลักเอาไว้ (ถูกเก็บไว้ในตัวแปร `act` แล้ว)
- reviews: data frame ที่มีข้อมูล review จากผู้ชม (ถูกเก็บไว้ในตัวแปร `rev` แล้ว)

อย่าลืมตั้งชื่อให้กับ object แต่ละตัวตามที่กำหนดให้ด้วย (ชื่อที่กำหนด ได้แก่ moviename, actors และ reviews).

*** =hint
คำสั่ง `shining_list <- list(moviename = mov)` เป็นแค่ส่วนหนึ่งของการสร้าง list ที่สมบูรณ์ แต่คุณต้องเพิ่ม `act` และ `rev` ลงไปใน list ด้วยชื่อที่เหมาะสมด้วย

*** =pre_exercise_code
```{r}
mov <- "The Shining"
act      <- c("Jack Nicholson","Shelley Duvall","Danny Lloyd","Scatman Crothers","Barry Nelson")
sources     <- c("IMDb1","IMDb2","IMDb3")
comments    <- c("Best Horror Film I Have Ever Seen","A truly brilliant and scary film from Stanley Kubrick","A masterpiece of psychological horror")
scores      <- c(4.5,4,5)
rev     <- data.frame(scores, sources, comments)
rm(scores, sources, comments)
```

*** =sample_code
```{r}
# The variables mov, act and rev are available

# Finish the code to build shining_list
shining_list <- list(moviename = mov)
```

*** =solution
```{r}
# The variables mov, act and rev are available

# Finish the code to build shining_list
shining_list <- list(moviename = mov, actors = act, reviews = rev)
```

*** =sct
```{r}
msg <- "&#3629;&#3618;&#3656;&#3634;&#3621;&#3610;&#3627;&#3619;&#3639;&#3629;&#3648;&#3611;&#3621;&#3637;&#3656;&#3618;&#3609;&#3649;&#3611;&#3621;&#3591;&#3619;&#3634;&#3618;&#3621;&#3632;&#3648;&#3629;&#3637;&#3618;&#3604;&#3586;&#3629;&#3591;&#3605;&#3633;&#3623;&#3649;&#3611;&#3619;&#3607;&#3637;&#3656;&#3606;&#3641;&#3585;&#3626;&#3619;&#3657;&#3634;&#3591;&#3652;&#3623;&#3657;&#3651;&#3627;&#3657;&#3649;&#3621;&#3657;&#3623;&#33;"
# อย่าลบหรือเปลี่ยนแปลงรายละเอียดของตัวแปรที่ถูกสร้างไว้ให้แล้ว! "Do not remove or change the definition of the pre-set variables!"
lapply(c("mov", "rev", "act"), test_object, undefined_msg = msg, incorrect_msg = msg)

object_msg_1 <- paste("&#3604;&#3641;&#3648;&#3627;&#3617;&#3639;&#3629;&#3609;&#3626;&#3656;&#3623;&#3609;&#3611;&#3619;&#3632;&#3585;&#3629;&#3610;&#3586;&#3629;&#3591;", "`shining_list`", "&#3592;&#3632;&#3618;&#3633;&#3591;&#3652;&#3617;&#3656;&#3606;&#3641;&#3585;&#3605;&#3657;&#3629;&#3591;&#32;&#3651;&#3609;&#3585;&#3634;&#3619;&#3626;&#3619;&#3657;&#3634;&#3591;&#32;&#108;&#105;&#115;&#116;&#32;&#3604;&#3633;&#3591;&#3585;&#3621;&#3656;&#3634;&#3623;&#32;&#3588;&#3640;&#3603;&#3588;&#3623;&#3619;&#3651;&#3626;&#3656;", "`mov`, `act`", "&#3649;&#3621;&#3632;", "`rev`", "&#3621;&#3591;&#3652;&#3611;&#3605;&#3634;&#3617;&#3621;&#3635;&#3604;&#3633;&#3610;")
# ดูเหมือนส่วนประกอบของ `shining_list` จะยังไม่ถูกต้อง ในการสร้าง list ดังกล่าว คุณควรใส่ `mov`, `act` และ `rev` ลงไปตามลำดับ

object_msg_2 <- paste("&#3604;&#3641;&#3648;&#3627;&#3617;&#3639;&#3629;&#3609;&#3594;&#3639;&#3656;&#3629;&#3586;&#3629;&#3591;&#3626;&#3656;&#3623;&#3609;&#3611;&#3619;&#3632;&#3585;&#3629;&#3610;&#3616;&#3634;&#3618;&#3651;&#3609;", "`shining_list`", "&#3592;&#3632;&#3618;&#3633;&#3591;&#3652;&#3617;&#3656;&#3606;&#3641;&#3585;&#3605;&#3657;&#3629;&#3591;&#32;&#3588;&#3640;&#3603;&#3605;&#3657;&#3629;&#3591;&#3605;&#3633;&#3657;&#3591;&#3594;&#3639;&#3656;&#3629;&#3651;&#3627;&#3657;&#3626;&#3656;&#3623;&#3609;&#3611;&#3619;&#3632;&#3585;&#3629;&#3610;&#3649;&#3605;&#3656;&#3621;&#3632;&#3605;&#3633;&#3623;&#3623;&#3656;&#3634;", "`moviename`, `actors`", "&#3649;&#3621;&#3632;", "`reviews`", "&#3605;&#3634;&#3617;&#3621;&#3635;&#3604;&#3633;&#3610;")
# ดูเหมือนชื่อของส่วนประกอบภายใน `shining_list` จะยังไม่ถูกต้อง คุณต้องตั้งชื่อให้ส่วนประกอบแต่ละตัวว่า `moviename`, `actors` และ `reviews` ตามลำดับ

success_msg <- "&#3648;&#3618;&#3637;&#3656;&#3618;&#3617;&#3617;&#3634;&#3585;&#33;&#32;&#3605;&#3629;&#3609;&#3609;&#3637;&#3657;&#3588;&#3640;&#3603;&#3585;&#3655;&#3619;&#3641;&#3657;&#3623;&#3636;&#3608;&#3637;&#3585;&#3634;&#3619;&#3626;&#3619;&#3657;&#3634;&#3591;&#32;&#108;&#105;&#115;&#116;&#32;&#3649;&#3610;&#3610;&#3585;&#3635;&#3627;&#3609;&#3604;&#3594;&#3639;&#3656;&#3629;&#3649;&#3621;&#3657;&#3623;&#32;&#3605;&#3656;&#3629;&#3652;&#3611;&#3648;&#3619;&#3634;&#3592;&#3632;&#3652;&#3611;&#3648;&#3619;&#3637;&#3618;&#3609;&#3619;&#3641;&#3657;&#3648;&#3619;&#3639;&#3656;&#3629;&#3591;&#3585;&#3634;&#3619;&#3648;&#3621;&#3639;&#3629;&#3585;&#3586;&#3657;&#3629;&#3617;&#3641;&#3621;&#3610;&#3634;&#3591;&#3626;&#3656;&#3623;&#3609;&#3592;&#3634;&#3585;&#32;&#108;&#105;&#115;&#116;&#32;&#3585;&#3633;&#3609;&#33;"
# เยี่ยมมาก! ตอนนี้คุณก็รู้วิธีการสร้าง list แบบกำหนดชื่อแล้ว ต่อไปเราจะไปเรียนรู้เรื่องการเลือกข้อมูลบางส่วนจาก list กัน!

test_object("shining_list", incorrect_msg = object_msg_1)
test_object("shining_list", eq_condition = "equal", incorrect_msg = object_msg_2);
success_msg(success_msg)
```


--- type:NormalExercise xp:100 skills:1 key:1ef3278944562caef64b9927dd2ddb6ee52334cd
## การเลือกส่วนประกอบจาก List

list ของคุณมักจะประกอบด้วยส่วนประกอบหลายตัว ในกรณีที่คุณอยากจะดึง object ที่อยู่ด้านในออกมา ไม่ว่าจะตัวเดียวหรือหลายตัว คุณจะต้องใช้คำสั่งที่แตกต่างไปจากตอนที่ดึงข้อมูลจาก vector, matrix หรือ data frame เล็กน้อย

วิธีหนึ่งในการดึง object จาก list คือการใช้เลขตำแหน่งของ object นั้นๆ ตัวอย่างเช่น ในการที่จะนำ object ตัวแรกสุดของ `shining_list` ออกมา คุณอาจพิมพ์คำสั่งว่า: 

```
shining_list[[1]]
```

จะเห็นได้ว่าค่อนข้างคล้ายกับตอนที่คุณเลือกข้อมูลออกมาจาก vector คุณสามารถลองตรวจสอบผลลัพธ์ของคำสั่งดังกล่าวได้โดยการพิมพ์มันลงไปบน Console จุดที่แตกต่างกันก็คือ ในการเลือกข้อมูลจาก vector คุณใช้ square bracket (`[ ]`) แค่ชั้นเดียวเท่านั้น

นอกจากนี้ คุณยังสามารถเลือกส่วนประกอบออกมาโดยการใช้ชื่อของส่วนประกอบนั้นๆได้ผ่านการใช้เครื่องหมาย square bracket 2 ชั้น (`[[ ]]`) หรือเครื่องหมาย `$` เช่นกัน คำสั่งทั้ง 2 คำสั่งต่อไปนี้จะทำการเลือก data frame ที่เก็บ review ของภาพยนตร์ไว้ออกมา: 

```
shining_list[["reviews"]]
shining_list$reviews
``` 

ในบางครั้ง คุณอาจจะต้องการเลือกข้อมูลออกมาจาก object แต่ละตัวอีกที ยกตัวอย่างเช่น ด้วยคำสั่ง `shining_list[[2]][1]` คุณจะทำการเลือกข้อมูลตัวแรก(`[1]`) ออกมาจาก object ตัวที่ 2 หรือ `actors` (`shining_list[[2]]`) ถ้าคุณได้ลองพิมพ์คำสั่งนี้ลงไปบน Console คุณจะเห็นค่าที่แสดงออกมาเป็นชื่อ Jack Nicholson

*** =instructions
- เลือก vector ที่เก็บข้อมูลรายชื่อนักแสดงจาก `shining_list` พร้อมแสดงค่า vector นั้น
- เลือกข้อมูลตัวที่ 2 จาก vector ของรายชื่อนักแสดงที่เลือกออกมาเมื่อกี้นี้ (ซึ่งก็คือชื่อของนักแสดงคนที่ 2) แสดงค่าออกมาด้วยเช่นกัน

*** =hint
- ในการเลือก vector ของรายชื่อนักแสดง คุณสามารถใช้คำสั่ง `$actors` กับ `shining_list` ได้
- คุณสามารถใช้คำสั่ง `shining_list$actors[3]` ในการเลือกข้อมูลตัวที่ 3 จาก vector ของรายชื่อนักแสดงได้ ดังนั้นในการเลือกข้อมูลตัวที่ 2 แทน คุณต้องทำอย่างไรกับคำสั่งนี้?

*** =pre_exercise_code
```{r}
load(url("http://s3.amazonaws.com/assets.datacamp.com/course/intro_to_r/shining_list.RData"))
```

*** =sample_code
```{r}
# shining_list is already pre-loaded in the workspace

# Print out the vector representing the actors


# Print the second element of the vector representing the actors

```

*** =solution
```{r}
# shining_list is already pre-loaded in the workspace

# Print out the vector representing the actors
shining_list$actors

# Print the second element of the vector representing the actors
shining_list$actors[2]
```

*** =sct
```{r}
msg <- paste("&#3629;&#3618;&#3656;&#3634;&#3621;&#3610;&#3627;&#3619;&#3639;&#3629;&#3648;&#3611;&#3621;&#3637;&#3656;&#3618;&#3609;&#3649;&#3611;&#3621;&#3591;&#3619;&#3634;&#3618;&#3621;&#3632;&#3648;&#3629;&#3637;&#3618;&#3604;&#3586;&#3629;&#3591;", "`shining_list`", "&#3607;&#3637;&#3656;&#3648;&#3619;&#3634;&#3652;&#3604;&#3657;&#3648;&#3605;&#3619;&#3637;&#3618;&#3617;&#3652;&#3623;&#3657;&#3651;&#3627;&#3657;&#3588;&#3640;&#3603;&#33;")
# อย่าลบหรือเปลี่ยนแปลงรายละเอียดของ `shining_list` ที่เราได้เตรียมไว้ให้คุณ!

output_msg_1 <- paste("&#3588;&#3640;&#3603;&#3652;&#3604;&#3657;&#3607;&#3635;&#3585;&#3634;&#3619;&#3648;&#3621;&#3639;&#3629;&#3585;&#3649;&#3621;&#3632;&#3649;&#3626;&#3604;&#3591;&#3588;&#3656;&#3634;&#3586;&#3629;&#3591;&#32;&#118;&#101;&#99;&#116;&#111;&#114;&#32;&#3619;&#3634;&#3618;&#3594;&#3639;&#3656;&#3629;&#3609;&#3633;&#3585;&#3649;&#3626;&#3604;&#3591;&#3627;&#3619;&#3639;&#3629;&#3618;&#3633;&#3591;&#63;&#32;&#3588;&#3640;&#3603;&#3626;&#3634;&#3617;&#3634;&#3619;&#3606;&#3651;&#3594;&#3657;&#3588;&#3635;&#3626;&#3633;&#3656;&#3591;", "`shining_list$actors`", "&#3651;&#3609;&#3585;&#3634;&#3619;&#3648;&#3621;&#3639;&#3629;&#3585;&#32;&#111;&#98;&#106;&#101;&#99;&#116;&#32;&#3607;&#3637;&#3656;&#3605;&#3657;&#3629;&#3591;&#3585;&#3634;&#3619;&#3592;&#3634;&#3585;&#32;&#108;&#105;&#115;&#116;&#32;&#3652;&#3604;&#3657;")
# คุณได้ทำการเลือกและแสดงค่าของ vector รายชื่อนักแสดงหรือยัง? คุณสามารถใช้คำสั่ง `shining_list$actors` ในการเลือก object ที่ต้องการจาก list ได้

output_msg_2 <- paste("&#3651;&#3609;&#3585;&#3634;&#3619;&#3648;&#3621;&#3639;&#3629;&#3585;&#3586;&#3657;&#3629;&#3617;&#3641;&#3621;&#3605;&#3633;&#3623;&#3607;&#3637;&#3656;&#32;&#50;&#32;&#3592;&#3634;&#3585;&#32;&#118;&#101;&#99;&#116;&#111;&#114;&#32;&#3619;&#3634;&#3618;&#3594;&#3639;&#3656;&#3629;&#3609;&#3633;&#3585;&#3649;&#3626;&#3604;&#3591;&#32;&#3588;&#3640;&#3603;&#3588;&#3623;&#3619;&#3607;&#3635;&#3585;&#3634;&#3619;&#3648;&#3621;&#3639;&#3629;&#3585;&#3648;&#3611;&#3655;&#3609;&#3621;&#3635;&#3604;&#3633;&#3610;&#3654;&#3652;&#3611;&#32;&#3650;&#3604;&#3618;&#3648;&#3619;&#3636;&#3656;&#3617;&#3592;&#3634;&#3585;&#3585;&#3634;&#3619;&#3648;&#3621;&#3639;&#3629;&#3585;&#32;&#111;&#98;&#106;&#101;&#99;&#116;&#32;&#3592;&#3634;&#3585;&#32;&#108;&#105;&#115;&#116;&#32;&#3585;&#3656;&#3629;&#3609;&#3604;&#3657;&#3623;&#3618;&#3588;&#3635;&#3626;&#3633;&#3656;&#3591;", "`shining_list$actors`", "&#3648;&#3614;&#3639;&#3656;&#3629;&#3604;&#3638;&#3591;&#32;&#118;&#101;&#99;&#116;&#111;&#114;&#32;&#3619;&#3634;&#3618;&#3594;&#3639;&#3656;&#3629;&#3609;&#3633;&#3585;&#3649;&#3626;&#3604;&#3591;&#3629;&#3629;&#3585;&#3617;&#3634;&#32;&#3592;&#3634;&#3585;&#3609;&#3633;&#3657;&#3609;&#3605;&#3634;&#3617;&#3604;&#3657;&#3623;&#3618;&#3585;&#3634;&#3619;&#3648;&#3621;&#3639;&#3629;&#3585;&#3586;&#3657;&#3629;&#3617;&#3641;&#3621;&#3605;&#3633;&#3623;&#3607;&#3637;&#3656;&#32;&#50;&#32;&#3592;&#3634;&#3585;&#32;&#118;&#101;&#99;&#116;&#111;&#114;&#32;&#3607;&#3637;&#3656;&#3652;&#3604;&#3657;&#3617;&#3634;&#32;&#3650;&#3604;&#3618;&#3585;&#3634;&#3619;&#3648;&#3605;&#3636;&#3617;", "`[2]`", "&#3621;&#3591;&#3652;&#3611;&#3604;&#3657;&#3634;&#3609;&#3627;&#3621;&#3633;&#3591;&#3629;&#3637;&#3585;&#3607;&#3637;&#3627;&#3609;&#3638;&#3656;&#3591;")
# ในการเลือกข้อมูลตัวที่ 2 จาก vector รายชื่อนักแสดง คุณควรทำการเลือกเป็นลำดับๆไป โดยเริ่มจากการเลือก object จาก list ก่อนด้วยคำสั่ง `shining_list$actors` เพื่อดึง vector รายชื่อนักแสดงออกมา จากนั้นตามด้วยการเลือกข้อมูลตัวที่ 2 จาก vector ที่ได้มา โดยการเติม `[2]` ลงไปด้านหลังอีกทีหนึ่ง

success_msg <- "&#3648;&#3618;&#3637;&#3656;&#3618;&#3617;&#33;&#32;&#3585;&#3634;&#3619;&#3648;&#3621;&#3639;&#3629;&#3585;&#3586;&#3657;&#3629;&#3617;&#3641;&#3621;&#3592;&#3634;&#3585;&#32;&#108;&#105;&#115;&#116;&#32;&#3609;&#3633;&#3657;&#3609;&#3652;&#3617;&#3656;&#3651;&#3594;&#3656;&#3648;&#3619;&#3639;&#3656;&#3629;&#3591;&#3618;&#3634;&#3585;&#3648;&#3621;&#3618;&#3651;&#3594;&#3656;&#3652;&#3627;&#3617;&#63;&#32;&#3648;&#3619;&#3634;&#3652;&#3611;&#3604;&#3641;&#3649;&#3610;&#3610;&#3613;&#3638;&#3585;&#3627;&#3633;&#3604;&#3605;&#3656;&#3629;&#3652;&#3611;&#3585;&#3633;&#3609;&#3648;&#3621;&#3618;"
# เยี่ยม! การเลือกข้อมูลจาก list นั้นไม่ใช่เรื่องยากเลยใช่ไหม? เราไปดูแบบฝึกหัดต่อไปกันเลย

test_object("shining_list", undefined_msg = msg, incorrect_msg = msg)
test_output_contains("shining_list$actors", incorrect_msg = output_msg_1)
test_output_contains("shining_list$actors[2]", incorrect_msg = output_msg_2)
success_msg(success_msg)
```


--- type:NormalExercise xp:100 skills:1 key:ca3f7b71504ff93940cf65889d406a58c5b0019c
## การเพิ่มข้อมูลของภาพยนตร์ลงไปใน List

ในที่สุดเราก็มาถึงแบบฝึกหัดสุดท้ายกันแล้ว! หลังจากที่คุณได้ list ของข้อมูลภาพยนตร์มาแล้ว คุณได้ลองเอา list นั้นมาดูอีกครั้ง แต่แล้วคุณก็พบว่า list ปัจจุบันของคุณยังไม่มีข้อมูลปีที่ภาพยนตร์เข้าฉาย คุณจึงตัดสินใจที่จะเพิ่มข้อมูลนี้ลงไปใน list ตัวเดิม 

ในการที่จะเพิ่ม object ใหม่เข้าไปใน list นั้น คุณสามารถใช้ function [`c()`](http://www.rdocumentation.org/packages/base/functions/c) ที่คุณเคยใช้มาก่อนแล้วในการสร้าง vector:

```
ext_list <- c(my_list , my_val)
``` 

คำสั่งด้านบนจะทำการนำ `my_list` มาต่อท้ายด้วย object ใหม่ `my_val` และเก็บผลลัพธ์ไว้ในตัวแปรใหม่ `ext_list`
ถ้าคุณต้องการตั้งชื่อให้กับ object ใหม่ด้วย ก็เพิ่มชื่อให้มันเหมือนกับที่คุณเคยทำในแบบฝึกหัดก่อนๆ: 

```
ext_list <- c(my_list, my_name = my_val)
```

*** =instructions
- เพิ่ม object ชื่อ `year` ลงไปใน `shining_list` ด้วยค่าปี 1980 จากนั้นเก็บผลลัพธ์ของการเพิ่ม object ใหม่นี้ไว้ในตัวแปร `shining_list_full`
- สุดท้ายนี้ ลองดู structure ของตัวแปร `shining_list_full` โดยการใช้ function [`str()`](http://www.rdocumentation.org/packages/utils/functions/str)

*** =hint
ลองดูตัวอย่างโค้ดนี้ มันอาจช่วยคุณได้:
```
shining_list <- c(shining_list, ...)
```
แต่คุณยังต้องแก้ไขเพิ่มเติมโค้ดนี้เพื่อให้การสร้าง list ใหม่นั้นสมบูรณ์

*** =pre_exercise_code
```{r, eval = FALSE}
load(url("http://s3.amazonaws.com/assets.datacamp.com/course/intro_to_r/shining_list.RData"))
```

*** =sample_code

```{r}
# shining_list, the list containing movie name, actors and reviews, is pre-loaded in the workspace

# We forgot something; add the year to shining_list
shining_list_full <- 

# Have a look at shining_list_full

```

*** =solution

```{r}
# shining_list, the list containing movie name, actors and reviews, is pre-loaded in the workspace

# Use c() to add a year to shining_list
shining_list_full <- c(shining_list, year = 1980)

# Have a look at shining_list_full
str(shining_list_full)
```

*** =sct
```{r}
msg <- paste("&#3629;&#3618;&#3656;&#3634;&#3621;&#3610;&#3627;&#3619;&#3639;&#3629;&#3648;&#3611;&#3621;&#3637;&#3656;&#3618;&#3609;&#3649;&#3611;&#3621;&#3591;&#3619;&#3634;&#3618;&#3621;&#3632;&#3648;&#3629;&#3637;&#3618;&#3604;&#3586;&#3629;&#3591;", "`shining_list`", "&#3607;&#3637;&#3656;&#3648;&#3619;&#3634;&#3652;&#3604;&#3657;&#3648;&#3605;&#3619;&#3637;&#3618;&#3617;&#3652;&#3623;&#3657;&#3651;&#3627;&#3657;&#3588;&#3640;&#3603;&#33;")
# อย่าลบหรือเปลี่ยนแปลงรายละเอียดของ `shining_list` ที่เราได้เตรียมไว้ให้คุณ!

object_msg <- paste("&#3588;&#3640;&#3603;&#3652;&#3604;&#3657;&#3607;&#3635;&#3585;&#3634;&#3619;&#3648;&#3614;&#3636;&#3656;&#3617;&#32;&#111;&#98;&#106;&#101;&#99;&#116;&#32;&#3594;&#3639;&#3656;&#3629;", "`year`", "&#3621;&#3591;&#3652;&#3611;&#3651;&#3609;", "`shining_list`", "&#3604;&#3657;&#3623;&#3618;&#3588;&#3656;&#3634;&#32;&#49;&#57;&#56;&#48;&#32;&#3627;&#3619;&#3639;&#3629;&#3618;&#3633;&#3591;&#63;&#32;&#40;&#3651;&#3594;&#3657;&#3588;&#3635;&#3626;&#3633;&#3656;&#3591;", "`c(shining_list, year = 1980)`)")
# คุณได้ทำการเพิ่ม object ชื่อ `year` ลงไปใน `shining_list` ด้วยค่า 1980 หรือยัง? (ใช้คำสั่ง `c(shining_list, year = 1980)`)

function_msg <- paste("&#3629;&#3618;&#3656;&#3634;&#3621;&#3639;&#3617;&#3626;&#3633;&#3656;&#3591;&#3649;&#3626;&#3604;&#3591;&#32;&#115;&#116;&#114;&#117;&#99;&#116;&#117;&#114;&#101;&#32;&#3586;&#3629;&#3591;", "`shining_list_full`", "&#3604;&#3657;&#3623;&#3618;&#32;&#102;&#117;&#110;&#99;&#116;&#105;&#111;&#110;", "`str()`")
# อย่าลืมสั่งแสดง structure ของ `shining_list_full` ด้วย function `str()`

success_msg <- "&#3648;&#3618;&#3637;&#3656;&#3618;&#3617;&#3617;&#3634;&#3585;&#33;&#32;&#3609;&#3637;&#3656;&#3588;&#3639;&#3629;&#3649;&#3610;&#3610;&#3613;&#3638;&#3585;&#3627;&#3633;&#3604;&#3626;&#3640;&#3604;&#3607;&#3657;&#3634;&#3618;&#3586;&#3629;&#3591;&#3627;&#3633;&#3623;&#3586;&#3657;&#3629;&#3609;&#3637;&#3657;&#32;&#3649;&#3621;&#3632;&#3648;&#3611;&#3655;&#3609;&#3649;&#3610;&#3610;&#3613;&#3638;&#3585;&#3627;&#3633;&#3604;&#3626;&#3640;&#3604;&#3607;&#3657;&#3634;&#3618;&#3586;&#3629;&#3591;&#3588;&#3629;&#3619;&#3660;&#3626;&#3609;&#3637;&#3657;&#3604;&#3657;&#3623;&#3618;&#33;&#32;&#3605;&#3629;&#3609;&#3609;&#3637;&#3657;&#3588;&#3640;&#3603;&#3585;&#3655;&#3609;&#3656;&#3634;&#3592;&#3632;&#3652;&#3604;&#3657;&#3648;&#3619;&#3637;&#3618;&#3609;&#3619;&#3641;&#3657;&#3614;&#3639;&#3657;&#3609;&#3600;&#3634;&#3609;&#3651;&#3609;&#3616;&#3634;&#3625;&#3634;&#32;&#82;&#32;&#3627;&#3617;&#3604;&#3649;&#3621;&#3657;&#3623;&#32;&#3649;&#3605;&#3656;&#3651;&#3609;&#3650;&#3621;&#3585;&#3586;&#3657;&#3634;&#3591;&#3609;&#3629;&#3585;&#3609;&#3633;&#3657;&#3609;&#3618;&#3633;&#3591;&#3617;&#3637;&#3629;&#3632;&#3652;&#3619;&#3651;&#3627;&#3657;&#3588;&#3640;&#3603;&#3652;&#3604;&#3657;&#3648;&#3619;&#3637;&#3618;&#3609;&#3619;&#3641;&#3657;&#3629;&#3637;&#3585;&#3617;&#3634;&#3585;&#3648;&#3585;&#3637;&#3656;&#3618;&#3623;&#3585;&#3633;&#3610;&#32;&#82;&#32;&#3621;&#3629;&#3591;&#3604;&#3641;&#3649;&#3621;&#3632;&#3648;&#3619;&#3637;&#3618;&#3609;&#3619;&#3641;&#3657;&#32;&#99;&#111;&#117;&#114;&#115;&#101;&#32;&#3629;&#3639;&#3656;&#3609;&#3654;&#3648;&#3614;&#3636;&#3656;&#3617;&#3648;&#3605;&#3636;&#3617;&#3592;&#3634;&#3585;&#32;&#68;&#97;&#116;&#97;&#67;&#97;&#109;&#112;&#32;&#3652;&#3604;&#3657;&#3648;&#3614;&#3639;&#3656;&#3629;&#3594;&#3656;&#3623;&#3618;&#3651;&#3627;&#3657;&#3588;&#3640;&#3603;&#3648;&#3611;&#3655;&#3609;&#32;&#68;&#97;&#116;&#97;&#32;&#83;&#99;&#105;&#101;&#110;&#99;&#101;&#32;&#69;&#120;&#112;&#101;&#114;&#116;&#33;"
# เยี่ยมมาก! นี่คือแบบฝึกหัดสุดท้ายของหัวข้อนี้ และเป็นแบบฝึกหัดสุดท้ายของคอร์สนี้ด้วย! ตอนนี้คุณก็น่าจะได้เรียนรู้พื้นฐานในภาษา R หมดแล้ว แต่ในโลกข้างนอกนั้นยังมีอะไรให้คุณได้เรียนรู้อีกมากเกี่ยวกับ R ลองดูและเรียนรู้ course อื่นๆเพิ่มเติมจาก DataCamp ได้เพื่อช่วยให้คุณเป็น Data Science Expert!

test_object("shining_list", undefined_msg = msg, incorrect_msg = msg)
test_object("shining_list_full", eq_condition = "equal", incorrect_msg = object_msg)
test_function("str", "object", incorrect_msg = function_msg)
success_msg(success_msg)
```


