--- 
title_meta  : บทที่ 6
title       : Lists
description : List แตกต่าง vector ตรงที่มันสามารถเก็บข้อมูลหลากหลายประเภทไว้ด้วยกันได้ เนื้อหาในบทนี้จะสอนให้คุณรู้จักการสร้าง ตั้งชื่อ และเลือกข้อมูลจาก list!

--- type:NormalExercise xp:100 skills:1 key:2afcdb6a76ec91bf266de9b2ac295d844d7bb004
## ทำไมคุณถึงต้องใช้ List?

ยินดีด้วย! ณ จุดนี้คุณน่าจะคุ้นเคยกับข้อมูลประเภทต่างๆเหล่านี้ใน R แล้ว:

- **Vector** (1 มิติ): สามารถเก็บข้อมูลประเภท numeric, character หรือ logical ได้ โดยที่ข้อมูลทุกตัวต้องเป็นประเภทเดียวกัน
- **Matrix** (2 มิติ): สามารถเก็บข้อมูลประเภท numeric, character หรือ logical ได้ โดยที่ข้อมูลทุกตัวต้องเป็นประเภทเดียวกัน
- **Data frame** (2 มิติ): สามารถเก็บข้อมูลประเภท numeric, character หรือ logical ได้ ข้อมูลในแต่ละคอลัมน์ต้องเป็นประเภทเดียวกัน แต่สามารถเก็บข้อมูลต่างประเภทไว้คนละคอลัมน์ได้

หวังว่าคุณจะยังจำได้นะ

*** =instructions
กดปุ่ม 'Submit Answer' เพื่อเริ่มเรียนรู้เกี่ยวกับ list!

*** =hint
แค่กดปุ่ม 'Submit Answer' ก็พอ

*** =pre_exercise_code
```{r}
# no pec
```

*** =sample_code
```{r}
# Just click the 'Submit Answer' button.
```

*** =solution
```{r}
# Just click the 'Submit Answer' button.
```

*** =sct
```{r}
msg <- "&#3614;&#3619;&#3657;&#3629;&#3617;&#3627;&#3619;&#3639;&#3629;&#3618;&#3633;&#3591;&#63;&#32;&#3648;&#3619;&#3634;&#3592;&#3632;&#3648;&#3619;&#3636;&#3656;&#3617;&#3585;&#3633;&#3609;&#3649;&#3621;&#3657;&#3623;&#33;"
# พร้อมหรือยัง? เราจะเริ่มกันแล้ว!
success_msg(msg)
```


--- type:NormalExercise xp:100 skills:1 key:68f93c5c504616bd18876da52cd123277d56fc8b
## ทำไมคุณถึงต้องใช้ List? (2)

**list** ในภาษา R ก็คล้ายๆกับ to-do list หรือรายการสิ่งที่ต้องทำที่คุณใช้อยู่ในชีวิตประจำวัน แต่ละกิจกรรมก็อาจจะมีความยาว ประเภท และลักษณะงานที่แตกต่างกันออกไป 

โครงสร้างข้อมูลแบบ list ทำให้คุณสามารถเก็บและเรียงลำดับข้อมูลที่มีโครงสร้างต่างๆกันไว้ด้วยกันได้ โดยข้อมูลเหล่านี้สามารถเป็นได้ทั้ง matrix, vector, data frame หรือแม้กระทั่ง list อีกอันหนึ่ง และข้อมูลแต่ละชุดก็ไม่จำเป็นต้องมีความเกี่ยวข้องกันด้วย

หรือเราอาจจะพูดได้ว่า list นั้นเป็นโครงสร้างข้อมูลแบบพิเศษแบบหนึ่ง ที่เราสามารถเก็บอะไรไว้ข้างในก็ได้!

*** =instructions
กดปุ่ม 'Submit Answer' เพื่อเริ่มแบบฝึกหัดแรก!

*** =hint
แค่กดปุ่ม 'Submit Answer' ก็พอ

*** =pre_exercise_code
```{r}
# no pec
```

*** =sample_code
```{r}
# Click 'Submit Answer' to start the first exercise on lists.
```

*** =solution
```{r}
# Click 'Submit Answer' to start the first exercise on lists.
```

*** =sct
```{r}
msg <- "&#3604;&#3637;&#33;&#32;&#3588;&#3619;&#3634;&#3623;&#3609;&#3637;&#3657;&#3648;&#3619;&#3634;&#3617;&#3634;&#3648;&#3619;&#3636;&#3656;&#3617;&#3607;&#3635;&#3649;&#3610;&#3610;&#3613;&#3638;&#3585;&#3627;&#3633;&#3604;&#3585;&#3633;&#3609;&#3604;&#3637;&#3585;&#3623;&#3656;&#3634;"
# ดี! คราวนี้เรามาเริ่มทำแบบฝึกหัดกันดีกว่า
success_msg(msg)
```


--- type:NormalExercise xp:100 skills:1 key:4beee9cb532c889903218b49b83ab5ef133eac83
## การสร้าง List

เรามาลองสร้าง list ตัวแรกกัน! ในการสร้าง list ให้คุณใช้ function [`list()`](http://www.rdocumentation.org/packages/base/functions/list): 

```
my_list <- list(comp1, comp2 ...)
```

ค่าที่ใส่เข้าไปใน function list() คือส่วนประกอบของ list ที่เรากำลังจะสร้างขึ้น จำไว้ว่าส่วนประกอบเหล่านี้สามารถเป็นได้ทั้ง matrix, vector, หรือ list อื่นๆ ก็ได้

*** =instructions
สร้าง list ที่ชื่อว่า `my_list` ซึ่งประกอบไปด้วย `my_vector`, `my_matrix` และ `my_df`

*** =hint
ใช้ function [`list()`](http://www.rdocumentation.org/packages/base/functions/list) โดยมี `my_vector`, `my_matrix` และ `my_df` เป็น arguments ตามลำดับ

*** =pre_exercise_code
```{r}
# no pec
```

*** =sample_code
```{r}
# Vector with numerics from 1 up to 10
my_vector <- 1:10 

# Matrix with numerics from 1 up to 9
my_matrix <- matrix(1:9, ncol = 3)

# First 10 elements of the built-in data frame mtcars
my_df <- mtcars[1:10,]

# Construct list with these different elements:
my_list <- 
```

*** =solution
```{r}
# Vector with numerics from 1 up to 10
my_vector <- 1:10 

# Matrix with numerics from 1 up to 9
my_matrix <- matrix(1:9, ncol = 3)

# First 10 elements of the built-in data frame mtcars
my_df <- mtcars[1:10,]

# Construct list with these different elements:
my_list <- list(my_vector, my_matrix, my_df)
```

*** =sct
```{r}
msg <- paste("&#3629;&#3618;&#3656;&#3634;&#3621;&#3610;&#3627;&#3619;&#3639;&#3629;&#3648;&#3611;&#3621;&#3637;&#3656;&#3618;&#3609;&#3649;&#3611;&#3621;&#3591;&#3619;&#3634;&#3618;&#3621;&#3632;&#3648;&#3629;&#3637;&#3618;&#3604;&#3586;&#3629;&#3591;&#3605;&#3633;&#3623;&#3649;&#3611;&#3619;", "`my_vector`, `my_matrix`", "&#3627;&#3619;&#3639;&#3629;", "`my_df`!")
# อย่าลบหรือเปลี่ยนแปลงรายละเอียดของตัวแปร `my_vector`, `my_matrix` หรือ `my_df`!

incorrect_msg <- paste("&#3604;&#3641;&#3648;&#3627;&#3617;&#3639;&#3629;&#3609;&#3605;&#3633;&#3623;&#3649;&#3611;&#3619;", "`my_list`", "&#3592;&#3632;&#3618;&#3633;&#3591;&#3617;&#3637;&#3588;&#3656;&#3634;&#3652;&#3617;&#3656;&#3606;&#3641;&#3585;&#3605;&#3657;&#3629;&#3591;&#32;&#3621;&#3629;&#3591;&#3605;&#3619;&#3623;&#3592;&#3626;&#3629;&#3610;&#3651;&#3627;&#3657;&#3649;&#3609;&#3656;&#3651;&#3592;&#3623;&#3656;&#3634;&#3588;&#3640;&#3603;&#3652;&#3604;&#3657;&#3651;&#3626;&#3656;", "`my_vector`, `my_matrix`", "&#3649;&#3621;&#3632;", "`my_df`", "&#3621;&#3591;&#3652;&#3611;&#3651;&#3609;&#32;&#102;&#117;&#110;&#99;&#116;&#105;&#111;&#110;", "`list()`", "&#3605;&#3634;&#3617;&#3621;&#3635;&#3604;&#3633;&#3610;&#32;&#40;&#3588;&#3633;&#3656;&#3609;&#3604;&#3657;&#3623;&#3618;", "`,`)", "&#3649;&#3610;&#3610;&#3648;&#3619;&#3637;&#3618;&#3591;&#3605;&#3634;&#3617;&#3621;&#3635;&#3604;&#3633;&#3610;&#3648;&#3619;&#3637;&#3618;&#3610;&#3619;&#3657;&#3629;&#3618;&#3649;&#3621;&#3657;&#3623;")
# ดูเหมือนตัวแปร `my_list` จะยังมีค่าไม่ถูกต้อง ลองตรวจสอบให้แน่ใจว่าคุณได้ใส่ `my_vector`, `my_matrix` และ `my_df` ลงไปใน function `list()` ตามลำดับ (คั่นด้วย `,`)

success_msg <- "&#3648;&#3618;&#3637;&#3656;&#3618;&#3617;&#3617;&#3634;&#3585;&#33;&#32;&#3652;&#3611;&#3649;&#3610;&#3610;&#3613;&#3638;&#3585;&#3627;&#3633;&#3604;&#3605;&#3656;&#3629;&#3652;&#3611;&#3585;&#3633;&#3609;&#3648;&#3621;&#3618;"
# เยี่ยมมาก! ไปแบบฝึกหัดต่อไปกันเลย

test_object("my_vector", undefined_msg = msg, incorrect_msg = msg)
test_object("my_matrix", undefined_msg = msg, incorrect_msg = msg)
test_object("my_df", undefined_msg = msg, incorrect_msg = msg)
test_object("my_list", incorrect_msg = incorrect_msg)
success_msg(success_msg)
```


--- type:NormalExercise xp:100 skills:1 key:89dd0126568b1ff5a84033c571907a8a282245e4
## การสร้าง List แบบกำหนดชื่อ

คุณทำได้ดีทีเดียวในแบบฝึกหัดที่แล้ว!

เพื่อไม่ให้ลืมว่าข้อมูลแต่ละชุดใน list คืออะไร เราสามารถตั้งชื่อให้กับมันได้ตอนสร้าง list ดังตัวอย่าง: 

```
my_list <- list(name1 = your_comp1, 
                name2 = your_comp2)
``` 

ผลลัพธ์ที่ได้คือ list ที่ประกอบไปด้วยข้อมูลชื่อ `name1` และ `name2` ในกรณีที่คุณต้องการตั้งชื่อให้กับส่วนประกอบของ list หลังจากที่คุณได้สร้าง list ไปแล้ว คุณสามารถใช้ function `names()` เหมือนกับที่คุณเคยใช้ตั้งชื่อข้อมูลใน vector ลองดูโค้ดด้านล่างนี้ซึ่งให้ผลลัพธ์เหมือนกันกับตัวอย่างที่แล้ว:

```
my_list <- list(your_comp1, your_comp2)
names(my_list) <- c("name1", "name2")
```

*** =instructions
- ลองปรับเปลี่ยนโค้ดของแบบฝึกหัดก่อนหน้านี้ (ใน editor) ด้วยการเพิ่มชื่อให้กับส่วนประกอบของ `my_list` โดยให้คุณตั้งชื่อ `my_vector`, `my_matrix` และ `my_df` ว่า `vec`, `mat` และ `df` ตามลำดับ 
- แสดงค่า `my_list` เพื่อที่คุณจะได้เห็นว่าผลลัพธ์หลังการตั้งชื่อเป็นอย่างไร

*** =hint
การสร้าง list แบบกำหนดชื่อ สามารถทำได้โดยใช้คำสั่ง: 
```
my_list <- list(vec = my_vector)
```
ลองเติมข้อมูลที่เหลือเข้าไปใน list ให้ถูกต้อง

*** =pre_exercise_code
```{r}
# no pec
```

*** =sample_code
```{r}
# Vector with numerics from 1 up to 10
my_vector <- 1:10 

# Matrix with numerics from 1 up to 9
my_matrix <- matrix(1:9, ncol = 3)

# First 10 elements of the built-in data frame mtcars
my_df <- mtcars[1:10,]

# Adapt list() call to give the components names
my_list <- list(my_vector, my_matrix, my_df)

# Print out my_list

```

*** =solution
```{r}
# Vector with numerics from 1 up to 10
my_vector <- 1:10 

# Matrix with numerics from 1 up to 9
my_matrix <- matrix(1:9, ncol = 3)

# First 10 elements of the built-in data frame mtcars
my_df <- mtcars[1:10,]

# Adapt list() call to give the components names
my_list <- list(vec = my_vector, mat = my_matrix, df = my_df)

# Print out my_list
my_list
```

*** =sct
```{r}
msg <- paste("&#3629;&#3618;&#3656;&#3634;&#3621;&#3610;&#3627;&#3619;&#3639;&#3629;&#3648;&#3611;&#3621;&#3637;&#3656;&#3618;&#3609;&#3649;&#3611;&#3621;&#3591;&#3619;&#3634;&#3618;&#3621;&#3632;&#3648;&#3629;&#3637;&#3618;&#3604;&#3586;&#3629;&#3591;&#3605;&#3633;&#3623;&#3649;&#3611;&#3619;", "`my_vector`, `my_matrix`", "&#3627;&#3619;&#3639;&#3629;", "`my_df`!")
# อย่าลบหรือเปลี่ยนแปลงรายละเอียดของตัวแปร `my_vector`, `my_matrix` หรือ `my_df`!

object_msg_1 <- paste("&#3604;&#3641;&#3648;&#3627;&#3617;&#3639;&#3629;&#3609;&#3586;&#3657;&#3629;&#3617;&#3641;&#3621;&#3651;&#3609;", "`my_list`", "&#3592;&#3632;&#3618;&#3633;&#3591;&#3652;&#3617;&#3656;&#3606;&#3641;&#3585;&#3605;&#3657;&#3629;&#3591;")
# ดูเหมือนข้อมูลใน `my_list` จะยังไม่ถูกต้อง

object_msg_2 <- paste("&#3604;&#3641;&#3648;&#3627;&#3617;&#3639;&#3629;&#3609;&#3594;&#3639;&#3656;&#3629;&#3586;&#3629;&#3591;&#3586;&#3657;&#3629;&#3617;&#3641;&#3621;&#3651;&#3609;", "`my_list`", "&#3592;&#3632;&#3618;&#3633;&#3591;&#3652;&#3617;&#3656;&#3606;&#3641;&#3585;&#3605;&#3657;&#3629;&#3591;&#32;&#3605;&#3619;&#3623;&#3592;&#3626;&#3629;&#3610;&#3651;&#3627;&#3657;&#3649;&#3609;&#3656;&#3651;&#3592;&#3623;&#3656;&#3634;&#3588;&#3640;&#3603;&#3652;&#3604;&#3657;&#3605;&#3633;&#3657;&#3591;&#3594;&#3639;&#3656;&#3629;&#3651;&#3627;&#3657;&#3585;&#3633;&#3610;&#3586;&#3657;&#3629;&#3617;&#3641;&#3621;&#3649;&#3605;&#3656;&#3621;&#3632;&#3605;&#3633;&#3623;&#3623;&#3656;&#3634;", "`vec`, `mat`", "&#3649;&#3621;&#3632;", "`df`", "&#3605;&#3634;&#3617;&#3621;&#3635;&#3604;&#3633;&#3610;")
# ดูเหมือนชื่อของข้อมูลใน `my_list` จะยังไม่ถูกต้อง ตรวจสอบให้แน่ใจว่าคุณได้ตั้งชื่อให้กับข้อมูลแต่ละตัวว่า `vec`, `mat` และ `df` ตามลำดับ

output_msg <- paste("&#3629;&#3618;&#3656;&#3634;&#3621;&#3639;&#3617;&#3626;&#3633;&#3656;&#3591;&#3649;&#3626;&#3604;&#3591;&#3588;&#3656;&#3634;", "`my_list`", "&#3610;&#3609;&#32;&#67;&#111;&#110;&#115;&#111;&#108;&#101;&#32;&#3604;&#3657;&#3623;&#3618;&#33;&#32;&#3649;&#3588;&#3656;&#3614;&#3636;&#3617;&#3614;&#3660;", "`my_list`", "&#3621;&#3591;&#3652;&#3611;&#3651;&#3609;&#32;&#101;&#100;&#105;&#116;&#111;&#114;&#32;&#3585;&#3655;&#3614;&#3629;")
# อย่าลืมสั่งแสดงค่า `my_list` บน Console ด้วย! แค่พิมพ์ `my_list` ลงไปใน editor ก็พอ

success_msg <- "&#3604;&#3637;&#3617;&#3634;&#3585;&#33;&#32;&#3609;&#3629;&#3585;&#3592;&#3634;&#3585;&#3588;&#3640;&#3603;&#3592;&#3632;&#3626;&#3619;&#3657;&#3634;&#3591;&#32;&#108;&#105;&#115;&#116;&#32;&#3648;&#3611;&#3655;&#3609;&#3649;&#3621;&#3657;&#3623;&#32;&#3605;&#3629;&#3609;&#3609;&#3637;&#3657;&#3588;&#3640;&#3603;&#3618;&#3633;&#3591;&#3626;&#3634;&#3617;&#3634;&#3619;&#3606;&#3605;&#3633;&#3657;&#3591;&#3594;&#3639;&#3656;&#3629;&#3651;&#3627;&#3657;&#3626;&#3656;&#3623;&#3609;&#3611;&#3619;&#3632;&#3585;&#3629;&#3610;&#3586;&#3629;&#3591;&#3617;&#3633;&#3609;&#3652;&#3604;&#3657;&#3604;&#3657;&#3623;&#3618;&#33;&#32;&#3652;&#3611;&#3605;&#3656;&#3629;&#3607;&#3637;&#3656;&#3649;&#3610;&#3610;&#3613;&#3638;&#3585;&#3627;&#3633;&#3604;&#3605;&#3656;&#3629;&#3652;&#3611;&#3585;&#3633;&#3609;&#3648;&#3621;&#3618;"
# ดีมาก! นอกจากคุณจะสร้าง list เป็นแล้ว ตอนนี้คุณยังสามารถตั้งชื่อให้ส่วนประกอบของมันได้ด้วย! ไปต่อที่แบบฝึกหัดต่อไปกันเลย

test_object("my_vector", undefined_msg = msg, incorrect_msg = msg)
test_object("my_matrix", undefined_msg = msg, incorrect_msg = msg)
test_object("my_df", undefined_msg = msg, incorrect_msg = msg)
test_object("my_list", incorrect_msg = object_msg_1)
test_object("my_list", eq_condition = "equal", incorrect_msg = object_msg_2);
test_output_contains("my_list", incorrect_msg = output_msg)
success_msg(success_msg)
```


--- type:NormalExercise xp:100 skills:1 key:19fd17cc792ef870c1558b3a9bae08c1d1e3acae
## การสร้าง List แบบกำหนดชื่อ (2)

ด้วยความที่เป็นคนชอบดูหนัง อยู่ดีๆคุณก็เกิดอยากจะเก็บข้อมูลต่างๆเกี่ยวกับภาพยนตร์เรื่อง "The Shining" ขึ้นมา

เริ่มจากการสร้าง list สำหรับเก็บข้อมูลกันก่อน เราได้สร้างตัวแปร `mov`, `act` และ `rev` ไว้ให้คุณใน workspace แล้ว ลองตรวจสอบค่าของตัวแปรเหล่านี้ได้โดยการพิมพ์ชื่อตัวแปรลงไปใน Console

*** =instructions
เขียนโค้ดสำหรับสร้างตัวแปร `shining_list` โดยมีส่วนประกอบ 3 ตัวดังต่อไปนี้:

- moviename: ข้อมูลแบบตัวอักษร แสดงถึงชื่อภาพยนตร์ (ถูกเก็บไว้ในตัวแปร `mov` แล้ว)
- actors: vector ที่เก็บรายชื่อนักแสดงหลักเอาไว้ (ถูกเก็บไว้ในตัวแปร `act` แล้ว)
- reviews: data frame ที่มีข้อมูลความคิดเห็นจากผู้ชม (ถูกเก็บไว้ในตัวแปร `rev` แล้ว)

อย่าลืมตั้งชื่อให้กับข้อมูลแต่ละตัวตามที่กำหนดให้ด้วย (moviename, actors และ reviews)

*** =hint
คำสั่ง `shining_list <- list(moviename = mov)` เป็นแค่ส่วนหนึ่งของคำตอบ คุณจะต้องเพิ่มข้อมูล `act` และ `rev` ลงไปใน list และตั้งชื่อให้ถูกต้อง

*** =pre_exercise_code
```{r}
mov <- "The Shining"
act      <- c("Jack Nicholson","Shelley Duvall","Danny Lloyd","Scatman Crothers","Barry Nelson")
sources     <- c("IMDb1","IMDb2","IMDb3")
comments    <- c("Best Horror Film I Have Ever Seen","A truly brilliant and scary film from Stanley Kubrick","A masterpiece of psychological horror")
scores      <- c(4.5,4,5)
rev     <- data.frame(scores, sources, comments)
rm(scores, sources, comments)
```

*** =sample_code
```{r}
# The variables mov, act and rev are available

# Finish the code to build shining_list
shining_list <- list(moviename = mov)
```

*** =solution
```{r}
# The variables mov, act and rev are available

# Finish the code to build shining_list
shining_list <- list(moviename = mov, actors = act, reviews = rev)
```

*** =sct
```{r}
msg <- "&#3629;&#3618;&#3656;&#3634;&#3621;&#3610;&#3627;&#3619;&#3639;&#3629;&#3648;&#3611;&#3621;&#3637;&#3656;&#3618;&#3609;&#3649;&#3611;&#3621;&#3591;&#3619;&#3634;&#3618;&#3621;&#3632;&#3648;&#3629;&#3637;&#3618;&#3604;&#3586;&#3629;&#3591;&#3605;&#3633;&#3623;&#3649;&#3611;&#3619;&#3607;&#3637;&#3656;&#3606;&#3641;&#3585;&#3626;&#3619;&#3657;&#3634;&#3591;&#3652;&#3623;&#3657;&#3651;&#3627;&#3657;&#3649;&#3621;&#3657;&#3623;&#33;"
# อย่าลบหรือเปลี่ยนแปลงรายละเอียดของตัวแปรที่ถูกสร้างไว้ให้แล้ว!
lapply(c("mov", "rev", "act"), test_object, undefined_msg = msg, incorrect_msg = msg)

object_msg_1 <- paste("&#3604;&#3641;&#3648;&#3627;&#3617;&#3639;&#3629;&#3609;&#3586;&#3657;&#3629;&#3617;&#3641;&#3621;&#3651;&#3609;", "`shining_list`", "&#3592;&#3632;&#3618;&#3633;&#3591;&#3652;&#3617;&#3656;&#3606;&#3641;&#3585;&#3605;&#3657;&#3629;&#3591;&#32;&#3651;&#3609;&#3585;&#3634;&#3619;&#3626;&#3619;&#3657;&#3634;&#3591;&#32;&#108;&#105;&#115;&#116;&#32;&#3604;&#3633;&#3591;&#3585;&#3621;&#3656;&#3634;&#3623;&#32;&#3588;&#3640;&#3603;&#3588;&#3623;&#3619;&#3651;&#3626;&#3656;", "`mov`, `act`", "&#3649;&#3621;&#3632;", "`rev`", "&#3621;&#3591;&#3652;&#3611;&#3605;&#3634;&#3617;&#3621;&#3635;&#3604;&#3633;&#3610;")
# ดูเหมือนข้อมูลใน `shining_list` จะยังไม่ถูกต้อง ในการสร้าง list ดังกล่าว คุณควรใส่ `mov`, `act` และ `rev` ลงไปตามลำดับ

object_msg_2 <- paste("&#3604;&#3641;&#3648;&#3627;&#3617;&#3639;&#3629;&#3609;&#3594;&#3639;&#3656;&#3629;&#3586;&#3629;&#3591;&#3586;&#3657;&#3629;&#3617;&#3641;&#3621;&#3651;&#3609;", "`shining_list`", "&#3592;&#3632;&#3618;&#3633;&#3591;&#3652;&#3617;&#3656;&#3606;&#3641;&#3585;&#3605;&#3657;&#3629;&#3591;&#32;&#3588;&#3640;&#3603;&#3605;&#3657;&#3629;&#3591;&#3605;&#3633;&#3657;&#3591;&#3594;&#3639;&#3656;&#3629;&#3586;&#3657;&#3629;&#3617;&#3641;&#3621;&#3623;&#3656;&#3634;", "`moviename`, `actors`", "&#3649;&#3621;&#3632;", "`reviews`", "&#3605;&#3634;&#3617;&#3621;&#3635;&#3604;&#3633;&#3610;")
# ดูเหมือนชื่อของข้อมูลใน `shining_list` จะยังไม่ถูกต้อง คุณต้องตั้งชื่อข้อมูลว่า `moviename`, `actors` และ `reviews` ตามลำดับ

success_msg <- "&#3648;&#3618;&#3637;&#3656;&#3618;&#3617;&#3617;&#3634;&#3585;&#33;&#32;&#3605;&#3629;&#3609;&#3609;&#3637;&#3657;&#3588;&#3640;&#3603;&#3585;&#3655;&#3619;&#3641;&#3657;&#3623;&#3636;&#3608;&#3637;&#3585;&#3634;&#3619;&#3626;&#3619;&#3657;&#3634;&#3591;&#32;&#108;&#105;&#115;&#116;&#32;&#3614;&#3619;&#3657;&#3629;&#3617;&#3585;&#3633;&#3610;&#3605;&#3633;&#3657;&#3591;&#3594;&#3639;&#3656;&#3629;&#3651;&#3627;&#3657;&#3586;&#3657;&#3629;&#3617;&#3641;&#3621;&#3649;&#3621;&#3657;&#3623;&#32;&#3651;&#3609;&#3649;&#3610;&#3610;&#3613;&#3638;&#3585;&#3627;&#3633;&#3604;&#3605;&#3656;&#3629;&#3652;&#3611;&#3648;&#3619;&#3634;&#3592;&#3632;&#3652;&#3604;&#3657;&#3648;&#3619;&#3637;&#3618;&#3609;&#3619;&#3641;&#3657;&#3623;&#3636;&#3608;&#3637;&#3585;&#3634;&#3619;&#3648;&#3621;&#3639;&#3629;&#3585;&#3586;&#3657;&#3629;&#3617;&#3641;&#3621;&#3592;&#3634;&#3585;&#32;&#108;&#105;&#115;&#116;&#32;&#3585;&#3633;&#3609;&#33;"
# เยี่ยมมาก! ตอนนี้คุณก็รู้วิธีการสร้าง list พร้อมกับตั้งชื่อให้ข้อมูลแล้ว ในแบบฝึกหัดต่อไปเราจะได้เรียนรู้วิธีการเลือกข้อมูลจาก list กัน!

test_object("shining_list", incorrect_msg = object_msg_1)
test_object("shining_list", eq_condition = "equal", incorrect_msg = object_msg_2);
success_msg(success_msg)
```


--- type:NormalExercise xp:100 skills:1 key:1ef3278944562caef64b9927dd2ddb6ee52334cd
## การเลือกข้อมูลจาก List

List ของคุณมักจะประกอบไปด้วยข้อมูลหลากหลายชุด แต่ละชุดก็อาจจะมีโครงสร้างที่ซับซ้อนลงไปอีก การจะเลือกข้อมูลแต่ละตัวออกมาจึงอาจจะไม่ใช่เรื่องง่าย

วิธีหนึ่งในการเลือกข้อมูลจาก list คือการใช้เลขตำแหน่งของข้อมูลนั้น ตัวอย่างเช่น ถ้าต้องการข้อมูลตัวแรกสุดของ `shining_list` คุณสามารถใช้คำสั่ง: 

```
shining_list[[1]]
```

คุณสามารถลองใช้งานคำสั่งดังกล่าวได้โดยการพิมพ์ลงไปใน Console สังเกตให้ดีว่าตอนที่คุณเลือกข้อมูลจาก vector ในบทเรียนก่อนหน้านี้นั้น คุณใช้ square brackets (`[ ]`) เพียงแค่ชั้นเดียว อย่าสับสนละ

นอกจากนี้คุณยังสามารถเลือกข้อมูลโดยการใช้ชื่อของข้อมูลนั้นๆ ร่วมกับ square brackets 2 ชั้น (`[[ ]]`) หรือเครื่องหมาย `$` ก็ได้ ตัวอย่างเช่น ในการเลือก data frame ที่เก็บความคิดเห็นของผู้ชม คุณสามารถใช้คำสั่งใดก็ได้ต่อไปนี้: 

```
shining_list[["reviews"]]
shining_list$reviews
``` 

นอกจากนี้ คุณอาจจำเป็นที่จะต้องเลือกข้อมูลที่เก็บอยู่ในสมาชิกของ list อีกที ยกตัวอย่างเช่น คำสั่ง `shining_list[[2]][1]` จะทำการเลือกข้อมูลตัวแรก(`[1]`) ออกมาจาก vector actors ซึ่งเป็นข้อมูลตัวที่สองใน list (`shining_list[[2]]`) ถ้าลองพิมพ์คำสั่งนี้ลงไปใน Console คุณจะผลลัพธ์เป็น Jack Nicholson

*** =instructions
- เลือก vector ที่เก็บข้อมูลรายชื่อนักแสดงจาก `shining_list` พร้อมแสดงค่า vector นั้น
- เลือกข้อมูลตัวที่ 2 จาก vector ของรายชื่อนักแสดงที่เลือกออกมาเมื่อกี้นี้ (ซึ่งก็คือชื่อของนักแสดงคนที่ 2) แสดงค่าออกมาด้วยเช่นกัน

*** =hint
- ในการเลือก vector ของรายชื่อนักแสดง คุณสามารถใช้คำสั่ง `$actors` กับ `shining_list` ได้
- คุณสามารถใช้คำสั่ง `shining_list$actors[3]` ในการเลือกข้อมูลตัวที่ 3 จาก vector ของรายชื่อนักแสดงได้ ทีนี้ถ้าต้องการเลือกข้อมูลตัวที่ 2 คุณจะต้องเปลี่ยนแปลงคำสั่งนี้อย่างไร?

*** =pre_exercise_code
```{r}
load(url("http://s3.amazonaws.com/assets.datacamp.com/course/intro_to_r/shining_list.RData"))
```

*** =sample_code
```{r}
# shining_list is already pre-loaded in the workspace

# Print out the vector representing the actors


# Print the second element of the vector representing the actors

```

*** =solution
```{r}
# shining_list is already pre-loaded in the workspace

# Print out the vector representing the actors
shining_list$actors

# Print the second element of the vector representing the actors
shining_list$actors[2]
```

*** =sct
```{r}
msg <- paste("&#3629;&#3618;&#3656;&#3634;&#3621;&#3610;&#3627;&#3619;&#3639;&#3629;&#3648;&#3611;&#3621;&#3637;&#3656;&#3618;&#3609;&#3649;&#3611;&#3621;&#3591;&#3619;&#3634;&#3618;&#3621;&#3632;&#3648;&#3629;&#3637;&#3618;&#3604;&#3586;&#3629;&#3591;", "`shining_list`", "&#3607;&#3637;&#3656;&#3648;&#3619;&#3634;&#3652;&#3604;&#3657;&#3648;&#3605;&#3619;&#3637;&#3618;&#3617;&#3652;&#3623;&#3657;&#3651;&#3627;&#3657;&#3588;&#3640;&#3603;&#33;")
# อย่าลบหรือเปลี่ยนแปลงรายละเอียดของ `shining_list` ที่เราได้เตรียมไว้ให้คุณ!

output_msg_1 <- paste("&#3588;&#3640;&#3603;&#3652;&#3604;&#3657;&#3607;&#3635;&#3585;&#3634;&#3619;&#3648;&#3621;&#3639;&#3629;&#3585;&#3649;&#3621;&#3632;&#3649;&#3626;&#3604;&#3591;&#3588;&#3656;&#3634;&#32;&#118;&#101;&#99;&#116;&#111;&#114;&#32;&#3619;&#3634;&#3618;&#3594;&#3639;&#3656;&#3629;&#3609;&#3633;&#3585;&#3649;&#3626;&#3604;&#3591;&#3627;&#3619;&#3639;&#3629;&#3618;&#3633;&#3591;&#63;", "`shining_list$actors`", "&#3651;&#3609;&#3585;&#3634;&#3619;&#3648;&#3621;&#3639;&#3629;&#3585;&#32;&#118;&#101;&#99;&#116;&#111;&#114;&#32;&#3607;&#3637;&#3656;&#3605;&#3657;&#3629;&#3591;&#3585;&#3634;&#3619;&#3592;&#3634;&#3585;&#32;&#108;&#105;&#115;&#116;&#32;&#3652;&#3604;&#3657;")
# คุณได้ทำการเลือกและแสดงค่า vector รายชื่อนักแสดงหรือยัง? `shining_list$actors` ในการเลือก vector ที่ต้องการจาก list ได้

output_msg_2 <- paste("&#3651;&#3609;&#3585;&#3634;&#3619;&#3648;&#3621;&#3639;&#3629;&#3585;&#3586;&#3657;&#3629;&#3617;&#3641;&#3621;&#3605;&#3633;&#3623;&#3607;&#3637;&#3656;&#32;&#50;&#32;&#3592;&#3634;&#3585;&#32;&#118;&#101;&#99;&#116;&#111;&#114;&#32;&#3619;&#3634;&#3618;&#3594;&#3639;&#3656;&#3629;&#3609;&#3633;&#3585;&#3649;&#3626;&#3604;&#3591;&#32;&#3588;&#3640;&#3603;&#3588;&#3623;&#3619;&#3607;&#3635;&#3585;&#3634;&#3619;&#3648;&#3621;&#3639;&#3629;&#3585;&#3648;&#3611;&#3655;&#3609;&#3586;&#3633;&#3657;&#3609;&#3654;&#3652;&#3611;&#32;&#3650;&#3604;&#3618;&#3648;&#3619;&#3636;&#3656;&#3617;&#3592;&#3634;&#3585;&#3585;&#3634;&#3619;&#3648;&#3621;&#3639;&#3629;&#3585;&#32;&#118;&#101;&#99;&#116;&#111;&#114;&#32;&#3619;&#3634;&#3618;&#3594;&#3639;&#3656;&#3629;&#3609;&#3633;&#3585;&#3649;&#3626;&#3604;&#3591;&#3592;&#3634;&#3585;&#32;&#108;&#105;&#115;&#116;&#32;&#3585;&#3656;&#3629;&#3609;&#3604;&#3657;&#3623;&#3618;&#3588;&#3635;&#3626;&#3633;&#3656;&#3591;", "`shining_list$actors`", "&#3592;&#3634;&#3585;&#3609;&#3633;&#3657;&#3609;&#3592;&#3638;&#3591;&#3607;&#3635;&#3585;&#3634;&#3619;&#3648;&#3621;&#3639;&#3629;&#3585;&#3586;&#3657;&#3629;&#3617;&#3641;&#3621;&#3605;&#3633;&#3623;&#3607;&#3637;&#3656;&#32;&#50;&#32;&#3592;&#3634;&#3585;&#32;&#118;&#101;&#99;&#116;&#111;&#114;&#32;&#3607;&#3637;&#3656;&#3652;&#3604;&#3657;&#3617;&#3634;&#32;&#3650;&#3604;&#3618;&#3585;&#3634;&#3619;&#3648;&#3605;&#3636;&#3617;", "`[2]`", "&#3605;&#3656;&#3629;&#3607;&#3657;&#3634;&#3618;&#3604;&#3657;&#3634;&#3609;&#3627;&#3621;&#3633;&#3591;&#3588;&#3635;&#3626;&#3633;&#3656;&#3591;&#3629;&#3637;&#3585;&#3607;&#3637;&#3627;&#3609;&#3638;&#3656;&#3591;")
# ในการเลือกข้อมูลตัวที่ 2 จาก vector รายชื่อนักแสดง คุณควรทำการเลือกเป็นขั้นๆไป โดยเริ่มจากการเลือก vector รายชื่อนักแสดงจาก list ก่อนด้วยคำสั่ง `shining_list$actors` จากนั้นจึงทำการเลือกข้อมูลตัวที่ 2 จาก vector ที่ได้มา โดยการเติม `[2]` ต่อท้ายด้านหลังคำสั่งอีกทีหนึ่ง

success_msg <- "&#3648;&#3618;&#3637;&#3656;&#3618;&#3617;&#33;&#32;&#3585;&#3634;&#3619;&#3648;&#3621;&#3639;&#3629;&#3585;&#3586;&#3657;&#3629;&#3617;&#3641;&#3621;&#3592;&#3634;&#3585;&#32;&#108;&#105;&#115;&#116;&#32;&#3609;&#3633;&#3657;&#3609;&#3652;&#3617;&#3656;&#3651;&#3594;&#3656;&#3648;&#3619;&#3639;&#3656;&#3629;&#3591;&#3618;&#3634;&#3585;&#3648;&#3621;&#3618;&#3651;&#3594;&#3656;&#3652;&#3627;&#3617;&#63;&#32;&#3648;&#3619;&#3634;&#3652;&#3611;&#3604;&#3641;&#3649;&#3610;&#3610;&#3613;&#3638;&#3585;&#3627;&#3633;&#3604;&#3605;&#3656;&#3629;&#3652;&#3611;&#3585;&#3633;&#3609;&#3648;&#3621;&#3618;"
# เยี่ยม! การเลือกข้อมูลจาก list นั้นไม่ใช่เรื่องยากเลยใช่ไหม? เราไปดูแบบฝึกหัดต่อไปกันเลย

test_object("shining_list", undefined_msg = msg, incorrect_msg = msg)
test_output_contains("shining_list$actors", incorrect_msg = output_msg_1)
test_output_contains("shining_list$actors[2]", incorrect_msg = output_msg_2)
success_msg(success_msg)
```


--- type:NormalExercise xp:100 skills:1 key:ca3f7b71504ff93940cf65889d406a58c5b0019c
## การเพิ่มข้อมูลใน List

ในที่สุดเราก็มาถึงแบบฝึกหัดสุดท้ายกันแล้ว! หลังจากที่คุณได้ list ของข้อมูลภาพยนตร์มาแล้ว คุณก็พบว่าคุณลืมใส่ข้อมูลปีที่ภาพยนตร์เข้าฉาย คุณจึงตัดสินใจที่จะเพิ่มข้อมูลนี้ลงไปใน list

ในการเพิ่มข้อมูลใหม่เข้าไปใน list นั้น คุณสามารถใช้ function [`c()`](http://www.rdocumentation.org/packages/base/functions/c) ที่คุณเคยใช้มาแล้วในการสร้าง vector:

```
ext_list <- c(my_list , my_val)
``` 

คำสั่งด้านบนจะนำข้อมูล `my_val` มาต่อท้าย list เดิม `my_list` และเก็บผลลัพธ์ไว้ในตัวแปรใหม่ `ext_list`
ถ้าคุณต้องการตั้งชื่อให้กับข้อมูลที่ใส่เพิ่มเข้ามาด้วย ก็เพียงแค่ใส่ชื่อให้มันเหมือนกับที่ได้ทำไปแล้วในแบบฝึกหัดก่อนๆ: 

```
ext_list <- c(my_list, my_name = my_val)
```

*** =instructions
- เพิ่มข้อมูลปีที่เข้าฉาย ลงไปใน `shining_list` โดยให้มีค่าเท่ากับ 1980 และตั้งชื่อข้อมูลว่า `year` จากนั้นเก็บ list ใหม่ที่ได้ไว้ในตัวแปร `shining_list_full`
- สุดท้ายนี้ ลองดูโครงสร้างของตัวแปร `shining_list_full` ด้วย function [`str()`](http://www.rdocumentation.org/packages/utils/functions/str)

*** =hint
ลองดูตัวอย่างโค้ดนี้ มันอาจช่วยคุณได้:
```
shining_list <- c(shining_list, ...)
```
แต่คุณยังต้องแก้ไขโค้ดนี้อีกเล็กน้อย เพื่อให้ได้ list ใหม่ที่สมบูรณ์

*** =pre_exercise_code
```{r, eval = FALSE}
load(url("http://s3.amazonaws.com/assets.datacamp.com/course/intro_to_r/shining_list.RData"))
```

*** =sample_code

```{r}
# shining_list, the list containing movie name, actors and reviews, is pre-loaded in the workspace

# We forgot something; add the year to shining_list
shining_list_full <- 

# Have a look at shining_list_full

```

*** =solution

```{r}
# shining_list, the list containing movie name, actors and reviews, is pre-loaded in the workspace

# Use c() to add a year to shining_list
shining_list_full <- c(shining_list, year = 1980)

# Have a look at shining_list_full
str(shining_list_full)
```

*** =sct
```{r}
msg <- paste("&#3629;&#3618;&#3656;&#3634;&#3621;&#3610;&#3627;&#3619;&#3639;&#3629;&#3648;&#3611;&#3621;&#3637;&#3656;&#3618;&#3609;&#3649;&#3611;&#3621;&#3591;&#3619;&#3634;&#3618;&#3621;&#3632;&#3648;&#3629;&#3637;&#3618;&#3604;&#3586;&#3629;&#3591;", "`shining_list`", "&#3607;&#3637;&#3656;&#3648;&#3619;&#3634;&#3652;&#3604;&#3657;&#3648;&#3605;&#3619;&#3637;&#3618;&#3617;&#3652;&#3623;&#3657;&#3651;&#3627;&#3657;&#3588;&#3640;&#3603;&#33;")
# อย่าลบหรือเปลี่ยนแปลงรายละเอียดของ `shining_list` ที่เราได้เตรียมไว้ให้คุณ!

object_msg <- paste("&#3588;&#3640;&#3603;&#3652;&#3604;&#3657;&#3648;&#3614;&#3636;&#3656;&#3617;&#3586;&#3657;&#3629;&#3617;&#3641;&#3621;", "`year`", "&#3621;&#3591;&#3652;&#3611;&#3651;&#3609;", "`shining_list`", "&#3629;&#3618;&#3656;&#3634;&#3591;&#3606;&#3641;&#3585;&#3605;&#3657;&#3629;&#3591;&#3627;&#3619;&#3639;&#3629;&#3618;&#3633;&#3591;&#63;&#32;&#3588;&#3656;&#3634;&#3607;&#3637;&#3656;&#3651;&#3626;&#3656;&#3621;&#3591;&#3652;&#3611;&#3648;&#3607;&#3656;&#3634;&#3585;&#3633;&#3610;&#32;&#49;&#57;&#56;&#48;&#32;&#3627;&#3619;&#3639;&#3629;&#3652;&#3617;&#3656;&#63;&#32;&#3588;&#3640;&#3603;&#3626;&#3634;&#3617;&#3634;&#3619;&#3606;&#3607;&#3635;&#3652;&#3604;&#3657;&#3650;&#3604;&#3618;&#3651;&#3594;&#3657;&#3588;&#3635;&#3626;&#3633;&#3656;&#3591;&#3609;&#3637;&#3657;", "`c(shining_list, year = 1980)`")
# คุณได้เพิ่มข้อมูล `year` ลงไปใน `shining_list` อย่างถูกต้องหรือยัง? ค่าที่ใส่ลงไปเท่ากับ 1980 หรือไม่? คุณสามารถทำได้โดยใช้คำสั่งนี้ `c(shining_list, year = 1980)`

function_msg <- paste("&#3629;&#3618;&#3656;&#3634;&#3621;&#3639;&#3617;&#3649;&#3626;&#3604;&#3591;&#3650;&#3588;&#3619;&#3591;&#3626;&#3619;&#3657;&#3634;&#3591;&#3586;&#3629;&#3591;", "`shining_list_full`", "&#3604;&#3657;&#3623;&#3618;&#32;&#102;&#117;&#110;&#99;&#116;&#105;&#111;&#110;", "`str()`")
# อย่าลืมแสดงโครงสร้างของ `shining_list_full` ด้วย function `str()`

success_msg <- "&#3648;&#3618;&#3637;&#3656;&#3618;&#3617;&#3617;&#3634;&#3585;&#33;&#32;&#3609;&#3637;&#3656;&#3588;&#3639;&#3629;&#3649;&#3610;&#3610;&#3613;&#3638;&#3585;&#3627;&#3633;&#3604;&#3626;&#3640;&#3604;&#3607;&#3657;&#3634;&#3618;&#3586;&#3629;&#3591;&#3627;&#3633;&#3623;&#3586;&#3657;&#3629;&#3609;&#3637;&#3657;&#32;&#3649;&#3621;&#3632;&#3648;&#3611;&#3655;&#3609;&#3649;&#3610;&#3610;&#3613;&#3638;&#3585;&#3627;&#3633;&#3604;&#3626;&#3640;&#3604;&#3607;&#3657;&#3634;&#3618;&#3586;&#3629;&#3591;&#3588;&#3629;&#3619;&#3660;&#3626;&#3609;&#3637;&#3657;&#3604;&#3657;&#3623;&#3618;&#33;&#32;&#3605;&#3629;&#3609;&#3609;&#3637;&#3657;&#3588;&#3640;&#3603;&#3585;&#3655;&#3652;&#3604;&#3657;&#3648;&#3619;&#3637;&#3618;&#3609;&#3619;&#3641;&#3657;&#3614;&#3639;&#3657;&#3609;&#3600;&#3634;&#3609;&#3616;&#3634;&#3625;&#3634;&#32;&#82;&#32;&#3652;&#3611;&#3627;&#3617;&#3604;&#3649;&#3621;&#3657;&#3623;&#32;&#3649;&#3605;&#3656;&#3585;&#3634;&#3619;&#3651;&#3594;&#3657;&#32;&#82;&#32;&#3648;&#3614;&#3639;&#3656;&#3629;&#3623;&#3636;&#3648;&#3588;&#3619;&#3634;&#3632;&#3627;&#3660;&#3586;&#3657;&#3629;&#3617;&#3641;&#3621;&#3609;&#3633;&#3657;&#3609;&#3618;&#3633;&#3591;&#3617;&#3637;&#3629;&#3632;&#3652;&#3619;&#3651;&#3627;&#3657;&#3588;&#3640;&#3603;&#3648;&#3619;&#3637;&#3618;&#3609;&#3619;&#3641;&#3657;&#3648;&#3614;&#3636;&#3656;&#3617;&#3648;&#3605;&#3636;&#3617;&#3629;&#3637;&#3585;&#3617;&#3634;&#3585;&#32;&#3621;&#3629;&#3591;&#3604;&#3641;&#3610;&#3607;&#3648;&#3619;&#3637;&#3618;&#3609;&#3629;&#3639;&#3656;&#3609;&#3654;&#3592;&#3634;&#3585;&#32;&#68;&#97;&#116;&#97;&#67;&#97;&#109;&#112;&#32;&#3607;&#3637;&#3656;&#3592;&#3632;&#3594;&#3656;&#3623;&#3618;&#3651;&#3627;&#3657;&#3588;&#3640;&#3603;&#3648;&#3611;&#3655;&#3609;&#3612;&#3641;&#3657;&#3648;&#3594;&#3637;&#3656;&#3618;&#3623;&#3594;&#3634;&#3597;&#3585;&#3634;&#3619;&#3623;&#3636;&#3648;&#3588;&#3619;&#3634;&#3632;&#3627;&#3660;&#3586;&#3657;&#3629;&#3617;&#3641;&#3621;&#33;"
# เยี่ยมมาก! นี่คือแบบฝึกหัดสุดท้ายของหัวข้อนี้ และเป็นแบบฝึกหัดสุดท้ายของคอร์สนี้ด้วย! ตอนนี้คุณก็ได้เรียนรู้พื้นฐานภาษา R ไปหมดแล้ว แต่การใช้ R เพื่อวิเคราะห์ข้อมูลนั้นยังมีอะไรให้คุณเรียนรู้เพิ่มเติมอีกมาก ลองดูบทเรียนอื่นๆจาก DataCamp ที่จะช่วยให้คุณเป็นผู้เชี่ยวชาญการวิเคราะห์ข้อมูล!

test_object("shining_list", undefined_msg = msg, incorrect_msg = msg)
test_object("shining_list_full", eq_condition = "equal", incorrect_msg = object_msg)
test_function("str", "object", incorrect_msg = function_msg)
success_msg(success_msg)
```


