--- 
title_meta  : บทที่ 5
title       : Data frames
description : Data set ส่วนใหญ่ที่คุณจะใช้ทำงานบน R จะถูกเก็บอยู่ในรูปของ data frame เมื่อจบบทนี้ คุณจะสามารถสร้าง data frame, เลือกข้อมูลบางส่วนจาก data frame และจัดเรียงข้อมูลตามตัวแปรบางตัวใน data frame ได้

--- type:NormalExercise xp:100 skills:1 key:7f95849020a2563168920409022ce7bed20835b5
## Data Frame คืออะไร?

ถ้าคุณยังจำเนื้อหาจากบทที่ 3 (matrix) ได้ ข้อมูลทุกตัวที่ใส่ลงไปใน matrix ควรเป็นประเภทเดียวกัน ในตอนนั้นข้อมูลเกี่ยวกับภาพยนตร์ Star Wars ของคุณจึงมีแต่ตัวเลขรายได้

แต่ในเวลาที่คุณต้องการวิเคราะห์ข้อมูลทางการตลาด บ่อยครั้งที่คุณจะต้องเจอกับคำถามเช่น:

- 'คุณแต่งงานหรือยัง?' หรือพวกคำถามที่ให้ตอบ 'ใช่/ไม่' ทั้งหลาย (เป็นข้อมูลแบบ `logical`)
- 'คุณอายุเท่าไร?' (เป็นข้อมูลแบบ `numeric`)
- 'คุณมีความเห็นอย่างไรกับผลิตภัณฑ์นี้?' หรือ 'คำถามปลายเปิด' อื่นๆ (เป็นข้อมูลแบบ `character`)
- ...

จะเห็นได้ว่า data set ที่เราได้มานั้นจะประกอบไปด้วยข้อมูลหลากหลายประเภทมากๆ ซึ่งทำให้ Data frame เป็นสิ่งจำเป็นสำหรับการทำงานของคุณ 

Data frame จะเก็บค่าแค่ละตัวแปรของ data set ไว้ในรูปของคอลัมน์ และเก็บแต่ละตัวอย่าง(observation) ไว้ในรูปของแถว นี่คือ concept หลักที่ใช้กันทั่วไปไม่ว่าคุณจะทำงานบน R หรือโปรแกรมวิเคราะห์ทางสถิติอื่นๆ เช่น SAS หรือ SPSS

*** =instructions
กดปุ่ม 'Submit Answer' ข้อมูลจาก data frame ตัวอย่าง [`mtcars`](http://www.rdocumentation.org/packages/datasets/functions/mtcars) จะถูกแสดงออกมาบน Console

*** =hint
แค่กดปุ่ม 'Submit Answer' ก็พอ!

*** =pre_exercise_code
```{r}
# no pec
```

*** =sample_code
```{r}
# Print out built-in R data frame
mtcars 
```

*** =solution
```{r}
# Print out built-in R data frame
mtcars 
```

*** =sct
```{r}
incorrect_msg <- "&#3629;&#3618;&#3656;&#3634;&#3648;&#3611;&#3621;&#3637;&#3656;&#3618;&#3609;&#3649;&#3611;&#3621;&#3591;&#3650;&#3588;&#3657;&#3604;&#32;&#3649;&#3588;&#3656;&#3585;&#3604;&#3611;&#3640;&#3656;&#3617;&#32;&#39;&#83;&#117;&#98;&#109;&#105;&#116;&#32;&#65;&#110;&#115;&#119;&#101;&#114;&#39;&#32;&#3585;&#3655;&#3614;&#3629;&#3649;&#3621;&#3657;&#3623;"
# อย่าเปลี่ยนแปลงโค้ด แค่กดปุ่ม 'Submit Answer' ก็พอแล้ว

success_msg <- "&#3648;&#3618;&#3637;&#3656;&#3618;&#3617;&#3617;&#3634;&#3585;&#33;&#32;&#3652;&#3611;&#3649;&#3610;&#3610;&#3613;&#3638;&#3585;&#3627;&#3633;&#3604;&#3605;&#3656;&#3629;&#3652;&#3611;&#3585;&#3633;&#3609;&#3648;&#3621;&#3618;"
# เยี่ยมมาก! ไปแบบฝึกหัดต่อไปกันเลย

test_output_contains("mtcars", incorrect_msg = "Do not change anything about the code, Make sure that you output `mtcars`.")
success_msg("Great! Continue to the next exercise.")
```


--- type:NormalExercise xp:100 skills:1 key:3d0e64ecf5f69521ee538ecc713caa02b8b0ec46
## ลองมองดู Data Set

โอ้โห! นี่มันข้อมูลของรถเต็มไปหมด 

การทำงานกับ data set ขนาดใหญ่ถือเป็นเรื่องธรรมดามากกับงานวิเคราะห์ข้อมูล สิ่งแรกที่คุณต้องทำคือการทำความเข้าใจข้อมูลเหล่านั้นเสียก่อน ดังนั้นการสั่งให้ R แสดงค่าข้อมูลแค่ส่วนเล็กๆบางส่วนออกมาจึงมักมีประโยชน์ในการทำความเข้าใจข้อมูล

คุณสามารถใช้ function [`head()`](http://www.rdocumentation.org/packages/utils/functions/head) ในการแสดงตัวอย่างข้อมูลที่อยู่ด้านบนของ data frame ของคุณ หรือใช้ function [`tail()`](http://www.rdocumentation.org/packages/utils/functions/head) ในการแสดงตัวอย่างข้อมูลที่อยู่ด้านล่างก็ได้

ทั้ง function [`head()`](http://www.rdocumentation.org/packages/utils/functions/head) และ [`tail()`](http://www.rdocumentation.org/packages/utils/functions/head) จะแสดงชื่อคอลัมน์หรือที่เรียกว่า 'header' ออกมาด้วย ซึ่ง 'header' จะบอกคุณได้ว่าแต่ละตัวแปรในข้อมูลคืออะไร (ถ้าได้มีการกำหนดไว้)

*** =instructions
ลองใช้ [`head()`](http://www.rdocumentation.org/packages/utils/functions/head) กับ [`mtcars`](http://www.rdocumentation.org/packages/datasets/functions/mtcars) และลองดูตัวอย่างข้อมูลที่ถูกแสดงออกมา

*** =hint
`head(mtcars)` จะแสดงข้อมูลแถวแรกๆจาก `mtcars` ออกมา 

*** =pre_exercise_code
```{r}
# no pec
```

*** =sample_code
```{r}
# Call head() on mtcars

```

*** =solution
```{r}
# Call head() on mtcars
head(mtcars)
```

*** =sct
```{r}
function_msg <- paste("&#3588;&#3640;&#3603;&#3652;&#3604;&#3657;&#3651;&#3594;&#3657;&#32;&#102;&#117;&#110;&#99;&#116;&#105;&#111;&#110;", "`head()`", "&#3585;&#3633;&#3610;", "`mtcars`", "&#3627;&#3619;&#3639;&#3629;&#3618;&#3633;&#3591;&#63;")
# คุณได้ใช้ function `head()` กับ `mtcars` หรือยัง?

output_msg <- paste("&#3649;&#3588;&#3656;&#3649;&#3626;&#3604;&#3591;&#3612;&#3621;&#3621;&#3633;&#3614;&#3608;&#3660;&#3586;&#3629;&#3591;&#32;&#102;&#117;&#110;&#99;&#116;&#105;&#111;&#110;", "`head()`", "&#3629;&#3629;&#3585;&#3617;&#3634;&#3585;&#3655;&#3614;&#3629;&#32;&#3652;&#3617;&#3656;&#3605;&#3657;&#3629;&#3591;&#3648;&#3585;&#3655;&#3610;&#3588;&#3656;&#3634;&#3652;&#3623;&#3657;&#3651;&#3609;&#3605;&#3633;&#3623;&#3649;&#3611;&#3619;&#3651;&#3604;&#3654;")
# แค่แสดงผลลัพธ์ของ function `head()` ออกมาก็พอ ไม่ต้องเก็บค่าไว้ในตัวแปรใดๆ

success_msg <- paste("&#3648;&#3618;&#3637;&#3656;&#3618;&#3617;&#3652;&#3611;&#3648;&#3621;&#3618;&#33;&#32;&#3648;&#3619;&#3634;&#3617;&#3634;&#3621;&#3629;&#3591;&#3604;&#3641;&#3585;&#3633;&#3609;&#3623;&#3656;&#3634;&#32;&#100;&#97;&#116;&#97;&#32;&#115;&#101;&#116;&#32;&#3609;&#3637;&#3657;&#3617;&#3637;&#3629;&#3632;&#3652;&#3619;&#3610;&#3657;&#3634;&#3591;&#32;&#3618;&#3585;&#3605;&#3633;&#3623;&#3629;&#3618;&#3656;&#3634;&#3591;&#3648;&#3594;&#3656;&#3609;", "`hp`", "&#3649;&#3626;&#3604;&#3591;&#3606;&#3638;&#3591;&#3585;&#3635;&#3621;&#3633;&#3591;&#3649;&#3619;&#3591;&#3617;&#3657;&#3634;&#3586;&#3629;&#3591;&#3619;&#3606;&#3588;&#3633;&#3609;&#3609;&#3633;&#3657;&#3609;&#3654;&#32;&#68;&#97;&#116;&#115;&#117;&#110;&#32;&#3617;&#3637;&#3585;&#3635;&#3621;&#3633;&#3591;&#3649;&#3619;&#3591;&#3617;&#3657;&#3634;&#3605;&#3656;&#3635;&#3607;&#3637;&#3656;&#3626;&#3640;&#3604;&#3592;&#3634;&#3585;&#3619;&#3606;&#3607;&#3633;&#3657;&#3591;&#32;&#54;&#32;&#3588;&#3633;&#3609;&#3607;&#3637;&#3656;&#3606;&#3641;&#3585;&#3649;&#3626;&#3604;&#3591;&#3629;&#3629;&#3585;&#3617;&#3634;&#32;&#3651;&#3609;&#3585;&#3634;&#3619;&#3607;&#3635;&#3588;&#3623;&#3634;&#3617;&#3648;&#3586;&#3657;&#3634;&#3651;&#3592;&#3585;&#3633;&#3610;&#3588;&#3623;&#3634;&#3617;&#3627;&#3617;&#3634;&#3618;&#3586;&#3629;&#3591;&#3605;&#3633;&#3623;&#3649;&#3611;&#3619;&#3607;&#3640;&#3585;&#3605;&#3633;&#3623;&#32;&#3588;&#3640;&#3603;&#3626;&#3634;&#3617;&#3634;&#3619;&#3606;&#3614;&#3636;&#3617;&#3614;&#3660;", "`?mtcars`", "&#3621;&#3591;&#3652;&#3611;&#3651;&#3609;&#32;&#67;&#111;&#110;&#115;&#111;&#108;&#101;&#32;&#3648;&#3614;&#3639;&#3656;&#3629;&#3629;&#3656;&#3634;&#3609;&#3588;&#3635;&#3629;&#3608;&#3636;&#3610;&#3634;&#3618;&#3648;&#3614;&#3636;&#3656;&#3617;&#3648;&#3605;&#3636;&#3617;&#3652;&#3604;&#3657;")
# เยี่ยมไปเลย! เรามาลองดูกันว่า data set นี้มีอะไรบ้าง ยกตัวอย่างเช่น `hp` แสดงถึงกำลังแรงม้าของรถคันนั้นๆ Datsun มีกำลังแรงม้าต่ำที่สุดจากรถทั้ง 6 คันที่ถูกแสดงออกมา ในการทำความเข้าใจกับความหมายของตัวแปรทุกตัว คุณสามารถพิมพ์ `?mtcars` ลงไปใน Console เพื่ออ่านคำอธิบายเพิ่มเติมได้

test_function("head", "x", incorrect_msg = function_msg)
test_output_contains("head(mtcars)", incorrect_msg = output_msg)
success_msg(success_msg);
```


--- type:NormalExercise xp:100 skills:1 key:f4d5b1a2c4aef31645fc7e3505e699fb6e48f3e6
## ลองดูที่ Structure

อีกวิธีหนึ่งที่เป็นที่นิยมในการดูภาพรวมของข้อมูล คือการใช้ function [`str()`](http://www.rdocumentation.org/packages/utils/functions/str) ในการแสดงโครงสร้างของ data set ของคุณ ซึ่ง function นี้จะบอกคุณเกี่ยวกับ:

- จำนวนตัวอย่าง(observation) ใน data set (เช่น มีรถยนต์ 32 ประเภท)
- จำนวนตัวแปรทั้งหมด (เช่น มี features ทั้งหมด 11 features)
- พร้อมด้วยชื่อของตัวแปรทั้งหมด (เช่น `mpg`, `cyl` ... )
- ประเภทของข้อมูลของตัวแปรแต่ละตัว (เช่น `num` แสดงว่าเป็นตัวแปรประเภทตัวเลข)
- ตัวอย่างแรกสุดใน data frame

การใช้ function [`str()`](http://www.rdocumentation.org/packages/utils/functions/str) กับข้อมูลอาจจะเป็นสิ่งแรกที่คุณทำเมื่อคุณได้ข้อมูลมา มันเป็นวิธีที่ดีที่จะทำความเข้าใจ data set ก่อนจะเริ่มทำการวิเคราะห์จริงๆ

*** =instructions
ลองดูโครงสร้างของ [`mtcars`](http://www.rdocumentation.org/packages/datasets/functions/mtcars) ตรวจสอบให้แน่ใจว่าคุณเห็นตัวเลขเดียวกับที่เขียนไว้ด้านบนในตัวอย่าง

*** =hint
ใช้ function [`str()`](http://www.rdocumentation.org/packages/utils/functions/str) กับ [`mtcars`](http://www.rdocumentation.org/packages/datasets/functions/mtcars).

*** =pre_exercise_code
```{r}
# no pec
```

*** =sample_code
```{r}
# Investigate the structure of mtcars
```

*** =solution
```{r}
# Investigate the structure of mtcars
str(mtcars)
```

*** =sct
```{r}
output_msg <- paste("&#3588;&#3640;&#3603;&#3652;&#3604;&#3657;&#3651;&#3594;&#3657;&#32;&#102;&#117;&#110;&#99;&#116;&#105;&#111;&#110;", "`str()`", "&#3585;&#3633;&#3610;", "`mtcars`", "&#3627;&#3619;&#3639;&#3629;&#3618;&#3633;&#3591;&#63;")
# คุณได้ใช้ function `str()` กับ `mtcars` หรือยัง?

success_msg <- "&#3648;&#3618;&#3637;&#3656;&#3618;&#3617;&#33;&#32;&#3652;&#3611;&#3605;&#3656;&#3629;&#3607;&#3637;&#3656;&#3649;&#3610;&#3610;&#3613;&#3638;&#3585;&#3627;&#3633;&#3604;&#3605;&#3656;&#3629;&#3652;&#3611;&#3585;&#3633;&#3609;&#3648;&#3621;&#3618;"
# เยี่ยม! ไปต่อที่แบบฝึกหัดต่อไปกันเลย

test_output_contains("str(mtcars)", incorrect_msg = output_msg)
success_msg(success_msg)
```


--- type:NormalExercise xp:100 skills:1 key:df0b89706d90526b3c0bbe15e400b74cbd900704
## การสร้าง Data frame

ในแบบฝึกหัดก่อนหน้านี้ เราให้คุณได้ลองดู data frame ตัวอย่างไปแล้ว คราวนี้เราจะให้คุณลองสร้าง data frame ด้วยตัวเองบ้าง!

เราอยากจะให้คุณลองสร้าง data frame ที่เก็บข้อมูลลักษณะเฉพาะตัวของดาวทั้ง 8 ดวงในระบบสุริยะเอาไว้ features หลักๆของดาวแต่ละดวงได้แก่:

- ประเภทพื้นผิวของดาว (Terrestrial หรือ Gas Giant).
- เส้นผ่านศูนย์กลางของดาวเทียบกับโลก
- ความเร็วในการหมุนรอบดวงอาทิตย์เทียบกับโลก
- มีวงแหวนรอบดาวหรือไม่ (TRUE หรือ FALSE).

อ้างอิงจาก [Wikipedia](http://en.wikipedia.org/wiki/Planet) คุณได้สร้าง vector ที่เก็บข้อมูลต่างๆไว้ดังนี้: `name`, `type`, `diameter`, `rotation` และ `rings` vector เหล่านี้ได้ถูกเตรียมไว้ให้ในโค้ดทางขวามือแล้ว ข้อมูลตัวแรกสุดจาก vector แต่ละตัวจะประกอบกันเป็นตัวอย่างแรกใน data set ของคุณ

คุณสามารถสร้าง data frame ได้ด้วย function [`data.frame()`](http://www.rdocumentation.org/packages/base/functions/data.frame) ขอแค่ใส่ vector ที่ได้กล่าวไปข้างต้นลงไปใน argument ของ function แล้ว vector เหล่านี้จะถูกเปลี่ยนให้เป็นแต่ละคอลัมน์ใน data frame (vector ที่จะใส่ลงไปใน argument ควรมีความยาวเท่ากันทั้งหมด) โดยที่ vector แต่ละตัวไม่จำเป็นต้องเป็นข้อมูลประเภทเดียวกัน

*** =instructions
ใช้ function [`data.frame()`](http://www.rdocumentation.org/packages/base/functions/data.frame) ในการสร้าง data frame ใส่ vector `name`, `type`, `diameter`, `rotation` และ `rings` ลงไปใน arguments ของ `data.frame()` โดยเรียงตามลำดับ จากนั้นเก็บ data frame ที่สร้างมาไว้ในตัวแปร `planets_df`

*** =hint
ใช้ function `data.frame()` โดยการเริ่มต้นตามโค้ดตัวอย่างด้านล่าง:
```
data.frame(planets, type, diameter)
```
ที่คุณต้องทำก็แค่ใส่ vector เพิ่มจนครบทุกคอลัมน์

*** =pre_exercise_code
```{r}
# no pec
```

*** =sample_code
```{r}
# Definition of vectors
name <- c("Mercury", "Venus", "Earth", "Mars", "Jupiter", "Saturn", "Uranus", "Neptune")
type <- c("Terrestrial planet", "Terrestrial planet", "Terrestrial planet", 
          "Terrestrial planet", "Gas giant", "Gas giant", "Gas giant", "Gas giant")
diameter <- c(0.382, 0.949, 1, 0.532, 11.209, 9.449, 4.007, 3.883)
rotation <- c(58.64, -243.02, 1, 1.03, 0.41, 0.43, -0.72, 0.67)
rings <- c(FALSE, FALSE, FALSE, FALSE, TRUE, TRUE, TRUE, TRUE)

# Create a data frame from the vectors
planets_df <-

```

*** =solution
```{r}
# Definition of vectors
name <- c("Mercury", "Venus", "Earth", "Mars", "Jupiter", "Saturn", "Uranus", "Neptune")
type <- c("Terrestrial planet", "Terrestrial planet", "Terrestrial planet", 
          "Terrestrial planet", "Gas giant", "Gas giant", "Gas giant", "Gas giant")
diameter <- c(0.382, 0.949, 1, 0.532, 11.209, 9.449, 4.007, 3.883)
rotation <- c(58.64, -243.02, 1, 1.03, 0.41, 0.43, -0.72, 0.67)
rings <- c(FALSE, FALSE, FALSE, FALSE, TRUE, TRUE, TRUE, TRUE)

# Create a data frame from the vectors
planets_df <- data.frame(name, type, diameter, rotation, rings)
```

*** =sct
```{r}
msg <- paste("&#3629;&#3618;&#3656;&#3634;&#3648;&#3611;&#3621;&#3637;&#3656;&#3618;&#3609;&#3649;&#3611;&#3621;&#3591;&#3586;&#3657;&#3629;&#3617;&#3641;&#3621;&#3651;&#3609;&#32;&#118;&#101;&#99;&#116;&#111;&#114;&#32;&#3649;&#3605;&#3656;&#3621;&#3632;&#3605;&#3633;&#3623;&#32;&#3649;&#3588;&#3656;&#3651;&#3594;&#3657;&#32;&#102;&#117;&#110;&#99;&#116;&#105;&#111;&#110;", "`data.frame()`", "&#3651;&#3609;&#3585;&#3634;&#3619;&#3626;&#3619;&#3657;&#3634;&#3591;&#3605;&#3633;&#3623;&#3649;&#3611;&#3619;", "`planets_df`", "&#3585;&#3655;&#3614;&#3629;")
# อย่าเปลี่ยนแปลงข้อมูลใน vector แต่ละตัว แค่ใช้ function `data.frame()` ในการสร้างตัวแปร `planets_df` ก็พอ

test_object("name", undefined_msg = msg, incorrect_msg = msg)
test_object("type", undefined_msg = msg, incorrect_msg = msg)
test_object("diameter", undefined_msg = msg, incorrect_msg = msg)
test_object("rotation", undefined_msg = msg, incorrect_msg = msg)
test_object("rings", undefined_msg = msg, incorrect_msg = msg)

incorrect_msg <- paste("&#3588;&#3640;&#3603;&#3652;&#3604;&#3657;&#3651;&#3594;&#3657;&#32;&#102;&#117;&#110;&#99;&#116;&#105;&#111;&#110;", "`data.frame()`", "&#3651;&#3609;&#3585;&#3634;&#3619;&#3626;&#3619;&#3657;&#3634;&#3591;&#3605;&#3633;&#3623;&#3649;&#3611;&#3619;", "`planets_df`", "&#3627;&#3619;&#3639;&#3629;&#3618;&#3633;&#3591;&#63;&#32;&#3605;&#3619;&#3623;&#3592;&#3626;&#3629;&#3610;&#3651;&#3627;&#3657;&#3649;&#3609;&#3656;&#3651;&#3592;&#3623;&#3656;&#3634;&#3588;&#3640;&#3603;&#3652;&#3604;&#3657;&#3651;&#3594;&#3657;&#32;&#118;&#101;&#99;&#116;&#111;&#114;&#32;&#3607;&#3633;&#3657;&#3591;&#3627;&#3617;&#3604;&#3649;&#3621;&#3632;&#3648;&#3619;&#3637;&#3618;&#3591;&#3621;&#3635;&#3604;&#3633;&#3610;&#3629;&#3618;&#3656;&#3634;&#3591;&#3606;&#3641;&#3585;&#3605;&#3657;&#3629;&#3591;&#3605;&#3634;&#3617;&#3609;&#3637;&#3657;", "`name`, `type`, `diameter`, `rotation`", "&#3649;&#3621;&#3632;&#3626;&#3640;&#3604;&#3607;&#3657;&#3634;&#3618;", "`rings`")
# คุณได้ใช้ function `data.frame()` ในการสร้างตัวแปร `planets_df` หรือยัง? ตรวจสอบให้แน่ใจว่าคุณได้ใช้ vector ทั้งหมดและเรียงลำดับอย่างถูกต้องตามนี้: `name`, `type`, `diameter`, `rotation` และสุดท้าย `rings`

success_msg <- paste("&#3607;&#3635;&#3652;&#3604;&#3657;&#3604;&#3637;&#3617;&#3634;&#3585;&#33;&#32;&#3652;&#3611;&#3604;&#3641;&#3649;&#3610;&#3610;&#3613;&#3638;&#3585;&#3627;&#3633;&#3604;&#3605;&#3656;&#3629;&#3652;&#3611;&#3585;&#3633;&#3609;&#3648;&#3621;&#3618;", "&#3626;&#3636;&#3656;&#3591;&#3607;&#3637;&#3656;&#3588;&#3640;&#3603;&#3588;&#3623;&#3619;&#3592;&#3632;&#3607;&#3635;&#3605;&#3656;&#3629;&#3652;&#3611;&#3585;&#3655;&#3588;&#3639;&#3629;&#3585;&#3634;&#3619;&#3621;&#3629;&#3591;&#3605;&#3619;&#3623;&#3592;&#3626;&#3629;&#3610;&#3604;&#3641;&#32;&#100;&#97;&#116;&#97;&#32;&#102;&#114;&#97;&#109;&#101;&#32;&#3607;&#3637;&#3656;&#3588;&#3640;&#3603;&#3652;&#3604;&#3657;&#3626;&#3619;&#3657;&#3634;&#3591;&#3586;&#3638;&#3657;&#3609;&#33;")
# ทำได้ดีมาก! ไปดูแบบฝึกหัดต่อไปกันเลย สิ่งที่คุณควรจะทำต่อไปก็คือการลองตรวจสอบดู data frame ที่คุณได้สร้างขึ้น!

test_object("planets_df", incorrect_msg = incorrect_msg)
success_msg(success_msg);
```


--- type:NormalExercise xp:100 skills:1 key:c13ea421dd078030a225f49e53a8927ce8fefbe0
## การสร้าง Data frame (2)

Data frame `planets_df` มี 8 ตัวอย่างและ 5 ตัวแปร และตอนนี้มันถูกสร้างไว้ใน workspace แล้ว คุณสามารถใช้มันได้เลย

*** =instructions
ใช้ function [`str()`](http://www.rdocumentation.org/packages/utils/functions/str) เพื่อดูโครงสร้างของ data frame `planets_df`

*** =hint
`planets_df` อยู่ใน workspace ของคุณแล้ว ดังนั้นคุณจะสามารถใช้คำสั่ง `str(planets_df)` ได้

*** =pre_exercise_code
```{r}
load(url("http://s3.amazonaws.com/assets.datacamp.com/course/intro_to_r/planets.RData"))
```

*** =sample_code
```{r}
# Check the structure of planets_df
```

*** =solution
```{r}
# Check the structure of planets_df
str(planets_df)
```

*** =sct
```{r}
msg <- paste("&#3629;&#3618;&#3656;&#3634;&#3621;&#3610;&#3627;&#3619;&#3639;&#3629;&#3648;&#3611;&#3621;&#3637;&#3656;&#3618;&#3609;&#3649;&#3611;&#3621;&#3591;&#3588;&#3656;&#3634;&#3651;&#3609;&#32;&#100;&#97;&#116;&#97;&#32;&#102;&#114;&#97;&#109;&#101;", "`planets_df`!")
# อย่าลบหรือเปลี่ยนแปลงค่าใน data frame `planets_df`!

incorrect_msg <- paste("&#3588;&#3640;&#3603;&#3652;&#3604;&#3657;&#3649;&#3626;&#3604;&#3591;&#3650;&#3588;&#3619;&#3591;&#3626;&#3619;&#3657;&#3634;&#3591;&#3586;&#3629;&#3591;", "`planets_df`", "&#3650;&#3604;&#3618;&#3651;&#3594;&#3657;&#32;&#102;&#117;&#110;&#99;&#116;&#105;&#111;&#110;", "`str()`", "&#3627;&#3619;&#3639;&#3629;&#3648;&#3611;&#3621;&#3656;&#3634;&#63;")
# คุณได้แสดงโครงสร้างของ `planets_df` โดยใช้ function `str()` หรือเปล่า?

success_msg <- paste("&#3618;&#3629;&#3604;&#3648;&#3618;&#3637;&#3656;&#3618;&#3617;&#33;&#32;&#3605;&#3629;&#3609;&#3609;&#3637;&#3657;&#3588;&#3640;&#3603;&#3609;&#3656;&#3634;&#3592;&#3632;&#3648;&#3586;&#3657;&#3634;&#3651;&#3592;&#3586;&#3657;&#3629;&#3617;&#3641;&#3621;&#3651;&#3609;", "`planets_df`", "&#3617;&#3634;&#3585;&#3586;&#3638;&#3657;&#3609;&#3649;&#3621;&#3657;&#3623;&#32;&#3588;&#3619;&#3634;&#3623;&#3609;&#3637;&#3657;&#3585;&#3655;&#3606;&#3638;&#3591;&#3648;&#3623;&#3621;&#3634;&#3617;&#3634;&#3604;&#3641;&#3585;&#3633;&#3609;&#3623;&#3656;&#3634;&#3648;&#3619;&#3634;&#3592;&#3632;&#3626;&#3634;&#3617;&#3634;&#3619;&#3606;&#3648;&#3621;&#3639;&#3629;&#3585;&#3586;&#3657;&#3629;&#3617;&#3641;&#3621;&#3629;&#3629;&#3585;&#3617;&#3634;&#3592;&#3634;&#3585;&#32;&#100;&#97;&#116;&#97;&#32;&#115;&#101;&#116;&#32;&#3609;&#3637;&#3657;&#3652;&#3604;&#3657;&#3629;&#3618;&#3656;&#3634;&#3591;&#3652;&#3619;")
# ยอดเยี่ยม! ตอนนี้คุณน่าจะเข้าใจข้อมูลใน `planets_df` มากขึ้นแล้ว คราวนี้ก็ถึงเวลามาดูกันว่าเราจะสามารถเลือกข้อมูลออกมาจาก data set นี้ได้อย่างไร

test_object("planets_df", undefined_msg = msg, incorrect_msg = msg)
test_output_contains("str(planets_df)", incorrect_msg = incorrect_msg)
success_msg(success_msg)
```


--- type:NormalExercise xp:100 skills:1 key:8c664726b8a173cda730cbb20a52ac1795d9a0e9
## การเลือกข้อมูลจาก Data frame

คุณสามารถเลือกข้อมูลจาก data frame ได้โดยการใช้ square brackets `[ ]` (วิธีเดียวกันกับ matrix) ด้วยการใช้ comma คุณก็จะสามารถบอกได้ว่าคุณจะเลือกข้อมูลจากแถวและคอลัมน์ไหน ยกตัวอย่างเช่น:

- `my_df[1,2]` คือการเลือกข้อมูลในตำแหน่งแถวที่ 1 และคอลัมน์ที่ 2 จาก `my_df`.
- `my_df[1:3,2:4]` คือการเลือกข้อมูลในตำแหน่งแถวที่ 1, 2, 3 และคอลัมน์ที่ 2, 3, 4 จาก `my_df`.

ถ้าคุณต้องการที่จะเลือกข้อมูลทุกแถวหรือทุกคอลัมน์ ก็ให้เว้นว่างในตำแหน่งนั้นๆไว้ เช่น `my_df[1, ]` จะเป็นการเลือกข้อมูลแถวที่ 1 มาทั้งแถว (ทุกคอลัมน์) คราวนี้เราลองมาใช้เทคนิคนี้กับ data frame `planets_df` กันดูบ้าง!

*** =instructions
- ให้คุณเลือกเส้นผ่านศูนย์กลางของดาวพุธออกมาจาก `planets_df` (แถวแรกและคอลัมน์ที่ 3) พร้อมแสดงค่าผลลัพธ์
- ให้คุณเลือกข้อมูลทั้งหมดของดาวอังคารออกมาจาก `planets_df` (แถวที่ 4 ทั้งแถว) พร้อมแสดงค่าผลลัพธ์

*** =hint
ในการแสดงค่าเส้นผ่านศูนย์กลางของดาวศุกร์ (แถวที่ 2) คุณจะต้องพิมพ์คำสั่ง `planets_df[2,3]` งั้้นถ้าคุณต้องการข้อมูลของดาวพุธ คุณต้องทำอย่างไร?

*** =pre_exercise_code
```{r}
load(url("http://s3.amazonaws.com/assets.datacamp.com/course/intro_to_r/planets.RData"))
```

*** =sample_code
```{r}
# The planets_df data frame from the previous exercise is pre-loaded

# Print out diameter of Mercury (row 1, column 3)


# Print out data for Mars (entire fourth row)

```

*** =solution
```{r}
# The planets_df data frame from the previous exercise is pre-loaded

# Print out diameter of Mercury (row 1, column 3)
planets_df[1,3]

# Print out data for Mars (entire fourth row)
planets_df[4, ]
```

*** =sct
```{r}
msg <- paste("&#3629;&#3618;&#3656;&#3634;&#3621;&#3610;&#3627;&#3619;&#3639;&#3629;&#3648;&#3611;&#3621;&#3637;&#3656;&#3618;&#3609;&#3649;&#3611;&#3621;&#3591;&#3588;&#3656;&#3634;&#3651;&#3609;&#32;&#100;&#97;&#116;&#97;&#32;&#102;&#114;&#97;&#109;&#101;", "`planets_df`!")
# อย่าลบหรือเปลี่ยนแปลงค่าใน data frame `planets_df`!

test_object("planets_df", undefined_msg = msg, incorrect_msg = msg)

output_msg_1 <- paste("&#3588;&#3640;&#3603;&#3652;&#3604;&#3657;&#3648;&#3621;&#3639;&#3629;&#3585;&#3649;&#3621;&#3632;&#3649;&#3626;&#3604;&#3591;&#3588;&#3656;&#3634;&#3648;&#3626;&#3657;&#3609;&#3612;&#3656;&#3634;&#3609;&#3624;&#3641;&#3609;&#3618;&#3660;&#3585;&#3621;&#3634;&#3591;&#3586;&#3629;&#3591;&#3604;&#3634;&#3623;&#3614;&#3640;&#3608;&#3627;&#3619;&#3639;&#3629;&#3618;&#3633;&#3591;&#63;&#32;&#3588;&#3640;&#3603;&#3626;&#3634;&#3617;&#3634;&#3619;&#3606;&#3651;&#3594;&#3657;&#32;&#115;&#113;&#117;&#97;&#114;&#101;&#32;&#98;&#114;&#97;&#99;&#107;&#101;&#116;", "`[1,3]`", "&#3651;&#3609;&#3585;&#3634;&#3619;&#3648;&#3621;&#3639;&#3629;&#3585;&#3586;&#3657;&#3629;&#3617;&#3641;&#3621;&#3607;&#3637;&#3656;&#3588;&#3640;&#3603;&#3605;&#3657;&#3629;&#3591;&#3585;&#3634;&#3619;&#3652;&#3604;&#3657;")
# คุณได้เลือกและแสดงค่าเส้นผ่านศูนย์กลางของดาวพุธหรือยัง? คุณสามารถใช้ square bracket `[1,3]` ในการเลือกข้อมูลที่คุณต้องการได้

output_msg_2 <- paste("&#3588;&#3640;&#3603;&#3652;&#3604;&#3657;&#3648;&#3621;&#3639;&#3629;&#3585;&#3649;&#3621;&#3632;&#3649;&#3626;&#3604;&#3591;&#3586;&#3657;&#3629;&#3617;&#3641;&#3621;&#3607;&#3633;&#3657;&#3591;&#3627;&#3617;&#3604;&#3586;&#3629;&#3591;&#3604;&#3634;&#3623;&#3629;&#3633;&#3591;&#3588;&#3634;&#3619;&#3627;&#3619;&#3639;&#3629;&#3618;&#3633;&#3591;&#63;&#32;&#3588;&#3640;&#3603;&#3626;&#3634;&#3617;&#3634;&#3619;&#3606;&#3651;&#3594;&#3657;&#32;&#115;&#113;&#117;&#97;&#114;&#101;&#32;&#98;&#114;&#97;&#99;&#107;&#101;&#116;", "`[4,]`", "&#3651;&#3609;&#3585;&#3634;&#3619;&#3648;&#3621;&#3639;&#3629;&#3585;&#3586;&#3657;&#3629;&#3617;&#3641;&#3621;&#3607;&#3637;&#3656;&#3588;&#3640;&#3603;&#3605;&#3657;&#3629;&#3591;&#3585;&#3634;&#3619;&#3652;&#3604;&#3657;")
# คุณได้เลือกและแสดงข้อมูลทั้งหมดของดาวอังคารหรือยัง? คุณสามารถใช้ square bracket `[4,]` ในการเลือกข้อมูลที่คุณต้องการได้

success_msg <- "&#3604;&#3637;&#3617;&#3634;&#3585;&#33;&#32;&#3618;&#3629;&#3585;&#3592;&#3634;&#3585;&#3585;&#3634;&#3619;&#3648;&#3621;&#3639;&#3629;&#3585;&#3586;&#3657;&#3629;&#3617;&#3641;&#3621;&#3629;&#3629;&#3585;&#3617;&#3634;&#3592;&#3634;&#3585;&#32;&#100;&#97;&#116;&#97;&#32;&#102;&#114;&#97;&#109;&#101;&#32;&#3650;&#3604;&#3618;&#3585;&#3634;&#3619;&#3619;&#3632;&#3610;&#3640;&#3605;&#3635;&#3649;&#3627;&#3609;&#3656;&#3591;&#3649;&#3621;&#3657;&#3623;&#32;&#3588;&#3640;&#3603;&#3585;&#3655;&#3626;&#3634;&#3617;&#3634;&#3619;&#3606;&#3619;&#3632;&#3610;&#3640;&#3594;&#3639;&#3656;&#3629;&#3588;&#3629;&#3621;&#3633;&#3617;&#3609;&#3660;&#3652;&#3604;&#3657;&#3604;&#3657;&#3623;&#3618;&#32;&#3595;&#3638;&#3656;&#3591;&#3648;&#3619;&#3634;&#3592;&#3632;&#3652;&#3611;&#3648;&#3619;&#3637;&#3618;&#3609;&#3619;&#3641;&#3657;&#3623;&#3636;&#3608;&#3637;&#3585;&#3633;&#3609;&#3651;&#3609;&#3649;&#3610;&#3610;&#3613;&#3638;&#3585;&#3627;&#3633;&#3604;&#3605;&#3656;&#3629;&#3652;&#3611;"
# ดีมาก! ยอกจากการเลือกข้อมูลออกมาจาก data frame โดยการระบุตำแหน่งแล้ว คุณก็สามารถระบุชื่อคอลัมน์ได้ด้วย ซึ่งเราจะไปเรียนรู้วิธีกันในแบบฝึกหัดต่อไป

test_output_contains("planets_df[1,3]", incorrect_msg = output_msg_1)
test_output_contains("planets_df[4, ]", incorrect_msg = output_msg_2)
success_msg(success_msg)
```


--- type:NormalExercise xp:100 skills:1 key:faf104fb0c605fd89f048648a4a588200bc89c76
## การเลือกข้อมูลจาก Data frame (2)

แทนที่จะเลือกข้อมูลด้วยตัวเลข คุณอาจใช้ชื่อตัวแปรในการเลือกข้อมูลบางคอลัมน์จาก data frame แทน 

สมมติว่าคุณอยากได้ข้อมูล 3 ตัวอย่างแรกจากคอลัมน์ `type` วิธีหนึ่งที่จะสามารถทำได้คือการใช้คำสั่ง:

```
planets_df[1:3,1]
```

ข้อเสียหนึ่งของวิธีนี้คือ คุณต้องรู้ว่าคอลัมน์ `type` อยู่ในตำแหน่งคอลัมน์ที่เท่าไร ซึ่งในความเป็นจริงแล้วสามารถทำได้ยากถ้าข้อมูลของคุณมีจำนวนคอลัมน์เยอะมากๆ และมันมักจะเป็นเรื่องง่ายกว่าถ้าคุณจะอ้างอิงถึงข้อมูลที่คุณต้องการโดยใช้ชื่อคอลัมน์แทน โดยการใช้คำสั่ง:

```
planets_df[1:3,"type"]
```

*** =instructions
เลือกและแสดงค่าคอลัมน์ `"diameter"` ของตัวอย่าง 5 ตัวแรกจาก data frame `planets_df`.

*** =hint
คุณสามารถเลือกตัวอย่าง 5 ตัวแรกได้โดยใช้คำสั่ง `planets_df[1:5, ...]` แต่คุณต้องแทนที่ `...` ด้วย `"diameter"` แทน

*** =pre_exercise_code
```{r}
load(url("http://s3.amazonaws.com/assets.datacamp.com/course/intro_to_r/planets.RData"))
```

*** =sample_code
```{r}
# The planets_df data frame from the previous exercise is pre-loaded

# Select first 5 values of diameter column

```

*** =solution
```{r}
# The planets_df data frame from the previous exercise is pre-loaded

# Select first 5 values of diameter column
planets_df[1:5, "diameter"]
```

*** =sct
```{r}
msg <- paste("&#3629;&#3618;&#3656;&#3634;&#3621;&#3610;&#3627;&#3619;&#3639;&#3629;&#3648;&#3611;&#3621;&#3637;&#3656;&#3618;&#3609;&#3649;&#3611;&#3621;&#3591;&#3588;&#3656;&#3634;&#3651;&#3609;&#32;&#100;&#97;&#116;&#97;&#32;&#102;&#114;&#97;&#109;&#101;", "`planets_df`!")
# อย่าลบหรือเปลี่ยนแปลงค่าใน data frame `planets_df`!

incorrect_msg <- paste("&#3588;&#3640;&#3603;&#3652;&#3604;&#3657;&#3648;&#3621;&#3639;&#3629;&#3585;&#3586;&#3657;&#3629;&#3617;&#3641;&#3621;&#32;&#53;&#32;&#3605;&#3633;&#3623;&#3629;&#3618;&#3656;&#3634;&#3591;&#3649;&#3619;&#3585;&#3592;&#3634;&#3585;&#3588;&#3629;&#3621;&#3633;&#3617;&#3609;&#3660;&#3648;&#3626;&#3657;&#3609;&#3612;&#3656;&#3634;&#3609;&#3624;&#3641;&#3609;&#3618;&#3660;&#3585;&#3621;&#3634;&#3591;&#3614;&#3619;&#3657;&#3629;&#3617;&#3649;&#3626;&#3604;&#3591;&#3588;&#3656;&#3634;&#3629;&#3629;&#3585;&#3617;&#3634;&#3649;&#3621;&#3657;&#3623;&#3627;&#3619;&#3639;&#3629;&#3618;&#3633;&#3591;&#63;&#32;&#3588;&#3640;&#3603;&#3626;&#3634;&#3617;&#3634;&#3619;&#3606;&#3651;&#3594;&#3657;&#32;&#115;&#113;&#117;&#97;&#114;&#101;&#32;&#98;&#114;&#97;&#99;&#107;&#101;&#116;", "`[1:5, \"diameter\"]`", "&#3651;&#3609;&#3585;&#3634;&#3619;&#3604;&#3638;&#3591;&#3586;&#3657;&#3629;&#3617;&#3641;&#3621;&#3607;&#3637;&#3656;&#3605;&#3657;&#3629;&#3591;&#3585;&#3634;&#3619;&#3652;&#3604;&#3657;")
# คุณได้เลือกข้อมูล 5 ตัวอย่างแรกจากคอลัมน์เส้นผ่านศูนย์กลางพร้อมแสดงค่าออกมาแล้วหรือยัง? คุณสามารถใช้ square bracket `[1:5, \"diameter\"]` ในการดึงข้อมูลที่ต้องการได้

success_msg <- "&#3604;&#3637;&#3617;&#3634;&#3585;&#33;&#32;&#3652;&#3611;&#3604;&#3641;&#3649;&#3610;&#3610;&#3613;&#3638;&#3585;&#3627;&#3633;&#3604;&#3605;&#3656;&#3629;&#3652;&#3611;&#3585;&#3633;&#3609;&#3648;&#3621;&#3618;"
# ดีมาก! ไปดูแบบฝึกหัดต่อไปกันเลย

test_object("planets_df", undefined_msg = msg, incorrect_msg = msg)
test_output_contains("planets_df[1:5, \"diameter\"]", incorrect_msg = incorrect_msg)
success_msg(success_msg)
```


--- type:NormalExercise xp:100 skills:1 key:e550ecb6ec45b856e6160ddfbb3d7875998e8365
## การคัดกรองข้อมูลที่ต้องการจาก Data Frame

บ่อยครั้งที่คุณจะต้องการเลือกข้อมูลแค่คอลัมน์เดียวออกมาจาก data frame ตัวอย่างเช่น ถ้าคุณต้องการเลือกข้อมูลทั้งหมดจากคอลัมน์ `diameter` คุณจะสามารถใช้โค้ดเหล่านี้ได้:

```
planets_df[,3]
planets_df[,"diameter"]
```

อย่างไรก็ตาม มีอีกคำสั่งหนึ่งที่สามารถใช้ดึงคอลัมน์ออกมาได้ถ้าคอลัมน์ใน data frame นั้นๆได้ถูกตั้งชื่อไว้แล้ว คือการใช้เครื่องหมาย `$` ลองดูโค้ดด้านล่างเป็นตัวอย่าง:

```
planets_df$diameter
```

*** =instructions
- ใช้เครื่องหมาย `$` ในการเลือกตัวแปร `rings` จาก `planets_df` เก็บ vector ผลลัพธ์ที่ได้ไว้ในตัวแปร `rings_vector`
- สั่งให้ R แสดงค่า `rings_vector` และดูว่าคุณได้สิ่งที่ต้องการหรือไม่

*** =hint
`planets_df$diameter` จะทำการเลือกคอลัมน์ `diameter` มาจาก `planets_df` ดังนั้นถ้าคุณต้องการเลือกคอลัมน์ `rings` คุณต้องทำอย่างไร?

*** =pre_exercise_code
```{r}
load(url("http://s3.amazonaws.com/assets.datacamp.com/course/intro_to_r/planets.RData"))
```

*** =sample_code
```{r}
# planets_df is pre-loaded in your workspace

# Select the rings variable from planets_df
rings_vector <- 
  
# Print out rings_vector
```

*** =solution
```{r}
# planets_df is pre-loaded in your workspace

# Select the rings variable from planets_df
rings_vector <- planets_df$rings

# Print out rings_vector
rings_vector
```

*** =sct
```{r}
msg <- paste("&#3629;&#3618;&#3656;&#3634;&#3621;&#3610;&#3627;&#3619;&#3639;&#3629;&#3648;&#3611;&#3621;&#3637;&#3656;&#3618;&#3609;&#3649;&#3611;&#3621;&#3591;&#3588;&#3656;&#3634;&#3651;&#3609;&#32;&#100;&#97;&#116;&#97;&#32;&#102;&#114;&#97;&#109;&#101;", "`planets_df`!")
# อย่าลบหรือเปลี่ยนแปลงค่าใน data frame `planets_df`!

object_msg <- paste("&#3588;&#3640;&#3603;&#3652;&#3604;&#3657;&#3648;&#3621;&#3639;&#3629;&#3585;&#3588;&#3629;&#3621;&#3633;&#3617;&#3609;&#3660;", "`rings`", "&#3629;&#3629;&#3585;&#3617;&#3634;&#3592;&#3634;&#3585;", "`planets_df`", "&#3650;&#3604;&#3618;&#3651;&#3594;&#3657;&#3588;&#3635;&#3626;&#3633;&#3656;&#3591;", "`$rings`", "&#3627;&#3619;&#3639;&#3629;&#3648;&#3611;&#3621;&#3656;&#3634;&#63;&#32;&#3648;&#3585;&#3655;&#3610;&#3612;&#3621;&#3621;&#3633;&#3614;&#3608;&#3660;&#3592;&#3634;&#3585;&#3585;&#3634;&#3619;&#3651;&#3594;&#3657;&#3588;&#3635;&#3626;&#3633;&#3656;&#3591;&#3609;&#3633;&#3657;&#3609;&#3652;&#3623;&#3657;&#3651;&#3609;", "`rings_vector`")
# คุณได้เลือกคอลัมน์ `rings` ออกมาจาก `planets_df` โดยใช้คำสั่ง `$rings` หรือเปล่า? เก็บผลลัพธ์จากการใช้คำสั่งนั้นไว้ใน `rings_vector`

output_msg <- paste("&#3629;&#3618;&#3656;&#3634;&#3621;&#3639;&#3617;&#3626;&#3633;&#3656;&#3591;&#3651;&#3627;&#3657;&#32;&#82;&#32;&#3649;&#3626;&#3604;&#3591;&#3588;&#3656;&#3634;", "`rings_vector`", "&#3607;&#3637;&#3656;&#3588;&#3640;&#3603;&#3626;&#3619;&#3657;&#3634;&#3591;&#3629;&#3629;&#3585;&#3617;&#3634;&#3604;&#3657;&#3623;&#3618;&#33;")
# อย่าลืมสั่งให้ R แสดงค่า `rings_vector` ที่คุณสร้างออกมาด้วย!

success_msg <- "&#3648;&#3618;&#3637;&#3656;&#3618;&#3617;&#33;&#32;&#3649;&#3610;&#3610;&#3613;&#3638;&#3585;&#3627;&#3633;&#3604;&#3605;&#3656;&#3629;&#3652;&#3611;&#3592;&#3632;&#3610;&#3629;&#3585;&#3588;&#3640;&#3603;&#3623;&#3656;&#3634;&#32;&#3588;&#3640;&#3603;&#3605;&#3657;&#3629;&#3591;&#3607;&#3635;&#3629;&#3618;&#3656;&#3634;&#3591;&#3652;&#3619;&#3605;&#3656;&#3629;&#3652;&#3611;&#3648;&#3614;&#3639;&#3656;&#3629;&#3588;&#3633;&#3604;&#3585;&#3619;&#3629;&#3591;&#3586;&#3657;&#3629;&#3617;&#3641;&#3621;&#3607;&#3637;&#3656;&#3605;&#3657;&#3629;&#3591;&#3585;&#3634;&#3619;&#33;"
# เยี่ยม! แบบฝึกหัดต่อไปจะบอกคุณว่า คุณต้องทำอย่างไรต่อไปเพื่อคัดกรองข้อมูลที่ต้องการ!

test_object("planets_df", undefined_msg = msg, incorrect_msg = msg)
test_object("rings_vector", incorrect_msg = object_msg)
test_output_contains("rings_vector", incorrect_msg = output_msg)
success_msg(success_msg)
```


--- type:NormalExercise xp:100 skills:1 key:1581bf4667477f274188f4f637ec7fdc73659651
## การคัดกรองข้อมูลที่ต้องการจาก Data Frame (2)

คุณอาจจะยังจำความรู้ตอนมัธยมได้ ว่ามีแค่ดาวบางดวงเท่านั้นที่มีวงแหวนล้อมรอบ แต่ถ้าคุณจำไม่ได้ว่าดาวที่ว่าคือดวงไหน และคุณต้องการข้อมูลของพวกมัน

R อาจช่วยคุณได้ในเรื่องนี้

ถ้าคุณลองพิมพ์ `rings_vector` ลงไปใน Console นี่คือสิ่งที่คุณจะเห็น:

```
[1] FALSE FALSE FALSE FALSE  TRUE  TRUE  TRUE  TRUE
```

นั่นหมายความว่าข้อมูล 4 แถวแรกของเรา (หรือก็คือดาว 4 ดวงแรก) ไม่มีวงแหวน (`FALSE`) แต่ที่เหลืออีก 4 ดวงมีวงแหวน (`TRUE`) อย่างไรก็ตาม ไม่มีอะไรที่บ่งบอกถึงชื่อของดาวเลย หรือแม้กระทั่งข้อมูลอื่นๆก็ไม่มี ดังนั้นเราจะมาลองใช้ `rings_vector` ในการเลือกข้อมูลเฉพาะดาว 4 ดวงที่มีวงแหวนกัน 

*** =instructions
โค้ดทางด้านขวามือจะทำการเลือกคอลัมน์ `name` เฉพาะดาวที่มีวงแหวน ลองเปลี่ยนแปลงโค้ดจากการเลือกคอลัมน์ `name` ไปเป็นการเลือกทุกคอลัมน์ของดาวที่มีวงแหวนแทน

*** =hint
จำไว้ว่าในการเลือกทุกคอลัมน์ คุณจะต้องปล่อยให้ square bracket `[ ]` ว่างเปล่า! ซึ่งนั่นแปลว่าคำสั่งที่คุณต้องการก็คือ `[rings_vector, ]`

*** =pre_exercise_code
```{r}
load(url("http://s3.amazonaws.com/assets.datacamp.com/course/intro_to_r/planets.RData"))
rings_vector <- planets_df$rings
```

*** =sample_code
```{r}
# planets_df and rings_vector are pre-loaded in your workspace

# Adapt the code to select all columns for planets with rings
planets_df[rings_vector, "name"]
```

*** =solution
```{r}
# planets_df and rings_vector are pre-loaded in your workspace

# Adapt the code to select all columns for planets with rings
planets_df[rings_vector, ]
```

*** =sct
```{r}
msg <- paste("&#3629;&#3618;&#3656;&#3634;&#3621;&#3610;&#3627;&#3619;&#3639;&#3629;&#3648;&#3611;&#3621;&#3637;&#3656;&#3618;&#3609;&#3649;&#3611;&#3621;&#3591;&#3588;&#3656;&#3634;&#3651;&#3609;&#32;&#100;&#97;&#116;&#97;&#32;&#102;&#114;&#97;&#109;&#101;", "`planets_df`", "&#3627;&#3619;&#3639;&#3629;", "`rings_vector`!")
# อย่าลบหรือเปลี่ยนแปลงค่าใน data frame `planets_df` หรือ `rings_vector`!

output_msg <- paste("&#3588;&#3640;&#3603;&#3652;&#3604;&#3657;&#3611;&#3619;&#3633;&#3610;&#3648;&#3611;&#3621;&#3637;&#3656;&#3618;&#3609;&#3650;&#3588;&#3657;&#3604;&#3648;&#3614;&#3639;&#3656;&#3629;&#3648;&#3621;&#3639;&#3629;&#3585;&#3586;&#3657;&#3629;&#3617;&#3641;&#3621;&#3607;&#3640;&#3585;&#3588;&#3629;&#3621;&#3633;&#3617;&#3609;&#3660;&#3592;&#3634;&#3585;&#3604;&#3634;&#3623;&#3607;&#3640;&#3585;&#3604;&#3623;&#3591;&#3607;&#3637;&#3656;&#3617;&#3637;&#3623;&#3591;&#3649;&#3627;&#3623;&#3609;&#3627;&#3619;&#3639;&#3629;&#3618;&#3633;&#3591;&#63;&#32;&#3588;&#3640;&#3603;&#3626;&#3634;&#3617;&#3634;&#3619;&#3606;&#3651;&#3594;&#3657;&#3588;&#3635;&#3626;&#3633;&#3656;&#3591;", "`planets_df[rings_vector, ]`", "&#3648;&#3614;&#3639;&#3656;&#3629;&#3648;&#3621;&#3639;&#3629;&#3585;&#3586;&#3657;&#3629;&#3617;&#3641;&#3621;&#3607;&#3640;&#3585;&#3588;&#3629;&#3621;&#3633;&#3617;&#3609;&#3660;&#3652;&#3604;&#3657;&#32;&#3649;&#3621;&#3632;&#3650;&#3611;&#3619;&#3604;&#3605;&#3619;&#3623;&#3592;&#3626;&#3629;&#3610;&#3651;&#3627;&#3657;&#3649;&#3609;&#3656;&#3651;&#3592;&#3623;&#3656;&#3634;&#3588;&#3640;&#3603;&#3652;&#3604;&#3657;&#3651;&#3626;&#3656;&#32;&#99;&#111;&#109;&#109;&#97;&#32;&#3621;&#3591;&#3652;&#3611;&#3651;&#3609;&#32;&#115;&#113;&#117;&#97;&#114;&#101;&#32;&#98;&#114;&#97;&#99;&#107;&#101;&#116;&#32;&#3648;&#3619;&#3637;&#3618;&#3610;&#3619;&#3657;&#3629;&#3618;&#3649;&#3621;&#3657;&#3623;")
# คุณได้ปรับเปลี่ยนโค้ดเพื่อเลือกข้อมูลทุกคอลัมน์จากดาวทุกดวงที่มีวงแหวนหรือยัง? คุณสามารถใช้คำสั่ง `planets_df[rings_vector, ]` เพื่อเลือกข้อมูลทุกคอลัมน์ได้ และโปรดตรวจสอบให้แน่ใจว่าคุณได้ใส่ comma ลงไปใน square bracket เรียบร้อยแล้ว

success_msg <- "&#3618;&#3629;&#3604;&#3648;&#3618;&#3637;&#3656;&#3618;&#3617;&#33;&#32;&#3649;&#3610;&#3610;&#3613;&#3638;&#3585;&#3627;&#3633;&#3604;&#3605;&#3656;&#3629;&#3652;&#3611;&#3592;&#3632;&#3626;&#3629;&#3609;&#3623;&#3636;&#3608;&#3637;&#3607;&#3637;&#3656;&#3594;&#3656;&#3623;&#3618;&#3651;&#3627;&#3657;&#3588;&#3640;&#3603;&#3652;&#3604;&#3657;&#3612;&#3621;&#3621;&#3633;&#3614;&#3608;&#3660;&#3648;&#3604;&#3637;&#3618;&#3623;&#3585;&#3633;&#3609;&#32;&#3649;&#3605;&#3656;&#3629;&#3634;&#3592;&#3592;&#3632;&#3651;&#3594;&#3657;&#3648;&#3623;&#3621;&#3634;&#3609;&#3657;&#3629;&#3618;&#3585;&#3623;&#3656;&#3634;&#3609;&#3637;&#3657;&#3629;&#3637;&#3585;&#33;"
# ยอดเยี่ยม! แบบฝึกหัดต่อไปจะสอนวิธีที่ช่วยให้คุณได้ผลลัพธ์เดียวกัน แต่อาจจะใช้เวลาน้อยกว่านี้อีก!

test_object("planets_df", undefined_msg = msg, incorrect_msg = msg)
test_object("rings_vector", undefined_msg = msg, incorrect_msg = msg)
test_output_contains('planets_df[rings_vector, ]', incorrect_msg = output_msg)
success_msg(success_msg)
```


--- type:NormalExercise xp:100 skills:1 key:a4a8b72a74097196eb2f8a28b056987aae834565
## การคัดกรองข้อมูลที่ต้องการจาก Data Frame (ฉบับทางลัด)

ในแบบฝึกหัดที่แล้ว คุณได้เรียนรู้การเลือกข้อมูลบางส่วนจาก data frame (`planets_df`) โดยขึ้นอยู่กับเงื่อนไขที่คุณใส่ลงไปว่าจริงหรือไม่จริง (มีวงแหวนหรือไม่มีวงแหวน) 

ตอนนี้ เรามาลองเพิ่มระดับความยากกันหน่อย โดยการใช้ function [`subset()`](http://www.rdocumentation.org/packages/base/functions/subset) function [`subset()`](http://www.rdocumentation.org/packages/base/functions/subset) สามารถใช้เป็นทางลัดในการทำสิ่งเดียวกับที่คุณต้องการในแบบฝึกหัดที่แล้วได้ 

```
subset(my_df, subset = some_condition)
``` 

argument แรกของ [`subset()`](http://www.rdocumentation.org/packages/base/functions/subset) เป็นการระบุว่าคุณอยากเลือกข้อมูลบางส่วนมาจาก data set อันไหน argument ที่ 2 จะบอก R เกี่ยวกับเงื่อนไขที่คุณต้องการในการเลือกข้อมูล 

ตัวอย่างโค้ดด้านล่างจะให้ผลลัพธ์แบบเดียวกับในแบบฝึกหัดก่อน เพียงแต่คราวนี้คุณไม่จำเป็นต้องใช้ `rings_vector` แล้ว!

```
subset(planets_df, subset = rings)
``` 

*** =instructions
ใช้ function `subset()` กับ `planets_df` เพื่อเลือกดาวดวงที่มีเส้นผ่านศูนย์กลางเล็กกว่าโลก เนื่องจากตัวแปร `diameter` เป็นตัวชี้วัดเส้นผ่านศูนย์กลางของดาวนั้นๆเปรียบเทียบกับโลก ดังนั้น เงื่อนไขที่คุณต้องการก็คือ `diameter < 1`.

*** =hint
คำสั่ง `subset(planets_df, subset = ...)` เกือบจะทำให้คุณได้คำตอบแล้ว แต่คุณต้องทำการเติมคำลงในช่องว่าง (`...`) นิดหน่อย

*** =pre_exercise_code
```{r}
load(url("http://s3.amazonaws.com/assets.datacamp.com/course/intro_to_r/planets.RData"))
```

*** =sample_code
```{r}
# planets_df is pre-loaded in your workspace

# Select planets with diameter < 1

```

*** =solution
```{r}
# planets_df is pre-loaded in your workspace

# Select planets with diameter < 1
subset(planets_df, subset = diameter < 1)
```

*** =sct
```{r}
msg <- paste("&#3629;&#3618;&#3656;&#3634;&#3621;&#3610;&#3627;&#3619;&#3639;&#3629;&#3648;&#3611;&#3621;&#3637;&#3656;&#3618;&#3609;&#3649;&#3611;&#3621;&#3591;&#3588;&#3656;&#3634;&#3651;&#3609;&#32;&#100;&#97;&#116;&#97;&#32;&#102;&#114;&#97;&#109;&#101;", "`planets_df`!")
# อย่าลบหรือเปลี่ยนแปลงค่าใน data frame `planets_df`!

output_msg <- paste("&#3588;&#3640;&#3603;&#3652;&#3604;&#3657;&#3619;&#3632;&#3610;&#3640;&#3626;&#3656;&#3623;&#3609;&#3586;&#3629;&#3591;&#32;&#97;&#114;&#103;&#117;&#109;&#101;&#110;&#116;", "`subset = ...`", "&#3651;&#3609;&#32;&#102;&#117;&#110;&#99;&#116;&#105;&#111;&#110;", "`subset()`", "&#3649;&#3621;&#3657;&#3623;&#3627;&#3619;&#3639;&#3629;&#3618;&#3633;&#3591;&#63;&#32;&#3648;&#3591;&#3639;&#3656;&#3629;&#3609;&#3652;&#3586;&#3607;&#3637;&#3656;&#3605;&#3657;&#3629;&#3591;&#3648;&#3605;&#3636;&#3617;&#3621;&#3591;&#3652;&#3611;&#3588;&#3639;&#3629;", "`diameter < 1`")
# คุณได้ระบุส่วนของ argument `subset = ...` ใน function `subset()` แล้วหรือยัง? เงื่อนไขที่ต้องเติมลงไปคือ `diameter < 1`

function_not_called <- paste("&#3605;&#3619;&#3623;&#3592;&#3626;&#3629;&#3610;&#3651;&#3627;&#3657;&#3649;&#3609;&#3656;&#3651;&#3592;&#3623;&#3656;&#3634;&#3588;&#3640;&#3603;&#3652;&#3604;&#3657;&#3651;&#3594;&#3657;&#32;&#102;&#117;&#110;&#99;&#116;&#105;&#111;&#110;", "`subset()`", "&#3651;&#3609;&#3585;&#3634;&#3619;&#3588;&#3633;&#3604;&#3585;&#3619;&#3629;&#3591;&#3586;&#3657;&#3629;&#3617;&#3641;&#3621;&#33;")
# ตรวจสอบให้แน่ใจว่าคุณได้ใช้ function `subset()` ในการคัดกรองข้อมูล!

function_incorrect <- paste("&#97;&#114;&#103;&#117;&#109;&#101;&#110;&#116;&#32;&#3605;&#3633;&#3623;&#3649;&#3619;&#3585;&#3607;&#3637;&#3656;&#3588;&#3640;&#3603;&#3651;&#3626;&#3656;&#3648;&#3586;&#3657;&#3634;&#3652;&#3611;&#3651;&#3609;&#32;&#102;&#117;&#110;&#99;&#116;&#105;&#111;&#110;", "`subset()`", "&#3588;&#3623;&#3619;&#3648;&#3611;&#3655;&#3609;", "`planets_df`")
# argument ตัวแรกที่คุณใส่เข้าไปใน function `subset()` ควรเป็น `planets_df`

success_msg <- paste("&#3648;&#3618;&#3637;&#3656;&#3618;&#3617;&#3617;&#3634;&#3585;&#33;&#32;&#3609;&#3629;&#3585;&#3592;&#3634;&#3585;&#32;&#102;&#117;&#110;&#99;&#116;&#105;&#111;&#110;", "`subset()`", "&#3592;&#3632;&#3626;&#3633;&#3657;&#3609;&#3585;&#3623;&#3656;&#3634;&#3649;&#3621;&#3657;&#3623;&#32;&#3617;&#3633;&#3609;&#3618;&#3633;&#3591;&#3594;&#3656;&#3623;&#3618;&#3651;&#3627;&#3657;&#3588;&#3609;&#3607;&#3637;&#3656;&#3617;&#3634;&#3629;&#3656;&#3634;&#3609;&#3650;&#3588;&#3657;&#3604;&#3586;&#3629;&#3591;&#3588;&#3640;&#3603;&#3607;&#3637;&#3627;&#3621;&#3633;&#3591;&#3648;&#3586;&#3657;&#3634;&#3651;&#3592;&#3652;&#3604;&#3657;&#3591;&#3656;&#3634;&#3618;&#3585;&#3623;&#3656;&#3634;&#3604;&#3657;&#3623;&#3618;&#3623;&#3656;&#3634;&#3588;&#3640;&#3603;&#3585;&#3635;&#3621;&#3633;&#3591;&#3607;&#3635;&#3629;&#3632;&#3652;&#3619;&#32;&#3652;&#3611;&#3649;&#3610;&#3610;&#3613;&#3638;&#3585;&#3627;&#3633;&#3604;&#3605;&#3656;&#3629;&#3652;&#3611;&#3585;&#3633;&#3609;&#3648;&#3621;&#3618;")
# เยี่ยมมาก! นอกจาก function `subset()` จะสั้นกว่าแล้ว มันยังช่วยให้คนที่มาอ่านโค้ดของคุณทีหลังเข้าใจได้ง่ายกว่าด้วยว่าคุณกำลังทำอะไร ไปแบบฝึกหัดต่อไปกันเลย

test_object("planets_df", undefined_msg = msg, incorrect_msg = msg)
test_correct({
  test_output_contains("subset(planets_df, subset = diameter < 1)", incorrect_msg = output_msg)  
}, {
  test_function("subset", args = "x", not_called_msg = function_not_called, incorrect_msg = function_incorrect)
})
success_msg(success_msg);
```


--- type:NormalExercise xp:100 skills:1 key:6a6fe74d3917c37380f7ac616ce084aa7814fb8a
## การเรียงลำดับใน R

การจัดอันดับเป็นหนึ่งในสิ่งที่มนุษย์ชอบทำ ซึ่งการจัดอันดับดังกล่าวอาจมีประโยชน์ไม่มากก็น้อย (เช่น มหาวิทยาลัยที่ดีที่สุด, ดาราที่ดังที่สุด เป็นต้น)

ในการวิเคราะห์ข้อมูล คุณสามารถเรียงลำดับข้อมูลได้โดยอ้างอิงจากตัวแปรบางตัวใน data set ซึ่งใน R เราจะใช้ function [`order()`](http://www.rdocumentation.org/packages/base/functions/order) ในการเรียงข้อมูล

[`order()`](http://www.rdocumentation.org/packages/base/functions/order) เป็น function ที่ช่วยให้คุณจัดอันดับข้อมูลได้โดยอ้างอิงจากตัวแปรบางตัว ลองดูโค้ดด้านล่างเป็นตัวอย่าง:

```
> a <- c(100, 10, 1000)
> order(a)
[1] 2 1 3
```

10 ซึ่งเป็นข้อมูลตัวที่ 2 ในตัวแปร `a` มีค่าน้อยที่สุด ดังนั้นเลขตำแหน่งที่ 2 จึงมาก่อนเมื่อคุณใช้คำสั่ง `order(a)` ในทางกลับกัน 100 ซึ่งเป็นข้อมูลตัวแรก ในตัวแปร `a` มีค่าน้อยที่สุดเป็นอันดับ 2 ดังนั้นเลขตำแหน่งที่ 1 จึงมาเป็นลำดับต่อมาเมื่อคุณใช้คำสั่ง `order(a)`.

นั่นหมายความว่าเราสามารถใช้ผลลัพธ์จากคำสั่ง `order(a)` ในการเรียงลำดับ `a` ได้ด้วยวิธีนี้:
    
```
> a[order(a)]
[1]   10  100 1000
``` 

*** =instructions
ลองใช้ function [`order()`](http://www.rdocumentation.org/packages/base/functions/order) ใน Console ดู แล้วกดปุ่ม 'Submit Answer' ได้เลยเมื่อคุณพร้อมไปที่แบบฝึกหัดต่อไป

*** =hint
แค่ลองเล่นกับ function [`order()`](http://www.rdocumentation.org/packages/base/functions/order) ดูใน Console!

*** =pre_exercise_code
```{r}
# no pec
```

*** =sample_code
```{r}
# Play around with the order function in the console
```

*** =solution
```{r}
# Play around with the order function in the console
```

*** =sct
```{r}
msg <- paste("&#3648;&#3618;&#3637;&#3656;&#3618;&#3617;&#33;&#32;&#3651;&#3609;&#3649;&#3610;&#3610;&#3613;&#3638;&#3585;&#3627;&#3633;&#3604;&#3605;&#3656;&#3629;&#3652;&#3611;&#3648;&#3619;&#3634;&#3592;&#3632;&#3651;&#3627;&#3657;&#3588;&#3640;&#3603;&#3652;&#3604;&#3657;&#3621;&#3629;&#3591;&#3609;&#3635;&#32;&#102;&#117;&#110;&#99;&#116;&#105;&#111;&#110;", "`order()`", "&#3617;&#3634;&#3651;&#3594;&#3657;&#3585;&#3633;&#3610;&#32;&#100;&#97;&#116;&#97;&#32;&#102;&#114;&#97;&#109;&#101;&#32;&#3604;&#3641;&#33;")
# เยี่ยม! ในแบบฝึกหัดต่อไปเราจะให้คุณได้ลองนำ function `order()` มาใช้กับ data frame ดู!
success_msg(msg)
```


--- type:NormalExercise xp:100 skills:1 key:fa88b58bf2cf62e0c181dfdcbdd2e1ddeac66807
## การเรียงลำดับข้อมูลใน data frame

ตอนนี้คุณก็เข้าใจแล้วว่า function [`order()`](http://www.rdocumentation.org/packages/base/functions/order) ทำงานยังไง เราลองมาเรียงลำดับข้อมูลใน data frame ตามขนาดของดาวกันดีกว่าโดยเรียงจากเล็กที่สุดไปใหญ่ที่สุด ให้คุณใช้คอลัมน์ `diameter` ในการเรียงลำดับ

*** =instructions
- เรียกใช้ function `order()` กับ `planets_df$diameter` (คอลัมน์ `diameter` จาก data frame `planets_df`) จากนั้นเก็บผลลัพธ์ไว้ในตัวแปร `positions`
- เรียงลำดับข้อมูลใน `planets_df` ใหม่โดยใช้ตัวแปร `positions` แทนการบอกลำดับแถวใน square brackets เก็บทุกคอลัมน์ไว้ พร้อมแสดงผลลัพธ์ด้วย

*** =hint
- ใช้คำสั่ง `order(planets_df$diameter)` ในการสร้างตัวแปร `positions`.
- จากนั้นให้คุณใส่ `positions` ลงไปใน square brackets: `planets_df[...]` คุณสามารถเติมคำในช่องว่าง (`...`) ได้ใช่ไหม?

*** =pre_exercise_code
```{r}
load(url("http://s3.amazonaws.com/assets.datacamp.com/course/intro_to_r/planets.RData"))
```

*** =sample_code
```{r}
# planets_df is pre-loaded in your workspace

# Use order() to create positions
positions <-  

# Use positions to sort planets_df

```

*** =solution
```{r}
# planets_df is pre-loaded in your workspace

# Use order() to create positions
positions <- order(planets_df$diameter)

# Use positions to sort planets_df
planets_df[positions, ]
```

*** =sct
```{r}
msg <- paste("&#3629;&#3618;&#3656;&#3634;&#3621;&#3610;&#3627;&#3619;&#3639;&#3629;&#3648;&#3611;&#3621;&#3637;&#3656;&#3618;&#3609;&#3649;&#3611;&#3621;&#3591;&#3588;&#3656;&#3634;&#3651;&#3609;&#32;&#100;&#97;&#116;&#97;&#32;&#102;&#114;&#97;&#109;&#101;", "`planets_df`!")
# อย่าลบหรือเปลี่ยนแปลงค่าใน data frame `planets_df`!

object_msg <- paste("&#3588;&#3640;&#3603;&#3588;&#3623;&#3619;&#3651;&#3594;&#3657;&#3588;&#3635;&#3626;&#3633;&#3656;&#3591;", "`sort(planets_df$diameter)`", "&#3651;&#3609;&#3585;&#3634;&#3619;&#3588;&#3635;&#3609;&#3623;&#3603;&#3605;&#3633;&#3623;&#3649;&#3611;&#3619;", "`positions`")
# คุณควรใช้คำสั่ง `sort(planets_df$diameter)` ในการคำนวณตัวแปร `positions`

output_msg <- paste("&#3588;&#3640;&#3603;&#3588;&#3623;&#3619;&#3651;&#3594;&#3657;&#3588;&#3635;&#3626;&#3633;&#3656;&#3591;", "`planets_df[positions, ]`", "&#3651;&#3609;&#3585;&#3634;&#3619;&#3648;&#3619;&#3637;&#3618;&#3591;&#3621;&#3635;&#3604;&#3633;&#3610;&#3586;&#3657;&#3629;&#3617;&#3641;&#3621;&#3651;&#3609;&#32;&#100;&#97;&#116;&#97;&#32;&#102;&#114;&#97;&#109;&#101;", "`planets_df`")
# คุณควรใช้คำสั่ง `planets_df[positions, ]` ในการเรียงลำดับข้อมูลใน data frame `planets_df`

success_msg <- "&#32;&#3648;&#3618;&#3637;&#3656;&#3618;&#3617;&#3652;&#3611;&#3648;&#3621;&#3618;&#33;&#32;&#3609;&#3637;&#3656;&#3588;&#3639;&#3629;&#3649;&#3610;&#3610;&#3613;&#3638;&#3585;&#3627;&#3633;&#3604;&#3626;&#3640;&#3604;&#3607;&#3657;&#3634;&#3618;&#3586;&#3629;&#3591;&#3610;&#3607;&#3609;&#3637;&#3657;&#32;&#3592;&#3591;&#3592;&#3635;&#3652;&#3623;&#3657;&#3648;&#3626;&#3617;&#3629;&#3623;&#3656;&#3634;&#32;&#100;&#97;&#116;&#97;&#32;&#102;&#114;&#97;&#109;&#101;&#32;&#3648;&#3611;&#3655;&#3609;&#3626;&#3636;&#3656;&#3591;&#3607;&#3637;&#3656;&#3626;&#3635;&#3588;&#3633;&#3597;&#3617;&#3634;&#3585;&#3651;&#3609;&#32;&#82;&#32;&#3588;&#3640;&#3603;&#3617;&#3633;&#3585;&#3592;&#3632;&#3605;&#3657;&#3629;&#3591;&#3651;&#3594;&#3657;&#3617;&#3633;&#3609;&#3651;&#3609;&#3585;&#3634;&#3619;&#3607;&#3635;&#3591;&#3634;&#3609;&#32;&#3627;&#3633;&#3623;&#3586;&#3657;&#3629;&#3586;&#3629;&#3591;&#3610;&#3607;&#3605;&#3656;&#3629;&#3652;&#3611;&#3588;&#3639;&#3629;&#3648;&#3619;&#3639;&#3656;&#3629;&#3591;&#32;&#108;&#105;&#115;&#116;&#32;&#3595;&#3638;&#3656;&#3591;&#3648;&#3611;&#3655;&#3609;&#32;&#100;&#97;&#116;&#97;&#32;&#115;&#116;&#114;&#117;&#99;&#116;&#117;&#114;&#101;&#32;&#3629;&#3637;&#3585;&#3649;&#3610;&#3610;&#3607;&#3637;&#3656;&#3606;&#3641;&#3585;&#3651;&#3594;&#3657;&#3610;&#3656;&#3629;&#3618;&#3648;&#3594;&#3656;&#3609;&#3585;&#3633;&#3609;"
# เยี่ยมไปเลย! นี่คือแบบฝึกหัดสุดท้ายของบทนี้ จงจำไว้เสมอว่า data frame เป็นสิ่งที่สำคัญมากใน R เพราะคุณมักจะต้องใช้มันในการทำงานวิเคราะห์ข้อมูล หัวข้อของบทต่อไปคือเรื่อง list ซึ่งเป็น data structure อีกแบบที่ถูกใช้บ่อยเช่นกัน

test_object("planets_df", undefined_msg = msg, incorrect_msg = msg)
test_object("positions", incorrect_msg = object_msg)
test_output_contains("planets_df[positions,]", incorrect_msg = output_msg)
success_msg(success_msg)
```


